-paradigm: NOUN_KuuK_f
 -flex: <0>.č|a//<0>.ṯ|a
  gramm: Sg
  gloss: F|FREE
 -flex: <1>.yō|ṯ|a
  gramm: Pl
  gloss: P|F|FREE
 -flex: <0>.yan
  gramm: ZPl
  gloss: NUM.F
 -flex: .č|<.>//.ṯ|<.>
  gloss: F
 -flex: .<.>
 paradigm: POSS1

-paradigm: NOUN_KooK_m
 -flex: <0>.a
  gramm: Sg
  gloss: FREE
 -flex: <1>.ō
  gramm: Pl
  gloss: P
 -flex: <0>.
  gramm: ZPl
  gloss: NUM
 -flex: .<.>
 paradigm: POSS1

-paradigm: POSS1
 -flex: <1>.//<1>.i
  gramm: Sg,POSS.1cs
  gloss: =1S
 -flex: <0>.aḥ
  gramm: Sg,POSS.1cp
  gloss: =1P
 -flex: <0>.ax
  gramm: Sg,POSS.2ms
  gloss: =2ms
 -flex: <1>.iš
  gramm: Sg,POSS.2fs
  gloss: =2fs
 -flex: <0>.xun
  gramm: Sg,POSS.2mp
  gloss: =2mp
 -flex: <0>.xen
  gramm: Sg,POSS.2fp
  gloss: =2fp
 -flex: <0>.e
  gramm: Sg,POSS.3ms
  gloss: =3ms
 -flex: <0>.un
  gramm: Sg,POSS.3mp
  gloss: =3mp
 -flex: <0>.en
  gramm: Sg,POSS.3fp
  gloss: =3fp
 -flex: <1>.ōy
  gramm: Pl,POSS.1cs
  gloss: =P.1S
 -flex: <1>.ay|naḥ//<1>.in|naḥ
  gramm: Pl,POSS.1cp
  gloss: P|=1P
 -flex: <1>.yō|ṯ|aḥ//<1>.ō|ṯ|aḥ
  gramm: Pl,POSS.1cp
  gloss: P|F|=1P
 -flex: <1>.ō|x
  gramm: Pl,POSS.2ms
  gloss: P|=2ms
 -flex: <1>.yō|ṯ|ax//<1>.ō|ṯ|ax
  gramm: Pl,POSS.2ms
  gloss: P|F|=2ms
 -flex: <1>.ō|š
  gramm: Pl,POSS.2fs
  gloss: P|=2fs
 -flex: <1>.yō|ṯ|iš//<1>.ō|ṯ|iš
  gramm: Pl,POSS.2fs
  gloss: P|F|=2fs
 -flex: <1>.ay|xun//<1>.in|xun
  gramm: Pl,POSS.2mp
  gloss: P|=2mp
 -flex: <1>.yō|ṯ|xun//<1>.ō|ṯ|xun
  gramm: Pl,POSS.2mp
  gloss: P|F|=2mp
 -flex: <1>.ay|xen//<1>.in|xen
  gramm: Pl,POSS.2fp
  gloss: P|=2fp
 -flex: <1>.yō|ṯ|xen//<1>.ō|ṯ|xen
  gramm: Pl,POSS.2fp
  gloss: P|F|=2fp
 -flex: <1>.ōy|e
  gramm: Pl,POSS.3ms
  gloss: P|=3ms
 -flex: <1>.yō|ṯ|e//<1>.ō|ṯ|e
  gramm: Pl,POSS.3ms
  gloss: P|F|=3ms
 -flex: <1>.ōy|a
  gramm: Pl,POSS.3fs
  gloss: P|=3fs
 -flex: <1>.ay|hun//<1>.in|nun//<1>.ay|yun
  gramm: Pl,POSS.3mp
  gloss: P|=3mp
 -flex: <1>.yō|ṯ|un//<1>.ō|ṯ|un
  gramm: Pl,POSS.3mp
  gloss: P|F|=3mp
 -flex: <0>.[ay]y//<1>.[ay]y//<1>.[ay]n
  gramm: Pl,POSS.3cp
  gloss: =3P
 -flex: <1>.ay|hen//<1>.in|nen
  gramm: Pl,POSS.3fp
  gloss: P|=3fp
 -flex: <1>.yō|ṯ|en//<1>.ō|ṯ|en
  gramm: Pl,POSS.3fp
  gloss: P|F|=3fp
 -flex: <0>.l//<0>.il//<0>.əl//<0>.lə//<0>.id//<0>.iḏ//<0>.ir//<0>.is//<0>.iš//<0>.iṣ//<0>.it//<0>.iṭ//<0>.iṯ//<0>.iz//<0>.iž//<0>.iš//<0>.əš//<0>.əz//<0>.ən//<0>.ət//<0>.əḏ//<0>.əṯ//<0>.əḏ̣//<0>.əṭ//<0>.əṣ//<0>.iḥ//<0>.in//<0>.əž//<0>.ib
  std: .l
  gramm: Sg,HD
  gloss: =HD
 -flex: <1>.ōy|l//<1>.ōy|il//<1>.ōy|əl//<1>.ōy|lə//<1>.ōy|id//<1>.ōy|iḏ//<1>.ōy|ir//<1>.ōy|is//<1>.ōy|iš//<1>.ōy|iṣ//<1>.ōy|it//<1>.ōy|iṭ//<1>.ōy|iṯ//<1>.ōy|iz//<1>.ōy|iž//<1>.ōy|iš//<1>.ōy|əš//<1>.ōy|əz//<1>.ōy|ən//<1>.ōy|ət//<1>.ōy|əḏ//<1>.ōy|əṯ//<1>.ōy|əḏ̣//<1>.ōy|əṭ//<1>.ōy|əṣ//<1>.ōy|əḥ//<1>.ōy|ən//<1>.ōy|əž//<1>.ōy|ib
  gramm: Pl,HD
  gloss: P|=HD
 -flex: <1>.yō|ṯ|l//<1>.yō|ṯ|il//<1>.yō|ṯ|əl//<1>.yō|ṯ|lə//<1>.yō|ṯ|id//<1>.yō|ṯ|iḏ//<1>.yō|ṯ|ir//<1>.yō|ṯ|is//<1>.yō|ṯ|iš//<1>.yō|ṯ|iṣ//<1>.yō|ṯ|it//<1>.yō|ṯ|iṭ//<1>.yō|ṯ|iṯ//<1>.yō|ṯ|iz//<1>.yō|ṯ|iž//<1>.yō|ṯ|iš//<1>.yō|ṯ|əš//<1>.yō|ṯ|əz//<1>.yō|ṯ|ən//<1>.yō|ṯ|ət//<1>.yō|ṯ|əḏ//<1>.yō|ṯ|əṯ//<1>.yō|ṯ|əḏ̣//<1>.yō|ṯ|əṭ//<1>.yō|ṯ|əṣ//<1>.yō|ṯ|əḥ//<1>.yō|ṯ|ən//<1>.yō|ṯ|əž//<1>.yō|ṯ|ib
  gramm: Pl,HD
  gloss: P|F|=HD
 -flex: <1>.ō|ṯ|l//<1>.ō|ṯ|il//<1>.ō|ṯ|əl//<1>.ō|ṯ|lə//<1>.ō|ṯ|id//<1>.ō|ṯ|iḏ//<1>.ō|ṯ|ir//<1>.ō|ṯ|is//<1>.ō|ṯ|iš//<1>.ō|ṯ|iṣ//<1>.ō|ṯ|it//<1>.ō|ṯ|iṭ//<1>.ō|ṯ|iṯ//<1>.ō|ṯ|iz//<1>.ō|ṯ|iž//<1>.ō|ṯ|iš//<1>.ō|ṯ|əš//<1>.ō|ṯ|əz//<1>.ō|ṯ|ən//<1>.ō|ṯ|ət//<1>.ō|ṯ|əḏ//<1>.ō|ṯ|əṯ//<1>.ō|ṯ|əḏ̣//<1>.ō|ṯ|əṭ//<1>.ō|ṯ|əṣ//<1>.ō|ṯ|əḥ//<1>.ō|ṯ|ən//<1>.ō|ṯ|əž//<1>.ō|ṯ|ib
  gramm: Pl,HD
  gloss: P|F|=HD

-paradigm: POSS2
 -flex: .//.i
  gramm: Sg,POSS.1cs
  gloss: =1S
 -flex: .aḥ
  gramm: Sg,POSS.1cp
  gloss: =1P
 -flex: .ax
  gramm: Sg,POSS.2ms
  gloss: =2ms
 -flex: .iš
  gramm: Sg,POSS.2fs
  gloss: =2fs
 -flex: .xun
  gramm: Sg,POSS.2mp
  gloss: =2mp
 -flex: .xen
  gramm: Sg,POSS.2fp
  gloss: =2fp
 -flex: .e
  gramm: Sg,POSS.3ms
  gloss: =3ms
 -flex: .un
  gramm: Sg,POSS.3mp
  gloss: =3mp
 -flex: .en
  gramm: Sg,POSS.3fp
  gloss: =3fp
 -flex: .ōy
  gramm: Pl,POSS.1cs
  gloss: =P.1S
 -flex: .ay|naḥ//.in|naḥ
  gramm: Pl,POSS.1cp
  gloss: P|=1P
 -flex: .yō|ṯ|aḥ//.ō|ṯ|aḥ
  gramm: Pl,POSS.1cp
  gloss: P|F|=1P
 -flex: .ō|x
  gramm: Pl,POSS.2ms
  gloss: P|=2ms
 -flex: .yō|ṯ|ax//.ō|ṯ|ax
  gramm: Pl,POSS.2ms
  gloss: P|F|=2ms
 -flex: .ō|š
  gramm: Pl,POSS.2fs
  gloss: P|=2fs
 -flex: .yō|ṯ|iš//.ō|ṯ|iš
  gramm: Pl,POSS.2fs
  gloss: P|F|=2fs
 -flex: .ay|xun//.in|xun
  gramm: Pl,POSS.2mp
  gloss: P|=2mp
 -flex: .yō|ṯ|xun//.ō|ṯ|xun
  gramm: Pl,POSS.2mp
  gloss: P|F|=2mp
 -flex: .ay|xen//.in|xen
  gramm: Pl,POSS.2fp
  gloss: P|=2fp
 -flex: .yō|ṯ|xen//.ō|ṯ|xen
  gramm: Pl,POSS.2fp
  gloss: P|F|=2fp
 -flex: .ōy|e
  gramm: Pl,POSS.3ms
  gloss: P|=3ms
 -flex: .yō|ṯ|e//.ō|ṯ|e
  gramm: Pl,POSS.3ms
  gloss: P|F|=3ms
 -flex: .ōy|a
  gramm: Pl,POSS.3fs
  gloss: P|=3fs
 -flex: .ay|hun//.in|nun//.ay|yun
  gramm: Pl,POSS.3mp
  gloss: P|=3mp
 -flex: .yō|ṯ|un//.ō|ṯ|un
  gramm: Pl,POSS.3mp
  gloss: P|F|=3mp
 -flex: .[ay]y//.[ay]n
  gramm: Pl,POSS.3cp
  gloss: =3P
 -flex: .ay|hen//.in|nen
  gramm: Pl,POSS.3fp
  gloss: P|=3fp
 -flex: .yō|ṯ|en//.ō|ṯ|en
  gramm: Pl,POSS.3fp
  gloss: P|F|=3fp
 -flex: .l//.il//.əl//.lə//.id//.iḏ//.ir//.is//.iš//.iṣ//.it//.iṭ//.iṯ//.iz//.iž//.iš//.əš//.əz//.ən//.ət//.əḏ//.əṯ//.əḏ̣//.əṭ//.əṣ//.iḥ//.in//.əž//.ib
  std: .l
  gramm: Sg,HD
  gloss: =HD
 -flex: .ōy|l//.ōy|il//.ōy|əl//.ōy|lə//.ōy|id//.ōy|iḏ//.ōy|ir//.ōy|is//.ōy|iš//.ōy|iṣ//.ōy|it//.ōy|iṭ//.ōy|iṯ//.ōy|iz//.ōy|iž//.ōy|iš//.ōy|əš//.ōy|əz//.ōy|ən//.ōy|ət//.ōy|əḏ//.ōy|əṯ//.ōy|əḏ̣//.ōy|əṭ//.ōy|əṣ//.ōy|əḥ//.ōy|ən//.ōy|əž//.ōy|ib
  gramm: Pl,HD
  gloss: P|=HD
 -flex: .yō|ṯ|l//.yō|ṯ|il//.yō|ṯ|əl//.yō|ṯ|lə//.yō|ṯ|id//.yō|ṯ|iḏ//.yō|ṯ|ir//.yō|ṯ|is//.yō|ṯ|iš//.yō|ṯ|iṣ//.yō|ṯ|it//.yō|ṯ|iṭ//.yō|ṯ|iṯ//.yō|ṯ|iz//.yō|ṯ|iž//.yō|ṯ|iš//.yō|ṯ|əš//.yō|ṯ|əz//.yō|ṯ|ən//.yō|ṯ|ət//.yō|ṯ|əḏ//.yō|ṯ|əṯ//.yō|ṯ|əḏ̣//.yō|ṯ|əṭ//.yō|ṯ|əṣ//.yō|ṯ|əḥ//.yō|ṯ|ən//.yō|ṯ|əž//.yō|ṯ|ib
  gramm: Pl,HD
  gloss: P|F|=HD
 -flex: .ō|ṯ|l//.ō|ṯ|il//.ō|ṯ|əl//.ō|ṯ|lə//.ō|ṯ|id//.ō|ṯ|iḏ//.ō|ṯ|ir//.ō|ṯ|is//.ō|ṯ|iš//.ō|ṯ|iṣ//.ō|ṯ|it//.ō|ṯ|iṭ//.ō|ṯ|iṯ//.ō|ṯ|iz//.ō|ṯ|iž//.ō|ṯ|iš//.ō|ṯ|əš//.ō|ṯ|əz//.ō|ṯ|ən//.ō|ṯ|ət//.ō|ṯ|əḏ//.ō|ṯ|əṯ//.ō|ṯ|əḏ̣//.ō|ṯ|əṭ//.ō|ṯ|əṣ//.ō|ṯ|əḥ//.ō|ṯ|ən//.ō|ṯ|əž//.ō|ṯ|ib
  gramm: Pl,HD
  gloss: P|=HD

-paradigm: POSS31
 -flex: <2>.//<2>.i
  gramm: Sg,POSS.1cs
  gloss: =1S
 -flex: <0>.aḥ
  gramm: Sg,POSS.1cp
  gloss: =1P
 -flex: <0>.ax
  gramm: Sg,POSS.2ms
  gloss: =2ms
 -flex: <2>.iš
  gramm: Sg,POSS.2fs
  gloss: =2fs
 -flex: <0>.xun
  gramm: Sg,POSS.2mp
  gloss: =2mp
 -flex: <0>.xen
  gramm: Sg,POSS.2fp
  gloss: =2fp
 -flex: <0>.e
  gramm: Sg,POSS.3ms
  gloss: =3ms
 -flex: <0>.un
  gramm: Sg,POSS.3mp
  gloss: =3mp
 -flex: <0>.en
  gramm: Sg,POSS.3fp
  gloss: =3fp
 -flex: <1>.ōy
  gramm: Pl,POSS.1cs
  gloss: =P.1S
 -flex: <1>.ay|naḥ//<1>.in|naḥ
  gramm: Pl,POSS.1cp
  gloss: P|=1P
 -flex: <1>.ō|x
  gramm: Pl,POSS.2ms
  gloss: P|=2ms
 -flex: <1>.ō|š
  gramm: Pl,POSS.2fs
  gloss: P|=2fs
 -flex: <1>.ay|xun//<1>.in|xun
  gramm: Pl,POSS.2mp
  gloss: P|=2mp
 -flex: <1>.ay|xen//<1>.in|xen
  gramm: Pl,POSS.2fp
  gloss: P|=2fp
 -flex: <1>.ōy|e
  gramm: Pl,POSS.3ms
  gloss: P|=3ms
 -flex: <1>.ōy|a
  gramm: Pl,POSS.3fs
  gloss: P|=3fs
 -flex: <1>.ay|hun//<1>.in|nun//<1>.ay|yun
  gramm: Pl,POSS.3mp
  gloss: P|=3mp
 -flex: <0>.[ay]y//<1>.[ay]y//<1>.[ay]n
  gramm: Pl,POSS.3cp
  gloss: =3P
 -flex: <1>.ay|hen//<1>.in|nen
  gramm: Pl,POSS.3fp
  gloss: P|=3fp
 -flex: <0>.l//<0>.il//<0>.əl//<0>.lə//<0>.id//<0>.iḏ//<0>.ir//<0>.is//<0>.iš//<0>.iṣ//<0>.it//<0>.iṭ//<0>.iṯ//<0>.iz//<0>.iž//<0>.iš//<0>.əš//<0>.əz//<0>.ən//<0>.ət//<0>.əḏ//<0>.əṯ//<0>.əḏ̣//<0>.əṭ//<0>.əṣ//<0>.iḥ//<0>.in//<0>.əž//<0>.ib
  std: .l
  gramm: Sg,HD
  gloss: =HD
 -flex: <1>.ōy|l//<1>.ōy|il//<1>.ōy|əl//<1>.ōy|lə//<1>.ōy|id//<1>.ōy|iḏ//<1>.ōy|ir//<1>.ōy|is//<1>.ōy|iš//<1>.ōy|iṣ//<1>.ōy|it//<1>.ōy|iṭ//<1>.ōy|iṯ//<1>.ōy|iz//<1>.ōy|iž//<1>.ōy|iš//<1>.ōy|əš//<1>.ōy|əz//<1>.ōy|ən//<1>.ōy|ət//<1>.ōy|əḏ//<1>.ōy|əṯ//<1>.ōy|əḏ̣//<1>.ōy|əṭ//<1>.ōy|əṣ//<1>.ōy|əḥ//<1>.ōy|ən//<1>.ōy|əž//<1>.ōy|ib
  gramm: Pl,HD
  std: .ōy|l
  gloss: P|=HD

-paradigm: POSS32
 -flex: <2>.//<2>.i
  gramm: Sg,POSS.1cs
  gloss: =1S
 -flex: <0>.aḥ
  gramm: Sg,POSS.1cp
  gloss: =1P
 -flex: <0>.ax
  gramm: Sg,POSS.2ms
  gloss: =2ms
 -flex: <2>.iš
  gramm: Sg,POSS.2fs
  gloss: =2fs
 -flex: <0>.xun
  gramm: Sg,POSS.2mp
  gloss: =2mp
 -flex: <0>.xen
  gramm: Sg,POSS.2fp
  gloss: =2fp
 -flex: <0>.e
  gramm: Sg,POSS.3ms
  gloss: =3ms
 -flex: <0>.un
  gramm: Sg,POSS.3mp
  gloss: =3mp
 -flex: <0>.en
  gramm: Sg,POSS.3fp
  gloss: =3fp
 -flex: <1>.yō|ṯ|aḥ//<1>.ō|ṯ|aḥ
  gramm: Pl,POSS.1cp
  gloss: P|F|=1P
 -flex: <1>.yō|ṯ|ax//<1>.ō|ṯ|ax
  gramm: Pl,POSS.2ms
  gloss: P|F|=2ms
 -flex: <1>.yō|ṯ|iš//<1>.ō|ṯ|iš
  gramm: Pl,POSS.2fs
  gloss: P|F|=2fs
 -flex: <1>.yō|ṯ|xun//<1>.ō|ṯ|xun
  gramm: Pl,POSS.2mp
  gloss: P|F|=2mp
 -flex: <1>.yō|ṯ|xen//<1>.ō|ṯ|xen
  gramm: Pl,POSS.2fp
  gloss: P|F|=2fp
 -flex: <1>.yō|ṯ|e//<1>.ō|ṯ|e
  gramm: Pl,POSS.3ms
  gloss: P|F|=3ms
 -flex: <1>.yō|ṯ|un//<1>.ō|ṯ|un
  gramm: Pl,POSS.3mp
  gloss: P|F|=3mp
 -flex: <1>.yō|ṯ|en//<1>.ō|ṯ|en
  gramm: Pl,POSS.3fp
  gloss: P|F|=3fp
 -flex: <0>.l//<0>.il//<0>.əl//<0>.lə//<0>.id//<0>.iḏ//<0>.ir//<0>.is//<0>.iš//<0>.iṣ//<0>.it//<0>.iṭ//<0>.iṯ//<0>.iz//<0>.iž//<0>.iš//<0>.əš//<0>.əz//<0>.ən//<0>.ət//<0>.əḏ//<0>.əṯ//<0>.əḏ̣//<0>.əṭ//<0>.əṣ//<0>.iḥ//<0>.in//<0>.əž//<0>.ib
  std: .l
  gramm: Sg,HD
  gloss: =HD
 -flex: <1>.yō|ṯ|l//<1>.yō|ṯ|il//<1>.yō|ṯ|əl//<1>.yō|ṯ|lə//<1>.yō|ṯ|id//<1>.yō|ṯ|iḏ//<1>.yō|ṯ|ir//<1>.yō|ṯ|is//<1>.yō|ṯ|iš//<1>.yō|ṯ|iṣ//<1>.yō|ṯ|it//<1>.yō|ṯ|iṭ//<1>.yō|ṯ|iṯ//<1>.yō|ṯ|iz//<1>.yō|ṯ|iž//<1>.yō|ṯ|iš//<1>.yō|ṯ|əš//<1>.yō|ṯ|əz//<1>.yō|ṯ|ən//<1>.yō|ṯ|ət//<1>.yō|ṯ|əḏ//<1>.yō|ṯ|əṯ//<1>.yō|ṯ|əḏ̣//<1>.yō|ṯ|əṭ//<1>.yō|ṯ|əṣ//<1>.yō|ṯ|əḥ//<1>.yō|ṯ|ən//<1>.yō|ṯ|əž//<1>.yō|ṯ|ib
  gramm: Pl,HD
  gloss: P|F|=HD
 -flex: <1>.ō|ṯ|l//<1>.ō|ṯ|il//<1>.ō|ṯ|əl//<1>.ō|ṯ|lə//<1>.ō|ṯ|id//<1>.ō|ṯ|iḏ//<1>.ō|ṯ|ir//<1>.ō|ṯ|is//<1>.ō|ṯ|iš//<1>.ō|ṯ|iṣ//<1>.ō|ṯ|it//<1>.ō|ṯ|iṭ//<1>.ō|ṯ|iṯ//<1>.ō|ṯ|iz//<1>.ō|ṯ|iž//<1>.ō|ṯ|iš//<1>.ō|ṯ|əš//<1>.ō|ṯ|əz//<1>.ō|ṯ|ən//<1>.ō|ṯ|ət//<1>.ō|ṯ|əḏ//<1>.ō|ṯ|əṯ//<1>.ō|ṯ|əḏ̣//<1>.ō|ṯ|əṭ//<1>.ō|ṯ|əṣ//<1>.ō|ṯ|əḥ//<1>.ō|ṯ|ən//<1>.ō|ṯ|əž//<1>.ō|ṯ|ib
  gramm: Pl,HD
  gloss: P|F|=HD

-paradigm: POSS4
 -flex: <0>.[ay]//<1>.i
  gramm: Sg,POSS.1cs
 -flex: <0>.aḥ
  gramm: Sg,POSS.1cp
  gloss: =1P
 -flex: <0>.ax
  gramm: Sg,POSS.2ms
  gloss: =2ms
 -flex: <1>.iš
  gramm: Sg,POSS.2fs
  gloss: =2fs
 -flex: <0>.xun
  gramm: Sg,POSS.2mp
  gloss: =2mp
 -flex: <0>.xen
  gramm: Sg,POSS.2fp
  gloss: =2fp
 -flex: <0>.e
  gramm: Sg,POSS.3ms
  gloss: =3ms
 -flex: <0>.un
  gramm: Sg,POSS.3mp
  gloss: =3mp
 -flex: <0>.en
  gramm: Sg,POSS.3fp
  gloss: =3fp
 -flex: <1>.ōy
  gramm: Pl,POSS.1cs
  gloss: =P.1S
 -flex: <1>.ōṯ|aḥ
  gramm: Pl,POSS.1cp
  gloss: P|=1P
 -flex: <1>.ōṯ|ax
  gramm: Pl,POSS.2ms
  gloss: P|=2ms
 -flex: <1>.ōṯ|iš
  gramm: Pl,POSS.2fs
  gloss: P|=2fs
 -flex: <1>.ōṯ|xun
  gramm: Pl,POSS.2mp
  gloss: P|=2mp
 -flex: <1>.ōṯ|xen
  gramm: Pl,POSS.2fp
  gloss: P|=2fp
 -flex: <1>.ōṯ|e
  gramm: Pl,POSS.3ms
  gloss: P|=3ms
 -flex: <1>.ōṯ|a
  gramm: Pl,POSS.3fs
  gloss: P|=3fs
 -flex: <1>.ōṯ|un
  gramm: Pl,POSS.3mp
  gloss: P|=3mp
 -flex: <1>.ōṯ|en
  gramm: Pl,POSS.3fp
  gloss: P|=3fp
 -flex: <0>.l//<0>.il//<0>.əl//<0>.lə//<0>.id//<0>.iḏ//<0>.ir//<0>.is//<0>.iš//<0>.iṣ//<0>.it//<0>.iṭ//<0>.iṯ//<0>.iz//<0>.iž//<0>.iš//<0>.əš//<0>.əz//<0>.ən//<0>.ət//<0>.əḏ//<0>.əṯ//<0>.əḏ̣//<0>.əṭ//<0>.əṣ//<0>.iḥ//<0>.in//<0>.əž//<0>.ib
  gramm: Sg,HD
  gloss: =HD
 -flex: <1>.ōṯ|l//<1>.ōṯ|il//<1>.ōṯ|əl//<1>.ōṯ|lə//<1>.ōṯ|id//<1>.ōṯ|iḏ//<1>.ōṯ|ir//<1>.ōṯ|is//<1>.ōṯ|iš//<1>.ōṯ|iṣ//<1>.ōṯ|it//<1>.ōṯ|iṭ//<1>.ōṯ|iṯ//<1>.ōṯ|iz//<1>.ōṯ|iž//<1>.ōṯ|iš//<1>.ōṯ|əš//<1>.ōṯ|əz//<1>.ōṯ|ən//<1>.ōṯ|ət//<1>.ōṯ|əḏ//<1>.ōṯ|əṯ//<1>.ōṯ|əḏ̣//<1>.ōṯ|əṭ//<1>.ōṯ|əṣ//<1>.ōṯ|əḥ//<1>.ōṯ|ən//<1>.ōṯ|əž//<1>.ōṯ|ib
  gramm: Pl,HD
  gloss: P|=HD

-paradigm: POSS5
 -flex: <2>.[ay]//<0>.[ay]
  gramm: Sg,POSS.1cs
 -flex: <1>.[ū]naḥ//<0>.[u]ḥ
  gramm: Sg,POSS.1cp
  gloss: =1P
 -flex: <0>.[u]x
  gramm: Sg,POSS.2ms
  gloss: =2ms
 -flex: <0>.[u]š
  gramm: Sg,POSS.2fs
  gloss: =2fs
 -flex: <1>.[ū]xun
  gramm: Sg,POSS.2mp
  gloss: =2mp
 -flex: <1>.[ū]xen
  gramm: Sg,POSS.2fp
  gloss: =2fp
 -flex: <0>.[u]
  gramm: Sg,POSS.3ms
  gloss: =3ms
 -flex: <0>.[u]
  gramm: Sg,POSS.3fs
  gloss: =3fs
 -flex: <1>.[ū]hun
  gramm: Sg,POSS.3mp
  gloss: =3mp
 -flex: <1>.[ū]hen
  gramm: Sg,POSS.3fp
  gloss: =3fp
 -flex: <1>.[aw]ōṯ|ay
  gramm: Pl,POSS.1cs
  gloss: P|=1S
 -flex: <1>.[aw]ōṯ|aḥ
  gramm: Pl,POSS.1cp
  gloss: P|=1P
 -flex: <1>.[aw]ōṯ|ax
  gramm: Pl,POSS.2ms
  gloss: P|=2ms
 -flex: <1>.[aw]ōṯ|iš
  gramm: Pl,POSS.2fs
  gloss: P|=2fs
 -flex: <1>.[aw]ōṯ|xun
  gramm: Pl,POSS.2mp
  gloss: P|=2mp
 -flex: <1>.[aw]ōṯ|xen
  gramm: Pl,POSS.2fp
  gloss: P|=2fp
 -flex: <1>.[aw]ōṯ|e
  gramm: Pl,POSS.3ms
  gloss: P|=3ms
 -flex: <1>.[aw]ōṯ|a
  gramm: Pl,POSS.3fs
  gloss: P|=3fs
 -flex: <1>.[aw]ōṯ|un
  gramm: Pl,POSS.3mp
  gloss: P|=3mp
 -flex: <1>.[aw]ōṯ|en
  gramm: Pl,POSS.3fp
  gloss: P|=3fp
 -flex: <0>.l//<0>.il//<0>.əl//<0>.lə//<0>.id//<0>.iḏ//<0>.ir//<0>.is//<0>.iš//<0>.iṣ//<0>.it//<0>.iṭ//<0>.iṯ//<0>.iz//<0>.iž//<0>.iš//<0>.əš//<0>.əz//<0>.ən//<0>.ət//<0>.əḏ//<0>.əṯ//<0>.əḏ̣//<0>.əṭ//<0>.əṣ//<0>.iḥ//<0>.in//<0>.əž//<0>.ib
  gramm: Sg,HD
  gloss: =HD
 -flex: <1>.[aw]ōṯ|l//<1>.[aw]ōṯ|il//<1>.[aw]ōṯ|əl//<1>.[aw]ōṯ|lə//<1>.[aw]ōṯ|id//<1>.[aw]ōṯ|iḏ//<1>.[aw]ōṯ|ir//<1>.[aw]ōṯ|is//<1>.[aw]ōṯ|iš//<1>.[aw]ōṯ|iṣ//<1>.[aw]ōṯ|it//<1>.[aw]ōṯ|iṭ//<1>.[aw]ōṯ|iṯ//<1>.[aw]ōṯ|iz//<1>.[aw]ōṯ|iž//<1>.[aw]ōṯ|iš//<1>.[aw]ōṯ|əš//<1>.[aw]ōṯ|əz//<1>.[aw]ōṯ|ən//<1>.[aw]ōṯ|ət//<1>.[aw]ōṯ|əḏ//<1>.[aw]ōṯ|əṯ//<1>.[aw]ōṯ|əḏ̣//<1>.[aw]ōṯ|əṭ//<1>.[aw]ōṯ|əṣ//<1>.[aw]ōṯ|əḥ//<1>.[aw]ōṯ|ən//<1>.[aw]ōṯ|əž//<1>.[aw]ōṯ|ib
  gramm: Pl,HD
  gloss: P|=HD

-paradigm: POSS6
 -flex: .i
  gramm: Sg,POSS.1cs
  gloss: =1S
 -flex: .aḥ
  gramm: Sg,POSS.1cp
  gloss: =1P
 -flex: .ax
  gramm: Sg,POSS.2ms
  gloss: =2ms
 -flex: .iš
  gramm: Sg,POSS.2fs
  gloss: =2fs
 -flex: .xun
  gramm: Sg,POSS.2mp
  gloss: =2mp
 -flex: .xen
  gramm: Sg,POSS.2fp
  gloss: =2fp
 -flex: .e
  gramm: Sg,POSS.3ms
  gloss: =3ms
 -flex: .un
  gramm: Sg,POSS.3mp
  gloss: =3mp
 -flex: .en
  gramm: Sg,POSS.3fp
  gloss: =3fp
 -flex: .ōy
  gramm: Pl,POSS.1cs
  gloss: =P.1S
 -flex: .ay|naḥ//.in|naḥ
  gramm: Pl,POSS.1cp
  gloss: P|=1P
 -flex: .ō|x
  gramm: Pl,POSS.2ms
  gloss: P|=2ms
 -flex: .ō|š
  gramm: Pl,POSS.2fs
  gloss: P|=2fs
 -flex: .ay|xun//.in|xun
  gramm: Pl,POSS.2mp
  gloss: P|=2mp
 -flex: .ay|xen//.in|xen
  gramm: Pl,POSS.2fp
  gloss: P|=2fp
 -flex: .ōy|e
  gramm: Pl,POSS.3ms
  gloss: P|=3ms
 -flex: .ōy|a
  gramm: Pl,POSS.3fs
  gloss: P|=3fs
 -flex: .ay|hun//.in|nun//.ay|yun
  gramm: Pl,POSS.3mp
  gloss: P|=3mp
 -flex: .[ay]y//.[ay]y//.[ay]n
  gramm: Pl,POSS.3cp
  gloss: =3P
 -flex: .ay|hen//.in|nen
  gramm: Pl,POSS.3fp
  gloss: P|=3fp
 -flex: .l//.il//.əl//.lə//.id//.iḏ//.ir//.is//.iš//.iṣ//.it//.iṭ//.iṯ//.iz//.iž//.iš//.əš//.əz//.ən//.ət//.əḏ//.əṯ//.əḏ̣//.əṭ//.əṣ//.iḥ//.in//.əž//.ib
  std: .l
  gramm: Sg,HD
  gloss: =HD
 -flex: .ōy|l//.ōy|il//.ōy|əl//.ōy|lə//.ōy|id//.ōy|iḏ//.ōy|ir//.ōy|is//.ōy|iš//.ōy|iṣ//.ōy|it//.ōy|iṭ//.ōy|iṯ//.ōy|iz//.ōy|iž//.ōy|iš//.ōy|əš//.ōy|əz//.ōy|ən//.ōy|ət//.ōy|əḏ//.ōy|əṯ//.ōy|əḏ̣//.ōy|əṭ//.ōy|əṣ//.ōy|əḥ//.ōy|ən//.ōy|əž//.ōy|ib
  gramm: Pl,HD
  gloss: P|=HD

-paradigm: POSS71
 -flex: .//.i
  gramm: POSS.1cs
  gloss: =1S
 -flex: .aḥ
  gramm: POSS.1cp
  gloss: =1P
 -flex: .ax
  gramm: POSS.2ms
  gloss: =2ms
 -flex: .iš
  gramm: POSS.2fs
  gloss: =2fs
 -flex: .xun
  gramm: POSS.2mp
  gloss: =2mp
 -flex: .xen
  gramm: POSS.2fp
  gloss: =2fp
 -flex: .e
  gramm: POSS.3ms
  gloss: =3ms
 -flex: .un
  gramm: POSS.3mp
  gloss: =3mp
 -flex: .en
  gramm: POSS.3fp
  gloss: =3fp
 -flex: .l//.il//.əl//.lə//.id//.iḏ//.ir//.is//.iš//.iṣ//.it//.iṭ//.iṯ//.iz//.iž//.iš//.əš//.əz//.ən//.ət//.əḏ//.əṯ//.əḏ̣//.əṭ//.əṣ//.iḥ//.in//.əž//.ib
  std: .l
  gramm: HD
  gloss: =HD

-paradigm: POSS72
 -flex: .ōy
  gramm: Pl,POSS.1cs
  gloss: =P.1S
 -flex: .ay|naḥ//.in|naḥ
  gramm: Pl,POSS.1cp
  gloss: P|=1P
 -flex: .ō|x
  gramm: Pl,POSS.2ms
  gloss: P|=2ms
 -flex: .ō|š
  gramm: Pl,POSS.2fs
  gloss: P|=2fs
 -flex: .ay|xun//.in|xun
  gramm: Pl,POSS.2mp
  gloss: P|=2mp
 -flex: .ay|xen//.in|xen
  gramm: Pl,POSS.2fp
  gloss: P|=2fp
 -flex: .ōy|e
  gramm: Pl,POSS.3ms
  gloss: P|=3ms
 -flex: .ōy|a
  gramm: Pl,POSS.3fs
  gloss: P|=3fs
 -flex: .ay|hun//.in|nun//.ay|yun
  gramm: Pl,POSS.3mp
  gloss: P|=3mp
 -flex: .[ay]y//.[ay]n
  gramm: Pl,POSS.3cp
  gloss: =3P
 -flex: .ay|hen//.in|nen
  gramm: Pl,POSS.3fp
  gloss: P|=3fp
 -flex: .yō|ṯ|en//.ō|ṯ|en
  gramm: Pl,POSS.3fp
  gloss: P|F|=3fp
 -flex: .ōy|l//.ōy|il//.ōy|əl//.ōy|lə//.ōy|id//.ōy|iḏ//.ōy|ir//.ōy|is//.ōy|iš//.ōy|iṣ//.ōy|it//.ōy|iṭ//.ōy|iṯ//.ōy|iz//.ōy|iž//.ōy|iš//.ōy|əš//.ōy|əz//.ōy|ən//.ōy|ət//.ōy|əḏ//.ōy|əṯ//.ōy|əḏ̣//.ōy|əṭ//.ōy|əṣ//.ōy|əḥ//.ōy|ən//.ōy|əž//.ōy|ib
  gramm: Pl,HD
  gloss: P|=HD


-paradigm: NOUN_KeeK_m
 -flex: <0>.a
  gramm: Sg
  gloss: FREE
 -flex: <1>.ō
  gramm: Pl
  gloss: P
 -flex: <2>.
  gramm: ZPl
  gloss: NUM
 -flex: .<.>
 paradigm: POSS31

-paradigm: NOUN_ebra
 -flex: <0>.a
  gramm: Sg
  gloss: FREE
 -flex: <1>.ō
  gramm: Pl
  gloss: P
 -flex: <2>.
  gramm: ZPl
  gloss: NUM
 -flex: <3>.
  gramm: HD
  gloss: HD
 -flex: <2>.i
  gramm: Sg,POSS.1cs
  gloss: 1S
 -flex: .<.>
 paradigm: POSS31

-paradigm: NOUN_KeeK_f
 -flex: <0>.č|a
  gramm: Sg
  gloss: F|FREE
 -flex: <1>.ō
  gramm: Pl
  gloss: P
 -flex: <2>.
  gramm: ZPl
  gloss: NUM
 -flex: .č|<.>
  gloss: F
 -flex: .<.>
 paradigm: POSS32

-paradigm: NOUN_klesya
 -flex: <0>.a
  gramm: Sg
  gloss: FREE
 -flex: <1>.ō|ṯ|a
  gramm: Pl
  gloss: P|F|FREE
 -flex: <2>.an
  gramm: ZPl
  gloss: NUM
 -flex: .<.>
 paradigm: POSS32


-paradigm: PRON_hinn
 -flex: .
  gramm: 3,Pl,c
 -flex: .[un]
  gramm: 3,Pl,m
 -flex: .[en]
  gramm: 3,Pl,f

-paradigm: PRON_hann
 -flex: .
  gramm: Pl,c
 -flex: .un
  gramm: Pl,m
 -flex: .en
  gramm: Pl,f

-paradigm: PRON_mett
 -flex: .
 -flex: .e
  gramm: POSS.3ms

-paradigm: leer
 -flex: .
  gramm:

-paradigm: PRON_mannu
 -flex: .nu
  gramm: Sg,m,f
 -flex: .ne
  gramm: Sg,f
 -flex: .inn
  gramm: Pl,c
 -flex: .innun//.nun
  gramm: Pl,m
 -flex: .innen//.nen
  gramm: Pl,f

-paradigm: PRON_ani
 -flex: .i
  gramm: Sg,c
 -flex: .u
  gramm: Sg,m
 -flex: .e
  gramm: Sg,f
 -flex: .innun
  gramm: Pl,m
 -flex: .in
  gramm: Pl,c
 -flex: .innen
  gramm: Pl,f

-paradigm: PRON_flano
 -flex: .ō
  gramm: Sg,m
 -flex: .ōyṯa
  gramm: Sg,f
 -flex: .ōy
  gramm: Pl,m
 -flex: .yōṯa
  gramm: Pl,f

-paradigm: POSS
 -flex: .//.i
  gramm: POSS.1cs
  gloss: =1S
 -flex: .aḥ
  gramm: POSS.1cp
  gloss: =1P
 -flex: .ax
  gramm: POSS.2ms
  gloss: =2ms
 -flex: .iš
  gramm: POSS.2fs
  gloss: =2fs
 -flex: .xun
  gramm: POSS.2mp
  gloss: =2mp
 -flex: .xen
  gramm: POSS.2fp
  gloss: =2fp
 -flex: .e
  gramm: POSS.3ms
  gloss: =3ms
 -flex: .a
  gramm: POSS.3fs
  gloss: =3fs
 -flex: .un
  gramm: POSS.3mp
  gloss: =3mp
 -flex: .en
  gramm: POSS.3fp
  gloss: =3fp

-paradigm: POSS_gayr
 -flex: .//.i
  gramm: 1,Sg,c
 -flex: .aḥ
  gramm: 1,Pl,c
 -flex: .ax
  gramm: 2,Sg,m
 -flex: .iš
  gramm: 2,Sg,f
 -flex: .xun
  gramm: 2,Pl,m
 -flex: .xen
  gramm: 2,Pl,f
 -flex: .e
  gramm: 3,Sg,m
 -flex: .a
  gramm: 3,Sg,f
 -flex: .un//.ayy
  gramm: 3,Pl,m
 -flex: .en
  gramm: 3,Pl,f
 -flex: .l//.il//.əl//.lə//.id//.iḏ//.ir//.is//.iš//.iṣ//.it//.iṭ//.iṯ//.iz//.iž//.iš//.əš//.əz//.ən//.ət//.əḏ//.əṯ//.əḏ̣//.əṭ//.əṣ//.iḥ//.in//.əž//.ib
  std: .l
  gramm: HD


-paradigm: PRON_hrena
 -flex: .[ēna]
  gramm: Sg,m
  gloss: MS
 -flex: .[īṯa]
  gramm: Sg,f
  gloss: FS
 -flex: .[in]ōy
  gramm: Pl,m
  gloss: MP
 -flex: .[in]yōṯa
  gramm: Pl,f
  gloss: FP
 -flex: .[ōn]
  gramm: ZPl,c

-paradigm: NOUN_msattxanita
 -flex: <0>.[ī]ṯ|a
  gramm: Sg
  gloss: F|FREE
 -flex: <0>.yō|ṯ|a
  gramm: Pl
  gloss: P|F|FREE
 -flex: <1>.yan
  gramm: ZPl
  gloss: NUM.F
 -flex: <0>.<.>
 paradigm: POSS2

-paradigm: NOUN_nita
 -flex: .[ī]ṯ|a
  gramm: Sg
  gloss: F|FREE
 -flex: .yō|ṯ|a//.[i]yō|ṯ|a
  gramm: Pl
  gloss: P|F|FREE
 -flex: .[ī]yan
  gramm: ZPl
  gloss: NUM.F
 -flex: .<.>
 paradigm: POSS2

-paradigm: NOUN_oyta
 -flex: .[ōy]|ṯ|a
  gramm: Sg
  gloss: F|FREE
 -flex: .yō|ṯ|a
  gramm: Pl
  gloss: P|F|FREE
 -flex: .[ōy]an
  gramm: ZPl
  gloss: NUM.F
 -flex: .[ōy]|ṯ|<.>
  gloss: F
 -flex: .<.>
 paradigm: POSS2

-paradigm: NOUN_mascuta
 -flex: .[ū]ṯ|a
  gramm: Sg
  gloss: F|FREE
 -flex: .[u]yō|ṯ|a
  gramm: Pl
  gloss: P|F|FREE
 -flex: .<.>
 paradigm: POSS2

-paradigm: NOUN_KKuu
 -flex: .
  gramm: Sg
 -flex: .<.>
 paradigm: POSS2

-paradigm: NOUN_KKoo
 -flex: .[ō]
  gramm: Sg
 -flex: .<.>
 paradigm: POSS2

-paradigm: NOUN_mistCina
 -flex: .a
  gramm: Sg
  gloss: FREE
 -flex: .<.>
 paradigm: POSS2

-paradigm: NOUN_KKii
 -flex: .ṯ|a//.č|a
  gramm: Sg
  gloss: F|FREE
 -flex: .yō|ṯ|a
  gramm: Pl
  gloss: P|F|FREE
 -flex: .ṯ|<.>//.č|<.>
  gloss: F
 -flex: .<.>
 paradigm: POSS2

-paradigm: NOUN_KiKKa
 -flex: .a
  gramm: Sg
  gloss: FREE

-paradigm: NOUN_ommta
 -flex: .ṯ|a
  gramm: Sg
  gloss: F|FREE

-paradigm: INTJ_wrax
 -flex: .āx//.ōx//.ax
  gramm: m
  gloss: M
 -flex: .ēš//.īš//.aš//.š//.uš
  gramm: f
  gloss: F

-paradigm: NOUN_ida
 -flex: <0>.a
  gramm: Sg
  gloss: FREE
 -flex: <1>.ō|ṯ|a
  gramm: Pl
  gloss: P|F|FREE
 -flex: <0>.
  gramm: ZPl
  gloss: NUM
 -flex: .<.>
 paradigm: POSS1

-paradigm: NOUN_KaKKa_m
 -flex: ..a
  gramm: Sg
  gloss: FREE
 -flex: ..ō
  gramm: Pl
  gloss: P
 -flex: .[ə].//..
  gramm: ZPl
  gloss: NUM
 -flex: ..<.>//.[ə].<.>
 paradigm: POSS2

-paradigm: NOUN_KaKKa_f
 -flex: .[ə].ṯ|a
  gramm: Sg
  gloss: F|FREE
 -flex: ..ō|ṯ|a
  gramm: Pl
  gloss: P|F|FREE
 -flex: ..an
  gramm: ZPl
  gloss: NUM.F
 -flex: ..ṯ|<.>//.[ə].ṯ|<.>
  gloss: F
 -flex: ..<.>
 paradigm: POSS2

-paradigm: NOUN_KeKKa_m
 -flex: <0>.a
  gramm: Sg
  gloss: FREE
 -flex: <1>.ō
  gramm: Pl
  gloss: P
 -flex: <1>.
  gramm: ZPl
  gloss: NUM
 -flex: .<.>
 paradigm: POSS1

-paradigm: NOUN_KeKKa_f
 -flex: <0>.[ə].ṯ|a
  gramm: Sg
  gloss: F|FREE
 -flex: <1>..ō|ṯ|a
  gramm: Pl
  gloss: P|F|FREE
 -flex: <1>..an
  gramm: ZPl
  gloss: NUM.F
 -flex: ..ṯ|<.>
  gloss: F
 -flex: ..<.>
  gloss: F
 paradigm: POSS1

-paradigm: NOUN_hitto
 -flex: .ō//.ōya
  gramm: Pl
  gloss: P
 -flex: .<.>
 paradigm: POSS2

-paradigm: NOUN_Cinbo
 -flex: <0>.ṯ|a
  gramm: Sg
  gloss: F|FREE
 -flex: <1>.ō
  gramm: Pl
  gloss: P
 -flex: <1>.an
  gramm: ZPl
  gloss: NUM.F
 -flex: .ṯ|<.>
  gloss: F
 -flex: .<.>
 paradigm: POSS1

-paradigm: NOUN_xustabnita
 -flex: .[ī]ṯ|a
  gramm: Sg
  gloss: F|FREE
 -flex: .ō
  gramm: Pl
  gloss: P
 -flex: .an
  gramm: ZPl
  gloss: NUM.F
 -flex: .[ī]ṯ|<.>
  gloss: F
 -flex: .<.>
 paradigm: POSS2

-paradigm: NOUN_KoKKa_f
 -flex: <0>.ṯ|a
  gramm: Sg
  gloss: F|FREE
 -flex: <1>.ō|ṯ|a
  gramm: Pl
  gloss: P|F|FREE
 -flex: <1>.an
  gramm: ZPl
  gloss: NUM.F
 -flex: .ṯ|<.>
  gloss: F
 -flex: .<.>
 paradigm: POSS1

-paradigm: NOUN_KKaKta
 -flex: .ṯ|a
  gramm: Sg
  gloss: F|FREE
 -flex: .ō|ṯ|a
  gramm: Pl
  gloss: P|F|FREE
 -flex: .an
  gramm: ZPl
  gloss: NUM.F
 -flex: .ṯ|<.>
  gloss: F
 -flex: .<.>
 paradigm: POSS2

-paradigm: NOUN_KKaKta_uspa
 -flex: <0>.ṯ|a
  gramm: Sg
  gloss: FREE
 -flex: <0>.ō|ṯ|a
  gramm: Pl
  gloss: P|F|FREE
 -flex: <1>.an
  gramm: ZPl
  gloss: NUM.F
 -flex: .ṯ|<.>
  gloss: F
 -flex: .<.>
 paradigm: POSS1

-paradigm: NOUN_KKeKta
 -flex: .č|a
  gramm: Sg
  gloss: F|FREE
 -flex: .č|<.>
  gloss: F
 paradigm: POSS2

-paradigm: NOUN_berca
 -flex: <0>.a
  gramm: Sg
  gloss: FREE
 -flex: <1>.ō|ṯ|a
  gramm: Pl
  gloss: P|F|FREE
 -flex: <2>.
  gramm: ZPl
  gloss: NUM
 -flex: .č|<.>
  gloss: F
 -flex: .<.>
 paradigm: POSS32

-paradigm: NOUN_KKiKta
 -flex: .č|a
  gramm: Sg
  gloss: F|FREE
 -flex: .čō|ṯ|a
  gramm: Pl
  gloss: P|F|FREE
 -flex: .čč
  gramm: ZPl
  gloss: NUM
 -flex: .č|<.>
  gloss: F
 paradigm: POSS2

-paradigm: NOUN_KaKvKv
 -flex: .[á].[a].|a
  gramm: Sg
  gloss: FREE
 -flex: .[a].[i].yō|ṯ|a
  gramm: Pl
  gloss: P|F|FREE
 -flex: .[a].[ī].|yan
  gramm: ZPl
  gloss: NUM.F

-paradigm: NOUN_KiKvKv
 -flex: .[í].[a].|a
  gramm: Sg
  gloss: FREE
 -flex: .[i].[i].yō|ṯ|a
  gramm: Pl
  gloss: P|F|FREE
 -flex: .[i].[ī].|yan
  gramm: ZPl
  gloss: NUM.F

-paradigm: NOUN_KKoo_f
 -flex: .ṯ|a
  gramm: Sg
  gloss: F|FREE
 -flex: .ṯ|<.>
  gloss: F
 paradigm: POSS2

-paradigm: NOUN_KKooKa_m
 -flex: <0>.a
  gramm: Sg
  gloss: FREE
 -flex: <1>.ō
  gramm: Pl
  gloss: P
 -flex: <0>.
  gramm: ZPl
  gloss: NUM
 -flex: .<.>
 paradigm: POSS1

-paradigm: NOUN_moya
 -flex: .ōy|a
  gramm: Pl
  gloss: P|FREE
 -flex: .<.>
 paradigm: POSS6

-paradigm: NOUN_tido
 -flex: .ō
  gramm: Pl
  gloss: P
 -flex: .<.>
 paradigm: POSS2

-paradigm: NOUN_saCta
 -flex: <0>.ṯ|a
  gramm: Sg
  gloss: F|FREE
 -flex: <0>.ō|ṯ|a
  gramm: Pl
  gloss: P|F|FREE
 -flex: <0>.ō
  gramm: Pl
  gloss: P
 -flex: <0>.//<1>.
  gramm: ZPl
  gloss: NUM
 -flex: .<.>
 paradigm: POSS2

-paradigm: NOUN_psota
 -flex: <0>.ṯ|a
  gramm: Sg
  gloss: F|FREE
 -flex: <1>.ō|ṯ|a
  gramm: Pl
  gloss: P|F|FREE
 -flex: <0>.ṯ|<.>
  gloss: F
 -flex: <1>.<.>
 paradigm: POSS2

-paradigm: NOUN_KKooKa_f
 -flex: <0>.ṯ|a
  gramm: Sg
  gloss: F|FREE
 -flex: <1>.yō|ṯ|a
  gramm: Pl
  gloss: P|F|FREE
 -flex: .ṯ|<.>
  gloss: F
 -flex: .<.>
 paradigm: POSS1

-paradigm: NOUN_KKiiKa_f
 -flex: <0>.č|a
  gramm: Sg
  gloss: F|FREE
 -flex: <1>.yō|ṯ|a
  gramm: Pl
  gloss: P|F|FREE
 -flex: <0>.yan
  gramm: ZPl
  gloss: NUM.F
 -flex: .č|<.>
  gloss: F
 paradigm: POSS1

-paradigm: NOUN_KaKeKta
 -flex: <0>.č|a
  gramm: Sg
  gloss: F|FREE
 -flex: <1>.yō|ṯ|a
  gramm: Pl
  gloss: P|F|FREE
 -flex: <2>.yan
  gramm: ZPl
  gloss: NUM.F
 -flex: .č|<.>
  gloss: F
 -flex: .<.>
 paradigm: POSS1


-paradigm: NOUN_KKiiKa_bhimca
 -flex: <0>.ča
  gramm: Sg
  gloss: FREE
 -flex: <1>.ō|ṯ|a
  gramm: Pl
  gloss: P|F|FREE
 -flex: <0>.č|<.>
  gloss: F
 -flex: <1>.<.>
 paradigm: POSS2

-paradigm: NOUN_KKuuKa_m
 -flex: <0>.a
  gramm: Sg
  gloss: FREE
 -flex: <1>.ō
  gramm: Pl
  gloss: P
 -flex: <0>.
  gramm: ZPl
  gloss: NUM
 -flex: .<.>
 paradigm: POSS1

-paradigm: NOUN_KooKKa_m
 -flex: <0>..a
  gramm: Sg
  gloss: FREE
 -flex: <1>.ō
  gramm: Pl
  gloss: P
 -flex: <0>.[ə].//<0>..
  gramm: ZPl
  gloss: NUM
 -flex: <0>..<.>//<0>.[ə].<.>//<1>.<.>
 paradigm: POSS2

-paradigm: NOUN_KooKKa_f
 -flex: <0>.[ə].ṯ|a
  gramm: Sg
  gloss: F|FREE
 -flex: <1>.ō|ṯ|a
  gramm: Pl
  gloss: P|F|FREE
 -flex: <1>.an
  gramm: ZPl
  gloss: NUM.F
 -flex: <0>..ṯ|<.>//<0>.[ə].ṯ|<.>
  gloss: F
 -flex: <1>.<.>
 paradigm: POSS2

-paradigm: NOUN_KeeKKa_f
 -flex: <0>.a
  gramm: Sg
  gloss: FREE
 -flex: <1>.ō|ṯ|a
  gramm: Pl
  gloss: P|F|FREE
 -flex: .<.>
 paradigm: POSS1

-paradigm: NOUN_KaKooKa_f
 -flex: <0>.č|a//<0>.ṯ|a
  gramm: Sg
  gloss: F|FREE
 -flex: <1>.yō|ṯ|a
  gramm: Pl
  gloss: P|F|FREE
 -flex: .č|<.>//.ṯ|<.>
  gloss: F
 -flex: .<.>
 paradigm: POSS1

-paradigm: NOUN_KaKKooKa_batticxa
 -flex: <0>.č|a
  gramm: Sg
  gloss: F|FREE
 -flex: <1>.ō
  gramm: Pl
  gloss: P
 -flex: .č|<.>
  gloss: F
 -flex: .<.>
 paradigm: POSS1

-paradigm: NOUN_KaKKKa_m
 -flex: .a
  gramm: Sg
  gloss: FREE
 -flex: .ō
  gramm: Pl
  gloss: P
 -flex: .i
  gramm: ZPl
  gloss: NUM
 -flex: .<.>
 paradigm: POSS2

-paradigm: NOUN_tlubho
 -flex: .ṯ|a
  gramm: Sg
  gloss: F|FREE
 -flex: .ō
  gramm: Pl
  gloss: P
 -flex: .ṯ|<.>
  gloss: F
 -flex: .<.>
 paradigm: POSS2

-paradigm: NOUN_rxoppta
 -flex: <0>.ṯ|a
  gramm: Sg
  gloss: F|FREE
 -flex: <1>.ō|ṯ|a
  gramm: Pl
  gloss: P|F|FREE
 -flex: <1>.
  gramm: ZPl
  gloss: NUM
 -flex: .ṯ|<.>
  gloss: F
 -flex: .<.>
 paradigm: POSS1

-paradigm: NOUN_koppta
 -flex: <0>.ṯ|a
  gramm: Sg
  gloss: F|FREE
 -flex: <1>.ō
  gramm: Pl
  gloss: P|F|FREE
 -flex: <1>.i
  gramm: ZPl
  gloss: NUM
 -flex: .ṯ|<.>
  gloss: F
 -flex: .<.>
 paradigm: POSS1

-paradigm: NOUN_KaKKaKta_f
 -flex: <0>.ṯ|a//<0>.č|a
  gramm: Sg
  gloss: F|FREE
 -flex: <1>.ō|ṯ|a
  gramm: Pl
  gloss: P|F|FREE
 -flex: <1>.an
  gramm: ZPl
  gloss: NUM.F
 -flex: .č|<.>//.ṯ|<.>
  gloss: F
 -flex: .<.>
 paradigm: POSS1

-paradigm: NOUN_KiKaKeKta
 -flex: <0>.č|a
  gramm: Sg
  gloss: F|FREE
 -flex: <1>.ō|ṯ|a
  gramm: Pl
  gloss: P|F|FREE
 -flex: <1>.an
  gramm: ZPl
  gloss: NUM.F
 -flex: .č|<.>
  gloss: F
 paradigm: POSS1

-paradigm: NOUN_KaKaKooKa
 -flex: <0>.a
  gramm: Sg
  gloss: FREE
 -flex: <1>.
  gramm: ZPl
  gloss: NUM
 -flex: .<.>
 paradigm: POSS1

-paradigm: NOUN_KKaKKa
 -flex: .a
  gramm: Sg
  gloss: FREE
 -flex: .ō
  gramm: Pl
  gloss: P
 -flex: .<.>
 paradigm: POSS2

-paradigm: NOUN_gadya
 -flex: <0>.ya
  gramm: Sg
  gloss: FREE
 -flex: <1>.ō//<0>.yō
  gramm: Pl
  gloss: P
 -flex: .<.>
 paradigm: POSS1

-paradigm: NOUN_payta
 -flex: <0>.a
  gramm: Sg
  gloss: FREE
 -flex: <0>.yōṯ|a
  gramm: Pl
  gloss: P|FREE
 -flex: <0>.
  gramm: ZPl
  gloss: NUM
 -flex: <1>.
  gramm: Sg,HD
  gloss: HD
 -flex: <0>.<.>
 paradigm: POSS2

-paradigm: NOUN_hota
 -flex: <0>.a
  gramm: Sg
  gloss: FREE
 -flex: <1>.[aw]ō|ṯ|a
  gramm: Pl
  gloss: P|F|FREE
 -flex: <0>.
  gramm: ZPl
  gloss: NUM
 -flex: .<.>
 paradigm: POSS1

-paradigm: NOUN_holca
 -flex: <0>.ča
  gramm: Sg
  gloss: FREE
 -flex: <1>.[čw]ō|ṯ|a
  gramm: Pl
  gloss: P|F|FREE
 -flex: <0>.č//<0>.[ə]č
  gramm: ZPl
  gloss: NUM
 -flex: .č|<.>
  gloss: F
 -flex: .č[w]<.>
 paradigm: POSS1

-paradigm: NOUN_eccta
 -flex: <0>.ṯ|a
  gramm: Sg
  gloss: F|FREE
 -flex: <1>.[aw]|ō|ṯ|a
  gramm: Pl
  gloss: P|F|FREE
 -flex: <1>.
  gramm: ZPl
  gloss: NUM
 -flex: .ṯ|<.>
  gloss: F
 -flex: .[aw]<.>
 paradigm: POSS1

-paradigm: NOUN_arCa
 -flex: .a
  gramm: Sg
  gloss: FREE
 -flex: .[w]|ō|ṯ|a
  gramm: Pl
  gloss: P|F|FREE
 -flex: .<.>
 -flex: .[w]<.>
 paradigm: POSS2

-paradigm: NOUN_esna
 -flex: <0>.a
  gramm: Sg
  gloss: FREE
 -flex: <1>.ō
  gramm: Pl
  gloss: P|F|FREE
 -flex: <1>.
  gramm: ZPl
  gloss: NUM
 -flex: .<.>
 paradigm: POSS1

-paradigm: NOUN_emma
 -flex: <0>.a
  gramm: Sg
  gloss: FREE
 -flex: <1>.[aw]ō|ṯ|a
  gramm: Pl
  gloss: P|F|FREE
 -flex: <0>.
  gramm: ZPl
  gloss: NUM
 -flex: .<.>
 paradigm: POSS4

-paradigm: NOUN_obu
 -flex: <0>.u
  gramm: Sg
  gloss: FREE
 -flex: <1>.[aw]ō|ṯ|a
  gramm: Pl
  gloss: P|F|FREE
 -flex: <0>.
  gramm: ZPl
  gloss: NUM
 -flex: .<.>
 paradigm: POSS5

-paradigm: VERB_I_au
 -flex: <0>[i]..[a].
  gramm: Praet,3,Sg,m
  gloss: PST.3ms
 -flex: <0>[i]..[a].
  gramm: Praet,3,Pl,c
  gloss: PST.3p
 -flex: <0>.[a]..|aṯ
  gramm: Praet,3,Sg,f
  gloss: 3fs
 -flex: <0>.[a]..|ič
  gramm: Praet,2,Sg,m
  gloss: 2ms
 -flex: <0>.[a]..|iš
  gramm: Praet,2,Sg,f
  gloss: 2fs
 -flex: <0>.[a]..|ičxun
  gramm: Praet,2,Pl,m
  gloss: 2mp
 -flex: <0>.[a]..|ičxen
  gramm: Praet,2,Pl,f
  gloss: 2fp
 -flex: <0>.[a]..|iṯ
  gramm: Praet,1,Sg,c
  gloss: 1S
 -flex: <0>.[a]..|innaḥ
  gramm: Praet,1,Pl,c
  gloss: 1P
 -flex: <0>.[a]..<.>//<0>.[a].[ə].<.>
  gramm: Praet
  paradigm: VERB_O1
 -flex: <0>..[a].<.>//<0>.[a]..<.>//<0>.[a].[ə].<.>
  gramm: Praet
  paradigm: VERB_D1
 -flex: <0>.[a]..<.>//<0>.[a].[ə].<.>
  gramm: Praet
  paradigm: VERB_Dopp


 -flex: <0>yi|..[u].
  gramm: Subj,3,Sg,m
  gloss: 3M
 -flex: <0>či|..[u].
  gramm: Subj,3,Sg,f
  gloss: 3F
 -flex: <0>y|.[u]..|un
  gramm: Subj,3,Pl,m
  gloss: 3|MP
 -flex: <0>y|.[u]..|an
  gramm: Subj,3,Pl,f
  gloss: 3|FP
 -flex: <0>či|..[u].
  gramm: Subj,2,Sg,m
  gloss: 2
 -flex: <0>či|..[u].
  gramm: Subj,2,Sg,f
  gloss: 2
 -flex: <0>č|.[u]..|un
  gramm: Subj,2,Pl,m
  gloss: 2|MP
 -flex: <0>č|.[u]..|an
  gramm: Subj,2,Pl,f
  gloss: 2|FP
 -flex: <0>ni|..[u].
  gramm: Subj,1,Sg,c
  gloss: 1
 -flex: <0>ni|..[u].
  gramm: Subj,1,Pl,c
  gloss: 1

 -flex: <0>y|.[u]..<.>
  gramm: Subj,3
  gloss: 3
  paradigm: VERB_SBJ
 -flex: <0>č|.[u]..<.>
  gramm: Subj,2
  gloss: 2
  paradigm: VERB_SBJ
 -flex: <0>č|.[u]..|in<.>//<0>č|.[u]..|inn<.>
  gramm: Subj,2,Sg,f
  gloss: 2|PLEO
  paradigm: VERB_O2
 -flex: <0>č|.[u]..<.>
  gramm: Subj,3
  gloss: 3
  paradigm: VERB_SBJ2
 -flex: <0>n|.[u]..<.>
  gramm: Subj,1
  gloss: 1
  paradigm: VERB_SBJ1

 -flex: <0>yi|..[o].<.>
  gramm: Subj,3,Sg,m
  gloss: 3
  paradigm: VERB_D
 -flex: <0>yi|..[u].<.>
  gramm: Subj,3,Sg,m
  gloss: 3
  paradigm: VERB_D2
 -flex: <0>či|..[o].<.>
  gramm: Subj,3,Sg,f
  gloss: 3
  paradigm: VERB_D
 -flex: <0>či|..[u].<.>
  gramm: Subj,3,Sg,f
  gloss: 3
  paradigm: VERB_D2
 -flex: <0>či|..[o].<.>
  gramm: Subj,2,Sg,m
  gloss: 2
  paradigm: VERB_D
 -flex: <0>či|..[u].<.>
  gramm: Subj,2,Sg,m
  gloss: 2
  paradigm: VERB_D2
 -flex: <0>y|.[u]..|ul<.>
  gramm: Subj,3,Pl,m
  gloss: 3|PLEO
  paradigm: VERB_D
 -flex: <0>y|.[u]..|al<.>
  gramm: Subj,3,Pl,f
  gloss: 3|PLEO
  paradigm: VERB_D
 -flex: <0>či|..[u].<.>
  gramm: Subj,2,Sg,f
  gloss: 2
  paradigm: VERB_D
 -flex: <0>č|.[u]..|ul<.>
  gramm: Subj,2,Pl,m
  gloss: 2|PLEO
  paradigm: VERB_D
 -flex: <0>č|.[u]..|al<.>
  gramm: Subj,2,Pl,f
  gloss: 2|PLEO
  paradigm: VERB_D
 -flex: <0>ni|..[o].<.>
  gramm: Subj,1,Pl,c
  gloss: 1
  paradigm: VERB_D
 -flex: <0>ni|..[o].<.>
  gramm: Subj,1,Sg,c
  gloss: 1
  paradigm: VERB_D
 -flex: <0>ni|..[u].<.>
  gramm: Subj,1,Pl,c
  gloss: 1
  paradigm: VERB_D2
 -flex: <0>ni|..[u].<.>
  gramm: Subj,1,Sg,c
  gloss: 1
  paradigm: VERB_D2

 -flex: <0>y|.[u]..|lē<.>//<0>y|.[u].[ə].|lē<.>
  gramm: Subj,3,Sg,m
  gloss: 3|PLEO
  paradigm: VERB_Dopp2
 -flex: <0>y|.[u]..|lul<.>//<0>y|.[u].[ə].|lul<.>
  gramm: Subj,3,Pl,m
  gloss: 3|PLEO
  paradigm: VERB_Dopp2
 -flex: <0>y|.[u]..|lal<.>//<0>y|.[u].[ə].|lal<.>
  gramm: Subj,3,Pl,f
  gloss: 3|PLEO
  paradigm: VERB_Dopp2
 -flex: <0>č|.[u]..|lē<.>//<0>č|.[u].[ə].|lē<.>
  gramm: Subj,3,Sg,f
  gloss: 3|PLEO
  paradigm: VERB_Dopp2
 -flex: <0>č|.[u]..|lē<.>//<0>č|.[u].[ə].|lē<.>
  gramm: Subj,2,Sg,m
  gloss: 2|PLEO
  paradigm: VERB_Dopp2
 -flex: <0>č|.[u]..|lī<.>//<0>č|.[u].[ə].|lī<.>
  gramm: Subj,2,Sg,f
  gloss: 2|PLEO
  paradigm: VERB_Dopp2
 -flex: <0>č|.[u]..|lul<.>//<0>č|.[u].[ə].|lul<.>
  gramm: Subj,2,Pl,m
  gloss: 2|PLEO
  paradigm: VERB_Dopp2
 -flex: <0>č|.[u]..|lal<.>//<0>č|.[u].[ə].|lal<.>
  gramm: Subj,2,Pl,f
  gloss: 2|PLEO
  paradigm: VERB_Dopp2
 -flex: <0>n|.[u]..|lē<.>//<0>n.[u].[ə].|lē<.>
  gramm: Subj,1,Sg,c
  gloss: 1|PLEO
  paradigm: VERB_Dopp2
 -flex: <0>n|.[u]..|lē<.>//<0>n.[u].[ə].|lē<.>
  gramm: Subj,1,Pl,c
  gloss: 1|PLEO
  paradigm: VERB_Dopp2


 -flex: <0>[i]..[u].//<0>..[ō].
  gramm: Imp,Sg,m
  gloss: MS
 -flex: <0>[i]..[u].//<0>..[ū].
  gramm: Imp,Sg,f
  gloss: FS
 -flex: <0>.[u]..un//<0>.[u]..ōn
  gramm: Imp,Pl,m
  gloss: IPV.MP
 -flex: <0>.[u]..en//<0>.[u]..ēn
  gramm: Imp,Pl,f
  gloss: IPV.FP

 -flex: <0>.[u]..<.>//<0>.[u].[ə].<.>
  gramm: Imp
  gloss: IPV
  paradigm: VERB_IMP
 -flex: <0>..[o].<.>
  gramm: Imp,Sg,m
  gloss: IPV
  paradigm: VERB_IMP_D
 -flex: <0>..[u].<.>//<0>.[u]..<.>
  gramm: Imp
  gloss: IPV
  paradigm: VERB_IMP_D1
 -flex: <0>.[u]..<.>//<0>.[u].[ə].<.>
  gramm: Imp
  paradigm: VERB_Dopp

 -flex: <0>.[ō].[e].//<0>.[ō].[a].
  gramm: Prs,3,Sg,m
  gloss: Prs.3ms
 -flex: <0>.[ō]..|a
  gramm: Prs,3,Sg,f
  gloss: F
 -flex: <0>.[ō]..|in
  gramm: Prs,3,Pl,m
  gloss: MP
 -flex: <0>.[ō]..an
  gramm: Prs,3,Pl,f
  gloss: FP
 -flex: <0>č|.[ō].[e].//<0>č|.[ō].[a].
  gramm: Prs,2,Sg,m
  gloss: 2
 -flex: <0>č|.[ō]..|a
  gramm: Prs,2,Sg,f
  gloss: 2|F
 -flex: <0>č|.[ō]..|in
  gramm: Prs,2,Pl,m
  gloss: 2|MP
 -flex: <0>č|.[ō]..|an
  gramm: Prs,2,Pl,f
  gloss: 2|FP
 -flex: <0>n|.[ō].[e].//<0>n|.[ō].[a].
  gramm: Prs,1,Sg,m
  gloss: 1
 -flex: <0>n|.[ō]..|a
  gramm: Prs,1,Sg,f
  gloss: 1|F
 -flex: <0>n|.[ō]..|in
  gramm: Prs,1,Pl,m
  gloss: 1|MP
 -flex: <0>n|.[ō]..|an
  gramm: Prs,1,Pl,f
  gloss: 1|FP
 -flex: <0>.[a].[e].<.>//<0>.[a]..<.>
  gramm: Prs,3
  paradigm: VERB_PERF
 -flex: <0>č|.[a].[e].<.>//<0>č|.[a]..<.>
  gramm: Prs,2
  gloss: 2
  paradigm: VERB_PERF
 -flex: <0>n|.[a].[e].<.>//<0>n|.[a]..<.>
  gramm: Prs,1
  gloss: 1
  paradigm: VERB_PERF
 -flex: <0>.[a]..<.>//<0>.[a].[ə].<.>
  gramm: Prs,3
  paradigm: VERB_DoppPRS
 -flex: <0>č|.[a]..<.>//<0>č|.[a].[ə].<.>
  gramm: Prs,2
  gloss: 2
  paradigm: VERB_DoppPRS
 -flex: <0>n|.[a]..<.>//<0>n|.[a].[ə].<.>
  gramm: Prs,1
  gloss: 1
  paradigm: VERB_DoppPRS

 -flex: <0>ni|..[e].//<1>n|.[a].[e].
  gramm: Perf,1,Sg,m
  gloss: 1
 -flex: <0>či|..[e].//<1>č|.[a].[e].
  gramm: Perf,2,Sg,m
  gloss: 2
 -flex: <0>[i]..[e].//<1>.[a].[e].
  gramm: Perf,3,Sg,m
 -flex: <0>ni|..[ī].|a//<1>n|.[a].[ī].|a
  gramm: Perf,1,Sg,f
  gloss: 1|F
 -flex: <0>či|..[ī].|a//<1>č|.[a].[ī].|a
  gramm: Perf,2,Sg,f
  gloss: 2|F
 -flex: <0>..[ī].|a//<1>.[a].[ī].|a
  gramm: Perf,3,Sg,f
  gloss: F
 -flex: <0>ni|..[ī].|in//<1>n|.[a].[ī].|in
  gramm: Perf,1,Pl,m
  gloss: 1|MP
 -flex: <0>ni|..[ī].|an//<1>n|.[a].[ī].|.an
  gramm: Perf,1,Pl,f
  gloss: 1|FP
 -flex: <0>či|..[ī].|in//<1>č|.[a].[ī].|an
  gramm: Perf,2,Pl,m
  gloss: 2|MP
 -flex: <0>či|..[ī].|an//<1>č|.[a].[ī].|an
  gramm: Perf,2,Pl,f
  gloss: 2|FP
 -flex: <0>..[ī]|.in//<1>.[a].[ī].|in
  gramm: Perf,3,Pl,m
  gloss: MP
 -flex: <0>..[ī].|an//<1>.[a].[ī].|an
  gramm: Perf,3,Pl,f
  gloss: FP
 -flex: <0>..[ī].<.>//<0>..[i].<.>
  gramm: Perf,3
  paradigm: VERB_PERF
 -flex: <0>či|..[ī].<.>//<0>či|..[i].<.>
  gramm: Perf,2
  gloss: 2
  paradigm: VERB_PERF
 -flex: <0>ni|..[ī].<.>//<0>ni|..[i].<.>
  gramm: Perf,1
  gloss: 1
  paradigm: VERB_PERF
 -flex: <0>..[i].<.>
  gramm: Perf,3
  paradigm: VERB_DoppPRS
 -flex: <0>či|..[i].<.>
  gramm: Perf,2
  gloss: 2
  paradigm: VERB_DoppPRS
 -flex: <0>ni|..[i].<.>
  gramm: Perf,1
  gloss: 1
  paradigm: VERB_DoppPRS



-paradigm: VERB_I_aa
 -flex: <0>[i]..[a].
  gramm: Praet,3,Sg,m
  gloss: PST.3ms
 -flex: <0>[i]..[a].
  gramm: Praet,3,Pl,c
  gloss: PST.3p
 -flex: <0>.[a]..|aṯ
  gramm: Praet,3,Sg,f
  gloss: 3fs
 -flex: <0>.[a]..|ič
  gramm: Praet,2,Sg,m
  gloss: 2ms
 -flex: <0>.[a]..|iš
  gramm: Praet,2,Sg,f
  gloss: 2fs
 -flex: <0>.[a]..|ičxun
  gramm: Praet,2,Pl,m
  gloss: 2mp
 -flex: <0>.[a]..|ičxen
  gramm: Praet,2,Pl,f
  gloss: 2fp
 -flex: <0>.[a]..|iṯ
  gramm: Praet,1,Sg,c
  gloss: 1S
 -flex: <0>.[a]..|innaḥ
  gramm: Praet,1,Pl,c
  gloss: 1P
 -flex: <0>.[a]..<.>//<0>.[a].[ə].<.>
  gramm: Praet
  paradigm: VERB_O1
 -flex: <0>..[a].<.>//<0>.[a]..<.>//<0>.[a].[ə].<.>
  gramm: Praet
  paradigm: VERB_D1
 -flex: <0>.[a]..<.>//<0>.[a].[ə].<.>
  gramm: Praet
  paradigm: VERB_Dopp

 -flex: <0>yi|..[a].
  gramm: Subj,3,Sg,m
  gloss: 3M
 -flex: <0>či|..[a].
  gramm: Subj,3,Sg,f
  gloss: 3F
 -flex: <0>y|.[u]..|un
  gramm: Subj,3,Pl,m
  gloss: 3|MP
 -flex: <0>y|.[u]..|an
  gramm: Subj,3,Pl,f
  gloss: 3|FP
 -flex: <0>či|..[a].
  gramm: Subj,2,Sg,m
  gloss: 2
 -flex: <0>či|..[a].
  gramm: Subj,2,Sg,f
  gloss: 2
 -flex: <0>č|.[u]..|un
  gramm: Subj,2,Pl,m
  gloss: 2|MP
 -flex: <0>č|.[u]..|an
  gramm: Subj,2,Pl,f
  gloss: 2|FP
 -flex: <0>ni|..[a].
  gramm: Subj,1,Sg,c
  gloss: 1
 -flex: <0>ni|..[a].
  gramm: Subj,1,Pl,c
  gloss: 1

 -flex: <0>y|.[u]..<.>
  gramm: Subj,3
  gloss: 3
  paradigm: VERB_SBJ
 -flex: <0>č|.[u]..<.>
  gramm: Subj,2
  gloss: 2
  paradigm: VERB_SBJ
 -flex: <0>č|.[u]..|in<.>//<0>č|.[u]..|inn<.>
  gramm: Subj,2,Sg,f
  gloss: 2|PLEO
  paradigm: VERB_O2
 -flex: <0>č|.[u]..<.>
  gramm: Subj,3
  gloss: 3
  paradigm: VERB_SBJ2
 -flex: <0>n|.[u]..<.>
  gramm: Subj,1
  gloss: 1
  paradigm: VERB_SBJ1


 -flex: <0>yi|..[o].<.>
  gramm: Subj,3,Sg,m
  gloss: 3
  paradigm: VERB_D
 -flex: <0>yi|..[u].<.>
  gramm: Subj,3,Sg,m
  gloss: 3
  paradigm: VERB_D2
 -flex: <0>či|..[o].<.>
  gramm: Subj,3,Sg,f
  gloss: 3
  paradigm: VERB_D
 -flex: <0>či|..[u].<.>
  gramm: Subj,3,Sg,f
  gloss: 3
  paradigm: VERB_D2
 -flex: <0>či|..[o].<.>
  gramm: Subj,2,Sg,m
  gloss: 2
  paradigm: VERB_D
 -flex: <0>či|..[u].<.>
  gramm: Subj,2,Sg,m
  gloss: 2
  paradigm: VERB_D2
 -flex: <0>y|.[u]..|ul<.>
  gramm: Subj,3,Pl,m
  gloss: 3|PLEO
  paradigm: VERB_D
 -flex: <0>y|.[u]..|al<.>
  gramm: Subj,3,Pl,f
  gloss: 3|PLEO
  paradigm: VERB_D
 -flex: <0>či|..[u].<.>
  gramm: Subj,2,Sg,f
  gloss: 2
  paradigm: VERB_D
 -flex: <0>č|.[u]..|ul<.>
  gramm: Subj,2,Pl,m
  gloss: 2|PLEO
  paradigm: VERB_D
 -flex: <0>č|.[u]..|al<.>
  gramm: Subj,2,Pl,f
  gloss: 2|PLEO
  paradigm: VERB_D
 -flex: <0>ni|..[o].<.>
  gramm: Subj,1,Pl,c
  gloss: 1
  paradigm: VERB_D
 -flex: <0>ni|..[o].<.>
  gramm: Subj,1,Sg,c
  gloss: 1
  paradigm: VERB_D
 -flex: <0>ni|..[u].<.>
  gramm: Subj,1,Pl,c
  gloss: 1
  paradigm: VERB_D2
 -flex: <0>ni|..[u].<.>
  gramm: Subj,1,Sg,c
  gloss: 1
  paradigm: VERB_D2


 -flex: <0>y|.[u]..|lē<.>//<0>y|.[u].[ə].|lē<.>
  gramm: Subj,3,Sg,m
  gloss: 3|PLEO
  paradigm: VERB_Dopp2
 -flex: <0>y|.[u]..|lul<.>//<0>y|.[u].[ə].|lul<.>
  gramm: Subj,3,Pl,m
  gloss: 3|PLEO
  paradigm: VERB_Dopp2
 -flex: <0>y|.[u]..|lal<.>//<0>y|.[u].[ə].|lal<.>
  gramm: Subj,3,Pl,f
  gloss: 3|PLEO
  paradigm: VERB_Dopp2
 -flex: <0>č|.[u]..|lē<.>//<0>č|.[u].[ə].|lē<.>
  gramm: Subj,3,Sg,f
  gloss: 3|PLEO
  paradigm: VERB_Dopp2
 -flex: <0>č|.[u]..|lē<.>//<0>č|.[u].[ə].|lē<.>
  gramm: Subj,2,Sg,m
  gloss: 2|PLEO
  paradigm: VERB_Dopp2
 -flex: <0>č|.[u]..|lī<.>//<0>č|.[u].[ə].|lī<.>
  gramm: Subj,2,Sg,f
  gloss: 2|PLEO
  paradigm: VERB_Dopp2
 -flex: <0>č|.[u]..|lul<.>//<0>č|.[u].[ə].|lul<.>
  gramm: Subj,2,Pl,m
  gloss: 2|PLEO
  paradigm: VERB_Dopp2
 -flex: <0>č|.[u]..|lal<.>//<0>č|.[u].[ə].|lal<.>
  gramm: Subj,2,Pl,f
  gloss: 2|PLEO
  paradigm: VERB_Dopp2
 -flex: <0>n|.[u]..|lē<.>//<0>n.[u].[ə].|lē<.>
  gramm: Subj,1,Sg,c
  gloss: 1|PLEO
  paradigm: VERB_Dopp2
 -flex: <0>n|.[u]..|lē<.>//<0>n.[u].[ə].|lē<.>
  gramm: Subj,1,Pl,c
  gloss: 1|PLEO
  paradigm: VERB_Dopp2


 -flex: <0>[i]..[a].//<0>..[ā].
  gramm: Imp,Sg,c
  gloss: IPV
 -flex: <0>.[u]..un//<0>.[u]..ōn
  gramm: Imp,Pl,m
  gloss: IPV.MP
 -flex: <0>.[u]..en//<0>.[u]..ēn
  gramm: Imp,Pl,f
  gloss: IPV.FP

 -flex: <0>.[u]..<.>//<0>.[u].[ə].<.>
  gramm: Imp
  gloss: IPV
  paradigm: VERB_IMP
 -flex: <0>..[o].<.>
  gramm: Imp,Sg,m
  gloss: IPV
  paradigm: VERB_IMP_D
 -flex: <0>..[u].<.>//<0>.[u]..<.>
  gramm: Imp
  gloss: IPV
  paradigm: VERB_IMP_D1


 -flex: <0>.[ō].[a].
  gramm: Prs,3,Sg,m
  gloss: Prs.3ms
 -flex: <0>.[ō]..|a
  gramm: Prs,3,Sg,f
  gloss: F
 -flex: <0>.[ō]..|in
  gramm: Prs,3,Pl,m
  gloss: MP
 -flex: <0>.[ō]..an
  gramm: Prs,3,Pl,f
  gloss: FP
 -flex: <0>č|.[ō].[a].
  gramm: Prs,2,Sg,m
  gloss: 2
 -flex: <0>č|.[ō]..|a
  gramm: Prs,2,Sg,f
  gloss: 2|F
 -flex: <0>č|.[ō]..|in
  gramm: Prs,2,Pl,m
  gloss: 2|MP
 -flex: <0>č|.[ō]..|an
  gramm: Prs,2,Pl,f
  gloss: 2|FP
 -flex: <0>n|.[ō].[a].
  gramm: Prs,1,Sg,m
  gloss: 1
 -flex: <0>n|.[ō]..|a
  gramm: Prs,1,Sg,f
  gloss: 1|F
 -flex: <0>n|.[ō]..|in
  gramm: Prs,1,Pl,m
  gloss: 1|MP
 -flex: <0>n|.[ō]..|an
  gramm: Prs,1,Pl,f
  gloss: 1|FP
 -flex: <0>.[a].[e].<.>//<0>.[a]..<.>
  gramm: Prs,3
  paradigm: VERB_PERF
 -flex: <0>č|.[a].[e].<.>//<0>č|.[a]..<.>
  gramm: Prs,2
  gloss: 2
  paradigm: VERB_PERF
 -flex: <0>n|.[a].[e].<.>//<0>n|.[a]..<.>
  gramm: Prs,1
  gloss: 1
  paradigm: VERB_PERF
 -flex: <0>.[a]..<.>//<0>.[a].[ə].<.>
  gramm: Prs,3
  paradigm: VERB_DoppPRS
 -flex: <0>č|.[a]..<.>//<0>č|.[a].[ə].<.>
  gramm: Prs,2
  gloss: 2
  paradigm: VERB_DoppPRS
 -flex: <0>n|.[a]..<.>//<0>n|.[a].[ə].<.>
  gramm: Prs,1
  gloss: 1
  paradigm: VERB_DoppPRS

 -flex: <0>ni|..[e].//<1>n|.[a].[e].
  gramm: Perf,1,Sg,m
  gloss: 1
 -flex: <0>či|..[e].//<1>č|.[a].[e].
  gramm: Perf,2,Sg,m
  gloss: 2
 -flex: <0>[i]..[e].//<1>.[a].[e].
  gramm: Perf,3,Sg,m
 -flex: <0>ni|..[ī].|a//<1>n|.[a].[ī].|a
  gramm: Perf,1,Sg,f
  gloss: 1|F
 -flex: <0>či|..[ī].|a//<1>č|.[a].[ī].|a
  gramm: Perf,2,Sg,f
  gloss: 2|F
 -flex: <0>..[ī].|a//<1>.[a].[ī].|a
  gramm: Perf,3,Sg,f
  gloss: F
 -flex: <0>ni|..[ī].|in//<1>n|.[a].[ī].|in
  gramm: Perf,1,Pl,m
  gloss: 1|MP
 -flex: <0>ni|..[ī].|an//<1>n|.[a].[ī].|.an
  gramm: Perf,1,Pl,f
  gloss: 1|FP
 -flex: <0>či|..[ī].|in//<1>č|.[a].[ī].|an
  gramm: Perf,2,Pl,m
  gloss: 2|MP
 -flex: <0>či|..[ī].|an//<1>č|.[a].[ī].|an
  gramm: Perf,2,Pl,f
  gloss: 2|FP
 -flex: <0>..[ī]|.in//<1>.[a].[ī].|in
  gramm: Perf,3,Pl,m
  gloss: MP
 -flex: <0>..[ī].|an//<1>.[a].[ī].|an
  gramm: Perf,3,Pl,f
  gloss: FP

 -flex: <0>..[ī].<.>//<0>..[i].<.>
  gramm: Perf,3
  paradigm: VERB_PERF
 -flex: <0>či|..[ī].<.>//<0>či|..[i].<.>
  gramm: Perf,2
  gloss: 2
  paradigm: VERB_PERF
 -flex: <0>ni|..[ī].<.>//<0>ni|..[i].<.>
  gramm: Perf,1
  gloss: 1
  paradigm: VERB_PERF
 -flex: <0>..[i].<.>
  gramm: Perf,3
  paradigm: VERB_DoppPRS
 -flex: <0>či|..[i].<.>
  gramm: Perf,2
  gloss: 2
  paradigm: VERB_DoppPRS
 -flex: <0>ni|..[i].<.>
  gramm: Perf,1
  gloss: 1
  paradigm: VERB_DoppPRS



-paradigm: VERB_I_eu
 -flex: <0>[i]..[e].
  gramm: Praet,3,Sg,m
  gloss: PST.3ms
 -flex: <0>[i]..[e].
  gramm: Praet,3,Pl,c
  gloss: PST.3p
 -flex: <0>.[i]..|aṯ
  gramm: Praet,3,Sg,f
  gloss: 3fs
 -flex: <0>.[i]..|ič
  gramm: Praet,2,Sg,m
  gloss: 2ms
 -flex: <0>.[i]..|iš
  gramm: Praet,2,Sg,f
  gloss: 2fs
 -flex: <0>.[i]..|ičxun
  gramm: Praet,2,Pl,m
  gloss: 2mp
 -flex: <0>.[i]..|ičxen
  gramm: Praet,2,Pl,f
  gloss: 2fp
 -flex: <0>.[i]..|iṯ
  gramm: Praet,1,Sg,c
  gloss: 1S
 -flex: <0>.[i]..|innaḥ
  gramm: Praet,1,Pl,c
  gloss: 1P
 -flex: <0>.[i]..<.>//<0>.[i].[ə].<.>
  gramm: Praet
  paradigm: VERB_O1
 -flex: <0>..[i].<.>//<0>.[i]..<.>//<0>.[i].[ə].<.>
  gramm: Praet
  paradigm: VERB_D1
 -flex: <0>.[a]..<.>//<0>.[a].[ə].<.>
  gramm: Praet
  paradigm: VERB_Dopp

 -flex: <0>yi|..[u].
  gramm: Subj,3,Sg,m
  gloss: 3M
 -flex: <0>či|..[u].
  gramm: Subj,3,Sg,f
  gloss: 3F
 -flex: <0>y|.[u]..|un
  gramm: Subj,3,Pl,m
  gloss: 3|MP
 -flex: <0>y|.[u]..|an
  gramm: Subj,3,Pl,f
  gloss: 3|FP
 -flex: <0>či|..[u].
  gramm: Subj,2,Sg,m
  gloss: 2
 -flex: <0>či|..[u].
  gramm: Subj,2,Sg,f
  gloss: 2
 -flex: <0>č|.[u]..|un
  gramm: Subj,2,Pl,m
  gloss: 2|MP
 -flex: <0>č|.[u]..|an
  gramm: Subj,2,Pl,f
  gloss: 2|FP
 -flex: <0>ni|..[u].
  gramm: Subj,1,Sg,c
  gloss: 1
 -flex: <0>ni|..[u].
  gramm: Subj,1,Pl,c
  gloss: 1

 -flex: <0>y|.[u]..<.>
  gramm: Subj,3
  gloss: 3
  paradigm: VERB_SBJ
 -flex: <0>č|.[u]..<.>
  gramm: Subj,2
  gloss: 2
  paradigm: VERB_SBJ
 -flex: <0>č|.[u]..|in<.>//<0>č|.[u]..|inn<.>
  gramm: Subj,2,Sg,f
  gloss: 2|PLEO
  paradigm: VERB_O2
 -flex: <0>č|.[u]..<.>
  gramm: Subj,3
  gloss: 3
  paradigm: VERB_SBJ2
 -flex: <0>n|.[u]..<.>
  gramm: Subj,1
  gloss: 1
  paradigm: VERB_SBJ1

 -flex: <0>yi|..[o].<.>
  gramm: Subj,3,Sg,m
  gloss: 3
  paradigm: VERB_D
 -flex: <0>yi|..[u].<.>
  gramm: Subj,3,Sg,m
  gloss: 3
  paradigm: VERB_D2
 -flex: <0>či|..[o].<.>
  gramm: Subj,3,Sg,f
  gloss: 3
  paradigm: VERB_D
 -flex: <0>či|..[u].<.>
  gramm: Subj,3,Sg,f
  gloss: 3
  paradigm: VERB_D2
 -flex: <0>či|..[o].<.>
  gramm: Subj,2,Sg,m
  gloss: 2
  paradigm: VERB_D
 -flex: <0>či|..[u].<.>
  gramm: Subj,2,Sg,m
  gloss: 2
  paradigm: VERB_D2
 -flex: <0>y|.[u]..|ul<.>
  gramm: Subj,3,Pl,m
  gloss: 3|PLEO
  paradigm: VERB_D
 -flex: <0>y|.[u]..|al<.>
  gramm: Subj,3,Pl,f
  gloss: 3|PLEO
  paradigm: VERB_D
 -flex: <0>či|..[u].<.>
  gramm: Subj,2,Sg,f
  gloss: 2
  paradigm: VERB_D
 -flex: <0>č|.[u]..|ul<.>
  gramm: Subj,2,Pl,m
  gloss: 2|PLEO
  paradigm: VERB_D
 -flex: <0>č|.[u]..|al<.>
  gramm: Subj,2,Pl,f
  gloss: 2|PLEO
  paradigm: VERB_D
 -flex: <0>ni|..[o].<.>
  gramm: Subj,1,Pl,c
  gloss: 1
  paradigm: VERB_D
 -flex: <0>ni|..[o].<.>
  gramm: Subj,1,Sg,c
  gloss: 1
  paradigm: VERB_D
 -flex: <0>ni|..[u].<.>
  gramm: Subj,1,Pl,c
  gloss: 1
  paradigm: VERB_D2
 -flex: <0>ni|..[u].<.>
  gramm: Subj,1,Sg,c
  gloss: 1
  paradigm: VERB_D2

 -flex: <0>y|.[u]..|lē<.>//<0>y|.[u].[ə].|lē<.>
  gramm: Subj,3,Sg,m
  gloss: 3|PLEO
  paradigm: VERB_Dopp2
 -flex: <0>y|.[u]..|lul<.>//<0>y|.[u].[ə].|lul<.>
  gramm: Subj,3,Pl,m
  gloss: 3|PLEO
  paradigm: VERB_Dopp2
 -flex: <0>y|.[u]..|lal<.>//<0>y|.[u].[ə].|lal<.>
  gramm: Subj,3,Pl,f
  gloss: 3|PLEO
  paradigm: VERB_Dopp2
 -flex: <0>č|.[u]..|lē<.>//<0>č|.[u].[ə].|lē<.>
  gramm: Subj,3,Sg,f
  gloss: 3|PLEO
  paradigm: VERB_Dopp2
 -flex: <0>č|.[u]..|lē<.>//<0>č|.[u].[ə].|lē<.>
  gramm: Subj,2,Sg,m
  gloss: 2|PLEO
  paradigm: VERB_Dopp2
 -flex: <0>č|.[u]..|lī<.>//<0>č|.[u].[ə].|lī<.>
  gramm: Subj,2,Sg,f
  gloss: 2|PLEO
  paradigm: VERB_Dopp2
 -flex: <0>č|.[u]..|lul<.>//<0>č|.[u].[ə].|lul<.>
  gramm: Subj,2,Pl,m
  gloss: 2|PLEO
  paradigm: VERB_Dopp2
 -flex: <0>č|.[u]..|lal<.>//<0>č|.[u].[ə].|lal<.>
  gramm: Subj,2,Pl,f
  gloss: 2|PLEO
  paradigm: VERB_Dopp2
 -flex: <0>n|.[u]..|lē<.>//<0>n.[u].[ə].|lē<.>
  gramm: Subj,1,Sg,c
  gloss: 1|PLEO
  paradigm: VERB_Dopp2
 -flex: <0>n|.[u]..|lē<.>//<0>n.[u].[ə].|lē<.>
  gramm: Subj,1,Pl,c
  gloss: 1|PLEO
  paradigm: VERB_Dopp2


 -flex: <0>[i]..[u].//<0>..[ō].
  gramm: Imp,Sg,m
  gloss: MS
 -flex: <0>[i]..[u].//<0>..[ū].
  gramm: Imp,Sg,f
  gloss: FS
 -flex: <0>.[u]..un//<0>.[u]..ōn
  gramm: Imp,Pl,m
  gloss: IPV.MP
 -flex: <0>.[u]..en//<0>.[u]..ēn
  gramm: Imp,Pl,f
  gloss: IPV.FP

 -flex: <0>.[u]..<.>//<0>.[u].[ə].<.>
  gramm: Imp
  gloss: IPV
  paradigm: VERB_IMP
 -flex: <0>..[o].<.>
  gramm: Imp,Sg,m
  gloss: IPV
  paradigm: VERB_IMP_D
 -flex: <0>..[u].<.>//<0>.[u]..<.>
  gramm: Imp
  gloss: IPV
  paradigm: VERB_IMP_D1


 -flex: <0>.[ō].[e].
  gramm: Prs,3,Sg,m
  gloss: Prs.3ms
 -flex: <0>.[ō]..|a
  gramm: Prs,3,Sg,f
  gloss: F
 -flex: <0>.[ō]..|in
  gramm: Prs,3,Pl,m
  gloss: MP
 -flex: <0>.[ō]..an
  gramm: Prs,3,Pl,f
  gloss: FP
 -flex: <0>č|.[ō].[e].
  gramm: Prs,2,Sg,m
  gloss: 2
 -flex: <0>č|.[ō]..|a
  gramm: Prs,2,Sg,f
  gloss: 2|F
 -flex: <0>č|.[ō]..|in
  gramm: Prs,2,Pl,m
  gloss: 2|MP
 -flex: <0>č|.[ō]..|an
  gramm: Prs,2,Pl,f
  gloss: 2|FP
 -flex: <0>n|.[ō].[e].
  gramm: Prs,1,Sg,m
  gloss: 1
 -flex: <0>n|.[ō]..|a
  gramm: Prs,1,Sg,f
  gloss: 1|F
 -flex: <0>n|.[ō]..|in
  gramm: Prs,1,Pl,m
  gloss: 1|MP
 -flex: <0>n|.[ō]..|an
  gramm: Prs,1,Pl,f
  gloss: 1|FP

 -flex: <0>.[a].[e].<.>//<0>.[a]..<.>
  gramm: Prs,3
  paradigm: VERB_PERF
 -flex: <0>č|.[a].[e].<.>//<0>č|.[a]..<.>
  gramm: Prs,2
  gloss: 2
  paradigm: VERB_PERF
 -flex: <0>n|.[a].[e].<.>//<0>n|.[a]..<.>
  gramm: Prs,1
  gloss: 1
  paradigm: VERB_PERF
 -flex: <0>.[a]..<.>//<0>.[a].[ə].<.>
  gramm: Prs,3
  paradigm: VERB_DoppPRS
 -flex: <0>č|.[a]..<.>//<0>č|.[a].[ə].<.>
  gramm: Prs,2
  gloss: 2
  paradigm: VERB_DoppPRS
 -flex: <0>n|.[a]..<.>//<0>n|.[a].[ə].<.>
  gramm: Prs,1
  gloss: 1
  paradigm: VERB_DoppPRS

 -flex: <0>ni|..[e].//<1>n|.[a].[e].
  gramm: Perf,1,Sg,m
  gloss: 1
 -flex: <0>či|..[e].//<1>č|.[a].[e].
  gramm: Perf,2,Sg,m
  gloss: 2
 -flex: <0>[i]..[e].//<1>.[a].[e].
  gramm: Perf,3,Sg,m
 -flex: <0>ni|..[ī].|a//<1>n|.[a].[ī].|a
  gramm: Perf,1,Sg,f
  gloss: 1|F
 -flex: <0>či|..[ī].|a//<1>č|.[a].[ī].|a
  gramm: Perf,2,Sg,f
  gloss: 2|F
 -flex: <0>..[ī].|a//<1>.[a].[ī].|a
  gramm: Perf,3,Sg,f
  gloss: F
 -flex: <0>ni|..[ī].|in//<1>n|.[a].[ī].|in
  gramm: Perf,1,Pl,m
  gloss: 1|MP
 -flex: <0>ni|..[ī].|an//<1>n|.[a].[ī].|.an
  gramm: Perf,1,Pl,f
  gloss: 1|FP
 -flex: <0>či|..[ī].|in//<1>č|.[a].[ī].|an
  gramm: Perf,2,Pl,m
  gloss: 2|MP
 -flex: <0>či|..[ī].|an//<1>č|.[a].[ī].|an
  gramm: Perf,2,Pl,f
  gloss: 2|FP
 -flex: <0>..[ī]|.in//<1>.[a].[ī].|in
  gramm: Perf,3,Pl,m
  gloss: MP
 -flex: <0>..[ī].|an//<1>.[a].[ī].|an
  gramm: Perf,3,Pl,f
  gloss: FP

 -flex: <0>..[ī].<.>//<0>..[i].<.>
  gramm: Perf,3
  paradigm: VERB_PERF
 -flex: <0>či|..[ī].<.>//<0>či|..[i].<.>
  gramm: Perf,2
  gloss: 2
  paradigm: VERB_PERF
 -flex: <0>ni|..[ī].<.>//<0>ni|..[i].<.>
  gramm: Perf,1
  gloss: 1
  paradigm: VERB_PERF
 -flex: <0>..[i].<.>
  gramm: Perf,3
  paradigm: VERB_DoppPRS
 -flex: <0>či|..[i].<.>
  gramm: Perf,2
  gloss: 2
  paradigm: VERB_DoppPRS
 -flex: <0>ni|..[i].<.>
  gramm: Perf,1
  gloss: 1
  paradigm: VERB_DoppPRS



-paradigm: VERB_I_ea
 -flex: <0>[i]..[e].
  gramm: Praet,3,Sg,m
  gloss: PST.3ms
 -flex: <0>[i]..[e].
  gramm: Praet,3,Pl,c
  gloss: PST.3p
 -flex: <0>.[i]..|aṯ
  gramm: Praet,3,Sg,f
  gloss: 3fs
 -flex: <0>.[i]..|ič
  gramm: Praet,2,Sg,m
  gloss: 2ms
 -flex: <0>.[i]..|iš
  gramm: Praet,2,Sg,f
  gloss: 2fs
 -flex: <0>.[i]..|ičxun
  gramm: Praet,2,Pl,m
  gloss: 2mp
 -flex: <0>.[i]..|ičxen
  gramm: Praet,2,Pl,f
  gloss: 2fp
 -flex: <0>.[i]..|iṯ
  gramm: Praet,1,Sg,c
  gloss: 1S
 -flex: <0>.[i]..|innaḥ
  gramm: Praet,1,Pl,c
  gloss: 1P
 -flex: <0>.[i]..<.>//<0>.[i].[ə].<.>
  gramm: Praet
  paradigm: VERB_O1
 -flex: <0>..[i].<.>//<0>.[i]..<.>//<0>.[i].[ə].<.>
  gramm: Praet
  paradigm: VERB_D1
 -flex: <0>.[a]..<.>//<0>.[a].[ə].<.>
  gramm: Praet
  paradigm: VERB_Dopp

 -flex: <0>yi|..[a].
  gramm: Subj,3,Sg,m
  gloss: 3M
 -flex: <0>či|..[a].
  gramm: Subj,3,Sg,f
  gloss: 3F
 -flex: <0>y|.[u]..|un
  gramm: Subj,3,Pl,m
  gloss: 3|MP
 -flex: <0>y|.[u]..|an
  gramm: Subj,3,Pl,f
  gloss: 3|FP
 -flex: <0>či|..[a].
  gramm: Subj,2,Sg,m
  gloss: 2
 -flex: <0>či|..[a].
  gramm: Subj,2,Sg,f
  gloss: 2
 -flex: <0>č|.[u]..|un
  gramm: Subj,2,Pl,m
  gloss: 2|MP
 -flex: <0>č|.[u]..|an
  gramm: Subj,2,Pl,f
  gloss: 2|FP
 -flex: <0>ni|..[a].
  gramm: Subj,1,Sg,c
  gloss: 1
 -flex: <0>ni|..[a].
  gramm: Subj,1,Pl,c
  gloss: 1

 -flex: <0>y|.[u]..<.>
  gramm: Subj,3
  gloss: 3
  paradigm: VERB_SBJ
 -flex: <0>č|.[u]..<.>
  gramm: Subj,2
  gloss: 2
  paradigm: VERB_SBJ
 -flex: <0>č|.[u]..|in<.>//<0>č|.[u]..|inn<.>
  gramm: Subj,2,Sg,f
  gloss: 2|PLEO
  paradigm: VERB_O2
 -flex: <0>č|.[u]..<.>
  gramm: Subj,3
  gloss: 3
  paradigm: VERB_SBJ2
 -flex: <0>n|.[u]..<.>
  gramm: Subj,1
  gloss: 1
  paradigm: VERB_SBJ1

 -flex: <0>yi|..[o].<.>
  gramm: Subj,3,Sg,m
  gloss: 3
  paradigm: VERB_D
 -flex: <0>yi|..[u].<.>
  gramm: Subj,3,Sg,m
  gloss: 3
  paradigm: VERB_D2
 -flex: <0>či|..[o].<.>
  gramm: Subj,3,Sg,f
  gloss: 3
  paradigm: VERB_D
 -flex: <0>či|..[u].<.>
  gramm: Subj,3,Sg,f
  gloss: 3
  paradigm: VERB_D2
 -flex: <0>či|..[o].<.>
  gramm: Subj,2,Sg,m
  gloss: 2
  paradigm: VERB_D
 -flex: <0>či|..[u].<.>
  gramm: Subj,2,Sg,m
  gloss: 2
  paradigm: VERB_D2
 -flex: <0>y|.[u]..|ul<.>
  gramm: Subj,3,Pl,m
  gloss: 3|PLEO
  paradigm: VERB_D
 -flex: <0>y|.[u]..|al<.>
  gramm: Subj,3,Pl,f
  gloss: 3|PLEO
  paradigm: VERB_D
 -flex: <0>či|..[u].<.>
  gramm: Subj,2,Sg,f
  gloss: 2
  paradigm: VERB_D
 -flex: <0>č|.[u]..|ul<.>
  gramm: Subj,2,Pl,m
  gloss: 2|PLEO
  paradigm: VERB_D
 -flex: <0>č|.[u]..|al<.>
  gramm: Subj,2,Pl,f
  gloss: 2|PLEO
  paradigm: VERB_D
 -flex: <0>ni|..[o].<.>
  gramm: Subj,1,Pl,c
  gloss: 1
  paradigm: VERB_D
 -flex: <0>ni|..[o].<.>
  gramm: Subj,1,Sg,c
  gloss: 1
  paradigm: VERB_D
 -flex: <0>ni|..[u].<.>
  gramm: Subj,1,Pl,c
  gloss: 1
  paradigm: VERB_D2
 -flex: <0>ni|..[u].<.>
  gramm: Subj,1,Sg,c
  gloss: 1
  paradigm: VERB_D2

 -flex: <0>y|.[u]..|lē<.>//<0>y|.[u].[ə].|lē<.>
  gramm: Subj,3,Sg,m
  gloss: 3|PLEO
  paradigm: VERB_Dopp2
 -flex: <0>y|.[u]..|lul<.>//<0>y|.[u].[ə].|lul<.>
  gramm: Subj,3,Pl,m
  gloss: 3|PLEO
  paradigm: VERB_Dopp2
 -flex: <0>y|.[u]..|lal<.>//<0>y|.[u].[ə].|lal<.>
  gramm: Subj,3,Pl,f
  gloss: 3|PLEO
  paradigm: VERB_Dopp2
 -flex: <0>č|.[u]..|lē<.>//<0>č|.[u].[ə].|lē<.>
  gramm: Subj,3,Sg,f
  gloss: 3|PLEO
  paradigm: VERB_Dopp2
 -flex: <0>č|.[u]..|lē<.>//<0>č|.[u].[ə].|lē<.>
  gramm: Subj,2,Sg,m
  gloss: 2|PLEO
  paradigm: VERB_Dopp2
 -flex: <0>č|.[u]..|lī<.>//<0>č|.[u].[ə].|lī<.>
  gramm: Subj,2,Sg,f
  gloss: 2|PLEO
  paradigm: VERB_Dopp2
 -flex: <0>č|.[u]..|lul<.>//<0>č|.[u].[ə].|lul<.>
  gramm: Subj,2,Pl,m
  gloss: 2|PLEO
  paradigm: VERB_Dopp2
 -flex: <0>č|.[u]..|lal<.>//<0>č|.[u].[ə].|lal<.>
  gramm: Subj,2,Pl,f
  gloss: 2|PLEO
  paradigm: VERB_Dopp2
 -flex: <0>n|.[u]..|lē<.>//<0>n.[u].[ə].|lē<.>
  gramm: Subj,1,Sg,c
  gloss: 1|PLEO
  paradigm: VERB_Dopp2
 -flex: <0>n|.[u]..|lē<.>//<0>n.[u].[ə].|lē<.>
  gramm: Subj,1,Pl,c
  gloss: 1|PLEO
  paradigm: VERB_Dopp2


 -flex: <0>[i]..[a].//<0>..[ā].
  gramm: Imp,Sg,c
  gloss: IPV
 -flex: <0>.[u]..un//<0>.[u]..ōn
  gramm: Imp,Pl,m
  gloss: IPV.MP
 -flex: <0>.[u]..en//<0>.[u]..ēn
  gramm: Imp,Pl,f
  gloss: IPV.FP

 -flex: <0>.[u]..<.>//<0>.[u].[ə].<.>
  gramm: Imp
  gloss: IPV
  paradigm: VERB_IMP
 -flex: <0>..[o].<.>
  gramm: Imp,Sg,m
  gloss: IPV
  paradigm: VERB_IMP_D
 -flex: <0>..[u].<.>//<0>.[u]..<.>
  gramm: Imp
  gloss: IPV
  paradigm: VERB_IMP_D1

 -flex: <0>.[ō].[a].//<0>.[ō].[e].
  gramm: Prs,3,Sg,m
  gloss: Prs.3ms
 -flex: <0>.[ō]..|a
  gramm: Prs,3,Sg,f
  gloss: F
 -flex: <0>.[ō]..|in
  gramm: Prs,3,Pl,m
  gloss: MP
 -flex: <0>.[ō]..an
  gramm: Prs,3,Pl,f
  gloss: FP
 -flex: <0>č|.[ō].[a].//<0>č|.[ō].[e].
  gramm: Prs,2,Sg,m
  gloss: 2
 -flex: <0>č|.[ō]..|a
  gramm: Prs,2,Sg,f
  gloss: 2|F
 -flex: <0>č|.[ō]..|in
  gramm: Prs,2,Pl,m
  gloss: 2|MP
 -flex: <0>č|.[ō]..|an
  gramm: Prs,2,Pl,f
  gloss: 2|FP
 -flex: <0>n|.[ō].[a].//<0>n|.[ō].[e].
  gramm: Prs,1,Sg,m
  gloss: 1
 -flex: <0>n|.[ō]..|a
  gramm: Prs,1,Sg,f
  gloss: 1|F
 -flex: <0>n|.[ō]..|in
  gramm: Prs,1,Pl,m
  gloss: 1|MP
 -flex: <0>n|.[ō]..|an
  gramm: Prs,1,Pl,f
  gloss: 1|FP

 -flex: <0>.[a].[e].<.>//<0>.[a]..<.>
  gramm: Prs,3
  paradigm: VERB_PERF
 -flex: <0>č|.[a].[e].<.>//<0>č|.[a]..<.>
  gramm: Prs,2
  gloss: 2
  paradigm: VERB_PERF
 -flex: <0>n|.[a].[e].<.>//<0>n|.[a]..<.>
  gramm: Prs,1
  gloss: 1
  paradigm: VERB_PERF
 -flex: <0>.[a]..<.>//<0>.[a].[ə].<.>
  gramm: Prs,3
  paradigm: VERB_DoppPRS
 -flex: <0>č|.[a]..<.>//<0>č|.[a].[ə].<.>
  gramm: Prs,2
  gloss: 2
  paradigm: VERB_DoppPRS
 -flex: <0>n|.[a]..<.>//<0>n|.[a].[ə].<.>
  gramm: Prs,1
  gloss: 1
  paradigm: VERB_DoppPRS

 -flex: <0>ni|..[e].//<1>n|.[a].[e].
  gramm: Perf,1,Sg,m
  gloss: 1
 -flex: <0>či|..[e].//<1>č|.[a].[e].
  gramm: Perf,2,Sg,m
  gloss: 2
 -flex: <0>[i]..[e].//<1>.[a].[e].
  gramm: Perf,3,Sg,m
 -flex: <0>ni|..[ī].|a//<1>n|.[a].[ī].|a
  gramm: Perf,1,Sg,f
  gloss: 1|F
 -flex: <0>či|..[ī].|a//<1>č|.[a].[ī].|a
  gramm: Perf,2,Sg,f
  gloss: 2|F
 -flex: <0>..[ī].|a//<1>.[a].[ī].|a
  gramm: Perf,3,Sg,f
  gloss: F
 -flex: <0>ni|..[ī].|in//<1>n|.[a].[ī].|in
  gramm: Perf,1,Pl,m
  gloss: 1|MP
 -flex: <0>ni|..[ī].|an//<1>n|.[a].[ī].|.an
  gramm: Perf,1,Pl,f
  gloss: 1|FP
 -flex: <0>či|..[ī].|in//<1>č|.[a].[ī].|an
  gramm: Perf,2,Pl,m
  gloss: 2|MP
 -flex: <0>či|..[ī].|an//<1>č|.[a].[ī].|an
  gramm: Perf,2,Pl,f
  gloss: 2|FP
 -flex: <0>..[ī]|.in//<1>.[a].[ī].|in
  gramm: Perf,3,Pl,m
  gloss: MP
 -flex: <0>..[ī].|an//<1>.[a].[ī].|an
  gramm: Perf,3,Pl,f
  gloss: FP

 -flex: <0>..[ī].<.>//<0>..[i].<.>
  gramm: Perf,3
  paradigm: VERB_PERF
 -flex: <0>či|..[ī].<.>//<0>či|..[i].<.>
  gramm: Perf,2
  gloss: 2
  paradigm: VERB_PERF
 -flex: <0>ni|..[ī].<.>//<0>ni|..[i].<.>
  gramm: Perf,1
  gloss: 1
  paradigm: VERB_PERF
 -flex: <0>..[i].<.>
  gramm: Perf,3
  paradigm: VERB_DoppPRS
 -flex: <0>či|..[i].<.>
  gramm: Perf,2
  gloss: 2
  paradigm: VERB_DoppPRS
 -flex: <0>ni|..[i].<.>
  gramm: Perf,1
  gloss: 1
  paradigm: VERB_DoppPRS




-paradigm: VERB_PERF
 -flex: .<.>//.ē<.>
  gramm: Sg,m
 -flex: .ō<.>
  gramm: Sg,f
  gloss: F
 -flex: .il<.>
  gramm: Pl,m
  gloss: MP
 -flex: .al<.>
  gramm: Pl,f
  gloss: FP
 paradigm: VERB_O3

-paradigm: VERB_O4
 -flex: .e//.ē//.u//.ū
  gramm: O.3ms
  gloss: 3ms
 -flex: .a//.ā
  gramm: O.3fs
  gloss: 3fs
 -flex: .ī//.i//.in//.
  gramm: O.1cs
  gloss: 1S
 -flex: .ūn//.un
  gramm: O.3mp
  gloss: 3mp 
 -flex: .ēn//.en
  gramm: O.3fp
  gloss: 3fp
 -flex: .āḥ//.aḥ
  gramm: O.3fp
  gloss: 3fp

-paradigm: VERB_O41
 -flex: .ūn//.un
  gramm: O.3mp
  gloss: 3mp 
 -flex: .ēn//.en
  gramm: O.3fp
  gloss: 3fp
 -flex: .āḥ//.aḥ
  gramm: O.3fp
  gloss: 3fp

-paradigm: VERB_IMP
 -flex: .<.>
  gramm: Sg,c
  paradigm: VERB_O4
 -flex: .n<.>
  gramm: Sg,c
  gloss: PLEO
  paradigm: VERB_O4
 -flex: .unn<.>
  gramm: Pl,m
  gloss: PLEO
  paradigm: VERB_O4
 -flex: .ann<.>
  gramm: Pl,f
  gloss: PLEO
  paradigm: VERB_O4
 -flex: .ann<.>
  gramm: Sg,c
  gloss: PLEO
  paradigm: VERB_O41


-paradigm: VERB_IMP_D1
 -flex: .<.>
  gramm: Sg,f
 -flex: .lī
  gramm: Sg,c,D.1cs
  gloss: 1S.IO
 -flex: .ul|lī
  gramm: Pl,m,D.1cs
  gloss: PLEO|1S.IO
 -flex: .al|lī
  gramm: Pl,f,D.1cs
  gloss: PLEO|1S.IO
 -flex: .ul<.>
  gramm: Pl,m
  gloss: PLEO
 -flex: .al<.>
  gramm: Pl,f
  gloss: PLEO
 paradigm: VERB_IMP_D

-paradigm: VERB_IMP_D
 -flex: .lē//.lū
  gramm: D.3ms
  gloss: 3ms.IO
 -flex: .lā
  gramm: D.3fs
  gloss: 3fs.IO
 -flex: .lūn
  gramm: D.3mp
  gloss: 3mp.IO
 -flex: .lēn
  gramm: D.3pf
  gloss: 3pf.IO
 -flex: .lāḥ
  gramm: D.1cp
  gloss: 1P.IO


-paradigm: VERB_Dopp
 -flex: .lē<.>//.lī<.>
  gramm: 3,Sg,m
  gloss: 3ms
 -flex: .lal<.>
  gramm: 3,Sg,f
  gloss: 3fs
 -flex: .lul<.>
  gramm: 3,Pl,m
  gloss: 3mp
 -flex: .lal<.>
  gramm: 3,Pl,f
  gloss: 3fp
 -flex: .līč<.>
  gramm: 2,Sg,m
  gloss: 2ms
 -flex: .līš<.>
  gramm: 2,Sg,f
  gloss: 2fs
 -flex: .ičlul<.>
  gramm: 2,Pl,m
  gloss: 2mp
 -flex: .ičlal<.>
  gramm: 2,Pl,f
  gloss: 2fp
 -flex: .lil<.>
  gramm: 1,Sg,c
  gloss: 1S
 -flex: .laḥlē<.>//.laḥlī<.>
  gramm: 1,Pl,c
  gloss: 1P
 paradigm: VERB_Dopp2

-paradigm: VERB_Dopp2
 -flex: .le//.lu
  gramm: Dopp.3ms
  gloss: 3ms.IO
 -flex: .la
  gramm: Dopp.3fs
  gloss: 3fs.IO
 -flex: .lun//.l
  gramm: Dopp.3mp
  gloss: 3mp.IO
 -flex: .len
  gramm: Dopp.3fp
  gloss: 3fp.IO
 -flex: .lax//.x
  gramm: Dopp.2ms
  gloss: 2ms.IO
 -flex: .liš//.š
  gramm: Dopp.2fs
  gloss: 2fs.IO
 -flex: .lxun//.əlxun
  gramm: Dopp.2mp
  gloss: 2mp.IO
 -flex: .lxen//.əlxen
  gramm: Dopp.2fp
  gloss: 2fp.IO
 -flex: .li//.l//.əl
  gramm: Dopp.1cs
  gloss: 1S.IO
 -flex: .laḥ//.ḥ
  gramm: Dopp.1cp
  gloss: 1P.IO



-paradigm: VERB_SBJ
 -flex: .inn<.>
  gramm: Sg,m
  gloss: PLEO
  paradigm: VERB_O23
 -flex: .in<.>
  gramm: Sg,m
  gloss: PLEO
  paradigm: VERB_O25
 -flex: .ann<.>
  gramm: Pl,f
  gloss: PLEO
  paradigm: VERB_O23
 -flex: .ann<.>
  gramm: Pl,f
  gloss: PLEO
  paradigm: VERB_O24
 -flex: .an<.>
  gramm: Pl,f
  gloss: PLEO
  paradigm: VERB_O25
 -flex: .unn<.>
  gramm: Pl,m
  gloss: PLEO
  paradigm: VERB_O23
 -flex: .unn<.>
  gramm: Pl,m
  gloss: PLEO
  paradigm: VERB_O24
 -flex: .un<.>
  gramm: Pl,m
  gloss: PLEO
  paradigm: VERB_O25
 -flex: .enn<.>
  gramm: Sg,m
  gloss: PLEO
  paradigm: VERB_O24
 -flex: .en<.>
  gramm: Sg,m
  gloss: PLEO
  paradigm: VERB_O25

-paradigm: VERB_SBJ2
 -flex: .inn<.>
  gramm: Sg,f
  gloss: PLEO
  paradigm: VERB_O23
 -flex: .enn<.>
  gramm: Sg,f
  gloss: PLEO
  paradigm: VERB_O24
 -flex: .en<.>
  gramm: Sg,f
  gloss: PLEO
  paradigm: VERB_O25

-paradigm: VERB_SBJ1
 -flex: .inn<.>
  gramm: Sg,c
  gloss: PLEO
  paradigm: VERB_O23
 -flex: .inn<.>
  gramm: Pl,c
  gloss: PLEO
  paradigm: VERB_O23
 -flex: .enn<.>
  gramm: Sg,c
  gloss: PLEO
  paradigm: VERB_O24
 -flex: .enn<.>
  gramm: Pl,c
  gloss: PLEO
  paradigm: VERB_O24
 -flex: .en<.>
  gramm: Sg,c
  gloss: PLEO
  paradigm: VERB_O25
 -flex: .en<.>
  gramm: Pl,c
  gloss: PLEO
  paradigm: VERB_O25



-paradigm: VERB_DoppPRS
 -flex: .lē<.>//.lī<.>
  gramm: Sg,m
  gloss: PLEO
 -flex: .lō<.>
  gramm: Sg,f
  gloss: PLEO
 -flex: .lil<.>
  gramm: Pl,m
  gloss: PLEO
 -flex: .lal<.>
  gramm: Pl,f
  gloss: PLEO
 paradigm: VERB_O3



-paradigm: VERB_O1
 -flex: .<.>
  gramm: 3,Sg,m
  paradigm: VERB_O2
 -flex: .n<.>
  gramm: 3,Sg,m
  gloss: PLEO
  paradigm: VERB_O2
 -flex: .an<.>
  gramm: 3,Sg,m
  gloss: 3ms
  paradigm: VERB_O22
 -flex: .an|n<.>
  gramm: 3,Sg,m
  gloss: 3ms|PLEO
  paradigm: VERB_O22
 -flex: .ač<.>
  gramm: 3,Sg,f
  gloss: 3fs
  paradigm: VERB_O2
 -flex: .ač|č<.>
  gramm: 3,Sg,f
  gloss: 3fs|PLEO
  paradigm: VERB_O2
 -flex: .un<.>
  gramm: 3,Pl,m
  gloss: 3mp
  paradigm: VERB_O2
 -flex: .un|n<.>
  gramm: 3,Pl,m
  gloss: 3mp|PLEO
  paradigm: VERB_O2
 -flex: .an<.>
  gramm: 3,Pl,f
  gloss: 3fp
  paradigm: VERB_O2
 -flex: .an|n<.>
  gramm: 3,Pl,f
  gloss: 3fp|PLEO
  paradigm: VERB_O2
 -flex: .īč|n<.>//.īčə|n<.>
  gramm: 2,Sg,m
  gloss: 2ms|PLEO
  paradigm: VERB_O2
 -flex: .īš|n<.>//.īšə|n<.>
  gramm: 2,Sg,f
  gloss: 2fs|PLEO
  paradigm: VERB_O2
 -flex: .čun|n<.>
  gramm: 2,Pl,m
  gloss: 2mp|PLEO
  paradigm: VERB_O2
 -flex: .čan|n<.>
  gramm: 2,Pl,f
  gloss: 2fp|PLEO
  paradigm: VERB_O2
 -flex: .ič<.>
  gramm: 1,Sg,c
  gloss: 1S
  paradigm: VERB_O2
 -flex: .ič|n<.>//.ič|č<.>
  gramm: 1,Sg,c
  gloss: 1S|PLEO
  paradigm: VERB_O2
 -flex: .laḥl<.>//.naḥl<.>//.laḥəl<.>//.naḥəl<.>
  gramm: 1,Pl,c
  gloss: 1P
  paradigm: VERB_O2

-paradigm: VERB_O12
 -flex: .l//.il//.əl//.lə
  gramm: DOM
  std: .l
  gloss: =DOM
 -flex: .n<.>
  gramm: 3,Sg,m
  gloss: PLEO
  paradigm: VERB_O2
 -flex: .an<.>
  gramm: 3,Sg,m
  gloss: 3ms
  paradigm: VERB_O22
 -flex: .an|n<.>
  gramm: 3,Sg,m
  gloss: 3ms|PLEO
  paradigm: VERB_O22
 -flex: .ač<.>
  gramm: 3,Sg,f
  gloss: 3fs
  paradigm: VERB_O2
 -flex: .ač|č<.>
  gramm: 3,Sg,f
  gloss: 3fs|PLEO
  paradigm: VERB_O2
 -flex: .un<.>
  gramm: 3,Pl,m
  gloss: 3mp
  paradigm: VERB_O2
 -flex: .un|n<.>
  gramm: 3,Pl,m
  gloss: 3mp|PLEO
  paradigm: VERB_O2
 -flex: .an<.>
  gramm: 3,Pl,f
  gloss: 3fp
  paradigm: VERB_O2
 -flex: .an|n<.>
  gramm: 3,Pl,f
  gloss: 3fp|PLEO
  paradigm: VERB_O2
 -flex: .īč|n<.>//.īčə|n<.>
  gramm: 2,Sg,m
  gloss: 2ms|PLEO
  paradigm: VERB_O2
 -flex: .īš|n<.>//.īšə|n<.>
  gramm: 2,Sg,f
  gloss: 2fs|PLEO
  paradigm: VERB_O2
 -flex: .čun|n<.>
  gramm: 2,Pl,m
  gloss: 2mp|PLEO
  paradigm: VERB_O2
 -flex: .čan|n<.>
  gramm: 2,Pl,f
  gloss: 2fp|PLEO
  paradigm: VERB_O2
 -flex: .ičč<.>//.ič<.>
  gramm: 1,Sg,c
  gloss: 1S
  paradigm: VERB_O2
 -flex: .ič|n<.>
  gramm: 1,Sg,c
  gloss: 1S|PLEO
  paradigm: VERB_O2
 -flex: .laḥl<.>//.naḥl<.>//.laḥəl<.>//.naḥəl<.>
  gramm: 1,Pl,c
  gloss: 1P
  paradigm: VERB_O2

-paradigm: VERB_O2
 -flex: .l//.il//.əl//.lə
  gramm: DOM
  std: .l
  gloss: =DOM
 -flex: .e//.u
  gramm: O.3ms
  gloss: =3ms
 -flex: .a
  gramm: O.3fs
  gloss: =3fs
 -flex: .un//.
  gramm: O.3mp
  gloss: =3mp
 -flex: .en
  gramm: O.3fp
  gloss: =3fp
 -flex: .ax
  gramm: O.2ms
  gloss: =2ms
 -flex: .iš
  gramm: O.2fs
  gloss: =2fs
 -flex: .xun
  gramm: O.2mp
  gloss: =2mp
 -flex: .xen
  gramm: O.2fp
  gloss: =2fp
 -flex: .i//.//.in
  gramm: O.1cs
  gloss: =1S
 -flex: .aḥ
  gramm: O.1cp
  gloss: =1P

-paradigm: VERB_O22
 -flex: .un//.
  gramm: O.3mp
  gloss: =3mp
 -flex: .en
  gramm: O.3fp
  gloss: =3fp
 -flex: .xun
  gramm: O.2mp
  gloss: =2mp
 -flex: .xen
  gramm: O.2fp
  gloss: =2fp
 -flex: .aḥ
  gramm: O.1cp
  gloss: =1P

-paradigm: VERB_O23
 -flex: .iš
  gramm: O.2fs
  gloss: =2fs
 -flex: .i//.//.in
  gramm: O.1cs
  gloss: =1S

-paradigm: VERB_O24
 -flex: .e//.u
  gramm: O.3ms
  gloss: =3ms
 -flex: .a
  gramm: O.3fs
  gloss: =3fs
 -flex: .un//.
  gramm: O.3mp
  gloss: =3mp
 -flex: .en
  gramm: O.3fp
  gloss: =3fp
 -flex: .ax
  gramm: O.2ms
  gloss: =2ms
 -flex: .aḥ
  gramm: O.1cp
  gloss: =1P

-paradigm: VERB_O25
 -flex: .xun
  gramm: O.2mp
  gloss: =2mp
 -flex: .xen
  gramm: O.2fp
  gloss: =2fp

-paradigm: VERB_O3
 -flex: .l//.əl
  gramm: DOM
  std: .l
  gloss: =DOM
 -flex: .le//.lu
  gramm: O.3ms
  gloss: =3ms
 -flex: .la
  gramm: O.3fs
  gloss: =3fs
 -flex: .lun
  gramm: O.3mp
  gloss: =3mp
 -flex: .len
  gramm: O.3fp
  gloss: =3fp
 -flex: .lax//.x
  gramm: O.2ms
  gloss: =2ms
 -flex: .liš//.š
  gramm: O.2fs
  gloss: =2fs
 -flex: .lxun//.əlxun
  gramm: O.2mp
  gloss: =2mp
 -flex: .lxen//.əlxen
  gramm: O.2fp
  gloss: =2fp
 -flex: .li//.l//.əl
  gramm: O.1cs
  gloss: =1S
 -flex: .laḥ//.ḥ
  gramm: O.1cp
  gloss: =1P

 -flex: .le//.lu
  gramm: D.3ms
  gloss: =3ms
 -flex: .la
  gramm: D.3fs
  gloss: =3fs
 -flex: .lun
  gramm: D.3mp
  gloss: =3mp
 -flex: .len
  gramm: D.3fp
  gloss: =3fp
 -flex: .lax//.x
  gramm: D.2ms
  gloss: =2ms
 -flex: .liš//.š
  gramm: D.2fs
  gloss: =2fs
 -flex: .lxun//.əlxun
  gramm: D.2mp
  gloss: =2mp
 -flex: .lxen//.əlxen
  gramm: D.2fp
  gloss: =2fp
 -flex: .li//.l//.əl
  gramm: D.1cs
  gloss: =1S
 -flex: .laḥ//.ḥ
  gramm: D.1cp
  gloss: =1P

-paradigm: VERB_Dopp3
 -flex: .le//.lu
  gramm: Dopp.3ms
  gloss: =3ms
 -flex: .la
  gramm: Dopp.3fs
  gloss: =3fs
 -flex: .lun
  gramm: Dopp.3mp
  gloss: =3mp
 -flex: .len
  gramm: Dopp.3fp
  gloss: =3fp
 -flex: .lax//.x
  gramm: Dopp.2ms
  gloss: =2ms
 -flex: .liš//.š
  gramm: Dopp.2fs
  gloss: =2fs
 -flex: .lxun//.əlxun
  gramm: Dopp.2mp
  gloss: =2mp
 -flex: .lxen//.əlxen
  gramm: Dopp.2fp
  gloss: =2fp
 -flex: .li//.l//.əl
  gramm: Dopp.1cs
  gloss: =1S
 -flex: .laḥ//.ḥ
  gramm: Dopp.1cp
  gloss: =1P


-paradigm: VERB_D1
 -flex: .<.>
  gramm: 3,Sg,m
 -flex: .al<.>
  gramm: 3,Sg,f
  gloss: PLEO
 -flex: .al<.>
  gramm: 3,Pl,f
  gloss: PLEO
 -flex: .ul<.>
  gramm: 3,Pl,m
  gloss: 3mp
 -flex: .īč<.>
  gramm: 2,Sg,m
  gloss: 2ms
 -flex: .īš<.>
  gramm: 2,Sg,f
  gloss: 2fs
 -flex: .čul<.>
  gramm: 2,Pl,m
  gloss: 2mp
 -flex: .čal<.>
  gramm: 2,Pl,f
  gloss: 2fp
 -flex: .il<.>
  gramm: 1,Sg,c
  gloss: 1S
 -flex: .laḥ<.>
  gramm: 1,Pl,c
  gloss: 1P
 paradigm: VERB_D


-paradigm: VERB_D
 -flex: .l//.il//.əl//.lə
  gramm: DOM
  std: .l
  gloss: =DOM
 -flex: .le//.lu
  gramm: D.3ms
  gloss: =3ms.IO
 -flex: .la
  gramm: D.3fs
  gloss: =3fs.IO
 -flex: .lun//.l
  gramm: D.3mp
  gloss: =3mp.IO
 -flex: .len
  gramm: D.3fp
  gloss: =3fp.IO
 -flex: .lax
  gramm: D.2ms
  gloss: =2ms.IO
 -flex: .liš
  gramm: D.2fs
  gloss: =2fs.IO
 -flex: .lxun//.əlxun
  gramm: D.2mp
  gloss: =2mp.IO
 -flex: .lxen//.əlxen
  gramm: D.2fp
  gloss: =2fp.IO
 -flex: .li//.l//.əl
  gramm: D.1cs
  gloss: =1S.IO
 -flex: .laḥ
  gramm: D.1cp
  gloss: =1P.IO

-paradigm: VERB_D2
 -flex: .liš
  gramm: D.2fs
  gloss: =2fs.IO
 -flex: .li//.l//.əl
  gramm: D.1cs
  gloss: =1S.IO





-paradigm: VERB_II_aa
 -flex: .[a].[a].
  gramm: Praet,3,Sg,m
 -flex: .[a].[a].
  gramm: Praet,3,Pl,c
 -flex: .[a]..|aṯ
  gramm: Praet,3,Sg,f 
  gloss: 3fs
 -flex: .[a]..|ič
  gramm: Praet,2,Sg,m
  gloss: 2ms
 -flex: .[a]..|iš
  gramm: Praet,2,Sg,f
  gloss: 2fs
 -flex: .[a]..|ičxun
  gramm: Praet,2,Pl,m
  gloss: 2mp
 -flex: .[a]..|ičxen
  gramm: Praet,2,Pl,f
  gloss: 2fp
 -flex: .[a]..|iṯ
  gramm: Praet,1,Sg,c
  gloss: 1S
 -flex: .[a]..|innaḥ
  gramm: Praet,1,Pl,c
  gloss: 1P
 -flex: .[a].[i].<.>//.[a]..<.>//.[a].[ə].<.>//.[a].[ī].<.>
  gramm: Praet
  paradigm: VERB_O1
 -flex: .[a].[i].<.>//.[a]..<.>//.[a].[ə].<.>
  gramm: Praet
  paradigm: VERB_D1
 -flex: .[a].[i].<.>//.[a]..<.>//.[a].[ə].<.>
  gramm: Praet
  paradigm: VERB_Dopp


 -flex: y.[a].[a].
  gramm: Subj,3,Sg,m
  gloss: 3m
 -flex: č.[a].[a].
  gramm: Subj,3,Sg,f
  gloss: 3f
 -flex: y|.[a]..|un
  gramm: Subj,3,Pl,m
  gloss: 3|MP
 -flex: y|.[a]..|an
  gramm: Subj,3,Pl,f
  gloss: 3|FP
 -flex: č.[a].[a].
  gramm: Subj,2,Sg,m
  gloss: 2
 -flex: č.[a].[a].
  gramm: Subj,2,Sg,f
  gloss: 2
 -flex: č|.[a]..|un
  gramm: Subj,2,Pl,m
  gloss: 2|MP
 -flex: č|.[a]..|an
  gramm: Subj,2,Pl,f
  gloss: 2|FP
 -flex: n|.[a].[a].
  gramm: Subj,1,Sg,c
  gloss: 1
 -flex: n|.[a].[a].
  gramm: Subj,1,Pl,c
  gloss: 1

 -flex: y|.[a]..<.>
  gramm: Subj,3
  gloss: 3
  paradigm: VERB_SBJ
 -flex: č|.[a]..<.>
  gramm: Subj,2
  gloss: 2
  paradigm: VERB_SBJ
 -flex: č|.[a]..|in<.>//č|.[a]..|inn<.>
  gramm: Subj,2,Sg,f
  gloss: 2|PLEO
  paradigm: VERB_O2
 -flex: č|.[a]..<.>
  gramm: Subj,3
  gloss: 3
  paradigm: VERB_SBJ2
 -flex: n|.[a]..<.>
  gramm: Subj,1
  gloss: 1
  paradigm: VERB_SBJ1


 -flex: y|.[a]..<.>//y|.[a].[i].<.>
  gramm: Subj,3,Sg,m
  gloss: 3
  paradigm: VERB_D
 -flex: č|.[a]..<.>//č|.[a].[i].<.>
  gramm: Subj,3,Sg,f
  gloss: 3
  paradigm: VERB_D
 -flex: č|.[a]..<.>//č|.[a].[i].<.>
  gramm: Subj,2,Sg,m
  gloss: 2
  paradigm: VERB_D
 -flex: y|.[a]..|ul<.>//y|.[a].[i].|ul<.>
  gramm: Subj,3,Pl,m
  gloss: 3|PLEO
  paradigm: VERB_D
 -flex: y|.[a]..|al<.>//y|.[a].[i].|al<.>
  gramm: Subj,3,Pl,f
  gloss: 3|PLEO
  paradigm: VERB_D
 -flex: č|.[a]..<.>//č|.[a].[i].<.>
  gramm: Subj,2,Sg,f
  gloss: 2
  paradigm: VERB_D
 -flex: č|.[a]..|ul<.>//č|.[a].[i].|ul<.>
  gramm: Subj,2,Pl,m
  gloss: 2|PLEO
  paradigm: VERB_D
 -flex: č|.[a]..|al<.>//č|.[a].[i].|al<.>
  gramm: Subj,2,Pl,f
  gloss: 2|PLEO
  paradigm: VERB_D
 -flex: n|.[a]..<.>//n|.[a].[i].<.>
  gramm: Subj,1,Pl,c
  gloss: 1
  paradigm: VERB_D
 -flex: n|.[a]..<.>//n|.[a].[i].<.>
  gramm: Subj,1,Sg,c
  gloss: 1
  paradigm: VERB_D

 -flex: y|.[a]..|lē<.>//y|.[a].[i].|lē<.>
  gramm: Subj,3,Sg,m
  gloss: 3|PLEO
  paradigm: VERB_Dopp2
 -flex: y|.[a]..|lul<.>//y|.[a].[i].|lul<.>
  gramm: Subj,3,Pl,m
  gloss: 3|PLEO
  paradigm: VERB_Dopp2
 -flex: y|.[a]..|lal<.>//y|.[a].[i].|lal<.>
  gramm: Subj,3,Pl,f
  gloss: 3|PLEO
  paradigm: VERB_Dopp2
 -flex: č|.[a]..|lē<.>//č|.[a].[i].|lē<.>
  gramm: Subj,3,Sg,f
  gloss: 3|PLEO
  paradigm: VERB_Dopp2
 -flex: č|.[a]..|lē<.>//č|.[a].[i].|lē<.>
  gramm: Subj,2,Sg,m
  gloss: 2|PLEO
  paradigm: VERB_Dopp2
 -flex: č|.[a]..|lī<.>//č|.[a].[i].|lī<.>
  gramm: Subj,2,Sg,f
  gloss: 2|PLEO
  paradigm: VERB_Dopp2
 -flex: č|.[a]..|lul<.>//č|.[a].[i].|lul<.>
  gramm: Subj,2,Pl,m
  gloss: 2|PLEO
  paradigm: VERB_Dopp2
 -flex: č|.[a]..|lal<.>//č|.[a].[i].|lal<.>
  gramm: Subj,2,Pl,f
  gloss: 2|PLEO
  paradigm: VERB_Dopp2
 -flex: n|.[a]..|lē<.>//n|.[a].[i].|lē<.>
  gramm: Subj,1,Sg,c
  gloss: 1|PLEO
  paradigm: VERB_Dopp2
 -flex: n|.[a]..|lē<.>//n|.[a].[i].|lē<.>
  gramm: Subj,1,Pl,c
  gloss: 1|PLEO
  paradigm: VERB_Dopp2


 -flex: .[a].[a].//.[a].[ā].
  gramm: Imp,Sg,c
  gloss: IPV
 -flex: .[a]..|un//.[a]..|ōn
  gramm: Imp,Pl,m
  gloss: IPV.MP
 -flex: .[a]..|en//.[a]..|ēn
  gramm: Imp,Pl,f
  gloss: IPV.FP
 -flex: .[a]..<.>//.[a].[ə].<.>
  gramm: Imp
  gloss: IPV
  paradigm: VERB_IMP


 -flex: [m].[a].[a].
  gramm: Prs,3,Sg,m
 -flex: [m].[a]..|a
  gramm: Prs,3,Sg,f
  gloss: F
 -flex: [m].[a]..|in
  gramm: Prs,3,Pl,m
  gloss: MP
 -flex: [m].[a]..|an
  gramm: Prs,3,Pl,f
  gloss: FP
 -flex: či[m].[a].[a].
  gramm: Prs,2,Sg,m
  gloss: 2
 -flex: či[m].[a]..|a
  gramm: Prs,2,Sg,f
  gloss: 2|F
 -flex: či[m].[a]..|in
  gramm: Prs,2,Pl,m
  gloss: 2|MP
 -flex: či[m].[a]..|an
  gramm: Prs,2,Pl,f
  gloss: 2|FP
 -flex: ni[m].[a].[a].
  gramm: Prs,1,Sg,m
  gloss: 1
 -flex: ni[m].[a]..|a
  gramm: Prs,1,Sg,f
  gloss: 1|F
 -flex: ni[m].[a]..|in
  gramm: Prs,1,Pl,m
  gloss: 1|MP
 -flex: ni[m].[a]..|an
  gramm: Prs,1,Pl,f
  gloss: 1|FP

 -flex: [m].[a].[a].<.>//[m].[a]..<.>//[m].[a].[ə].<.>
  gramm: Prs,3
  paradigm: VERB_PERF
 -flex: či[m].[a].[a].<.>//či[m].[a]..<.>//či[m].[a].[ə].<.>
  gramm: Prs,2
  gloss: 2
  paradigm: VERB_PERF
 -flex: ni[m].[a].[a].<.>//ni[m].[a]..<.>//ni[m].[a].[ə].<.>
  gramm: Prs,1
  gloss: 1
  paradigm: VERB_PERF
 -flex: [m].[a].[a].<.>//[m].[a].[ə].<.>
  gramm: Prs,3
  gloss: 3
  paradigm: VERB_DoppPRS
 -flex: či[m].[a].[a].<.>//či[m].[a].[ə].<.>
  gramm: Prs,2
  gloss: 2
  paradigm: VERB_DoppPRS
 -flex: ni[m].[a].[a].<.>//ni[m].[a].[ə].<.>
  gramm: Prs,1
  gloss: 1
  paradigm: VERB_DoppPRS


 -flex: n|.[a].[e].
  gramm: Perf,1,Sg,m
  gloss: 1
 -flex: č|.[a].[e].
  gramm: Perf,2,Sg,m
  gloss: 2
 -flex: .[a].[e].
  gramm: Perf,3,Sg,m
 -flex: n|.[a].[ī].|a
  gramm: Perf,1,Sg,f
  gloss: 1|F
 -flex: č|.[a].[ī].|a
  gramm: Perf,2,Sg,f
  gloss: 2|F
 -flex: .[a].[ī].|a
  gramm: Perf,3,Sg,f
  gloss: F
 -flex: n|.[a].[ī].|in
  gramm: Perf,1,Pl,m
  gloss: 1|MP
 -flex: n|.[a].[ī].|an
  gramm: Perf,1,Pl,f
  gloss: 1|FP
 -flex: č|.[a].[ī].|in
  gramm: Perf,2,Pl,m
  gloss: 2|MP
 -flex: č|.[a].[ī].|an
  gramm: Perf,2,Pl,f
  gloss: 2|FP
 -flex: .[a].[ī].|in
  gramm: Perf,3,Pl,m
  gloss: MP
 -flex: .[a].[ī].|an
  gramm: Perf,3,Pl,f
  gloss: FP

 -flex: .[a].[ī].<.>//.[a].[i].<.>
  gramm: Perf,3
  paradigm: VERB_PERF
 -flex: č|.[a].[ī].<.>//č|.[a].[i].<.>
  gramm: Perf,2
  gloss: 2
  paradigm: VERB_PERF
 -flex: n|.[a].[ī].<.>//n|.[a].[i].<.>
  gramm: Perf,1
  gloss: 1
  paradigm: VERB_PERF
 -flex: .[a].[ī].<.>//.[a].[i].<.>
  gramm: Perf,3
  paradigm: VERB_DoppPRS
 -flex: č|.[a].[ī].<.>//č|.[a].[i].<.>
  gramm: Perf,2
  gloss: 2
  paradigm: VERB_DoppPRS
 -flex: n|.[a].[ī].<.>//n|.[a].[i].<.>
  gramm: Perf,1
  gloss: 1
  paradigm: VERB_DoppPRS



-paradigm: VERB_II_ae
 -flex: .[a].[e].
  gramm: Praet,3,Sg,m
 -flex: .[a].[e].
  gramm: Praet,3,Pl,c
 -flex: .[a]..|aṯ
  gramm: Praet,3,Sg,f 
  gloss: 3fs
 -flex: .[a]..|ič
  gramm: Praet,2,Sg,m
  gloss: 2ms
 -flex: .[a]..|iš
  gramm: Praet,2,Sg,f
  gloss: 2fs
 -flex: .[a]..|ičxun
  gramm: Praet,2,Pl,m
  gloss: 2mp
 -flex: .[a]..|ičxen
  gramm: Praet,2,Pl,f
  gloss: 2fp
 -flex: .[a]..|iṯ
  gramm: Praet,1,Sg,c
  gloss: 1S
 -flex: .[a]..|innaḥ
  gramm: Praet,1,Pl,c
  gloss: 1P
 -flex: .[a].[e].<.>//.[a]..<.>//.[a].[ə].<.>
  gramm: Praet
  paradigm: VERB_O12
 -flex: .[a].[e].<.>//.[a]..<.>//.[a].[ə].<.>
  gramm: Praet
  paradigm: VERB_D1
 -flex: .[a].[e].<.>//.[a]..<.>//.[a].[ə].<.>
  gramm: Praet
  paradigm: VERB_Dopp


 -flex: y.[a].[e].
  gramm: Subj,3,Sg,m
  gloss: 3m
 -flex: č.[a].[e].
  gramm: Subj,3,Sg,f
  gloss: 3f
 -flex: y|.[a]..|un
  gramm: Subj,3,Pl,m
  gloss: 3|MP
 -flex: y|.[a]..|an
  gramm: Subj,3,Pl,f
  gloss: 3|FP
 -flex: č.[a].[e].
  gramm: Subj,2,Sg,m
  gloss: 2
 -flex: č.[a].[i].
  gramm: Subj,2,Sg,f
  gloss: 2
 -flex: č|.[a]..|un
  gramm: Subj,2,Pl,m
  gloss: 2|MP
 -flex: č|.[a]..|an
  gramm: Subj,2,Pl,f
  gloss: 2|FP
 -flex: n|.[a].[e].
  gramm: Subj,1,Sg,c
  gloss: 1
 -flex: n|.[a].[e].
  gramm: Subj,1,Pl,c
  gloss: 1

 -flex: y|.[a]..<.>
  gramm: Subj,3
  gloss: 3
  paradigm: VERB_SBJ
 -flex: č|.[a]..<.>
  gramm: Subj,2
  gloss: 2
  paradigm: VERB_SBJ
 -flex: č|.[a]..|in<.>//č|.[a]..|inn<.>
  gramm: Subj,2,Sg,f
  gloss: 2|PLEO
  paradigm: VERB_O2
 -flex: č|.[a]..<.>
  gramm: Subj,3
  gloss: 3
  paradigm: VERB_SBJ2
 -flex: n|.[a]..<.>
  gramm: Subj,1
  gloss: 1
  paradigm: VERB_SBJ1

 -flex: y|.[a]..<.>//y|.[a].[i].<.>
  gramm: Subj,3,Sg,m
  gloss: 3
  paradigm: VERB_D
 -flex: č|.[a]..<.>//č|.[a].[i].<.>
  gramm: Subj,3,Sg,f
  gloss: 3
  paradigm: VERB_D
 -flex: č|.[a]..<.>//č|.[a].[i].<.>
  gramm: Subj,2,Sg,m
  gloss: 2
  paradigm: VERB_D
 -flex: y|.[a]..|ul<.>//y|.[a].[i].|ul<.>
  gramm: Subj,3,Pl,m
  gloss: 3|PLEO
  paradigm: VERB_D
 -flex: y|.[a]..|al<.>//y|.[a].[i].|al<.>
  gramm: Subj,3,Pl,f
  gloss: 3|PLEO
  paradigm: VERB_D
 -flex: č|.[a]..<.>//č|.[a].[i].<.>
  gramm: Subj,2,Sg,f
  gloss: 2
  paradigm: VERB_D
 -flex: č|.[a]..|ul<.>//č|.[a].[i].|ul<.>
  gramm: Subj,2,Pl,m
  gloss: 2|PLEO
  paradigm: VERB_D
 -flex: č|.[a]..|al<.>//č|.[a].[i].|al<.>
  gramm: Subj,2,Pl,f
  gloss: 2|PLEO
  paradigm: VERB_D
 -flex: n|.[a]..<.>//n|.[a].[i].<.>
  gramm: Subj,1,Pl,c
  gloss: 1
  paradigm: VERB_D
 -flex: n|.[a]..<.>//n|.[a].[i].<.>
  gramm: Subj,1,Sg,c
  gloss: 1
  paradigm: VERB_D

 -flex: y|.[a]..|lē<.>//y|.[a].[i].|lē<.>
  gramm: Subj,3,Sg,m
  gloss: 3|PLEO
  paradigm: VERB_Dopp2
 -flex: y|.[a]..|lul<.>//y|.[a].[i].|lul<.>
  gramm: Subj,3,Pl,m
  gloss: 3|PLEO
  paradigm: VERB_Dopp2
 -flex: y|.[a]..|lal<.>//y|.[a].[i].|lal<.>
  gramm: Subj,3,Pl,f
  gloss: 3|PLEO
  paradigm: VERB_Dopp2
 -flex: č|.[a]..|lē<.>//č|.[a].[i].|lē<.>
  gramm: Subj,3,Sg,f
  gloss: 3|PLEO
  paradigm: VERB_Dopp2
 -flex: č|.[a]..|lē<.>//č|.[a].[i].|lē<.>
  gramm: Subj,2,Sg,m
  gloss: 2|PLEO
  paradigm: VERB_Dopp2
 -flex: č|.[a]..|lī<.>//č|.[a].[i].|lī<.>
  gramm: Subj,2,Sg,f
  gloss: 2|PLEO
  paradigm: VERB_Dopp2
 -flex: č|.[a]..|lul<.>//č|.[a].[i].|lul<.>
  gramm: Subj,2,Pl,m
  gloss: 2|PLEO
  paradigm: VERB_Dopp2
 -flex: č|.[a]..|lal<.>//č|.[a].[i].|lal<.>
  gramm: Subj,2,Pl,f
  gloss: 2|PLEO
  paradigm: VERB_Dopp2
 -flex: n|.[a]..|lē<.>//n|.[a].[i].|lē<.>
  gramm: Subj,1,Sg,c
  gloss: 1|PLEO
  paradigm: VERB_Dopp2
 -flex: n|.[a]..|lē<.>//n|.[a].[i].|lē<.>
  gramm: Subj,1,Pl,c
  gloss: 1|PLEO
  paradigm: VERB_Dopp2


 -flex: .[a].[e].//.[a].[ē].
  gramm: Imp,Sg,m
  gloss: MS
 -flex: .[a].[i].//.[a].[ī].
  gramm: Imp,Sg,f
  gloss: FS
 -flex: .[a]..|un//.[a]..|ōn
  gramm: Imp,Pl,m
  gloss: IPV.MP
 -flex: .[a]..|en//.[a]..|ēn
  gramm: Imp,Pl,f
  gloss: IPV.FP
 -flex: .[a]..<.>//.[a].[ə].<.>
  gramm: Imp
  gloss: IPV
  paradigm: VERB_IMP


 -flex: [m].[a].[e].
  gramm: Prs,3,Sg,m
 -flex: [m].[a]..|a
  gramm: Prs,3,Sg,f
  gloss: F
 -flex: [m].[a]..|in
  gramm: Prs,3,Pl,m
  gloss: MP
 -flex: [m].[a]..|an
  gramm: Prs,3,Pl,f
  gloss: FP
 -flex: či[m].[a].[e].
  gramm: Prs,2,Sg,m
  gloss: 2
 -flex: či[m].[a]..|a
  gramm: Prs,2,Sg,f
  gloss: 2|F
 -flex: či[m].[a]..|in
  gramm: Prs,2,Pl,m
  gloss: 2|MP
 -flex: či[m].[a]..|an
  gramm: Prs,2,Pl,f
  gloss: 2|FP
 -flex: ni[m].[a].[e].
  gramm: Prs,1,Sg,m
  gloss: 1
 -flex: ni[m].[a]..|a
  gramm: Prs,1,Sg,f
  gloss: 1|F
 -flex: ni[m].[a]..|in
  gramm: Prs,1,Pl,m
  gloss: 1|MP
 -flex: ni[m].[a]..|an
  gramm: Prs,1,Pl,f
  gloss: 1|FP

 -flex: [m].[a].[e].<.>//[m].[a]..<.>//[m].[a].[ə].<.>
  gramm: Prs,3
  paradigm: VERB_PERF
 -flex: či[m].[a].[e].<.>//či[m].[a]..<.>//či[m].[a].[ə].<.>
  gramm: Prs,2
  gloss: 2
  paradigm: VERB_PERF
 -flex: ni[m].[a].[e].<.>//ni[m].[a]..<.>//ni[m].[a].[ə].<.>
  gramm: Prs,1
  gloss: 1
  paradigm: VERB_PERF
 -flex: [m].[a].[e].<.>//[m].[a].[ə].<.>
  gramm: Prs,3
  paradigm: VERB_DoppPRS
 -flex: či[m].[a].[e].<.>//či[m].[a].[ə].<.>
  gramm: Prs,2
  gloss: 2
  paradigm: VERB_DoppPRS
 -flex: ni[m].[a].[e].<.>//ni[m].[a].[ə].<.>
  gramm: Prs,1
  gloss: 1
  paradigm: VERB_DoppPRS


 -flex: n|.[a].[e].
  gramm: Perf,1,Sg,m
  gloss: 1
 -flex: č|.[a].[e].
  gramm: Perf,2,Sg,m
  gloss: 2
 -flex: .[a].[e].
  gramm: Perf,3,Sg,m
 -flex: n|.[a].[ī].|a
  gramm: Perf,1,Sg,f
  gloss: 1|F
 -flex: č|.[a].[ī].|a
  gramm: Perf,2,Sg,f
  gloss: 2|F
 -flex: .[a].[ī].|a
  gramm: Perf,3,Sg,f
  gloss: F
 -flex: n|.[a].[ī].|in
  gramm: Perf,1,Pl,m
  gloss: 1|MP
 -flex: n|.[a].[ī].|an
  gramm: Perf,1,Pl,f
  gloss: 1|FP
 -flex: č|.[a].[ī].|in
  gramm: Perf,2,Pl,m
  gloss: 2|MP
 -flex: č|.[a].[ī].|an
  gramm: Perf,2,Pl,f
  gloss: 2|FP
 -flex: .[a].[ī].|in
  gramm: Perf,3,Pl,m
  gloss: MP
 -flex: .[a].[ī].|an
  gramm: Perf,3,Pl,f
  gloss: FP

 -flex: .[a].[ī].<.>//.[a].[i].<.>
  gramm: Perf,3
  paradigm: VERB_PERF
 -flex: č|.[a].[ī].<.>//č|.[a].[i].<.>
  gramm: Perf,2
  gloss: 2
  paradigm: VERB_PERF
 -flex: n|.[a].[ī].<.>//n|.[a].[i].<.>
  gramm: Perf,1
  gloss: 1
  paradigm: VERB_PERF
 -flex: .[a].[ī].<.>//.[a].[i].<.>
  gramm: Perf,3
  paradigm: VERB_DoppPRS
 -flex: č|.[a].[ī].<.>//č|.[a].[i].<.>
  gramm: Perf,2
  gloss: 2
  paradigm: VERB_DoppPRS
 -flex: n|.[a].[ī].<.>//n|.[a].[i].<.>
  gramm: Perf,1
  gloss: 1
  paradigm: VERB_DoppPRS



-paradigm: VERB_III_oe
 -flex: .[ō].[e].
  gramm: Praet,3,Sg,m
 -flex: .[ō].[e].
  gramm: Praet,3,Pl,c
 -flex: .[a].[ī].|aṯ
  gramm: Praet,3,Sg,f 
  gloss: 3fs
 -flex: .[a].[ī].|ič
  gramm: Praet,2,Sg,m
  gloss: 2ms
 -flex: .[a].[ī].|iš
  gramm: Praet,2,Sg,f
  gloss: 2fs
 -flex: .[a].[i].|ičxun
  gramm: Praet,2,Pl,m
  gloss: 2mp
 -flex: .[a].[i].|ičxen
  gramm: Praet,2,Pl,f
  gloss: 2fp
 -flex: .[a].[ī].|iṯ
  gramm: Praet,1,Sg,c
  gloss: 1S
 -flex: .[a].[i].|innaḥ
  gramm: Praet,1,Pl,c
  gloss: 1P
 -flex: .[a].[i].<.>
  gramm: Praet
  paradigm: VERB_O1
 -flex: .[a].[i].<.>
  gramm: Praet
  paradigm: VERB_D1
 -flex: .[a].[i].<.>
  gramm: Praet
  paradigm: VERB_Dopp

 -flex: y|.[ō].[e].
  gramm: Subj,3,Sg,m
  gloss: 3m
 -flex: č|.[ō].[e].
  gramm: Subj,3,Sg,f
  gloss: 3f
 -flex: y|.[a].[ī].|un
  gramm: Subj,3,Pl,m
  gloss: 3|MP
 -flex: y|.[a].[ī].|an
  gramm: Subj,3,Pl,f
  gloss: 3|FP
 -flex: č|.[ō].[e].
  gramm: Subj,2,Sg,m
  gloss: 2
 -flex: č|.[ō].[e].
  gramm: Subj,2,Sg,f
  gloss: 2
 -flex: č|.[a].[ī].|un
  gramm: Subj,2,Pl,m
  gloss: 2|MP
 -flex: č|.[a].[ī].|an
  gramm: Subj,2,Pl,f
  gloss: 2|FP
 -flex: n|.[ō].[e].
  gramm: Subj,1,Sg,c
  gloss: 1
 -flex: n|.[ō].[e].
  gramm: Subj,1,Pl,c
  gloss: 1

 -flex: y|.[a].[ī].<.>//y|.[a].[i].<.>
  gramm: Subj,3
  gloss: 3
  paradigm: VERB_SBJ
 -flex: č|.[a].[ī].<.>//č|.[a].[i].<.>
  gramm: Subj,2
  gloss: 2
  paradigm: VERB_SBJ
 -flex: č|.[a].[ī].|in<.>//č|.[a].[ī].|inn<.>//č|.[a].[i].|in<.>//č|.[a].[i].|inn<.>
  gramm: Subj,2,Sg,f
  gloss: 2|PLEO
  paradigm: VERB_O2
 -flex: č|.[a].[ī].<.>//č|.[a].[i].<.>
  gramm: Subj,3
  gloss: 3
  paradigm: VERB_SBJ2
 -flex: n|.[a].[ī].<.>//n|.[a].[i].<.>
  gramm: Subj,1
  gloss: 1
  paradigm: VERB_SBJ1

 -flex: y|.[a].[ī].<.>//y|.[a].[i].<.>
  gramm: Subj,3,Sg,m
  gloss: 3
  paradigm: VERB_D
 -flex: č|.[a].[ī].<.>//č|.[a].[i].<.>
  gramm: Subj,3,Sg,f
  gloss: 3
  paradigm: VERB_D
 -flex: č|.[a].[ī].<.>//č|.[a].[i].<.>
  gramm: Subj,2,Sg,m
  gloss: 2
  paradigm: VERB_D
 -flex: y|.[a].[ī].|ul<.>//y|.[a].[i].|ul<.>
  gramm: Subj,3,Pl,m
  gloss: 3|PLEO
  paradigm: VERB_D
 -flex: y|.[a].[ī].|al<.>//y|.[a].[i].|al<.>
  gramm: Subj,3,Pl,f
  gloss: 3|PLEO
  paradigm: VERB_D
 -flex: č|.[a].[ī].<.>//č|.[a].[i].<.>
  gramm: Subj,2,Sg,f
  gloss: 2
  paradigm: VERB_D
 -flex: č|.[a].[ī].|ul<.>//č|.[a].[i].|ul<.>
  gramm: Subj,2,Pl,m
  gloss: 2|PLEO
  paradigm: VERB_D
 -flex: č|.[a].[ī].|al<.>//č|.[a].[i].|al<.>
  gramm: Subj,2,Pl,f
  gloss: 2|PLEO
  paradigm: VERB_D
 -flex: n|.[a].[ī].<.>//n|.[a].[i].<.>
  gramm: Subj,1,Pl,c
  gloss: 1
  paradigm: VERB_D
 -flex: n|.[a].[ī].<.>//n|.[a].[i].<.>
  gramm: Subj,1,Sg,c
  gloss: 1
  paradigm: VERB_D

 -flex: y|.[a].[i].|lē<.>
  gramm: Subj,3,Sg,m
  gloss: 3|PLEO
  paradigm: VERB_Dopp2
 -flex: y|.[a].[i].|lul<.>
  gramm: Subj,3,Pl,m
  gloss: 3|PLEO
  paradigm: VERB_Dopp2
 -flex: y|.[a].[i].|lal<.>
  gramm: Subj,3,Pl,f
  gloss: 3|PLEO
  paradigm: VERB_Dopp2
 -flex: č|.[a].[i].|lē<.>
  gramm: Subj,3,Sg,f
  gloss: 3|PLEO
  paradigm: VERB_Dopp2
 -flex: č|.[a].[i].|lē<.>
  gramm: Subj,2,Sg,m
  gloss: 2|PLEO
  paradigm: VERB_Dopp2
 -flex: č|.[a].[i].|lī<.>
  gramm: Subj,2,Sg,f
  gloss: 2|PLEO
  paradigm: VERB_Dopp2
 -flex: č|.[a].[i].|lul<.>
  gramm: Subj,2,Pl,m
  gloss: 2|PLEO
  paradigm: VERB_Dopp2
 -flex: č|.[a].[i].|lal<.>
  gramm: Subj,2,Pl,f
  gloss: 2|PLEO
  paradigm: VERB_Dopp2
 -flex: n|.[a].[i].|lē<.>
  gramm: Subj,1,Sg,c
  gloss: 1|PLEO
  paradigm: VERB_Dopp2
 -flex: n|.[a].[i].|lē<.>
  gramm: Subj,1,Pl,c
  gloss: 1|PLEO
  paradigm: VERB_Dopp2


 -flex: .[a].[ē].//.[ō].[e].
  gramm: Imp,Sg,m
 -flex: .[a].[ī].//.[ō].[i].
  gramm: Imp,Sg,f
 -flex: .[a].[i].|ōn
  gramm: Imp,Pl,m
  gloss: MP
 -flex: .[a].[i].|ēn
  gramm: Imp,Sg,m
  gloss: FP
 -flex: .[a].[i].<.>//.[a].[ə].<.>
  gramm: Imp
  gloss: IPV
  paradigm: VERB_IMP

 -flex: [m].[ō].[e].
  gramm: Prs,3,Sg,m
 -flex: [m].[a].[ī].|a
  gramm: Prs,3,Sg,f
  gloss: F
 -flex: [m].[a].[ī].|in
  gramm: Prs,3,Pl,m
  gloss: MP
 -flex: [m].[a].[ī].|an
  gramm: Prs,3,Pl,f
  gloss: FP
 -flex: či[m].[ō].[e].
  gramm: Prs,2,Sg,m
  gloss: 2
 -flex: či[m].[a].[ī].|a
  gramm: Prs,2,Sg,f
  gloss: 2|F
 -flex: či[m].[a].[ī].|in
  gramm: Prs,2,Pl,m
  gloss: 2|MP
 -flex: či[m].[a].[ī].|an
  gramm: Prs,2,Pl,f
  gloss: 2|FP
 -flex: ni[m].[ō].[e].
  gramm: Prs,1,Sg,m
  gloss: 1
 -flex: ni[m].[a].[ī].|a
  gramm: Prs,1,Sg,f
  gloss: 1|F
 -flex: ni[m].[a].[ī].|in
  gramm: Prs,1,Pl,m
  gloss: 1|MP
 -flex: ni[m].[a].[ī].|an
  gramm: Prs,1,Pl,f
  gloss: 1|FP
 -flex: [m].[a].[ī].<.>//[m].[a].[i].<.>//[m].[a].[ə].<.>
  gramm: Prs,3
  paradigm: VERB_PERF
 -flex: či[m].[a].[ī].<.>//či[m].[a].[i].<.>//či[m].[a].[ə].<.>
  gramm: Prs,2
  gloss: 2
  paradigm: VERB_PERF
 -flex: ni[m].[a].[ī].<.>//ni[m].[a].[i].<.>//ni[m].[a].[ə].<.>
  gramm: Prs,1
  gloss: 1
  paradigm: VERB_PERF
 -flex: [m].[a].[i].<.>//[m].[a].[ə].<.>//[m].[a].[ī].<.>
  gramm: Prs,3
  paradigm: VERB_DoppPRS
 -flex: či[m].[a].[i].<.>//či[m].[a].[ə].<.>//či[m].[a].[ī].<.>
  gramm: Prs,2
  gloss: 2
  paradigm: VERB_DoppPRS
 -flex: ni[m].[a].[i].<.>//ni[m].[a].[ə].<.>//ni[m].[a].[ī].<.>
  gramm: Prs,1
  gloss: 1
  paradigm: VERB_DoppPRS


 -flex: n|.[ō].[e].
  gramm: Perf,1,Sg,m
  gloss: 1
 -flex: č|.[ō].[e].
  gramm: Perf,2,Sg,m
  gloss: 2
 -flex: .[ō].[e].
  gramm: Perf,3,Sg,m
 -flex: n|.[a].[ī].|a
  gramm: Perf,1,Sg,f
  gloss: 1|F
 -flex: č|.[a].[ī].|a
  gramm: Perf,2,Sg,f
  gloss: 2|F
 -flex: .[a].[ī].|.a
  gramm: Perf,3,Sg,f
  gloss: F
 -flex: n|.[a].[ī].|in
  gramm: Perf,1,Pl,m
  gloss: 1|MP
 -flex: n|.[a].[ī].|an
  gramm: Perf,1,Pl,f
  gloss: 1|FP
 -flex: č|.[a].[ī].|in
  gramm: Perf,2,Pl,m
  gloss: 2|MP
 -flex: č|.[a].[ī].|an
  gramm: Perf,2,Pl,f
  gloss: 2|FP
 -flex: .[a].[ī].|in
  gramm: Perf,3,Pl,m
  gloss: MP
 -flex: .[a].[ī].|an
  gramm: Perf,3,Pl,f
  gloss: FP

 -flex: .[a].[ī].<.>//.[a].[i].<.>
  gramm: Perf,3
  paradigm: VERB_PERF
 -flex: č|.[a].[ī].<.>//č|.[a].[i].<.>
  gramm: Perf,2
  gloss: 2
  paradigm: VERB_PERF
 -flex: n|.[a].[ī].<.>//n|.[a].[i].<.>
  gramm: Perf,1
  gloss: 1
  paradigm: VERB_PERF
 -flex: .[a].[ī].<.>//.[a].[i].<.>
  gramm: Perf,3
  paradigm: VERB_DoppPRS
 -flex: č|.[a].[ī].<.>//č|.[a].[i].<.>
  gramm: Perf,2
  gloss: 2
  paradigm: VERB_DoppPRS
 -flex: n|.[a].[ī].<.>//n|.[a].[i].<.>
  gramm: Perf,1
  gloss: 1
  paradigm: VERB_DoppPRS



-paradigm: VERB_III_oa
 -flex: .[ō].[a].
  gramm: Praet,3,Sg,m
 -flex: .[ō].[a].
  gramm: Praet,3,Pl,c
 -flex: .[a].[ī].|aṯ
  gramm: Praet,3,Sg,f 
  gloss: 3fs
 -flex: .[a].[ī].|ič
  gramm: Praet,2,Sg,m
  gloss: 2ms
 -flex: .[a].[ī].|iš
  gramm: Praet,2,Sg,f
  gloss: 2fs
 -flex: .[a].[i].|ičxun
  gramm: Praet,2,Pl,m
  gloss: 2mp
 -flex: .[a].[i].|ičxen
  gramm: Praet,2,Pl,f
  gloss: 2fp
 -flex: .[a].[ī].|iṯ
  gramm: Praet,1,Sg,c
  gloss: 1S
 -flex: .[a].[i].|innaḥ
  gramm: Praet,1,Pl,c
  gloss: 1P
 -flex: .[a].[i].<.>
  gramm: Praet
  paradigm: VERB_O1
 -flex: .[a].[i].<.>
  gramm: Praet
  paradigm: VERB_D1
 -flex: .[a].[i].<.>
  gramm: Praet
  paradigm: VERB_Dopp


 -flex: y|.[ō].[a].
  gramm: Subj,3,Sg,m
  gloss: 3m
 -flex: č|.[ō].[a].
  gramm: Subj,3,Sg,f
  gloss: 3f
 -flex: y|.[a].[ī].|un
  gramm: Subj,3,Pl,m
  gloss: 3|MP
 -flex: y|.[a].[ī].|an
  gramm: Subj,3,Pl,f
  gloss: 3|FP
 -flex: č|.[ō].[a].
  gramm: Subj,2,Sg,m
  gloss: 2
 -flex: č|.[ō].[a].
  gramm: Subj,2,Sg,f
  gloss: 2
 -flex: č|.[a].[ī].|un
  gramm: Subj,2,Pl,m
  gloss: 2|MP
 -flex: č|.[a].[ī].|an
  gramm: Subj,2,Pl,f
  gloss: 2|FP
 -flex: n|.[ō].[a].
  gramm: Subj,1,Sg,c
  gloss: 1
 -flex: n|.[ō].[a].
  gramm: Subj,1,Pl,c
  gloss: 1

 -flex: y|.[a].[ī].<.>//y|.[a].[i].<.>
  gramm: Subj,3
  gloss: 3
  paradigm: VERB_SBJ
 -flex: č|.[a].[ī].<.>//č|.[a].[i].<.>
  gramm: Subj,2
  gloss: 2
  paradigm: VERB_SBJ
 -flex: č|.[a].[ī].|in<.>//č|.[a].[ī].|inn<.>//č|.[a].[i].|in<.>//č|.[a].[i].|inn<.>
  gramm: Subj,2,Sg,f
  gloss: 2|PLEO
  paradigm: VERB_O2
 -flex: č|.[a].[ī].<.>//č|.[a].[i].<.>
  gramm: Subj,3
  gloss: 3
  paradigm: VERB_SBJ2
 -flex: n|.[a].[ī].<.>//n|.[a].[i].<.>
  gramm: Subj,1
  gloss: 1
  paradigm: VERB_SBJ1

 -flex: y|.[a].[ī].<.>//y|.[a].[i].<.>
  gramm: Subj,3,Sg,m
  gloss: 3
  paradigm: VERB_D
 -flex: č|.[a].[ī].<.>//č|.[a].[i].<.>
  gramm: Subj,3,Sg,f
  gloss: 3
  paradigm: VERB_D
 -flex: č|.[a].[ī].<.>//č|.[a].[i].<.>
  gramm: Subj,2,Sg,m
  gloss: 2
  paradigm: VERB_D
 -flex: y|.[a].[ī].|ul<.>//y|.[a].[i].|ul<.>
  gramm: Subj,3,Pl,m
  gloss: 3|PLEO
  paradigm: VERB_D
 -flex: y|.[a].[ī].|al<.>//y|.[a].[i].|al<.>
  gramm: Subj,3,Pl,f
  gloss: 3|PLEO
  paradigm: VERB_D
 -flex: č|.[a].[ī].<.>//č|.[a].[i].<.>
  gramm: Subj,2,Sg,f
  gloss: 2
  paradigm: VERB_D
 -flex: č|.[a].[ī].|ul<.>//č|.[a].[i].|ul<.>
  gramm: Subj,2,Pl,m
  gloss: 2|PLEO
  paradigm: VERB_D
 -flex: č|.[a].[ī].|al<.>//č|.[a].[i].|al<.>
  gramm: Subj,2,Pl,f
  gloss: 2|PLEO
  paradigm: VERB_D
 -flex: n|.[a].[ī].<.>//n|.[a].[i].<.>
  gramm: Subj,1,Pl,c
  gloss: 1
  paradigm: VERB_D
 -flex: n|.[a].[ī].<.>//n|.[a].[i].<.>
  gramm: Subj,1,Sg,c
  gloss: 1
  paradigm: VERB_D

 -flex: y|.[a].[i].|lē<.>
  gramm: Subj,3,Sg,m
  gloss: 3|PLEO
  paradigm: VERB_Dopp2
 -flex: y|.[a].[i].|lul<.>
  gramm: Subj,3,Pl,m
  gloss: 3|PLEO
  paradigm: VERB_Dopp2
 -flex: y|.[a].[i].|lal<.>
  gramm: Subj,3,Pl,f
  gloss: 3|PLEO
  paradigm: VERB_Dopp2
 -flex: č|.[a].[i].|lē<.>
  gramm: Subj,3,Sg,f
  gloss: 3|PLEO
  paradigm: VERB_Dopp2
 -flex: č|.[a].[i].|lē<.>
  gramm: Subj,2,Sg,m
  gloss: 2|PLEO
  paradigm: VERB_Dopp2
 -flex: č|.[a].[i].|lī<.>
  gramm: Subj,2,Sg,f
  gloss: 2|PLEO
  paradigm: VERB_Dopp2
 -flex: č|.[a].[i].|lul<.>
  gramm: Subj,2,Pl,m
  gloss: 2|PLEO
  paradigm: VERB_Dopp2
 -flex: č|.[a].[i].|lal<.>
  gramm: Subj,2,Pl,f
  gloss: 2|PLEO
  paradigm: VERB_Dopp2
 -flex: n|.[a].[i].|lē<.>
  gramm: Subj,1,Sg,c
  gloss: 1|PLEO
  paradigm: VERB_Dopp2
 -flex: n|.[a].[i].|lē<.>
  gramm: Subj,1,Pl,c
  gloss: 1|PLEO
  paradigm: VERB_Dopp2


 -flex: .[a].[ā].//.[ō].[a].
  gramm: Imp,Sg,c
  gloss: IPV
 -flex: .[a].[i].|ōn
  gramm: Imp,Pl,m
  gloss: MP
 -flex: .[a].[i].|ēn
  gramm: Imp,Sg,m
  gloss: FP
 -flex: .[a].[i].<.>//.[a].[ə].<.>
  gramm: Imp
  gloss: IPV
  paradigm: VERB_IMP

 -flex: [m].[ō].[a].
  gramm: Prs,3,Sg,m
 -flex: [m].[a].[ī].|a
  gramm: Prs,3,Sg,f
  gloss: F
 -flex: [m].[a].[ī].|in
  gramm: Prs,3,Pl,m
  gloss: MP
 -flex: [m].[a].[ī].|an
  gramm: Prs,3,Pl,f
  gloss: FP
 -flex: či[m].[ō].[a].
  gramm: Prs,2,Sg,m
  gloss: 2
 -flex: či[m].[a].[ī].|a
  gramm: Prs,2,Sg,f
  gloss: 2|F
 -flex: či[m].[a].[ī].|in
  gramm: Prs,2,Pl,m
  gloss: 2|MP
 -flex: či[m].[a].[ī].|an
  gramm: Prs,2,Pl,f
  gloss: 2|FP
 -flex: ni[m].[ō].[a].
  gramm: Prs,1,Sg,m
  gloss: 1
 -flex: ni[m].[a].[ī].|a
  gramm: Prs,1,Sg,f
  gloss: 1|F
 -flex: ni[m].[a].[ī].|in
  gramm: Prs,1,Pl,m
  gloss: 1|MP
 -flex: ni[m].[a].[ī].|an
  gramm: Prs,1,Pl,f
  gloss: 1|FP

 -flex: [m].[a].[ī].<.>//[m].[a].[i].<.>//[m].[a].[ə].<.>
  gramm: Prs,3
  paradigm: VERB_PERF
 -flex: či[m].[a].[ī].<.>//či[m].[a].[i].<.>//či[m].[a].[ə].<.>
  gramm: Prs,2
  gloss: 2
  paradigm: VERB_PERF
 -flex: ni[m].[a].[ī].<.>//ni[m].[a].[i].<.>//ni[m].[a].[ə].<.>
  gramm: Prs,1
  gloss: 1
  paradigm: VERB_PERF

 -flex: [m].[a].[i].<.>//[m].[a].[ə].<.>//[m].[a].[ī].<.>
  gramm: Prs,3
  paradigm: VERB_DoppPRS
 -flex: či[m].[a].[i].<.>//či[m].[a].[ə].<.>//či[m].[a].[ī].<.>
  gramm: Prs,2
  gloss: 2
  paradigm: VERB_DoppPRS
 -flex: ni[m].[a].[i].<.>//ni[m].[a].[ə].<.>//ni[m].[a].[ī].<.>
  gramm: Prs,1
  gloss: 1
  paradigm: VERB_DoppPRS


 -flex: n|.[ō].[a].
  gramm: Perf,1,Sg,m
  gloss: 1
 -flex: č|.[ō].[a].
  gramm: Perf,2,Sg,m
  gloss: 2
 -flex: .[ō].[a].
  gramm: Perf,3,Sg,m
 -flex: n|.[a].[ī].|a
  gramm: Perf,1,Sg,f
  gloss: 1|F
 -flex: č|.[a].[ī].|a
  gramm: Perf,2,Sg,f
  gloss: 2|F
 -flex: .[a].[ī].|.a
  gramm: Perf,3,Sg,f
  gloss: F
 -flex: n|.[a].[ī].|in
  gramm: Perf,1,Pl,m
  gloss: 1|MP
 -flex: n|.[a].[ī].|an
  gramm: Perf,1,Pl,f
  gloss: 1|FP
 -flex: č|.[a].[ī].|in
  gramm: Perf,2,Pl,m
  gloss: 2|MP
 -flex: č|.[a].[ī].|an
  gramm: Perf,2,Pl,f
  gloss: 2|FP
 -flex: .[a].[ī].|in
  gramm: Perf,3,Pl,m
  gloss: MP
 -flex: .[a].[ī].|an
  gramm: Perf,3,Pl,f
  gloss: FP

 -flex: .[a].[ī].<.>//.[a].[i].<.>
  gramm: Perf,3
  paradigm: VERB_PERF
 -flex: č|.[a].[ī].<.>//č|.[a].[i].<.>
  gramm: Perf,2
  gloss: 2
  paradigm: VERB_PERF
 -flex: n|.[a].[ī].<.>//n|.[a].[i].<.>
  gramm: Perf,1
  gloss: 1
  paradigm: VERB_PERF

 -flex: .[a].[ī].<.>//.[a].[i].<.>
  gramm: Perf,3
  paradigm: VERB_DoppPRS
 -flex: č|.[a].[ī].<.>//č|.[a].[i].<.>
  gramm: Perf,2
  gloss: 2
  paradigm: VERB_DoppPRS
 -flex: n|.[a].[ī].<.>//n|.[a].[i].<.>
  gramm: Perf,1
  gloss: 1
  paradigm: VERB_DoppPRS



-paradigm: VERB_IV_ae
 -flex: <0>[a]..[e].
  gramm: Praet,3,Sg,m
 -flex: <0>[a]..[e].
  gramm: Praet,3,Pl,c
 -flex: <0>[a]...|aṯ//<0>[a].[ə]..|aṯ
  gramm: Praet,3,Sg,f 
  gloss: 3fs
 -flex: <0>[a]...|ič//<0>[a].[ə]..|ič
  gramm: Praet,2,Sg,m
  gloss: 2ms
 -flex: <0>[a]...|iš//<0>[a].[ə]..|iš
  gramm: Praet,2,Sg,f
  gloss: 2fs
 -flex: <0>[a]...|ičxun//<0>[a].[ə]..|ičxun
  gramm: Praet,2,Pl,m
  gloss: 2mp
 -flex: <0>[a]...|ičxen//<0>[a].[ə]..|ičxen
  gramm: Praet,2,Pl,f
  gloss: 2fp
 -flex: <0>[a]...|iṯ//<0>[a].[ə]..|iṯ
  gramm: Praet,1,Sg,c
  gloss: 1S
 -flex: <0>[a]..[i].innaḥ
  gramm: Praet,1,Pl,c
  gloss: 1P
 -flex: <0>[a]...<.>//<0>[a].[ə]..<.>
  gramm: Praet
  paradigm: VERB_O1
 -flex: <0>[a]..[e].<.>
  gramm: Praet
  paradigm: VERB_D1
 -flex: <0>[a]..[e].<.>
  gramm: Praet
  paradigm: VERB_Dopp


 -flex: <0>y|[a]..[e].
  gramm: Subj,3,Sg,m
  gloss: 3M
 -flex: <0>č|[a]..[e].
  gramm: Subj,3,Sg,f
  gloss: 3F
 -flex: <0>y|[a].[ə]..|un//<0>y|[a]...|un
  gramm: Subj,3,Pl,m
  gloss: 3|MP
 -flex: <0>y|[a].[ə]..|an//<0>y|[a]...|an
  gramm: Subj,3,Pl,f
  gloss: 3|FP
 -flex: <0>č|[a]..[e].
  gramm: Subj,2,Sg,m
  gloss: 2
 -flex: <0>č|[a]..[i].
  gramm: Subj,2,Sg,f
  gloss: 2
 -flex: <0>č|[a].[ə]..|un//<0>č|[a]...|un
  gramm: Subj,2,Pl,m
  gloss: 2|MP
 -flex: <0>č|[a].[ə]..|an//<0>č|[a]...|an
  gramm: Subj,2,Pl,f
  gloss: 2|FP
 -flex: <0>n|[a]..[e].
  gramm: Subj,1,Sg,c
  gloss: 1
 -flex: <0>n|[a]..[e].
  gramm: Subj,1,Pl,c
  gloss: 1

 -flex: <0>y|[a].[ə]..<.>//<0>y|[a]...<.>
  gramm: Subj,3
  gloss: 3
  paradigm: VERB_SBJ
 -flex: <0>č|[a].[ə]..<.>//<0>č|[a]...<.>
  gramm: Subj,2
  gloss: 2
  paradigm: VERB_SBJ
 -flex: <0>č|[a].[ə]..|in<.>//<0>č|[a].[ə]..|inn<.>//<0>č|[a]...|in<.>//<0>č|[a]...|inn<.>
  gramm: Subj,2,Sg,f
  gloss: 2|PLEO
  paradigm: VERB_O2
 -flex: <0>č|[a].[ə]..<.>//<0>č|[a]...<.>
  gramm: Subj,3
  gloss: 3
  paradigm: VERB_SBJ2
 -flex: <0>n|[a].[ə]..<.>//<0>n|[a]...<.>
  gramm: Subj,1
  gloss: 1
  paradigm: VERB_SBJ1

 -flex: <0>y|[a].[ə]..<.>//<0>y|[a]...<.>
  gramm: Subj,3,Sg,m
  gloss: 3
  paradigm: VERB_D
 -flex: <0>č|[a].[ə]..<.>//<0>č|[a]...<.>
  gramm: Subj,3,Sg,f
  gloss: 3
  paradigm: VERB_D
 -flex: <0>č|[a].[ə]..<.>//<0>č|[a]...<.>
  gramm: Subj,2,Sg,m
  gloss: 2
  paradigm: VERB_D
 -flex: <0>y|[a].[ə]..|ul<.>//<0>y|[a]...|ul<.>
  gramm: Subj,3,Pl,m
  gloss: 3|PLEO
  paradigm: VERB_D
 -flex: <0>y|[a].[ə]..|al<.>//<0>y|[a]...|al<.>
  gramm: Subj,3,Pl,f
  gloss: 3|PLEO
  paradigm: VERB_D
 -flex: <0>č|[a].[ə]..<.>//<0>č|[a]...<.>
  gramm: Subj,2,Sg,f
  gloss: 2
  paradigm: VERB_D
 -flex: <0>č|[a].[ə]..|ul<.>//<0>č|[a]...|ul<.>
  gramm: Subj,2,Pl,m
  gloss: 2|PLEO
  paradigm: VERB_D
 -flex: <0>č|[a].[ə]..|al<.>//<0>č|[a]...|al<.>
  gramm: Subj,2,Pl,f
  gloss: 2|PLEO
  paradigm: VERB_D
 -flex: <0>n|[a].[ə]..<.>//<0>n|[a]...<.>
  gramm: Subj,1,Pl,c
  gloss: 1
  paradigm: VERB_D
 -flex: <0>n|[a].[ə]..<.>//<0>n|[a]...<.>
  gramm: Subj,1,Sg,c
  gloss: 1
  paradigm: VERB_D

 -flex: <0>y|[a].[ə]..|lē<.>//<0>y|[a]...|lē<.>
  gramm: Subj,3,Sg,m
  gloss: 3|PLEO
  paradigm: VERB_Dopp2
 -flex: <0>y|[a].[ə]..|lul<.>//<0>y|[a]...|lul<.>
  gramm: Subj,3,Pl,m
  gloss: 3|PLEO
  paradigm: VERB_Dopp2
 -flex: <0>y|[a].[ə]..|lal<.>//<0>y|[a]...|lal<.>
  gramm: Subj,3,Pl,f
  gloss: 3|PLEO
  paradigm: VERB_Dopp2
 -flex: <0>č|[a].[ə]..|lē<.>//<0>č|[a]...|lē<.>
  gramm: Subj,3,Sg,f
  gloss: 3|PLEO
  paradigm: VERB_Dopp2
 -flex: <0>č|[a].[ə]..|lē<.>//<0>č|[a]...|lē<.>
  gramm: Subj,2,Sg,m
  gloss: 2|PLEO
  paradigm: VERB_Dopp2
 -flex: <0>č|[a].[ə]..|lī<.>//<0>č|[a]...|lī<.>
  gramm: Subj,2,Sg,f
  gloss: 2|PLEO
  paradigm: VERB_Dopp2
 -flex: <0>č|[a].[ə]..|lul<.>//<0>č|[a]...|lul<.>
  gramm: Subj,2,Pl,m
  gloss: 2|PLEO
  paradigm: VERB_Dopp2
 -flex: <0>č|[a].[ə]..|lal<.>//<0>č|[a]...|lal<.>
  gramm: Subj,2,Pl,f
  gloss: 2|PLEO
  paradigm: VERB_Dopp2
 -flex: <0>n|[a].[ə]..|lē<.>//<0>n|[a]...|lē<.>
  gramm: Subj,1,Sg,c
  gloss: 1|PLEO
  paradigm: VERB_Dopp2
 -flex: <0>n|[a].[ə]..|lē<.>//<0>n|[a]...|lē<.>
  gramm: Subj,1,Pl,c
  gloss: 1|PLEO
  paradigm: VERB_Dopp2


 -flex: <0>[a]..[ē].//<0>[a]..[e].
  gramm: Imp,Sg,m
 -flex: <0>[a]..[ī].//<0>[a]..[i].
  gramm: Imp,Sg,f
 -flex: <0>[a]...|ōn//<0>[a]...|un//<0>[a].[ə]..|ōn//<0>[a].[ə]..|un
  gramm: Imp,Pl,m
  gloss: MP
 -flex: <0>[a]...|ēn//<0>[a]...|en//<0>[a].[ə]..|ēn//<0>[a].[ə]..|en
  gramm: Imp,Sg,m
  gloss: FP

 -flex: <0>[ma]..[e].
  gramm: Prs,3,Sg,m
 -flex: <0>[ma].[ə]..|a//<0>[ma]...|a
  gramm: Prs,3,Sg,f
  gloss: F
 -flex: <0>[ma].[ə]..|in//<0>[ma]...|in
  gramm: Prs,3,Pl,m
  gloss: MP
 -flex: <0>[ma].[ə]..|an//<0>[ma]...|an
  gramm: Prs,3,Pl,f
  gloss: FP
 -flex: <0>č|[ma]..[e].
  gramm: Prs,2,Sg,m
  gloss: 2
 -flex: <0>č|[ma].[ə]..|a//<0>č|[ma]...|a
  gramm: Prs,2,Sg,f
  gloss: 2|F
 -flex: <0>č|[ma].[ə]..|in//<0>č|[ma]...|in
  gramm: Prs,2,Pl,m
  gloss: 2|MP
 -flex: <0>č|[ma].[ə]..|an//<0>č|[ma]...|an
  gramm: Prs,2,Pl,f
  gloss: 2|FP
 -flex: <0>n|[ma]..[e].
  gramm: Prs,1,Sg,m
  gloss: 1
 -flex: <0>n|[ma].[ə]..|a//<0>n|[ma]...|a
  gramm: Prs,1,Sg,f
  gloss: 1|F
 -flex: <0>n|[ma].[ə]..|in//<0>n|[ma]...|in
  gramm: Prs,1,Pl,m
  gloss: 1|MP
 -flex: <0>n|[ma].[ə]..|an//<0>n|[ma]...|an
  gramm: Prs,1,Pl,f
  gloss: 1|FP
 -flex: <0>[ma].[ə]..<.>//<0>[ma]...<.>
  gramm: Prs,3
  paradigm: VERB_PERF
 -flex: <0>č|[ma].[ə]..<.>//<0>č|[ma]...<.>
  gramm: Prs,2
  gloss: 2
  paradigm: VERB_PERF
 -flex: <0>n|[ma].[ə]..<.>//<0>n|[ma]...<.>
  gramm: Prs,1
  gloss: 1
  paradigm: VERB_PERF

 -flex: <1>n|.[a].[e].
  gramm: Perf,1,Sg,m
  gloss: 1
 -flex: <1>č|.[a].[e].
  gramm: Perf,2,Sg,m
  gloss: 2
 -flex: <1>.[a].[e].
  gramm: Perf,3,Sg,m
 -flex: <1>n|.[a].[ī].|a
  gramm: Perf,1,Sg,f
  gloss: 1|F
 -flex: <1>č|.[a].[ī].|a
  gramm: Perf,2,Sg,f
  gloss: 2|F
 -flex: <1>.[a].[ī].|a
  gramm: Perf,3,Sg,f
  gloss: F
 -flex: <1>n|.[a].[ī].|in
  gramm: Perf,1,Pl,m
  gloss: 1|MP
 -flex: <1>n|.[a].[ī].|an
  gramm: Perf,1,Pl,f
  gloss: 1|FP
 -flex: <1>č|.[a].[ī].|in
  gramm: Perf,2,Pl,m
  gloss: 2|MP
 -flex: <1>č|.[a].[ī].|an
  gramm: Perf,2,Pl,f
  gloss: 2|FP
 -flex: <1>.[a].[ī].|in
  gramm: Perf,3,Pl,m
  gloss: MP
 -flex: <1>.[a].[ī].|an
  gramm: Perf,3,Pl,f
  gloss: FP

 -flex: <1>.[a].[ī].<.>//<1>.[a].[i].<.>
  gramm: Perf,3
  paradigm: VERB_PERF
 -flex: <1>č|.[a].[ī].<.>//<1>č|.[a].[i].<.>
  gramm: Perf,2
  gloss: 2
  paradigm: VERB_PERF
 -flex: <1>n|.[a].[ī].<.>//<1>n|.[a].[i].<.>
  gramm: Perf,1
  gloss: 1
  paradigm: VERB_PERF

 -flex: <1>.[a].[ī].<.>//<1>.[a].[i].<.>
  gramm: Perf,3
  paradigm: VERB_DoppPRS
 -flex: <1>č|.[a].[ī].<.>//<1>č|.[a].[i].<.>
  gramm: Perf,2
  gloss: 2
  paradigm: VERB_DoppPRS
 -flex: <1>n|.[a].[ī].<.>//<1>n|.[a].[i].<.>
  gramm: Perf,1
  gloss: 1
  paradigm: VERB_DoppPRS


-paradigm: VERB_allex
 -flex: [a].[e].
  gramm: Praet,3,Sg,m
  gloss: PAST
 -flex: [a].[e].
  gramm: Praet,3,Pl,c
 -flex: [a]..|aṯ
  gramm: Praet,3,Sg,f 
  gloss: 3fs
 -flex: [a]..|ič
  gramm: Praet,2,Sg,m
  gloss: 2ms
 -flex: [a]..|iš
  gramm: Praet,2,Sg,f
  gloss: 2fs
 -flex: [a]..|ičxun
  gramm: Praet,2,Pl,m
  gloss: 2mp
 -flex: [a]..|ičxen
  gramm: Praet,2,Pl,f
  gloss: 2fp
 -flex: [a]..|iṯ
  gramm: Praet,1,Sg,c
  gloss: 1S
 -flex: [a]..|innaḥ
  gramm: Praet,1,Pl,c
  gloss: 1P

 -flex: y|[a].[e].
  gramm: Subj,3,Sg,m
  gloss: 3M
 -flex: č|[a].[e].
  gramm: Subj,3,Sg,f
  gloss: 3F
 -flex: y|[a]..|un
  gramm: Subj,3,Pl,m
  gloss: 3|MP
 -flex: y|[a]..|an
  gramm: Subj,3,Pl,f
  gloss: 3|FP
 -flex: č|[a].[e].
  gramm: Subj,2,Sg,m
  gloss: 2
 -flex: č|[a].[i].
  gramm: Subj,2,Sg,f
  gloss: 2
 -flex: č|[a]..|un
  gramm: Subj,2,Pl,m
  gloss: 2|MP
 -flex: č|[a]..|an
  gramm: Subj,2,Pl,f
  gloss: 2|FP
 -flex: n|[a].[e].
  gramm: Subj,1,Sg,c
  gloss: 1
 -flex: n|[a].[e].
  gramm: Subj,1,Pl,c
  gloss: 1

 -flex: [a].[ē].//[a].[e].
  gramm: Imp,Sg,m
 -flex: [a].[ī].//[a].[i].
  gramm: Imp,Sg,f
 -flex: [a]..|ōn//[a]..|un
  gramm: Imp,Pl,m
  gloss: MP
 -flex: [a]..|ēn//[a]..|en
  gramm: Imp,Sg,m
  gloss: FP

 -flex: [ma].[e].
  gramm: Prs,3,Sg,m
 -flex: [ma]..|a
  gramm: Prs,3,Sg,f
  gloss: F
 -flex: [ma]..|in
  gramm: Prs,3,Pl,m
  gloss: MP
 -flex: [ma]..|an
  gramm: Prs,3,Pl,f
  gloss: FP
 -flex: č|[ma].[e].
  gramm: Prs,2,Sg,m
  gloss: 2
 -flex: č|[ma]..|a
  gramm: Prs,2,Sg,f
  gloss: 2|F
 -flex: č|[ma]..|in
  gramm: Prs,2,Pl,m
  gloss: 2|MP
 -flex: č|[ma]..|an
  gramm: Prs,2,Pl,f
  gloss: 2|FP
 -flex: n|[ma].[e].
  gramm: Prs,1,Sg,m
  gloss: 1
 -flex: n|[ma]..|a
  gramm: Prs,1,Sg,f
  gloss: 1|F
 -flex: n|[ma]..|in
  gramm: Prs,1,Pl,m
  gloss: 1|MP
 -flex: n|[ma]..|an
  gramm: Prs,1,Pl,f
  gloss: 1|FP

 -flex: n|[a].[e].
  gramm: Perf,1,Sg,m
  gloss: 1
 -flex: č|[a].[e].
  gramm: Perf,2,Sg,m
  gloss: 2
 -flex: [a].[e].
  gramm: Perf,3,Sg,m
 -flex: n|[a].[ī].|a
  gramm: Perf,1,Sg,f
  gloss: 1|F
 -flex: č|[a].[ī].|a
  gramm: Perf,2,Sg,f
  gloss: 2|F
 -flex: [a].[ī].|a
  gramm: Perf,3,Sg,f
  gloss: F
 -flex: n|[a].[ī].|in
  gramm: Perf,1,Pl,m
  gloss: 1|MP
 -flex: n|[a].[ī].|an
  gramm: Perf,1,Pl,f
  gloss: 1|FP
 -flex: č|[a].[ī].|in
  gramm: Perf,2,Pl,m
  gloss: 2|MP
 -flex: č|[a].[ī].|an
  gramm: Perf,2,Pl,f
  gloss: 2|FP
 -flex: [a].[ī].|in
  gramm: Perf,3,Pl,m
  gloss: MP
 -flex: [a].[ī].|an
  gramm: Perf,3,Pl,f
  gloss: FP


-paradigm: VERB_IV_aa
 -flex: <0>[a]..[a].
  gramm: Praet,3,Sg,m
 -flex: <0>[a]..[a].
  gramm: Praet,3,Pl,c
 -flex: <0>[a]...|aṯ//<0>[a].[ə]..|aṯ
  gramm: Praet,3,Sg,f 
  gloss: 3fs
 -flex: <0>[a]...|ič//<0>[a].[ə]..|ič
  gramm: Praet,2,Sg,m
  gloss: 2ms
 -flex: <0>[a]...|iš//<0>[a].[ə]..|iš
  gramm: Praet,2,Sg,f
  gloss: 2fs
 -flex: <0>[a]...|ičxun//<0>[a].[ə]..|ičxun
  gramm: Praet,2,Pl,m
  gloss: 2mp
 -flex: <0>[a]...|ičxen//<0>[a].[ə]..|ičxen
  gramm: Praet,2,Pl,f
  gloss: 2fp
 -flex: <0>[a]...|iṯ//<0>[a].[ə]..|iṯ
  gramm: Praet,1,Sg,c
  gloss: 1S
 -flex: <0>[a]..[i].innaḥ
  gramm: Praet,1,Pl,c
  gloss: 1P
 -flex: <0>[a]...<.>//<0>[a].[ə]..<.>
  gramm: Praet
  paradigm: VERB_O1
 -flex: [a]..[e].<.>
  gramm: Praet
  paradigm: VERB_D1
 -flex: [a]..[e].<.>
  gramm: Praet
  paradigm: VERB_Dopp

 -flex: <0>y|[a]..[a].
  gramm: Subj,3,Sg,m
  gloss: 3M
 -flex: <0>č|[a]..[a].
  gramm: Subj,3,Sg,f
  gloss: 3F
 -flex: <0>y|[a].[ə]..|un//<0>y|[a]...|un
  gramm: Subj,3,Pl,m
  gloss: 3|MP
 -flex: <0>y|[a].[ə]..|an//<0>y|[a]...|an
  gramm: Subj,3,Pl,f
  gloss: 3|FP
 -flex: <0>č|[a]..[a].
  gramm: Subj,2,Sg,m
  gloss: 2
 -flex: <0>č|[a]..[i].
  gramm: Subj,2,Sg,f
  gloss: 2
 -flex: <0>č|[a].[ə]..|un//<0>č|[a]...|un
  gramm: Subj,2,Pl,m
  gloss: 2|MP
 -flex: <0>č|[a].[ə]..|an//<0>č|[a]...|an
  gramm: Subj,2,Pl,f
  gloss: 2|FP
 -flex: <0>n|[a]..[a].
  gramm: Subj,1,Sg,c
  gloss: 1
 -flex: <0>n|[a]..[a].
  gramm: Subj,1,Pl,c
  gloss: 1

 -flex: <0>y|[a].[ə]..<.>//<0>y|[a]...<.>
  gramm: Subj,3
  gloss: 3
  paradigm: VERB_SBJ
 -flex: <0>č|[a].[ə]..<.>//<0>č|[a]...<.>
  gramm: Subj,2
  gloss: 2
  paradigm: VERB_SBJ
 -flex: <0>č|[a].[ə]..|in<.>//<0>č|[a].[ə]..|inn<.>//<0>č|[a]...|in<.>//<0>č|[a]...|inn<.>
  gramm: Subj,2,Sg,f
  gloss: 2|PLEO
  paradigm: VERB_O2
 -flex: <0>č|[a].[ə]..<.>//<0>č|[a]...<.>
  gramm: Subj,3
  gloss: 3
  paradigm: VERB_SBJ2
 -flex: <0>n|[a].[ə]..<.>//<0>n|[a]...<.>
  gramm: Subj,1
  gloss: 1
  paradigm: VERB_SBJ1

 -flex: <0>y|[a].[ə]..<.>//<0>y|[a]...<.>
  gramm: Subj,3,Sg,m
  gloss: 3
  paradigm: VERB_D
 -flex: <0>č|[a].[ə]..<.>//<0>č|[a]...<.>
  gramm: Subj,3,Sg,f
  gloss: 3
  paradigm: VERB_D
 -flex: <0>č|[a].[ə]..<.>//<0>č|[a]...<.>
  gramm: Subj,2,Sg,m
  gloss: 2
  paradigm: VERB_D
 -flex: <0>y|[a].[ə]..|ul<.>//<0>y|[a]...|ul<.>
  gramm: Subj,3,Pl,m
  gloss: 3|PLEO
  paradigm: VERB_D
 -flex: <0>y|[a].[ə]..|al<.>//<0>y|[a]...|al<.>
  gramm: Subj,3,Pl,f
  gloss: 3|PLEO
  paradigm: VERB_D
 -flex: <0>č|[a].[ə]..<.>//<0>č|[a]...<.>
  gramm: Subj,2,Sg,f
  gloss: 2
  paradigm: VERB_D
 -flex: <0>č|[a].[ə]..|ul<.>//<0>č|[a]...|ul<.>
  gramm: Subj,2,Pl,m
  gloss: 2|PLEO
  paradigm: VERB_D
 -flex: <0>č|[a].[ə]..|al<.>//<0>č|[a]...|al<.>
  gramm: Subj,2,Pl,f
  gloss: 2|PLEO
  paradigm: VERB_D
 -flex: <0>n|[a].[ə]..<.>//<0>n|[a]...<.>
  gramm: Subj,1,Pl,c
  gloss: 1
  paradigm: VERB_D
 -flex: <0>n|[a].[ə]..<.>//<0>n|[a]...<.>
  gramm: Subj,1,Sg,c
  gloss: 1
  paradigm: VERB_D

 -flex: <0>y|[a].[ə]..|lē<.>//<0>y|[a]...|lē<.>
  gramm: Subj,3,Sg,m
  gloss: 3|PLEO
  paradigm: VERB_Dopp2
 -flex: <0>y|[a].[ə]..|lul<.>//<0>y|[a]...|lul<.>
  gramm: Subj,3,Pl,m
  gloss: 3|PLEO
  paradigm: VERB_Dopp2
 -flex: <0>y|[a].[ə]..|lal<.>//<0>y|[a]...|lal<.>
  gramm: Subj,3,Pl,f
  gloss: 3|PLEO
  paradigm: VERB_Dopp2
 -flex: <0>č|[a].[ə]..|lē<.>//<0>č|[a]...|lē<.>
  gramm: Subj,3,Sg,f
  gloss: 3|PLEO
  paradigm: VERB_Dopp2
 -flex: <0>č|[a].[ə]..|lē<.>//<0>č|[a]...|lē<.>
  gramm: Subj,2,Sg,m
  gloss: 2|PLEO
  paradigm: VERB_Dopp2
 -flex: <0>č|[a].[ə]..|lī<.>//<0>č|[a]...|lī<.>
  gramm: Subj,2,Sg,f
  gloss: 2|PLEO
  paradigm: VERB_Dopp2
 -flex: <0>č|[a].[ə]..|lul<.>//<0>č|[a]...|lul<.>
  gramm: Subj,2,Pl,m
  gloss: 2|PLEO
  paradigm: VERB_Dopp2
 -flex: <0>č|[a].[ə]..|lal<.>//<0>č|[a]...|lal<.>
  gramm: Subj,2,Pl,f
  gloss: 2|PLEO
  paradigm: VERB_Dopp2
 -flex: <0>n|[a].[ə]..|lē<.>//<0>n|[a]...|lē<.>
  gramm: Subj,1,Sg,c
  gloss: 1|PLEO
  paradigm: VERB_Dopp2
 -flex: <0>n|[a].[ə]..|lē<.>//<0>n|[a]...|lē<.>
  gramm: Subj,1,Pl,c
  gloss: 1|PLEO
  paradigm: VERB_Dopp2


 -flex: <0>[a]..[a].//<0>[a]..[ā].
  gramm: Imp,Sg,c
 -flex: <0>[a]...|ōn//<0>[a]...|un//<0>[a].[ə]..|ōn//<0>[a].[ə]..|un
  gramm: Imp,Pl,m
  gloss: MP
 -flex: <0>[a]...|ēn//<0>[a]...|en//<0>[a].[ə]..|ēn//<0>[a].[ə]..|en
  gramm: Imp,Sg,m
  gloss: FP

 -flex: <0>[ma]..[a].
  gramm: Prs,3,Sg,m
 -flex: <0>[ma].[ə]..|a//<0>[ma]...|a
  gramm: Prs,3,Sg,f
  gloss: F
 -flex: <0>[ma].[ə]..|in//<0>[ma]...|in
  gramm: Prs,3,Pl,m
  gloss: MP
 -flex: <0>[ma].[ə]..|an//<0>[ma]...|an
  gramm: Prs,3,Pl,f
  gloss: FP
 -flex: <0>č|[ma]..[a].
  gramm: Prs,2,Sg,m
  gloss: 2
 -flex: <0>č|[ma].[ə]..|a//<0>č|[ma]...|a
  gramm: Prs,2,Sg,f
  gloss: 2|F
 -flex: <0>č|[ma].[ə]..|in//<0>č|[ma]...|in
  gramm: Prs,2,Pl,m
  gloss: 2|MP
 -flex: <0>č|[ma].[ə]..|an//<0>č|[ma]...|an
  gramm: Prs,2,Pl,f
  gloss: 2|FP
 -flex: <0>n|[ma]..[a].
  gramm: Prs,1,Sg,m
  gloss: 1
 -flex: <0>n|[ma].[ə]..|a//<0>n|[ma]...|a
  gramm: Prs,1,Sg,f
  gloss: 1|F
 -flex: <0>n|[ma].[ə]..|in//<0>n|[ma]...|in
  gramm: Prs,1,Pl,m
  gloss: 1|MP
 -flex: <0>n|[ma].[ə]..|an//<0>n|[ma]...|an
  gramm: Prs,1,Pl,f
  gloss: 1|FP
 -flex: <0>[ma].[ə]..<.>//<0>[ma]...<.>
  gramm: Prs,3
  paradigm: VERB_PERF
 -flex: <0>č|[ma].[ə]..<.>//<0>č|[ma]...<.>
  gramm: Prs,2
  gloss: 2
  paradigm: VERB_PERF
 -flex: <0>n|[ma].[ə]..<.>//<0>n|[ma]...<.>
  gramm: Prs,1
  gloss: 1
  paradigm: VERB_PERF

 -flex: <1>n|.[a].[a].
  gramm: Perf,1,Sg,m
  gloss: 1
 -flex: <1>č|.[a].[a].
  gramm: Perf,2,Sg,m
  gloss: 2
 -flex: <1>.[a].[a].
  gramm: Perf,3,Sg,m
 -flex: <1>n|.[a].[ī].|a
  gramm: Perf,1,Sg,f
  gloss: 1|F
 -flex: <1>č|.[a].[ī].|a
  gramm: Perf,2,Sg,f
  gloss: 2|F
 -flex: <1>.[a].[ī].|a
  gramm: Perf,3,Sg,f
  gloss: F
 -flex: <1>n|.[a].[ī].|in
  gramm: Perf,1,Pl,m
  gloss: 1|MP
 -flex: <1>n|.[a].[ī].|an
  gramm: Perf,1,Pl,f
  gloss: 1|FP
 -flex: <1>č|.[a].[ī].|in
  gramm: Perf,2,Pl,m
  gloss: 2|MP
 -flex: <1>č|.[a].[ī].|an
  gramm: Perf,2,Pl,f
  gloss: 2|FP
 -flex: <1>.[a].[ī].|in
  gramm: Perf,3,Pl,m
  gloss: MP
 -flex: <1>.[a].[ī].|an
  gramm: Perf,3,Pl,f
  gloss: FP

 -flex: <1>.[a].[ī].<.>//<1>.[a].[i].<.>
  gramm: Perf,3
  paradigm: VERB_PERF
 -flex: <1>č|.[a].[ī].<.>//<1>č|.[a].[i].<.>
  gramm: Perf,2
  gloss: 2
  paradigm: VERB_PERF
 -flex: <1>n|.[a].[ī].<.>//<1>n|.[a].[i].<.>
  gramm: Perf,1
  gloss: 1
  paradigm: VERB_PERF

 -flex: <1>.[a].[ī].<.>//<1>.[a].[i].<.>
  gramm: Perf,3
  paradigm: VERB_DoppPRS
 -flex: <1>č|.[a].[ī].<.>//<1>č|.[a].[i].<.>
  gramm: Perf,2
  gloss: 2
  paradigm: VERB_DoppPRS
 -flex: <1>n|.[a].[ī].<.>//<1>n|.[a].[i].<.>
  gramm: Perf,1
  gloss: 1
  paradigm: VERB_DoppPRS



-paradigm: VERB_III2
 -flex: .[ō].[a].
  gramm: Praet,3,Sg,m
 -flex: .[ō].[a].
  gramm: Praet,3,Pl,c
 -flex: .[a].[ī].|aṯ
  gramm: Praet,3,Sg,f 
  gloss: 3fs
 -flex: .[a].[ī].|ič
  gramm: Praet,2,Sg,m
  gloss: 2ms
 -flex: .[a].[ī].|iš
  gramm: Praet,2,Sg,f
  gloss: 2fs
 -flex: .[a].[i].ičxun
  gramm: Praet,2,Pl,m
  gloss: 2mp
 -flex: .[a].[i].ičxen
  gramm: Praet,2,Pl,f
  gloss: 2fp
 -flex: .[a].[ī].|iṯ
  gramm: Praet,1,Sg,c
  gloss: 1S
 -flex: .[a].[i].innaḥ
  gramm: Praet,1,Pl,c
  gloss: 1P

 -flex: yi|.[ō].[a].
  gramm: Subj,3,Sg,m
  gloss: 3m
 -flex: či|.[ō].[a].
  gramm: Subj,3,Sg,f
  gloss: 3f
 -flex: yi|.[a].[ī].|un
  gramm: Subj,3,Pl,m
  gloss: 3|MP
 -flex: yi|.[a].[ī].|an
  gramm: Subj,3,Pl,f
  gloss: 3|FP
 -flex: či|.[ō].[a].
  gramm: Subj,2,Sg,m
  gloss: 2
 -flex: či|.[ō].[a].
  gramm: Subj,2,Sg,f
  gloss: 2
 -flex: či|.[a].[ī].|un
  gramm: Subj,2,Pl,m
  gloss: 2|MP
 -flex: či|.[a].[ī].|an
  gramm: Subj,2,Pl,f
  gloss: 2|FP
 -flex: ni|.[ō].[a].
  gramm: Subj,1,Sg,c
  gloss: 1
 -flex: ni|.[ō].[a].
  gramm: Subj,1,Pl,c
  gloss: 1

 -flex: .[a].[ā].//.[ō].[a].
  gramm: Imp,Sg,c
  gloss: IPV
 -flex: .[a].[i].|ōn
  gramm: Imp,Pl,m
  gloss: MP
 -flex: .[a].[i].|ēn
  gramm: Imp,Sg,m
  gloss: FP

 -flex: mi|.[ō].[a].
  gramm: Prs,3,Sg,m
  gloss: Prs.3ms
 -flex: mi|.[a].[ī].|a
  gramm: Prs,3,Sg,f
  gloss: 3|F
 -flex: mi|.[a].[ī].|in
  gramm: Prs,3,Pl,m
  gloss: MP
 -flex: mi|.[a].[ī].|an
  gramm: Prs,3,Pl,f
  gloss: FP
 -flex: čmi|.[ō].[a].
  gramm: Prs,2,Sg,m
  gloss: 2
 -flex: čmi|.[a].[ī].|a
  gramm: Prs,2,Sg,f
  gloss: 2|F
 -flex: čmi|.[a].[ī].|in
  gramm: Prs,2,Pl,m
  gloss: 2|MP
 -flex: čmi|.[a].[ī].|an
  gramm: Prs,2,Pl,f
  gloss: 2|FP
 -flex: nmi|.[ō].[a].
  gramm: Prs,1,Sg,m
  gloss: 1
 -flex: nmi|.[a].[ī].|a
  gramm: Prs,1,Sg,f
  gloss: 1|F
 -flex: nmi|.[a].[ī].|in
  gramm: Prs,1,Pl,m
  gloss: 1|M
 -flex: nmi|.[a].[ī].|an
  gramm: Prs,1,Pl,f
  gloss: 1|F

 -flex: ni|.[ō].[a].
  gramm: Perf,1,Sg,m
  gloss: 1
 -flex: či|.[ō].[a].
  gramm: Perf,2,Sg,m
  gloss: 2
 -flex: .[ō].[a].
  gramm: Perf,3,Sg,m
 -flex: ni|.[a].[ī].|a
  gramm: Perf,1,Sg,f
  gloss: 1|F
 -flex: či|.[a].[ī].|a
  gramm: Perf,2,Sg,f
  gloss: 2|F
 -flex: .[a].[ī].|a
  gramm: Perf,3,Sg,f
  gloss: F
 -flex: ni|.[a].[ī].|in
  gramm: Perf,1,Pl,m
  gloss: 1|MP
 -flex: ni|.[a].[ī].|an
  gramm: Perf,1,Pl,f
  gloss: 1|FP
 -flex: či|.[a].[ī].|in
  gramm: Perf,2,Pl,m
  gloss: 2|MP
 -flex: či|.[a].[ī].|an
  gramm: Perf,2,Pl,f
  gloss: 2|FP
 -flex: .[a].[ī].|in
  gramm: Perf,3,Pl,m
  gloss: MP
 -flex: .[a].[ī].|an
  gramm: Perf,3,Pl,f
  gloss: FP



-paradigm: VERB_I7
 -flex: <0>[i]..[a].
  gramm: Praet,3,Sg,m
 -flex: <0>[i]..[a].
  gramm: Praet,3,Pl,c
 -flex: <0>.[a]..|aṯ
  gramm: Praet,3,Sg,f 
  gloss: 3fs
 -flex: <0>.[a]..|ič
  gramm: Praet,2,Sg,m
  gloss: 2ms
 -flex: <0>.[a]..|iš
  gramm: Praet,2,Sg,f
  gloss: 2fs
 -flex: <0>.[a]..|ičxun
  gramm: Praet,2,Pl,m
  gloss: 2mp
 -flex: <0>.[a]..|ičxen
  gramm: Praet,2,Pl,f
  gloss: 2fp
 -flex: <0>.[a]..|iṯ
  gramm: Praet,1,Sg,c
  gloss: 1S
 -flex: <0>.[a]..|innaḥ
  gramm: Praet,1,Pl,c
  gloss: 1P

 -flex: <0>yi|..[a].
  gramm: Subj,3,Sg,m
  gloss: 3M
 -flex: <0>či|..[a].
  gramm: Subj,3,Sg,f
  gloss: 3F
 -flex: <0>y|.[a]..|un
  gramm: Subj,3,Pl,m
  gloss: 3|MP
 -flex: <0>y|.[a]..|an
  gramm: Subj,3,Pl,f
  gloss: 3|FP
 -flex: <0>či|..[a].
  gramm: Subj,2,Sg,m
  gloss: 2
 -flex: <0>či|..[a].
  gramm: Subj,2,Sg,f
  gloss: 2
 -flex: <0>č|.[a]..|un
  gramm: Subj,2,Pl,m
  gloss: 2|MP
 -flex: <0>č|.[a]..|an
  gramm: Subj,2,Pl,f
  gloss: 2|FP
 -flex: <0>ni|..[a].
  gramm: Subj,1,Sg,c
  gloss: 1
 -flex: <0>ni|..[a].
  gramm: Subj,1,Pl,c
  gloss: 1

 -flex: <0>[i]..[a].//<0>[i]..[ā].
  gramm: Imp,Sg,c
  gloss: IPV
 -flex: <0>.[a]..[ō].//<0>.[a]..[u].
  gramm: Imp,Pl,m
  gloss: MP
 -flex: <0>.[a]..[ē].//<0>.[a]..[e].
  gramm: Imp,Pl,f
  gloss: FP

 -flex: <0>mi|..[a].
  gramm: Prs,3,Sg,m
  gloss: 3M
 -flex: <0>mi|.[a]..|a
  gramm: Prs,3,Sg,f
  gloss: 3|F
 -flex: <0>mi|.[a]..|in
  gramm: Prs,3,Pl,m
  gloss: 3|MP
 -flex: <0>mi|.[a]..|an
  gramm: Prs,3,Pl,f
  gloss: 3|FP
 -flex: <0>čmi|..[a].
  gramm: Prs,2,Sg,m
  gloss: 2
 -flex: <0>čmi|.[a]..|a
  gramm: Prs,2,Sg,f
  gloss: 2|F
 -flex: <0>čmi|.[a]..|in
  gramm: Prs,2,Pl,m
  gloss: 2|MP
 -flex: <0>čmi|.[a]..|an
  gramm: Prs,2,Pl,f
  gloss: 2|FP
 -flex: <0>nmi|..[a].
  gramm: Prs,1,Sg,m
  gloss: 1
 -flex: <0>nmi|.[a]..|a
  gramm: Prs,1,Sg,f
  gloss: 1|F
 -flex: <0>nmi|.[a]..|in
  gramm: Prs,1,Pl,m
  gloss: 1|MP
 -flex: <0>nmi|.[a]..|an
  gramm: Prs,1,Pl,f
  gloss: 1|FP

 -flex: <0>ni|..[a].//<1>n.[a].[a].
  gramm: Perf,1,Sg,m
  gloss: 1
 -flex: <0>či|..[a].//<1>č.[a].[a].
  gramm: Perf,2,Sg,m
  gloss: 2
 -flex: <0>[i]..[a].//<1>.[a].[a].
  gramm: Perf,3,Sg,m
 -flex: <0>ni|..[ī].|a//<1>n.[a].[ī].|a
  gramm: Perf,1,Sg,f
  gloss: 1|F
 -flex: <0>či|..[ī].|a//<1>č.[a].[ī].|a
  gramm: Perf,2,Sg,f
  gloss: 2|F
 -flex: <0>..[ī].|a//<0>[i]..[ī].|a//<1>.[a].[ī].|a
  gramm: Perf,3,Sg,f
  gloss: F
 -flex: <0>ni|..[ī].|in//<1>n.[a].[ī].|in
  gramm: Perf,1,Pl,m
  gloss: 1|MP
 -flex: <0>ni|..[ī].|an//<1>n.[a].[ī].|an
  gramm: Perf,1,Pl,f
  gloss: 1|FP
 -flex: <0>či|..[ī].|in//<1>č.[a].[ī].|in
  gramm: Perf,2,Pl,m
  gloss: 2|MP
 -flex: <0>či|..[ī].|an//<1>č.[a].[ī].|an
  gramm: Perf,2,Pl,f
  gloss: 2|FP
 -flex: <0>..[ī].|in//<0>[i]..[ī].|in//<1>.[a].[ī].|in
  gramm: Perf,3,Pl,m
  gloss: MP
 -flex: <0>..[ī].|an//<0>[i]..[ī].|an//<1>.[a].[ī].|an
  gramm: Perf,3,Pl,f
  gloss: FP



-paradigm: VERB_I8
 -flex: <0>[i]..[e].
  gramm: Praet,3,Sg,m
 -flex: <0>[i]..[e].
  gramm: Praet,3,Pl,c
 -flex: <0>.[a]..|aṯ
  gramm: Praet,3,Sg,f 
  gloss: 3fs
 -flex: <0>.[a]..|ič
  gramm: Praet,2,Sg,m
  gloss: 2ms
 -flex: <0>.[a]..|iš
  gramm: Praet,2,Sg,f
  gloss: 2fs
 -flex: <0>.[a]..|ičxun
  gramm: Praet,2,Pl,m
  gloss: 2mp
 -flex: <0>.[a]..|ičxen
  gramm: Praet,2,Pl,f
  gloss: 2fp
 -flex: <0>.[a]..|iṯ
  gramm: Praet,1,Sg,c
  gloss: 1S
 -flex: <0>.[a]..|innaḥ
  gramm: Praet,1,Pl,c
  gloss: 1P

 -flex: <0>yi|..[e].
  gramm: Subj,3,Sg,m
  gloss: 3M
 -flex: <0>či|..[e].
  gramm: Subj,3,Sg,f
  gloss: 3F
 -flex: <0>y|.[a]..|un
  gramm: Subj,3,Pl,m
  gloss: 3|MP
 -flex: <0>y|.[a]..|an
  gramm: Subj,3,Pl,f
  gloss: 3|FP
 -flex: <0>či|..[e].
  gramm: Subj,2,Sg,m
  gloss: 2
 -flex: <0>či|..[e].
  gramm: Subj,2,Sg,f
  gloss: 2
 -flex: <0>č|.[a]..|un
  gramm: Subj,2,Pl,m
  gloss: 2|MP
 -flex: <0>č|.[a]..|an
  gramm: Subj,2,Pl,f
  gloss: 2|FP
 -flex: <0>ni|..[e].
  gramm: Subj,1,Sg,c
  gloss: 1
 -flex: <0>ni|..[e].
  gramm: Subj,1,Pl,c
  gloss: 1

 -flex: <0>[i]..[ē].//<0>[i]..[e].
  gramm: Imp,Sg,m
  gloss: MS
 -flex: <0>[i]..[ī].//<0>[i]..[i].
  gramm: Imp,Sg,f
  gloss: FS
 -flex: <0>.[a]..[ō].//<0>.[a]..[u].
  gramm: Imp,Pl,m
  gloss: MP
 -flex: <0>.[a]..[ē].//<0>.[a]..[e].
  gramm: Imp,Pl,f
  gloss: FP

 -flex: <0>mi|..[e].
  gramm: Prs,3,Sg,m
  gloss: 3M
 -flex: <0>mi|.[a]..|a
  gramm: Prs,3,Sg,f
  gloss: 3|F
 -flex: <0>mi|.[a]..|in
  gramm: Prs,3,Pl,m
  gloss: 3|MP
 -flex: <0>mi|.[a]..|an
  gramm: Prs,3,Pl,f
  gloss: 3|FP
 -flex: <0>čmi|..[e].
  gramm: Prs,2,Sg,m
  gloss: 2
 -flex: <0>čmi|.[a]..|a
  gramm: Prs,2,Sg,f
  gloss: 2|F
 -flex: <0>čmi|.[a]..|in
  gramm: Prs,2,Pl,m
  gloss: 2|MP
 -flex: <0>čmi|.[a]..|an
  gramm: Prs,2,Pl,f
  gloss: 2|FP
 -flex: <0>nmi|..[e].
  gramm: Prs,1,Sg,m
  gloss: 1
 -flex: <0>nmi|.[a]..|a
  gramm: Prs,1,Sg,f
  gloss: 1|F
 -flex: <0>nmi|.[a]..|in
  gramm: Prs,1,Pl,m
  gloss: 1|MP
 -flex: <0>nmi|.[a]..|an
  gramm: Prs,1,Pl,f
  gloss: 1|FP

 -flex: <0>ni|..[e].//<1>n.[a].[e].
  gramm: Perf,1,Sg,m
  gloss: 1
 -flex: <0>či|..[e].//<1>č.[a].[e].
  gramm: Perf,2,Sg,m
  gloss: 2
 -flex: <0>[i]..[e].//<1>.[a].[e].
  gramm: Perf,3,Sg,m
 -flex: <0>ni|..[ī].|a//<1>n.[a].[ī].|a
  gramm: Perf,1,Sg,f
  gloss: 1|F
 -flex: <0>či|..[ī].|a//<1>č.[a].[ī].|a
  gramm: Perf,2,Sg,f
  gloss: 2|F
 -flex: <0>..[ī].|a//<0>[i]..[ī].|a//<1>.[a].[ī].|a
  gramm: Perf,3,Sg,f
  gloss: F
 -flex: <0>ni|..[ī].|in//<1>n.[a].[ī].|in
  gramm: Perf,1,Pl,m
  gloss: 1|MP
 -flex: <0>ni|..[ī].|an//<1>n.[a].[ī].|an
  gramm: Perf,1,Pl,f
  gloss: 1|FP
 -flex: <0>či|..[ī].|in//<1>č.[a].[ī].|in
  gramm: Perf,2,Pl,m
  gloss: 2|MP
 -flex: <0>či|..[ī].|an//<1>č.[a].[ī].|an
  gramm: Perf,2,Pl,f
  gloss: 2|FP
 -flex: <0>..[ī].|in//<0>[i]..[ī].|in//<1>.[a].[ī].|in
  gramm: Perf,3,Pl,m
  gloss: MP
 -flex: <0>..[ī].|an//<0>[i]..[ī].|an//<1>.[a].[ī].|an
  gramm: Perf,3,Pl,f
  gloss: FP



-paradigm: VERB_I10
 -flex: .[a].[e].
  gramm: Praet,3,Sg,m
 -flex: .[a].[e].
  gramm: Praet,3,Pl,c
 -flex: .[a]..|aṯ
  gramm: Praet,3,Sg,f 
  gloss: 3fs
 -flex: .[a]..|ič
  gramm: Praet,2,Sg,m
  gloss: 2ms
 -flex: .[a]..|iš
  gramm: Praet,2,Sg,f
  gloss: 2fs
 -flex: .[a]..|ičxun
  gramm: Praet,2,Pl,m
  gloss: 2mp
 -flex: .[a]..|ičxen
  gramm: Praet,2,Pl,f
  gloss: 2fp
 -flex: .[a]..|iṯ
  gramm: Praet,1,Sg,c
  gloss: 1S
 -flex: .[a]..|innaḥ
  gramm: Praet,1,Pl,c
  gloss: 1P

 -flex: yi|.[a].[e].
  gramm: Subj,3,Sg,m
  gloss: 3M
 -flex: či|.[a].[e].
  gramm: Subj,3,Sg,f
  gloss: 3F
 -flex: yi|.[a]..|un
  gramm: Subj,3,Pl,m
  gloss: 3|MP
 -flex: yi|.[a]..|an
  gramm: Subj,3,Pl,f
  gloss: 3|FP
 -flex: či|.[a].[e].
  gramm: Subj,2,Sg,m
  gloss: 2
 -flex: či|.[a].[e].
  gramm: Subj,2,Sg,f
  gloss: 2
 -flex: či|.[a]..|un
  gramm: Subj,2,Pl,m
  gloss: 2|MP
 -flex: či|.[a]..|an
  gramm: Subj,2,Pl,f
  gloss: 2|FP
 -flex: ni|.[a].[e].
  gramm: Subj,1,Sg,c
  gloss: 1
 -flex: ni|.[a].[e].
  gramm: Subj,1,Pl,c
  gloss: 1

 -flex: .[a].[ē].
  gramm: Imp,Sg,m
  gloss: IPV
 -flex: .[a].[ī].
  gramm: Imp,Sg,f
  gloss: IPV
 -flex: .[a]..|ōn
  gramm: Imp,Pl,m
  gloss: IPV.mp
 -flex: .[a]..|ēn
  gramm: Imp,Pl,f
  gloss: IPV.fp

 -flex: mi|.[a].[e].
  gramm: Prs,3,Sg,m
  gloss: 3
 -flex: mi|.[a]..|a
  gramm: Prs,3,Sg,f
  gloss: 3|F
 -flex: mi|.[a]..|in
  gramm: Prs,3,Pl,m
  gloss: 3|MP
 -flex: mi|.[a]..|an
  gramm: Prs,3,Pl,f
  gloss: 3|FP
 -flex: čmi|.[a].[e].
  gramm: Prs,2,Sg,m
  gloss: 2
 -flex: čmi|.[a]..|a
  gramm: Prs,2,Sg,f
  gloss: 2|F
 -flex: čmi|.[a]..|in
  gramm: Prs,2,Pl,m
  gloss: 2|MP
 -flex: čmi|.[a]..|an
  gramm: Prs,2,Pl,f
  gloss: 2|FP
 -flex: nmi|.[a].[e].
  gramm: Prs,1,Sg,m
  gloss: 1
 -flex: nmi|.[a]..|a
  gramm: Prs,1,Sg,f
  gloss: 1|F
 -flex: nmi|.[a]..|in
  gramm: Prs,1,Pl,m
  gloss: 1|MP
 -flex: nmi|.[a]..|an
  gramm: Prs,1,Pl,f
  gloss: 1|FP

 -flex: ni|.[a].[e].
  gramm: Perf,1,Sg,m
  gloss: 1
 -flex: či|.[a].[e].
  gramm: Perf,2,Sg,m
  gloss: 2
 -flex: .[a].[e].
  gramm: Perf,3,Sg,m
 -flex: ni|.[a].[ī].|a
  gramm: Perf,1,Sg,f
  gloss: 1|F
 -flex: či|.[a].[ī].|a
  gramm: Perf,2,Sg,f
  gloss: 2|F
 -flex: .[a].[ī].|a
  gramm: Perf,3,Sg,f
  gloss: F
 -flex: ni|.[a].[ī].|in
  gramm: Perf,1,Pl,m
  gloss: 1|MP
 -flex: ni|.[a].[ī].|an
  gramm: Perf,1,Pl,f
  gloss: 1|FP
 -flex: či|.[a].[ī].|in
  gramm: Perf,2,Pl,m
  gloss: 2|MP
 -flex: či|.[a].[ī].|an
  gramm: Perf,2,Pl,f
  gloss: 2|FP
 -flex: .[a].[ī].|in
  gramm: Perf,3,Pl,m
  gloss: MP
 -flex: .[a].[ī].|an
  gramm: Perf,3,Pl,f
  gloss: FP


-paradigm: VERB_I10_a
 -flex: .[a].[a].
  gramm: Praet,3,Sg,m
 -flex: .[a].[a].
  gramm: Praet,3,Pl,c
 -flex: .[a]..|aṯ
  gramm: Praet,3,Sg,f 
  gloss: 3fs
 -flex: .[a]..|ič
  gramm: Praet,2,Sg,m
  gloss: 2ms
 -flex: .[a]..|iš
  gramm: Praet,2,Sg,f
  gloss: 2fs
 -flex: .[a]..|ičxun
  gramm: Praet,2,Pl,m
  gloss: 2mp
 -flex: .[a]..|ičxen
  gramm: Praet,2,Pl,f
  gloss: 2fp
 -flex: .[a]..|iṯ
  gramm: Praet,1,Sg,c
  gloss: 1S
 -flex: .[a]..|innaḥ
  gramm: Praet,1,Pl,c
  gloss: 1P

 -flex: yi|.[a].[a].
  gramm: Subj,3,Sg,m
  gloss: 3M
 -flex: či|.[a].[a].
  gramm: Subj,3,Sg,f
  gloss: 3F
 -flex: yi|.[a]..|un
  gramm: Subj,3,Pl,m
  gloss: 3|MP
 -flex: yi|.[a]..|an
  gramm: Subj,3,Pl,f
  gloss: 3|FP
 -flex: či|.[a].[a].
  gramm: Subj,2,Sg,m
  gloss: 2
 -flex: či|.[a].[a].
  gramm: Subj,2,Sg,f
  gloss: 2
 -flex: či|.[a]..|un
  gramm: Subj,2,Pl,m
  gloss: 2|MP
 -flex: či|.[a]..|an
  gramm: Subj,2,Pl,f
  gloss: 2|FP
 -flex: ni|.[a].[a].
  gramm: Subj,1,Sg,c
  gloss: 1
 -flex: ni|.[a].[a].
  gramm: Subj,1,Pl,c
  gloss: 1

 -flex: .[a].[ē].
  gramm: Imp,Sg,m
  gloss: IPV
 -flex: .[a].[ī].
  gramm: Imp,Sg,f
  gloss: IPV
 -flex: .[a]..|ōn
  gramm: Imp,Pl,m
  gloss: IPV.mp
 -flex: .[a]..|ēn
  gramm: Imp,Pl,f
  gloss: IPV.fp

 -flex: mi|.[a].[a].
  gramm: Prs,3,Sg,m
  gloss: 3
 -flex: mi|.[a]..|a
  gramm: Prs,3,Sg,f
  gloss: 3|F
 -flex: mi|.[a]..|in
  gramm: Prs,3,Pl,m
  gloss: 3|MP
 -flex: mi|.[a]..|an
  gramm: Prs,3,Pl,f
  gloss: 3|FP
 -flex: čmi|.[a].[a].
  gramm: Prs,2,Sg,m
  gloss: 2
 -flex: čmi|.[a]..|a
  gramm: Prs,2,Sg,f
  gloss: 2|F
 -flex: čmi|.[a]..|in
  gramm: Prs,2,Pl,m
  gloss: 2|MP
 -flex: čmi|.[a]..|an
  gramm: Prs,2,Pl,f
  gloss: 2|FP
 -flex: nmi|.[a].[a].
  gramm: Prs,1,Sg,m
  gloss: 1
 -flex: nmi|.[a]..|a
  gramm: Prs,1,Sg,f
  gloss: 1|F
 -flex: nmi|.[a]..|in
  gramm: Prs,1,Pl,m
  gloss: 1|MP
 -flex: nmi|.[a]..|an
  gramm: Prs,1,Pl,f
  gloss: 1|FP

 -flex: ni|.[a].[a].
  gramm: Perf,1,Sg,m
  gloss: 1
 -flex: či|.[a].[a].
  gramm: Perf,2,Sg,m
  gloss: 2
 -flex: .[a].[a].
  gramm: Perf,3,Sg,m
 -flex: ni|.[a].[ī].|a
  gramm: Perf,1,Sg,f
  gloss: 1|F
 -flex: či|.[a].[ī].|a
  gramm: Perf,2,Sg,f
  gloss: 2|F
 -flex: .[a].[ī].|a
  gramm: Perf,3,Sg,f
  gloss: F
 -flex: ni|.[a].[ī].|in
  gramm: Perf,1,Pl,m
  gloss: 1|MP
 -flex: ni|.[a].[ī].|an
  gramm: Perf,1,Pl,f
  gloss: 1|FP
 -flex: či|.[a].[ī].|in
  gramm: Perf,2,Pl,m
  gloss: 2|MP
 -flex: či|.[a].[ī].|an
  gramm: Perf,2,Pl,f
  gloss: 2|FP
 -flex: .[a].[ī].|in
  gramm: Perf,3,Pl,m
  gloss: MP
 -flex: .[a].[ī].|an
  gramm: Perf,3,Pl,f
  gloss: FP



-paradigm: VERB_Iyw
 -flex: [i].[e].
  gramm: Praet,3,Sg,m
 -flex: [i].[e].
  gramm: Praet,3,Pl,c
 -flex: [i]..|aṯ
  gramm: Praet,3,Sg,f 
  gloss: 3|fs
 -flex: [i]..|ič
  gramm: Praet,2,Sg,m
  gloss: 2ms
 -flex: [i]..|iš
  gramm: Praet,2,Sg,f
  gloss: 2fs
 -flex: ..|ičxun
  gramm: Praet,2,Pl,m
  gloss: 2mp
 -flex: ..|ičxen
  gramm: Praet,2,Pl,f
  gloss: 2fp
 -flex: [i]..|iṯ
  gramm: Praet,1,Sg,c
  gloss: 1S
 -flex: ..|innaḥ
  gramm: Praet,1,Pl,c
  gloss: 1P

 -flex: y|[ī].[a].
  gramm: Subj,3,Sg,m
  gloss: 3M
 -flex: č|[ī].[a].
  gramm: Subj,3,Sg,f
  gloss: 3f
 -flex: yi|..|un
  gramm: Subj,3,Pl,m
  gloss: 3|MP
 -flex: yi|..|an
  gramm: Subj,3,Pl,f
  gloss: 3|FP
 -flex: č|[ī].[a].
  gramm: Subj,2,Sg,m
  gloss: 2
 -flex: č|[ī].[a].
  gramm: Subj,2,Sg,f
  gloss: 2
 -flex: či|..|un
  gramm: Subj,2,Pl,m
  gloss: 2|MP
 -flex: či|..|an
  gramm: Subj,2,Pl,f
  gloss: 2|FP
 -flex: n|[ī].[a].
  gramm: Subj,1,Sg,c
  gloss: 1
 -flex: n|[ī].[a].
  gramm: Subj,1,Pl,c
  gloss: 1

 -flex: ..|ā
  gramm: Imp,Sg,m
  gloss: IPV.m
 -flex: ..|āy
  gramm: Imp,Sg,f
  gloss: IPV.f
 -flex: ..|ōn
  gramm: Imp,Pl,m
  gloss: IPV.mp
 -flex: ..|ēn
  gramm: Imp,Pl,f
  gloss: IPV.fp

 -flex: .[ōye].
  gramm: Prs,3,Sg,m
  gloss: Prs.3ms
 -flex: .[ōy].|a
  gramm: Prs,3,Sg,f
  gloss: 3|F
 -flex: .[ōy].|in
  gramm: Prs,3,Pl,m
  gloss: MP
 -flex: .[ōy].|an
  gramm: Prs,3,Pl,f
  gloss: FP
 -flex: č|.[ōye].
  gramm: Prs,2,Sg,m
  gloss: 2
 -flex: č|.[ōy].|a
  gramm: Prs,2,Sg,f
  gloss: 2|F
 -flex: č|.[ōy].|in
  gramm: Prs,2,Pl,m
  gloss: 2|MP
 -flex: č|.[ōy].|an
  gramm: Prs,2,Pl,f
  gloss: 2|FP
 -flex: n|.[ōye].
  gramm: Prs,1,Sg,m
  gloss: 1
 -flex: n|.[ōy].|a
  gramm: Prs,1,Sg,f
  gloss: 1|F
 -flex: n|.[ōy].|in
  gramm: Prs,1,Pl,m
  gloss: 1|MP
 -flex: n|.[ōy].|an
  gramm: Prs,1,Pl,f
  gloss: 1|FP

 -flex: n|.[ayye].
  gramm: Perf,1,Sg,m
  gloss: 1
 -flex: č|.[ayye].
  gramm: Perf,2,Sg,m
  gloss: 2
 -flex: .[ayye].
  gramm: Perf,3,Sg,m
 -flex: n|.[ayyī].|a
  gramm: Perf,1,Sg,f
  gloss: 1|F
 -flex: č|.[ayyī].|a
  gramm: Perf,2,Sg,f
  gloss: 2|F
 -flex: .[ayyī].|a
  gramm: Perf,3,Sg,f
  gloss: F
 -flex: n|.[ayyī].|in
  gramm: Perf,1,Pl,m
  gloss: 1|MP
 -flex: n|.[ayyī].|an
  gramm: Perf,1,Pl,f
  gloss: 1|FP
 -flex: č|.[ayyī].|in
  gramm: Perf,2,Pl,m
  gloss: 2|MP
 -flex: č|.[ayyī].|an
  gramm: Perf,2,Pl,f
  gloss: 2|FP
 -flex: .[ayyī].|in
  gramm: Perf,3,Pl,m
  gloss: MP
 -flex: .[ayyī].|an
  gramm: Perf,3,Pl,f
  gloss: FP


-paradigm: VERB_Iyw_ideC
 -flex: <0>[i].[e].
  gramm: Praet,3,Sg,m
 -flex: <0>[i].[e].
  gramm: Praet,3,Pl,c
 -flex: <0>[i]..|aṯ
  gramm: Praet,3,Sg,f 
  gloss: 3|fs
 -flex: <0>[i]..|ič
  gramm: Praet,2,Sg,m
  gloss: 2ms
 -flex: <0>[i]..|iš
  gramm: Praet,2,Sg,f
  gloss: 2fs
 -flex: <0>..|ičxun
  gramm: Praet,2,Pl,m
  gloss: 2mp
 -flex: <0>..|ičxen
  gramm: Praet,2,Pl,f
  gloss: 2fp
 -flex: <0>[i]..|iṯ
  gramm: Praet,1,Sg,c
  gloss: 1S
 -flex: <0>..|innaḥ
  gramm: Praet,1,Pl,c
  gloss: 1P
 -flex: <0>..<.>//<0>.[i].<.>
  gramm: Praet
  paradigm: VERB_O1

 -flex: <0>y|[ī].[e].//<1>yi|.[a].
  gramm: Subj,3,Sg,m
  gloss: 3M
 -flex: <0>č|[ī].[e].//<1>či|.[a].
  gramm: Subj,3,Sg,f
  gloss: 3f
 -flex: <0>yi|..|un
  gramm: Subj,3,Pl,m
  gloss: 3|MP
 -flex: <0>yi|..|an
  gramm: Subj,3,Pl,f
  gloss: 3|FP
 -flex: <0>č|[ī].[e].//<1>či|.[a].
  gramm: Subj,2,Sg,m
  gloss: 2
 -flex: <0>č|[ī].[e].//<1>či|.[a].
  gramm: Subj,2,Sg,f
  gloss: 2
 -flex: <0>či|..|un
  gramm: Subj,2,Pl,m
  gloss: 2|MP
 -flex: <0>či|..|an
  gramm: Subj,2,Pl,f
  gloss: 2|FP
 -flex: <0>n|[ī].[e].//<1>ni|.[a].
  gramm: Subj,1,Sg,c
  gloss: 1
 -flex: <0>n|[ī].[e].//<1>ni|.[a].
  gramm: Subj,1,Pl,c
  gloss: 1

 -flex: <0>..|ā
  gramm: Imp,Sg,m
  gloss: IPV.m
 -flex: <0>..|āy
  gramm: Imp,Sg,f
  gloss: IPV.f
 -flex: <0>..|ōn
  gramm: Imp,Pl,m
  gloss: IPV.mp
 -flex: <0>..|ēn
  gramm: Imp,Pl,f
  gloss: IPV.fp

 -flex: <0>[yō].[e].//<0>[yō].[a].
  gramm: Prs,3,Sg,m
  gloss: Prs.3ms
 -flex: <0>[yō]..|a
  gramm: Prs,3,Sg,f
  gloss: 3|F
 -flex: <0>[yō]..|in
  gramm: Prs,3,Pl,m
  gloss: MP
 -flex: <0>[yō]..|an
  gramm: Prs,3,Pl,f
  gloss: FP
 -flex: <0>č|[yō].[e].//<0>č|[yō].[a].
  gramm: Prs,2,Sg,m
  gloss: 2
 -flex: <0>č|[yō]..|a
  gramm: Prs,2,Sg,f
  gloss: 2|F
 -flex: <0>č|[yō]..|in
  gramm: Prs,2,Pl,m
  gloss: 2|MP
 -flex: <0>č|[yō]..|an
  gramm: Prs,2,Pl,f
  gloss: 2|FP
 -flex: <0>n|[yō].[e].//<0>n|[yō].[a].
  gramm: Prs,1,Sg,m
  gloss: 1
 -flex: <0>n|[yō]..|a
  gramm: Prs,1,Sg,f
  gloss: 1|F
 -flex: <0>n|[yō]..|in
  gramm: Prs,1,Pl,m
  gloss: 1|MP
 -flex: <0>n|[yō]..|an
  gramm: Prs,1,Pl,f
  gloss: 1|FP

 -flex: <2>n|[ya].[e].
  gramm: Perf,1,Sg,m
  gloss: 1
 -flex: <2>č|[ya].[e].
  gramm: Perf,2,Sg,m
  gloss: 2
 -flex: <2>[ya].[e].
  gramm: Perf,3,Sg,m
 -flex: <2>n|[ya].[ī].|a
  gramm: Perf,1,Sg,f
  gloss: 1|F
 -flex: <2>č|[ya].[ī].|a
  gramm: Perf,2,Sg,f
  gloss: 2|F
 -flex: <2>[ya].[ī].|a
  gramm: Perf,3,Sg,f
  gloss: F
 -flex: <2>n|[ya].[ī].|in
  gramm: Perf,1,Pl,m
  gloss: 1|MP
 -flex: <2>n|[ya].[ī].|an
  gramm: Perf,1,Pl,f
  gloss: 1|FP
 -flex: <2>č|[ya].[ī].|in
  gramm: Perf,2,Pl,m
  gloss: 2|MP
 -flex: <2>č|[ya].[ī].|an
  gramm: Perf,2,Pl,f
  gloss: 2|FP
 -flex: <2>[ya].[ī].|in
  gramm: Perf,3,Pl,m
  gloss: MP
 -flex: <2>[ya].[ī].|an
  gramm: Perf,3,Pl,f
  gloss: FP




-paradigm: VERB_Ialeph
 -flex: [a].[a].
  gramm: Praet,3,Sg,m
 -flex: [a].[a].
  gramm: Praet,3,Pl,c
 -flex: [a]..|aṯ
  gramm: Praet,3,Sg,f 
  gloss: 3|fs
 -flex: [a]..|ič
  gramm: Praet,2,Sg,m
  gloss: 2ms
 -flex: [a]..|iš
  gramm: Praet,2,Sg,f
  gloss: 2fs
 -flex: [a]..|ičxun
  gramm: Praet,2,Pl,m
  gloss: 2mp
 -flex: [a]..|ičxen
  gramm: Praet,2,Pl,f
  gloss: 2fp
 -flex: [a]..|iṯ
  gramm: Praet,1,Sg,c
  gloss: 1S
 -flex: [a]..|innaḥ
  gramm: Praet,1,Pl,c
  gloss: 1P

 -flex: y|[ī].[u].
  gramm: Subj,3,Sg,m
  gloss: 3M
 -flex: č|[ī].[u].
  gramm: Subj,3,Sg,f
  gloss: 3F
 -flex: y|[ū]..|un
  gramm: Subj,3,Pl,m
  gloss: 3|MP
 -flex: y|[ū]..|an
  gramm: Subj,3,Pl,f
  gloss: 3|FP
 -flex: č|[ī].[u].
  gramm: Subj,2,Sg,m
  gloss: 2
 -flex: č|[ī].[u].
  gramm: Subj,2,Sg,f
  gloss: 2
 -flex: č|[ū]..|un
  gramm: Subj,2,Pl,m
  gloss: 2|MP
 -flex: č|[ū]..|an
  gramm: Subj,2,Pl,f
  gloss: 2|FP
 -flex: n|[ī].[u].
  gramm: Subj,1,Sg,c
  gloss: 1
 -flex: n|[ī].[u].
  gramm: Subj,1,Pl,c
  gloss: 1

 -flex: .[ō].//[a].[u].
  gramm: Imp,Sg,m
  gloss: MS
 -flex: .[ū].//[a].[u].
  gramm: Imp,Sg,f
  gloss: FS
 -flex: [u]..|ōn//[u]..|un
  gramm: Imp,Pl,m
  gloss: IPV.MP
 -flex: [u]..|ēn//[u]..|en
  gramm: Imp,Pl,f
  gloss: IPV.FP

 -flex: [ō].[e].
  gramm: Prs,3,Sg,m
  gloss: Prs.3ms
 -flex: [ō]..|a
  gramm: Prs,3,Sg,f
  gloss: F
 -flex: [ō]..|in
  gramm: Prs,3,Pl,m
  gloss: MP
 -flex: [ō]..|an
  gramm: Prs,3,Pl,f
  gloss: FP
 -flex: č|[ō].[e].
  gramm: Prs,2,Sg,m
  gloss: 2
 -flex: č|[ō]..|a
  gramm: Prs,2,Sg,f
  gloss: 2|F
 -flex: č|[ō]..|in
  gramm: Prs,2,Pl,m
  gloss: 2|MP
 -flex: č|[ō]..|an
  gramm: Prs,2,Pl,f
  gloss: 2|FP
 -flex: n|[ō].[e].
  gramm: Prs,1,Sg,m
  gloss: 1
 -flex: n|[ō]..|a
  gramm: Prs,1,Sg,f
  gloss: 1|F
 -flex: n|[ō]..|in
  gramm: Prs,1,Pl,m
  gloss: 1|MP
 -flex: n|[ō]..|an
  gramm: Prs,1,Pl,f
  gloss: 1|FP

 -flex: n|[i].[e].
  gramm: Perf,1,Sg,m
  gloss: 1
 -flex: č|[i].[e].
  gramm: Perf,2,Sg,m
  gloss: 2
 -flex: [i].[e].
  gramm: Perf,3,Sg,m
 -flex: n|.[ī].|a
  gramm: Perf,1,Sg,f
  gloss: 1|F
 -flex: č|.[ī].|a
  gramm: Perf,2,Sg,f
  gloss: 2|F
 -flex: .[ī].|a
  gramm: Perf,3,Sg,f
  gloss: F
 -flex: n|.[ī].|in
  gramm: Perf,1,Pl,m
  gloss: 1|MP
 -flex: n|.[ī].|an
  gramm: Perf,1,Pl,f
  gloss: 1|FP
 -flex: č|.[ī].|in
  gramm: Perf,2,Pl,m
  gloss: 2|MP
 -flex: č|.[ī].|an
  gramm: Perf,2,Pl,f
  gloss: 2|FP
 -flex: .[ī].|in
  gramm: Perf,3,Pl,m
  gloss: MP
 -flex: .[ī].|an
  gramm: Perf,3,Pl,f
  gloss: FP


-paradigm: VERB_axal
 -flex: [a].[a].
  gramm: Praet,3,Sg,m
 -flex: [a].[a].
  gramm: Praet,3,Pl,c
 -flex: [a]..|aṯ
  gramm: Praet,3,Sg,f 
  gloss: 3|fs
 -flex: [a]..|ič
  gramm: Praet,2,Sg,m
  gloss: 2ms
 -flex: [a]..|iš
  gramm: Praet,2,Sg,f
  gloss: 2fs
 -flex: [a]..|ičxun
  gramm: Praet,2,Pl,m
  gloss: 2mp
 -flex: [a]..|ičxen
  gramm: Praet,2,Pl,f
  gloss: 2fp
 -flex: [a]..|iṯ
  gramm: Praet,1,Sg,c
  gloss: 1S
 -flex: [a]..|innaḥ
  gramm: Praet,1,Pl,c
  gloss: 1P

 -flex: y|[ī].[u].
  gramm: Subj,3,Sg,m
  gloss: 3m
 -flex: č|[ī].[u].
  gramm: Subj,3,Sg,f
  gloss: 3f
 -flex: y|[ū]..|un
  gramm: Subj,3,Pl,m
  gloss: 3|MP
 -flex: y|[ū]..|an
  gramm: Subj,3,Pl,f
  gloss: 3|FP
 -flex: č|[ī].[u].
  gramm: Subj,2,Sg,m
  gloss: 2
 -flex: č|[ī].[u].
  gramm: Subj,2,Sg,f
  gloss: 2
 -flex: č|[ū]..|un
  gramm: Subj,2,Pl,m
  gloss: 2|MP
 -flex: č|[ū]..|an
  gramm: Subj,2,Pl,f
  gloss: 2|FP
 -flex: n|[ī].[u].
  gramm: Subj,1,Sg,c
  gloss: 1
 -flex: n|[ī].[u].
  gramm: Subj,1,Pl,c
  gloss: 1

 -flex: .[ō].//[a].[u].
  gramm: Imp,Sg,m
  gloss: MS
 -flex: .[ū].//[a].[u].
  gramm: Imp,Sg,f
  gloss: FS
 -flex: [u]..|ōn//[u]..|un
  gramm: Imp,Pl,m
  gloss: IPV.MP
 -flex: [u]..|ēn//[u]..|en
  gramm: Imp,Pl,f
  gloss: IPV.FP

 -flex: [ō].[e].//[mō].[e].
  gramm: Prs,3,Sg,m
  gloss: 3M
 -flex: [ō]..|a//[mō]..|a
  gramm: Prs,3,Sg,f
  gloss: F
 -flex: [ō]..|in//[mō]..|in
  gramm: Prs,3,Pl,m
  gloss: MP
 -flex: [ō]..|an//[mō]..|an
  gramm: Prs,3,Pl,f
  gloss: FP
 -flex: č|[ō].[e].
  gramm: Prs,2,Sg,m
  gloss: 2
 -flex: č|[ō]..|a
  gramm: Prs,2,Sg,f
  gloss: 2|F
 -flex: č|[ō]..|in
  gramm: Prs,2,Pl,m
  gloss: 2|MP
 -flex: č|[ō]..|an
  gramm: Prs,2,Pl,f
  gloss: 2|FP
 -flex: n|[ō].[e].
  gramm: Prs,1,Sg,m
  gloss: 1
 -flex: n|[ō]..|a
  gramm: Prs,1,Sg,f
  gloss: 1|F
 -flex: n|[ō]..|in
  gramm: Prs,1,Pl,m
  gloss: 1|MP
 -flex: n|[ō]..|an
  gramm: Prs,1,Pl,f
  gloss: 1|FP

 -flex: n|[i].[e].
  gramm: Perf,1,Sg,m
  gloss: 1
 -flex: č|[i].[e].
  gramm: Perf,2,Sg,m
  gloss: 2
 -flex: [i].[e].
  gramm: Perf,3,Sg,m
 -flex: n|.[ī].|a
  gramm: Perf,1,Sg,f
  gloss: 1|F
 -flex: č|.[ī].|a
  gramm: Perf,2,Sg,f
  gloss: 2|F
 -flex: .[ī].|a
  gramm: Perf,3,Sg,f
  gloss: F
 -flex: n|.[ī].|in
  gramm: Perf,1,Pl,m
  gloss: 1|MP
 -flex: n|.[ī].|an
  gramm: Perf,1,Pl,f
  gloss: 1|FP
 -flex: č|.[ī].|in
  gramm: Perf,2,Pl,m
  gloss: 2|MP
 -flex: č|.[ī].|an
  gramm: Perf,2,Pl,f
  gloss: 2|FP
 -flex: .[ī].|in
  gramm: Perf,3,Pl,m
  gloss: MP
 -flex: .[ī].|an
  gramm: Perf,3,Pl,f
  gloss: FP


-paradigm: VERB_amar
 -flex: <0>[a].[a].//<0>[ō].[a].
  gramm: Praet,3,Sg,m
 -flex: <0>[a].[a].//<0>[ō].[a].
  gramm: Praet,3,Pl,c
 -flex: <0>[a]..|aṯ//[ō]..|a<0>[a]//[ō].[a].
  gramm: Praet,3,Sg,f 
  gloss: 3fs
 -flex: <0>[a]..|ič
  gramm: Praet,2,Sg,m
  gloss: 2ms
 -flex: <0>[a]..|iš
  gramm: Praet,2,Sg,f
  gloss: 2fs
 -flex: <0>[a]..|ičxun
  gramm: Praet,2,Pl,m
  gloss: 2mp
 -flex: <0>[a]..|ičxen
  gramm: Praet,2,Pl,f
  gloss: 2fp
 -flex: <0>[a]..|iṯ
  gramm: Praet,1,Sg,c
  gloss: 1S
 -flex: <0>[a]..|innaḥ
  gramm: Praet,1,Pl,c
  gloss: 1P

 -flex: <1>[a].[e].<.>//<0>[a].[e].<.>
  gramm: Praet,3,Sg,m
  paradigm: VERB_D
 -flex: <0>[a]..<.>//<0>..<.>//<0>[a].[ə].<.>
  gramm: Praet
  paradigm: VERB_D1

 -flex: <0>y|[ī].[a].
  gramm: Subj,3,Sg,m
  gloss: 3M
 -flex: <0>č|[ī].[a].
  gramm: Subj,3,Sg,f
  gloss: 3F
 -flex: <0>y|[ū]..|un
  gramm: Subj,3,Pl,m
  gloss: 3|MP
 -flex: <0>y|[ū]..|an
  gramm: Subj,3,Pl,f
  gloss: 3|FP
 -flex: <0>č|[ī].[a].
  gramm: Subj,2,Sg,m
  gloss: 2
 -flex: <0>č|[ī].[a].
  gramm: Subj,2,Sg,f
  gloss: 2
 -flex: <0>č|[ū]..|un
  gramm: Subj,2,Pl,m
  gloss: 2|MP
 -flex: <0>č|[ū]..|an
  gramm: Subj,2,Pl,f
  gloss: 2|FP
 -flex: <0>n|[ī].[a].
  gramm: Subj,1,Sg,c
  gloss: 1
 -flex: <0>n|[ī].[a].
  gramm: Subj,1,Pl,c
  gloss: 1

 -flex: <0>[a].[ā].
  gramm: Imp,Sg,c
  gloss: IPV
 -flex: <0>[u]..|ōn//<0>[u]..|un
  gramm: Imp,Pl,m
  gloss: IPV.MP
 -flex: <0>[u]..|ēn//<0>[u]..|en
  gramm: Imp,Pl,f
  gloss: IPV.FP

 -flex: <0>[mō].[a].
  gramm: Prs,3,Sg,m
 -flex: <0>[mō]..|a
  gramm: Prs,3,Sg,f
  gloss: F
 -flex: <0>[mō]..|in
  gramm: Prs,3,Pl,m
  gloss: MP
 -flex: <0>[mō]..|an
  gramm: Prs,3,Pl,f
  gloss: FP
 -flex: <0>č|[ō].[a].
  gramm: Prs,2,Sg,m
  gloss: 2
 -flex: <0>č|[ō]..|a
  gramm: Prs,2,Sg,f
  gloss: 2|F
 -flex: <0>č|[ō]..|in
  gramm: Prs,2,Pl,m
  gloss: 2|MP
 -flex: <0>č|[ō]..|an
  gramm: Prs,2,Pl,f
  gloss: 2|FP
 -flex: <0>n|[ō].[a].
  gramm: Prs,1,Sg,m
  gloss: 1
 -flex: <0>n|[ō]..|a
  gramm: Prs,1,Sg,f
  gloss: 1|F
 -flex: <0>n|[ō]..|in
  gramm: Prs,1,Pl,m
  gloss: 1|MP
 -flex: <0>n|[ō]..|an
  gramm: Prs,1,Pl,f
  gloss: 1|FP

 -flex: <1>[a].[e].<.>//<1>[ma].[e].<.>//<1>.[e].<.>
  gramm: Prs,3,Sg,m
  paradigm: VERB_D
 -flex: <0>[a]..[ō]<.>//<0>[ma]..[ō]<.>
  gramm: Prs,3,Sg,f
  paradigm: VERB_D
 -flex: <0>[a]..[il]<.>//<0>[ma]..[il]<.>
  gramm: Prs,3,Sg,m
  paradigm: VERB_D
 -flex: <0>[a]..[al]<.>//<0>[ma]..[al]<.>
  gramm: Prs,3,Sg,f
  paradigm: VERB_D
 -flex: <1>č[a].[e].<.>//<1>č[ma].[e].<.>
  gramm: Prs,2,Sg,m
  gloss: 2
  paradigm: VERB_D
 -flex: <0>č[a]..[ō]<.>//<0>č[ma]..[ō]<.>
  gramm: Prs,2,Sg,f
  gloss: 2
  paradigm: VERB_D
 -flex: <0>č[a]..[il]<.>//<0>č[ma]..[il]<.>
  gramm: Prs,2,Sg,m
  gloss: 2
  paradigm: VERB_D
 -flex: <0>č[a]..[al]<.>//<0>č[ma]..[al]<.>
  gramm: Prs,2,Sg,f
  gloss: 2
  paradigm: VERB_D
 -flex: <1>n[a].[e].<.>//<1>n[ma].[e].<.>
  gramm: Prs,1,Sg,m
  gloss: 1
  paradigm: VERB_D
 -flex: <0>n[a]..[ō]<.>//<0>n[ma]..[ō]<.>
  gramm: Prs,1,Sg,f
  gloss: 1
  paradigm: VERB_D
 -flex: <0>n[a]..[il]<.>//<0>n[ma]..[il]<.>
  gramm: Prs,1,Sg,m
  gloss: 1
  paradigm: VERB_D
 -flex: <0>n[a]..[al]<.>//<0>n[ma]..[al]<.>
  gramm: Prs,1,Sg,f
  gloss: 1
  paradigm: VERB_D


 -flex: <0>n|[i].[e].
  gramm: Perf,1,Sg,m
  gloss: 1
 -flex: <0>č|[i].[e].
  gramm: Perf,2,Sg,m
  gloss: 2
 -flex: <0>[i].[e].
  gramm: Perf,3,Sg,m
 -flex: <0>n|.[ī].|a
  gramm: Perf,1,Sg,f
  gloss: 1|F
 -flex: <0>č|.[ī].|a
  gramm: Perf,2,Sg,f
  gloss: 2|F
 -flex: <0>.[ī].|a
  gramm: Perf,3,Sg,f
  gloss: F
 -flex: <0>n|.[ī].|in
  gramm: Perf,1,Pl,m
  gloss: 1|MP
 -flex: <0>n|.[ī].|an
  gramm: Perf,1,Pl,f
  gloss: 1|FP
 -flex: <0>č|.[ī].|in
  gramm: Perf,2,Pl,m
  gloss: 2|MP
 -flex: <0>č|.[ī].|an
  gramm: Perf,2,Pl,f
  gloss: 2|FP
 -flex: <0>.[ī].|in
  gramm: Perf,3,Pl,m
  gloss: MP
 -flex: <0>.[ī].|an
  gramm: Perf,3,Pl,f
  gloss: FP




-paradigm: VERB_inhec_infek
 -flex: <0>[i]..[e].//<1>[i].[e].
  gramm: Praet,3,Sg,m
 -flex: <0>[i]..[e].//<1>[i].[e].
  gramm: Praet,3,Pl,c
 -flex: <0>.[i]..|aṯ
  gramm: Praet,3,Sg,f 
  gloss: 3fs
 -flex: <0>.[i]..|ič
  gramm: Praet,2,Sg,m
  gloss: 2ms
 -flex: <0>.[i]..|iš
  gramm: Praet,2,Sg,f
  gloss: 2fs
 -flex: <0>.[i]..|ičxun
  gramm: Praet,2,Pl,m
  gloss: 2mp
 -flex: <0>.[i]..|ičxen
  gramm: Praet,2,Pl,f
  gloss: 2fp
 -flex: <0>.[i]..|iṯ
  gramm: Praet,1,Sg,c
  gloss: 1S
 -flex: <0>.[i]..|innaḥ
  gramm: Praet,1,Pl,c
  gloss: 1P

 -flex: <1>yi|.[u].
  gramm: Subj,3,Sg,m
  gloss: 3m
 -flex: <1>či|.[u].
  gramm: Subj,3,Sg,f
  gloss: 3f
 -flex: <0>y|.[u]..|un
  gramm: Subj,3,Pl,m
  gloss: 3|MP
 -flex: <0>y|.[u]..|an
  gramm: Subj,3,Pl,f
  gloss: 3|FP
 -flex: <1>či|.[u].
  gramm: Subj,2,Sg,m
  gloss: 2
 -flex: <1>či|.[u].
  gramm: Subj,2,Sg,f
  gloss: 2
 -flex: <0>č|.[u]..|un
  gramm: Subj,2,Pl,m
  gloss: 2|MP
 -flex: <0>č|.[u]..|an
  gramm: Subj,2,Pl,f
  gloss: 2|FP
 -flex: <1>ni|.[u].
  gramm: Subj,1,Sg,c
  gloss: 1
 -flex: <1>ni|.[u].
  gramm: Subj,1,Pl,c
  gloss: 1

 -flex: <0>..[ō].//<1>..[ō].
  gramm: Imp,Sg,m
  gloss: MS
 -flex: <0>..[ū].//<1>..[ū].
  gramm: Imp,Sg,f
  gloss: FS
 -flex: <0>.[u]..|ōn
  gramm: Imp,Pl,m
  gloss: MP
 -flex: <0>.[u]..|ēn
  gramm: Imp,Pl,f
  gloss: FP

 -flex: <0>.[ō].[e].
  gramm: Prs,3,Sg,m
  gloss: Prs.3ms
 -flex: <0>.[ō]..|a
  gramm: Prs,3,Sg,f
  gloss: F
 -flex: <0>.[ō]..|in
  gramm: Prs,3,Pl,m
  gloss: MP
 -flex: <0>.[ō]..|an
  gramm: Prs,3,Pl,f
  gloss: FP
 -flex: <0>č|.[ō].[e].
  gramm: Prs,2,Sg,m
  gloss: 2
 -flex: <0>č|.[ō]..|a
  gramm: Prs,2,Sg,f
  gloss: 2|F
 -flex: <0>č|.[ō]..|in
  gramm: Prs,2,Pl,m
  gloss: 2|MP
 -flex: <0>č|.[ō]..|an
  gramm: Prs,2,Pl,f
  gloss: 2|FP
 -flex: <0>n|.[ō].[e].
  gramm: Prs,1,Sg,m
  gloss: 1
 -flex: <0>n|.[ō]..|a
  gramm: Prs,1,Sg,f
  gloss: 1|F
 -flex: <0>n|.[ō]..|in
  gramm: Prs,1,Pl,m
  gloss: 1|MP
 -flex: <0>n|.[ō]..|an
  gramm: Prs,1,Pl,f
  gloss: 1|FP

 -flex: <2>n|.[a].[e].
  gramm: Perf,1,Sg,m
  gloss: 1
 -flex: <2>č|.[a].[e].
  gramm: Perf,2,Sg,m
  gloss: 2
 -flex: <2>.[a].[e].
  gramm: Perf,3,Sg,m
 -flex: <2>n|.[a].[ī].|a
  gramm: Perf,1,Sg,f
  gloss: 1|F
 -flex: <2>č|.[a].[ī].|a
  gramm: Perf,2,Sg,f
  gloss: 2|F
 -flex: <2>.[a].[ī].|a
  gramm: Perf,3,Sg,f
  gloss: F
 -flex: <2>n|.[a].[ī].|in
  gramm: Perf,1,Pl,m
  gloss: 1|MP
 -flex: <2>n|.[a].[ī].|an
  gramm: Perf,1,Pl,f
  gloss: 1|FP
 -flex: <2>č|.[a].[ī].|in
  gramm: Perf,2,Pl,m
  gloss: 2|MP
 -flex: <2>č|.[a].[ī].|an
  gramm: Perf,2,Pl,f
  gloss: 2|FP
 -flex: <2>.[a].[ī].|in
  gramm: Perf,3,Pl,m
  gloss: MP
 -flex: <2>.[a].[ī].|an
  gramm: Perf,3,Pl,f
  gloss: FP


-paradigm: VERB_IIw
 -flex: <0>[a].[a].//<1>[a].[a]
  gramm: Praet,3,Sg,m
 -flex: <0>[a].[a].//<1>[a].[a]
  gramm: Praet,3,Pl,c
 -flex: <0>.[ō].|aṯ
  gramm: Praet,3,Sg,f 
  gloss: 3fs
 -flex: <0>.[ō].|ič
  gramm: Praet,2,Sg,m
  gloss: 2ms
 -flex: <0>.[ō].|iš
  gramm: Praet,2,Sg,f
  gloss: 2fs
 -flex: <0>.[a].|ičxun
  gramm: Praet,2,Pl,m
  gloss: 2mp
 -flex: <0>.[a].|ičxen
  gramm: Praet,2,Pl,f
  gloss: 2fp
 -flex: <0>.[ō].|iṯ
  gramm: Praet,1,Sg,c
  gloss: 1S
 -flex: <0>.[a].|innaḥ
  gramm: Praet,1,Pl,c
  gloss: 1P

 -flex: <0>yī|.[u].//<1>yī|.[u]
  gramm: Subj,3,Sg,m
  gloss: 3M
 -flex: <0>čī|.[u].//<1>čī|.[u]
  gramm: Subj,3,Sg,f
  gloss: 3F
 -flex: <0>y|.[ū].|un
  gramm: Subj,3,Pl,m
  gloss: 3|MP
 -flex: <0>y|.[ū].|an
  gramm: Subj,3,Pl,f
  gloss: 3|FP
 -flex: <0>čī|.[u].//<1>čī|.[u]
  gramm: Subj,2,Sg,m
  gloss: 2
 -flex: <0>čī|.[u].//<1>čī|.[u]
  gramm: Subj,2,Sg,f
  gloss: 2
 -flex: <0>č|.[ū].|un
  gramm: Subj,2,Pl,m
  gloss: 2|MP
 -flex: <0>č|.[ū].|an
  gramm: Subj,2,Pl,f
  gloss: 2|FP
 -flex: <0>nī|.[u].//<1>nī|.[u]
  gramm: Subj,1,Sg,c
  gloss: 1
 -flex: <0>nī|.[u].//<1>nī|.[u]
  gramm: Subj,1,Pl,c
  gloss: 1

 -flex: <0>.[ō].//<1>.[ō]
  gramm: Imp,Sg,m
  gloss: MS
 -flex: <0>.[ū].//<1>.[ū]
  gramm: Imp,Sg,f
  gloss: FS
 -flex: <0>.[u].ōn
  gramm: Imp,Pl,m
  gloss: IPV.MP
 -flex: <0>.[u].ēn
  gramm: Imp,Pl,f
  gloss: IPV.FP

 -flex: <0>.[ōye].//<1>.[ōye]
  gramm: Prs,3,Sg,m
  gloss: Prs.3ms
 -flex: <0>.[ōy].|a
  gramm: Prs,3,Sg,f
  gloss: 3|F
 -flex: <0>.[ōy].|in
  gramm: Prs,3,Pl,m
  gloss: MP
 -flex: <0>.[ōy].|an
  gramm: Prs,3,Pl,f
  gloss: FP
 -flex: <0>č|.[ōye].
  gramm: Prs,2,Sg,m
  gloss: 2
 -flex: <0>č|.[ōy].|a
  gramm: Prs,2,Sg,f
  gloss: 2|F
 -flex: <0>č|.[ōy].|in
  gramm: Prs,2,Pl,m
  gloss: 2|MP
 -flex: <0>č|.[ōy].|an
  gramm: Prs,2,Pl,f
  gloss: 2|FP
 -flex: <0>n|.[ōye].
  gramm: Prs,1,Sg,m
  gloss: 1
 -flex: <0>n|.[ōy].|a
  gramm: Prs,1,Sg,f
  gloss: 1|F
 -flex: <0>n|.[ōy].|in
  gramm: Prs,1,Pl,m
  gloss: 1|MP
 -flex: <0>n|.[ōy].|an
  gramm: Prs,1,Pl,f
  gloss: 1|FP

 -flex: <0>n|.[ayye].
  gramm: Perf,1,Sg,m
  gloss: 1
 -flex: <0>č|.[ayye].
  gramm: Perf,2,Sg,m
  gloss: 2
 -flex: <0>.[ayye].
  gramm: Perf,3,Sg,m
 -flex: <0>n|.[ayyī].|a
  gramm: Perf,1,Sg,f
  gloss: 1|F
 -flex: <0>č|.[ayyī].|a
  gramm: Perf,2,Sg,f
  gloss: 2|F
 -flex: <0>.[ayyī].|a
  gramm: Perf,3,Sg,f
  gloss: F
 -flex: <0>n|.[ayyī].|in
  gramm: Perf,1,Pl,m
  gloss: 1|MP
 -flex: <0>n|.[ayyī].|an
  gramm: Perf,1,Pl,f
  gloss: 1|FP
 -flex: <0>č|.[ayyī].|in
  gramm: Perf,2,Pl,m
  gloss: 2|MP
 -flex: <0>č|.[ayyī].|an
  gramm: Perf,2,Pl,f
  gloss: 2|FP
 -flex: <0>.[ayyī].|in
  gramm: Perf,3,Pl,m
  gloss: MP
 -flex: <0>.[ayyī].|an
  gramm: Perf,3,Pl,f
  gloss: FP


-paradigm: VERB_IIy
 -flex: [a].[e].
  gramm: Praet,3,Sg,m
 -flex: [a].[e].
  gramm: Praet,3,Pl,c
 -flex: .[ī].|aṯ
  gramm: Praet,3,Sg,f 
  gloss: 3fs
 -flex: .[ī].|ič
  gramm: Praet,2,Sg,m
  gloss: 2ms
 -flex: .[ī].|iš
  gramm: Praet,2,Sg,f
  gloss: 2fs
 -flex: .[i].|ičxun
  gramm: Praet,2,Pl,m
  gloss: 2mp
 -flex: .[i].|ičxen
  gramm: Praet,2,Pl,f
  gloss: 2fp
 -flex: .[ī].|iṯ
  gramm: Praet,1,Sg,c
  gloss: 1S
 -flex: .[i].|innaḥ
  gramm: Praet,1,Pl,c
  gloss: 1P

 -flex: yī|.[u].
  gramm: Subj,3,Sg,m
  gloss: 3M
 -flex: čī|.[u].
  gramm: Subj,3,Sg,f
  gloss: 3F
 -flex: y|.[ū].|un
  gramm: Subj,3,Pl,m
  gloss: 3|MP
 -flex: y|.[ū].|an
  gramm: Subj,3,Pl,f
  gloss: 3|FP
 -flex: čī|.[u].
  gramm: Subj,2,Sg,m
  gloss: 2
 -flex: čī|.[u].
  gramm: Subj,2,Sg,f
  gloss: 2
 -flex: č|.[ū].|un
  gramm: Subj,2,Pl,m
  gloss: 2|MP
 -flex: č|.[ū].|an
  gramm: Subj,2,Pl,f
  gloss: 2|FP
 -flex: nī|.[u].
  gramm: Subj,1,Sg,c
  gloss: 1
 -flex: nī|.[u].
  gramm: Subj,1,Pl,c
  gloss: 1

 -flex: .[ō].
  gramm: Imp,Sg,m
  gloss: MS
 -flex: .[ū].
  gramm: Imp,Sg,f
  gloss: FS
 -flex: .[u].ōn
  gramm: Imp,Pl,m
  gloss: IPV.MP
 -flex: .[u].ēn
  gramm: Imp,Pl,f
  gloss: IPV.FP

 -flex: .[ōye].
  gramm: Prs,3,Sg,m
  gloss: Prs.3ms
 -flex: .[ōy].|a
  gramm: Prs,3,Sg,f
  gloss: 3|F
 -flex: .[ōy].|in
  gramm: Prs,3,Pl,m
  gloss: MP
 -flex: .[ōy].|an
  gramm: Prs,3,Pl,f
  gloss: FP
 -flex: č|.[ōye].
  gramm: Prs,2,Sg,m
  gloss: 2
 -flex: č|.[ōy].|a
  gramm: Prs,2,Sg,f
  gloss: 2|F
 -flex: č|.[ōy].|in
  gramm: Prs,2,Pl,m
  gloss: 2|MP
 -flex: č|.[ōy].|an
  gramm: Prs,2,Pl,f
  gloss: 2|FP
 -flex: n|.[ōye].
  gramm: Prs,1,Sg,m
  gloss: 1
 -flex: n|.[ōy].|a
  gramm: Prs,1,Sg,f
  gloss: 1|F
 -flex: n|.[ōy].|in
  gramm: Prs,1,Pl,m
  gloss: 1|MP
 -flex: n|.[ōy].|an
  gramm: Prs,1,Pl,f
  gloss: 1|FP

 -flex: ni|.[e].
  gramm: Perf,1,Sg,m
  gloss: 1
 -flex: či|.[e].
  gramm: Perf,2,Sg,m
  gloss: 2
 -flex: [i].[e].
  gramm: Perf,3,Sg,m
 -flex: n|.[ī].|a
  gramm: Perf,1,Sg,f
  gloss: 1|F
 -flex: č|.[ī].|a
  gramm: Perf,2,Sg,f
  gloss: 2|F
 -flex: .[ī].|a
  gramm: Perf,3,Sg,f
  gloss: F
 -flex: n|.[ī].|in
  gramm: Perf,1,Pl,m
  gloss: 1|MP
 -flex: n|.[ī].|an
  gramm: Perf,1,Pl,f
  gloss: 1|FP
 -flex: č|.[ī].|in
  gramm: Perf,2,Pl,m
  gloss: 2|MP
 -flex: č|.[ī].|an
  gramm: Perf,2,Pl,f
  gloss: 2|FP
 -flex: .[ī].|in
  gramm: Perf,3,Pl,m
  gloss: MP
 -flex: .[ī].|an
  gramm: Perf,3,Pl,f
  gloss: FP



-paradigm: VERB_IV_oseg
 -flex: [ō].[e].
  gramm: Praet,3,Sg,m
 -flex: [ō].[e].
  gramm: Praet,3,Pl,c
 -flex: [a].[ī].|aṯ
  gramm: Praet,3,Sg,f 
  gloss: 3fs
 -flex: [a].[ī].|ič
  gramm: Praet,2,Sg,m
  gloss: 2ms
 -flex: [a].[ī].|iš
  gramm: Praet,2,Sg,f
  gloss: 2fs
 -flex: [a].[i].|ičxun
  gramm: Praet,2,Pl,m
  gloss: 2mp
 -flex: [a].[i].|ičxen
  gramm: Praet,2,Pl,f
  gloss: 2fp
 -flex: [a].[ī].|iṯ
  gramm: Praet,1,Sg,c
  gloss: 1S
 -flex: [a].[i].|innaḥ
  gramm: Praet,1,Pl,c
  gloss: 1P
 -flex: [a].[i].<.>//[a].[ī].<.>
  gramm: Praet
  paradigm: VERB_O1

 -flex: y|[ō].[e].
  gramm: Subj,3,Sg,m
  gloss: 3M
 -flex: č|[ō].[e].
  gramm: Subj,3,Sg,f
  gloss: 3F
 -flex: y|[a].[ī].|un
  gramm: Subj,3,Pl,m
  gloss: 3|MP
 -flex: y|[a].[ī].|an
  gramm: Subj,3,Pl,f
  gloss: 3|FP
 -flex: č|[ō].[e].
  gramm: Subj,2,Sg,m
  gloss: 2
 -flex: č|[ō].[i].
  gramm: Subj,2,Sg,f
  gloss: 2
 -flex: č|[a].[ī].|un
  gramm: Subj,2,Pl,m
  gloss: 2|MP
 -flex: č|[a].[ī].|an
  gramm: Subj,2,Pl,f
  gloss: 2|FP
 -flex: n|[ō].[e].
  gramm: Subj,1,Sg,c
  gloss: 1
 -flex: n|[ō].[e].
  gramm: Subj,1,Pl,c
  gloss: 1

 -flex: .[ē].
  gramm: Imp,Sg,m
  gloss: MS
 -flex: .[ī].
  gramm: Imp,Sg,f
  gloss: FS
 -flex: .[i].|ōn
  gramm: Imp,Pl,m
  gloss: MP
 -flex: .[i].|ēn
  gramm: Imp,Sg,m
  gloss: FP

 -flex: [mō].[e].
  gramm: Prs,3,Sg,m
  gloss: 3
 -flex: [ma].[ī].|a
  gramm: Prs,3,Sg,f
  gloss: 3|F
 -flex: [ma].[ī].|in
  gramm: Prs,3,Pl,m
  gloss: 3|MP
 -flex: [ma].[ī].|an
  gramm: Prs,3,Pl,f
  gloss: 3|FP
 -flex: č|[mō].[e].
  gramm: Prs,2,Sg,m
  gloss: 2
 -flex: č|[ma].[ī].|a
  gramm: Prs,2,Sg,f
  gloss: 2|F
 -flex: č|[ma].[ī].|in
  gramm: Prs,2,Pl,m
  gloss: 2|MP
 -flex: č|[ma].[ī].|an
  gramm: Prs,2,Pl,f
  gloss: 2|FP
 -flex: n|[mō].[e].
  gramm: Prs,1,Sg,m
  gloss: 1
 -flex: n|[ma].[ī].|a
  gramm: Prs,1,Sg,f
  gloss: 1|F
 -flex: n|[ma].[ī].|in
  gramm: Prs,1,Pl,m
  gloss: 1|MP
 -flex: n|[ma].[ī].|an
  gramm: Prs,1,Pl,f
  gloss: 1|FP
 -flex: [ma].[e].<.>//[ma].[i].<.>
  gramm: Prs,3
  paradigm: VERB_PERF
 -flex: č|[ma].[e].<.>//č|[ma].[i].<.>
  gramm: Prs,2
  gloss: 2
  paradigm: VERB_PERF
 -flex: n|[ma].[e].<.>//n|[ma].[i].<.>
  gramm: Prs,1
  gloss: 1
  paradigm: VERB_PERF

 -flex: n|.[ayye].
  gramm: Perf,1,Sg,m
  gloss: 1
 -flex: č|.[ayye].
  gramm: Perf,2,Sg,m
  gloss: 2
 -flex: .[ayye].
  gramm: Perf,3,Sg,m
 -flex: n|.[ayyī].|a
  gramm: Perf,1,Sg,f
  gloss: 1|F
 -flex: č|.[ayyī].|a
  gramm: Perf,2,Sg,f
  gloss: 2|F
 -flex: .[ayyī].|a
  gramm: Perf,3,Sg,f
  gloss: F
 -flex: n|.[ayyī].|in
  gramm: Perf,1,Pl,m
  gloss: 1|MP
 -flex: n|.[ayyī].|an
  gramm: Perf,1,Pl,f
  gloss: 1|FP
 -flex: č|.[ayyī].|in
  gramm: Perf,2,Pl,m
  gloss: 2|MP
 -flex: č|.[ayyī].|an
  gramm: Perf,2,Pl,f
  gloss: 2|FP
 -flex: .[ayyī].|in
  gramm: Perf,3,Pl,m
  gloss: MP
 -flex: .[ayyī].|an
  gramm: Perf,3,Pl,f
  gloss: FP



-paradigm: VERB_I78_intar_iscak
 -flex: <0>[i]..[a].
  gramm: Praet,3,Sg,m
  gloss: PST.3ms
 -flex: <0>[i]..[a].
  gramm: Praet,3,Pl,c
  gloss: PST.3p
 -flex: <0>..[ō].|aṯ
  gramm: Praet,3,Sg,f
  gloss: 3fs
 -flex: <0>..[ō].|ič
  gramm: Praet,2,Sg,m
  gloss: 2ms
 -flex: <0>..[ō].|iš
  gramm: Praet,2,Sg,f
  gloss: 2fs
 -flex: <0>..[a].|ičxun
  gramm: Praet,2,Pl,m
  gloss: 2mp
 -flex: <0>..[a].|ičxen
  gramm: Praet,2,Pl,f
  gloss: 2fp
 -flex: <0>..[ō].|iṯ
  gramm: Praet,1,Sg,c
  gloss: 1S
 -flex: <0>..[a].|innaḥ
  gramm: Praet,1,Pl,c
  gloss: 1P

 -flex: <0>yi|..[a].
  gramm: Subj,3,Sg,m
  gloss: 3M
 -flex: <0>či|..[a].
  gramm: Subj,3,Sg,f
  gloss: 3F
 -flex: <0>yi|..[ō].|un
  gramm: Subj,3,Pl,m
  gloss: 3|MP
 -flex: <0>yi|..[ō].|an
  gramm: Subj,3,Pl,f
  gloss: 3|FP
 -flex: <0>či|..[a].
  gramm: Subj,2,Sg,m
  gloss: 2
 -flex: <0>či|..[a].
  gramm: Subj,2,Sg,f
  gloss: 2
 -flex: <0>či|..[ō].|un
  gramm: Subj,2,Pl,m
  gloss: 2|MP
 -flex: <0>či|..[ō].|an
  gramm: Subj,2,Pl,f
  gloss: 2|FP
 -flex: <0>ni|..[a].
  gramm: Subj,1,Sg,c
  gloss: 1
 -flex: <0>ni|..[a].
  gramm: Subj,1,Pl,c
  gloss: 1

 -flex: <0>[i]..[a].//<0>..[ō].
  gramm: Imp,Sg,c
 -flex: <0>..[ō].un//<0>..[a].ōn
  gramm: Imp,Pl,m
  gloss: IPV.MP
 -flex: <0>..[ō].en//<0>..[a].ēn
  gramm: Imp,Pl,f
  gloss: IPV.FP

 -flex: <0>[mi]..[a].
  gramm: Prs,3,Sg,m
 -flex: <0>[mi]..[ō].
  gramm: Prs,3,Sg,f
 -flex: <0>[mi]..[ō].|in
  gramm: Prs,3,Pl,m
  gloss: MP
 -flex: <0>[mi]..[ō].|an
  gramm: Prs,3,Pl,f
  gloss: FP
 -flex: <0>č|[mi]..[a].
  gramm: Prs,2,Sg,m
  gloss: 2
 -flex: <0>č|[mi]..[ō].
  gramm: Prs,2,Sg,f
  gloss: 2
 -flex: <0>č|[mi]..[ō].|in
  gramm: Prs,2,Pl,m
  gloss: 2|MP
 -flex: <0>č|[mi]..[ō].|an
  gramm: Prs,2,Pl,f
  gloss: 2|FP
 -flex: <0>n|[mi]..[a].
  gramm: Prs,1,Sg,m
  gloss: 1
 -flex: <0>n|[mi]..[ō].
  gramm: Prs,1,Sg,f
  gloss: 1|F
 -flex: <0>n|[mi]..[ō].|in
  gramm: Prs,1,Pl,m
  gloss: 1|MP
 -flex: <0>n|[mi]..[ō].|an
  gramm: Prs,1,Pl,f
  gloss: 1|FP

 -flex: <1>n|.[ayye].
  gramm: Perf,1,Sg,m
  gloss: 1
 -flex: <1>č|.[ayye].
  gramm: Perf,2,Sg,m
  gloss: 2
 -flex: <1>.[ayye].
  gramm: Perf,3,Sg,m
 -flex: <1>n|.[ayyī].|a
  gramm: Perf,1,Sg,f
  gloss: 1|F
 -flex: <1>č|.[ayyī].|a
  gramm: Perf,2,Sg,f
  gloss: 2|F
 -flex: <1>.[ayyī].|a
  gramm: Perf,3,Sg,f
  gloss: F
 -flex: <1>n|.[ayyī].|in
  gramm: Perf,1,Pl,m
  gloss: 1|MP
 -flex: <1>n|.[ayyī].|an
  gramm: Perf,1,Pl,f
  gloss: 1|FP
 -flex: <1>č|.[ayyī].|in
  gramm: Perf,2,Pl,m
  gloss: 2|MP
 -flex: <1>č|.[ayyī].|an
  gramm: Perf,2,Pl,f
  gloss: 2|FP
 -flex: <1>.[ayyī].|in
  gramm: Perf,3,Pl,m
  gloss: MP
 -flex: <1>.[ayyī].|an
  gramm: Perf,3,Pl,f
  gloss: FP



-paradigm: VERB_Cillat
 -flex: .[i].|aṯ
  gramm: Praet,3,Sg,f 
  gloss: 3fs
 -flex: .[i].|ič
  gramm: Praet,2,Sg,m
  gloss: 2ms
 -flex: .[i].|iš
  gramm: Praet,2,Sg,f
  gloss: 2fs
 -flex: .[i].|ičxun
  gramm: Praet,2,Pl,m
  gloss: 2mp
 -flex: .[i].|ičxen
  gramm: Praet,2,Pl,f
  gloss: 2fp
 -flex: .[i].|iṯ
  gramm: Praet,1,Sg,c
  gloss: 1S
 -flex: .[i].|innaḥ
  gramm: Praet,1,Pl,c
  gloss: 1P

 -flex: y|.[u].|un
  gramm: Subj,3,Pl,m
  gloss: 3|MP
 -flex: y|.[u].|an
  gramm: Subj,3,Pl,f
  gloss: 3|FP
 -flex: č|.[u].|un
  gramm: Subj,2,Pl,m
  gloss: 2|MP
 -flex: č|.[u].|an
  gramm: Subj,2,Pl,f
  gloss: 2|FP

 -flex: .[u].ōn
  gramm: Imp,Pl,m
  gloss: IPV.MP
 -flex: .[u].ēn
  gramm: Imp,Pl,f
  gloss: IPV.FP

 -flex: .[ō].|a
  gramm: Prs,3,Sg,f
  gloss: 3|F
 -flex: .[ō].|in
  gramm: Prs,3,Pl,m
  gloss: MP
 -flex: .[ō].|an
  gramm: Prs,3,Pl,f
  gloss: FP
 -flex: č|.[ō].|a
  gramm: Prs,2,Sg,f
  gloss: 2|F
 -flex: č|.[ō].|in
  gramm: Prs,2,Pl,m
  gloss: 2|MP
 -flex: č|.[ō].|an
  gramm: Prs,2,Pl,f
  gloss: 2|FP
 -flex: n|.[ō].|a
  gramm: Prs,1,Sg,f
  gloss: 1|F
 -flex: n|.[ō].|in
  gramm: Prs,1,Pl,m
  gloss: 1|MP
 -flex: n|.[ō].|an
  gramm: Prs,1,Pl,f
  gloss: 1|FP



-paradigm: VERB_IIIy
 -flex: <0>[i].[ə].//<0>[i]..[i]//<0>[i]..
  gramm: Praet,3,Sg,m
 -flex: <0>[i].[ə].//<0>[i]..[i]//<0>[i]..
  gramm: Praet,3,Pl,c
 -flex: <0>[i]..|aṯ
  gramm: Praet,3,Sg,f 
  gloss: 3|fs
 -flex: <0>[i]..|ič
  gramm: Praet,2,Sg,m
  gloss: 2ms
 -flex: <0>[i]..|iš
  gramm: Praet,2,Sg,f
  gloss: 2fs
 -flex: <0>..|ičxun
  gramm: Praet,2,Pl,m
  gloss: 2mp
 -flex: <0>..|ičxen
  gramm: Praet,2,Pl,f
  gloss: 2fp
 -flex: <0>[i]..|iṯ
  gramm: Praet,1,Sg,c
  gloss: 1S
 -flex: <0>..|innaḥ
  gramm: Praet,1,Pl,c
  gloss: 1P
 -flex: <0>.[i].<.>//<0>..<.>
  gramm: Praet
  paradigm: VERB_O1

 -flex: <0>y|[i].[ə].//<0>y|[i]..[i]//<0>y|[i]..//<1>y|[i].[i]//<1>y|[ī].
  gramm: Subj,3,Sg,m
  gloss: 3M
 -flex: <0>č|[i].[ə].//<0>č|[i]..[i]//<0>č|[i]..//<1>č|[i].[i]//<1>č|[ī].
  gramm: Subj,3,Sg,f
  gloss: 3F
 -flex: <0>yi|..|un
  gramm: Subj,3,Pl,m
  gloss: 3|MP
 -flex: <0>yi|..|an
  gramm: Subj,3,Pl,f
  gloss: 3|FP
 -flex: <0>č|[i].[ə].//<0>č|[i]..[i]//<0>č|[i]..//<1>č|[i].[i]//<1>č|[ī].
  gramm: Subj,2,Sg,m
  gloss: 2
 -flex: <0>č|[i].[ə].//<0>č|[i]..[i]//<0>č|[i]..//<1>č|[i].[i]//<1>č|[ī].
  gramm: Subj,2,Sg,f
  gloss: 2
 -flex: <0>či|..|un
  gramm: Subj,2,Pl,m
  gloss: 2|MP
 -flex: <0>či|..|an
  gramm: Subj,2,Pl,f
  gloss: 2|FP
 -flex: <0>n|[i].[ə].//<0>n|[i]..[i]//<0>n|[i]..//<1>n|[i].[i]//<1>n|[ī].
  gramm: Subj,1,Sg,c
  gloss: 1
 -flex: <0>n|[i].[ə].//<0>n|[i]..[i]//<0>n|[i]..//<1>n|[i].[i]//<1>n|[ī].
  gramm: Subj,1,Pl,c
  gloss: 1

 -flex: <0>..|ā//<0>[i]..|a
  gramm: Imp,Sg,m
  gloss: IPV.m
 -flex: <0>..|āy//<0>[i]..|ay
  gramm: Imp,Sg,f
  gloss: IPV.f
 -flex: <0>..|ōn//<0>[i]..|un
  gramm: Imp,Pl,m
  gloss: IPV.mp
 -flex: <0>..|ēn//<0>[i]..|en
  gramm: Imp,Pl,f
  gloss: IPV.fp

 -flex: <0>.[ō].//<0>.[ō].[i]
  gramm: Prs,3,Sg,m
  gloss: Prs.3ms
 -flex: <0>.[ō].[y]|a
  gramm: Prs,3,Sg,f
  gloss: F
 -flex: <0>.[ō].[y]|in
  gramm: Prs,3,Pl,m
  gloss: MP
 -flex: <0>.[ō].[y]|an
  gramm: Prs,3,Pl,f
  gloss: FP
 -flex: <0>č|.[ō].//<0>č|.[ō].[i]
  gramm: Prs,2,Sg,m
  gloss: 2
 -flex: <0>č|.[ō].[y]|a
  gramm: Prs,2,Sg,f
  gloss: 2|F
 -flex: <0>č|.[ō].[y]|in
  gramm: Prs,2,Pl,m
  gloss: 2|MP
 -flex: <0>č|.[ō].[y]|an
  gramm: Prs,2,Pl,f
  gloss: 2|FP
 -flex: <0>n|.[ō].//<0>n|.[ō].[i]
  gramm: Prs,1,Sg,m
  gloss: 1
 -flex: <0>n|.[ō].[y]|a
  gramm: Prs,1,Sg,f
  gloss: 1|F
 -flex: <0>n|.[ō].[y]|in
  gramm: Prs,1,Pl,m
  gloss: 1|MP
 -flex: <0>n|.[ō].[y]|an
  gramm: Prs,1,Pl,f
  gloss: 1|FP

 -flex: <2>n|.[a].//<2>n|.[a].[i]
  gramm: Perf,1,Sg,m
  gloss: 1
 -flex: <2>č|.[a].//<2>č|.[a].[i]
  gramm: Perf,2,Sg,m
  gloss: 2
 -flex: <2>.[a].//<2>.[a].[i]
  gramm: Perf,3,Sg,m
 -flex: <2>n|.[a].[īy]|a
  gramm: Perf,1,Sg,f
  gloss: 1|F
 -flex: <2>č|.[a].[īy]|a
  gramm: Perf,2,Sg,f
  gloss: 2|F
 -flex: <2>.[a].[īy]|a
  gramm: Perf,3,Sg,f
  gloss: F
 -flex: <2>n|.[a].[īy]|in
  gramm: Perf,1,Pl,m
  gloss: 1|MP
 -flex: <2>n|.[a].[īy]|an
  gramm: Perf,1,Pl,f
  gloss: 1|FP
 -flex: <2>č|.[a].[īy]|in
  gramm: Perf,2,Pl,m
  gloss: 2|MP
 -flex: <2>č|.[a].[īy]|an
  gramm: Perf,2,Pl,f
  gloss: 2|FP
 -flex: <2>.[a].[īy]|in
  gramm: Perf,3,Pl,m
  gloss: MP
 -flex: <2>.[a].[īy]|an
  gramm: Perf,3,Pl,f
  gloss: FP



-paradigm: VERB_IIIy_ibeC
 -flex: <0>[i].[ə].//<0>[i]..[i]//<0>[i]..
  gramm: Praet,3,Sg,m
 -flex: <0>[i].[ə].//<0>[i]..[i]//<0>[i]..
  gramm: Praet,3,Pl,c
 -flex: <0>[i]..|aṯ
  gramm: Praet,3,Sg,f 
  gloss: 3|fs
 -flex: <0>[i]..|ič
  gramm: Praet,2,Sg,m
  gloss: 2ms
 -flex: <0>[i]..|iš
  gramm: Praet,2,Sg,f
  gloss: 2fs
 -flex: <0>..|ičxun
  gramm: Praet,2,Pl,m
  gloss: 2mp
 -flex: <0>..|ičxen
  gramm: Praet,2,Pl,f
  gloss: 2fp
 -flex: <0>[i]..|iṯ
  gramm: Praet,1,Sg,c
  gloss: 1S
 -flex: <0>..|innaḥ
  gramm: Praet,1,Pl,c
  gloss: 1P

 -flex: <0>y|[i].[ə].//<0>y|[i]..[i]//<0>y|[i]..//<1>y|[i].[i]//<1>y|[ī].
  gramm: Subj,3,Sg,m
  gloss: 3M
 -flex: <0>č|[i].[ə].//<0>č|[i]..[i]//<0>č|[i]..//<1>č|[i].[i]//<1>č|[ī].
  gramm: Subj,3,Sg,f
  gloss: 3F
 -flex: <0>yi|..|un
  gramm: Subj,3,Pl,m
  gloss: 3|MP
 -flex: <0>yi|..|an
  gramm: Subj,3,Pl,f
  gloss: 3|FP
 -flex: <0>č|[i].[ə].//<0>č|[i]..[i]//<0>č|[i]..//<1>č|[i].[i]//<1>č|[ī].
  gramm: Subj,2,Sg,m
  gloss: 2
 -flex: <0>č|[i].[ə].//<0>č|[i]..[i]//<0>č|[i]..//<1>č|[i].[i]//<1>č|[ī].
  gramm: Subj,2,Sg,f
  gloss: 2
 -flex: <0>či|..|un
  gramm: Subj,2,Pl,m
  gloss: 2|MP
 -flex: <0>či|..|an
  gramm: Subj,2,Pl,f
  gloss: 2|FP
 -flex: <0>n|[i].[ə].//<0>n|[i]..[i]//<0>n|[i]..//<1>n|[i].[i]//<1>n|[ī].
  gramm: Subj,1,Sg,c
  gloss: 1
 -flex: <0>n|[i].[ə].//<0>n|[i]..[i]//<0>n|[i]..//<1>n|[i].[i]//<1>n|[ī].
  gramm: Subj,1,Pl,c
  gloss: 1

 -flex: <0>..|ā//<0>[i]..|a
  gramm: Imp,Sg,m
  gloss: IPV.m
 -flex: <0>..|āy//<0>[i]..|ay
  gramm: Imp,Sg,f
  gloss: IPV.f
 -flex: <0>..|ōn//<0>[i]..|un
  gramm: Imp,Pl,m
  gloss: IPV.mp
 -flex: <0>..|ēn//<0>[i]..|en
  gramm: Imp,Pl,f
  gloss: IPV.fp

 -flex: <0>.[ō].//<0>.[ō].[i]
  gramm: Prs,3,Sg,m
  gloss: Prs.3ms
 -flex: <0>.[ō].|a
  gramm: Prs,3,Sg,f
  gloss: F
 -flex: <0>.[ō].|in
  gramm: Prs,3,Pl,m
  gloss: MP
 -flex: <0>.[ō].|an
  gramm: Prs,3,Pl,f
  gloss: FP
 -flex: <0>č|.[ō].//<0>č|.[ō].[i]
  gramm: Prs,2,Sg,m
  gloss: 2
 -flex: <0>č|.[ō].|a
  gramm: Prs,2,Sg,f
  gloss: 2|F
 -flex: <0>č|.[ō].|in
  gramm: Prs,2,Pl,m
  gloss: 2|MP
 -flex: <0>č|.[ō].|an
  gramm: Prs,2,Pl,f
  gloss: 2|FP
 -flex: <0>n|.[ō].//<0>n|.[ō].[i]
  gramm: Prs,1,Sg,m
  gloss: 1
 -flex: <0>n|.[ō].|a
  gramm: Prs,1,Sg,f
  gloss: 1|F
 -flex: <0>n|.[ō].|in
  gramm: Prs,1,Pl,m
  gloss: 1|MP
 -flex: <0>n|.[ō].|an
  gramm: Prs,1,Pl,f
  gloss: 1|FP

 -flex: <2>n|.[a].//<2>n|.[a].[i]
  gramm: Perf,1,Sg,m
  gloss: 1
 -flex: <2>č|.[a].//<2>č|.[a].[i]
  gramm: Perf,2,Sg,m
  gloss: 2
 -flex: <2>.[a].//<2>.[a].[i]
  gramm: Perf,3,Sg,m
 -flex: <2>n|.[a].[īy]|a
  gramm: Perf,1,Sg,f
  gloss: 1|F
 -flex: <2>č|.[a].[īy]|a
  gramm: Perf,2,Sg,f
  gloss: 2|F
 -flex: <2>.[a].[īy]|a
  gramm: Perf,3,Sg,f
  gloss: F
 -flex: <2>n|.[a].[īy]|in
  gramm: Perf,1,Pl,m
  gloss: 1|MP
 -flex: <2>n|.[a].[īy]|an
  gramm: Perf,1,Pl,f
  gloss: 1|FP
 -flex: <2>č|.[a].[īy]|in
  gramm: Perf,2,Pl,m
  gloss: 2|MP
 -flex: <2>č|.[a].[īy]|an
  gramm: Perf,2,Pl,f
  gloss: 2|FP
 -flex: <2>.[a].[īy]|in
  gramm: Perf,3,Pl,m
  gloss: MP
 -flex: <2>.[a].[īy]|an
  gramm: Perf,3,Pl,f
  gloss: FP



-paradigm: VERB_IVy
 -flex: <0>[a].[ə].//<0>[a]..[i]//<0>[a]..
  gramm: Praet,3,Sg,m
 -flex: <0>[a].[ə].//<0>[a]..[i]//<0>[a]..
  gramm: Praet,3,Pl,c
 -flex: <0>[a]..|aṯ
  gramm: Praet,3,Sg,f 
  gloss: 3|fs
 -flex: <0>[a]..|ič
  gramm: Praet,2,Sg,m
  gloss: 2ms
 -flex: <0>[a]..|iš
  gramm: Praet,2,Sg,f
  gloss: 2fs
 -flex: <0>[a]..|ičxun
  gramm: Praet,2,Pl,m
  gloss: 2mp
 -flex: <0>[a]..|ičxen
  gramm: Praet,2,Pl,f
  gloss: 2fp
 -flex: <0>[a]..|iṯ
  gramm: Praet,1,Sg,c
  gloss: 1S
 -flex: <0>[a]..|innaḥ
  gramm: Praet,1,Pl,c
  gloss: 1P
 -flex: <0>[a]..<.>
  gramm: Praet
  paradigm: VERB_O1

 -flex: <0>y|[a].[ə].//<0>y|[a]..[i]//<0>y|[a]..
  gramm: Subj,3,Sg,m
  gloss: 3M
 -flex: <0>č|[a].[ə].//<0>č|[a]..[i]//<0>č|[a]..
  gramm: Subj,3,Sg,f
  gloss: 3F
 -flex: <0>y|[a]..|un
  gramm: Subj,3,Pl,m
  gloss: 3|MP
 -flex: <0>y|[a]..|an
  gramm: Subj,3,Pl,f
  gloss: 3|FP
 -flex: <0>č|[a].[ə].//<0>č|[a]..[i]//<0>č|[a]..
  gramm: Subj,2,Sg,m
  gloss: 2
 -flex: <0>č|[a].[ə].//<0>č|[a]..[i]//<0>č|[a]..
  gramm: Subj,2,Sg,f
  gloss: 2
 -flex: <0>č|[a]..|un
  gramm: Subj,2,Pl,m
  gloss: 2|MP
 -flex: <0>č|[a]..|an
  gramm: Subj,2,Pl,f
  gloss: 2|FP
 -flex: <0>n|[a].[ə].//<0>n|[a]..[i]//<0>n|[a]..
  gramm: Subj,1,Sg,c
  gloss: 1
 -flex: <0>n|[a].[ə].//<0>n|[a]..[i]//<0>n|[a]..
  gramm: Subj,1,Pl,c
  gloss: 1

 -flex: <0>[a]..|ā//<0>[a]..|a
  gramm: Imp,Sg,m
  gloss: IPV.m
 -flex: <0>[a]..|āy//<0>[a]..|ay
  gramm: Imp,Sg,f
  gloss: IPV.f
 -flex: <0>[a]..|ōn//<0>[a]..|un
  gramm: Imp,Pl,m
  gloss: IPV.mp
 -flex: <0>[a]..|ēn//<0>[a]..|en
  gramm: Imp,Pl,f
  gloss: IPV.fp

 -flex: <0>[ma].[ə].//<0>[ma]..[i]//<0>[ma]..
  gramm: Prs,3,Sg,m
 -flex: <0>[ma].[ə].[y]|a//<0>[ma]..[y]|a
  gramm: Prs,3,Sg,f
  gloss: F
 -flex: <0>[ma].[ə].[y]|in//<0>[ma]..[y]|in
  gramm: Prs,3,Pl,m
  gloss: MP
 -flex: <0>[ma].[ə].[y]|an//<0>[ma]..[y]|an
  gramm: Prs,3,Pl,f
  gloss: FP
 -flex: <0>č|[ma].[ə].//<0>č|[ma]..[i]//<0>č|[ma]..
  gramm: Prs,2,Sg,m
  gloss: 2
 -flex: <0>č|[ma].[ə].[y]|a//<0>č|[ma]..[y]|a
  gramm: Prs,2,Sg,f
  gloss: 2|F
 -flex: <0>č|[ma].[ə].[y]|in//<0>č|[ma]..[y]|a
  gramm: Prs,2,Pl,m
  gloss: 2|MP
 -flex: <0>č|[ma].[ə].[y]|an//<0>č|[ma]..[y]|a
  gramm: Prs,2,Pl,f
  gloss: 2|FP
 -flex: <0>n|[ma].[ə].//<0>n|[ma]..[i]//<0>n|[ma]..
  gramm: Prs,1,Sg,m
  gloss: 1
 -flex: <0>n|[ma].[ə].[y]|a//<0>n|[ma]..[y]|a
  gramm: Prs,1,Sg,f
  gloss: 1|F
 -flex: <0>n|[ma].[ə].[y]|in//<0>n|[ma]..[y]|in
  gramm: Prs,1,Pl,m
  gloss: 1|MP
 -flex: <0>n|[ma].[ə].[y]|an//<0>n|[ma]..[y]|an
  gramm: Prs,1,Pl,f
  gloss: 1|FP

 -flex: <1>n|.[a].//<1>n|.[a].[i]
  gramm: Perf,1,Sg,m
  gloss: 1
 -flex: <1>č|.[a].//<1>č|.[a].[i]
  gramm: Perf,2,Sg,m
  gloss: 2
 -flex: <1>.[a].//<1>.[a].[i]
  gramm: Perf,3,Sg,m
 -flex: <1>n|.[a].[īy]|a
  gramm: Perf,1,Sg,f
  gloss: 1|F
 -flex: <1>č|.[a].[īy]|a
  gramm: Perf,2,Sg,f
  gloss: 2|F
 -flex: <1>.[a].[īy]|a
  gramm: Perf,3,Sg,f
  gloss: F
 -flex: <1>n|.[a].[īy]|in
  gramm: Perf,1,Pl,m
  gloss: 1|MP
 -flex: <1>n|.[a].[īy]|an
  gramm: Perf,1,Pl,f
  gloss: 1|FP
 -flex: <1>č|.[a].[īy]|in
  gramm: Perf,2,Pl,m
  gloss: 2|MP
 -flex: <1>č|.[a].[īy]|an
  gramm: Perf,2,Pl,f
  gloss: 2|FP
 -flex: <1>.[a].[īy]|in
  gramm: Perf,3,Pl,m
  gloss: MP
 -flex: <1>.[a].[īy]|an
  gramm: Perf,3,Pl,f
  gloss: FP



-paradigm: VERB_IV_ayt
 -flex: <0>[a]..//<0>[a]..[i]//<0>[a]..
  gramm: Praet,3,Sg,m
 -flex: <0>[a]..//<0>[a]..[i]//<0>[a]..
  gramm: Praet,3,Pl,c
 -flex: <0>[a]..|aṯ
  gramm: Praet,3,Sg,f 
  gloss: 3|fs
 -flex: <0>[a]..|ič
  gramm: Praet,2,Sg,m
  gloss: 2ms
 -flex: <0>[a]..|iš
  gramm: Praet,2,Sg,f
  gloss: 2fs
 -flex: <0>[a]..|ičxun
  gramm: Praet,2,Pl,m
  gloss: 2mp
 -flex: <0>[a]..|ičxen
  gramm: Praet,2,Pl,f
  gloss: 2fp
 -flex: <0>[a]..|iṯ
  gramm: Praet,1,Sg,c
  gloss: 1S
 -flex: <0>[a]..|innaḥ
  gramm: Praet,1,Pl,c
  gloss: 1P

 -flex: <0>y|[a].[ə].//<0>y|[a]..[i]//<0>y|[a]..
  gramm: Subj,3,Sg,m
  gloss: 3M
 -flex: <0>č|[a].[ə].//<0>č|[a]..[i]//<0>č|[a]..
  gramm: Subj,3,Sg,f
  gloss: 3F
 -flex: <0>y|[a]..|un
  gramm: Subj,3,Pl,m
  gloss: 3|MP
 -flex: <0>y|[a]..|an
  gramm: Subj,3,Pl,f
  gloss: 3|FP
 -flex: <0>č|[a].[ə].//<0>č|[a]..[i]//<0>č|[a]..
  gramm: Subj,2,Sg,m
  gloss: 2
 -flex: <0>č|[a].[ə].//<0>č|[a]..[i]//<0>č|[a]..
  gramm: Subj,2,Sg,f
  gloss: 2
 -flex: <0>č|[a]..|un
  gramm: Subj,2,Pl,m
  gloss: 2|MP
 -flex: <0>č|[a]..|an
  gramm: Subj,2,Pl,f
  gloss: 2|FP
 -flex: <0>n|[a].[ə].//<0>n|[a]..[i]//<0>n|[a]..
  gramm: Subj,1,Sg,c
  gloss: 1
 -flex: <0>n|[a].[ə].//<0>n|[a]..[i]//<0>n|[a]..
  gramm: Subj,1,Pl,c
  gloss: 1

 -flex: <0>[a]..|ā//<0>[a]..|a
  gramm: Imp,Sg,m
  gloss: IPV.m
 -flex: <0>[a]..|āy//<0>[a]..|ay
  gramm: Imp,Sg,f
  gloss: IPV.f
 -flex: <0>[a]..|ōn//<0>[a]..|un
  gramm: Imp,Pl,m
  gloss: IPV.mp
 -flex: <0>[a]..|ēn//<0>[a]..|en
  gramm: Imp,Pl,f
  gloss: IPV.fp

 -flex: <0>[ma].[ə].//<0>[ma]..[i]//<0>[ma]..
  gramm: Prs,3,Sg,m
 -flex: <0>[ma].[ə].[y]|a//<0>[ma]..[y]|a
  gramm: Prs,3,Sg,f
  gloss: F
 -flex: <0>[ma].[ə].[y]|in//<0>[ma]..[y]|in
  gramm: Prs,3,Pl,m
  gloss: MP
 -flex: <0>[ma].[ə].[y]|an//<0>[ma]..[y]|an
  gramm: Prs,3,Pl,f
  gloss: FP
 -flex: <0>č|[ma].[ə].//<0>č|[ma]..[i]//<0>č|[ma]..
  gramm: Prs,2,Sg,m
  gloss: 2
 -flex: <0>č|[ma].[ə].[y]|a//<0>č|[ma]..[y]|a
  gramm: Prs,2,Sg,f
  gloss: 2|F
 -flex: <0>č|[ma].[ə].[y]|in//<0>č|[ma]..[y]|in
  gramm: Prs,2,Pl,m
  gloss: 2|MP
 -flex: <0>č|[ma].[ə].[y]|an//<0>č|[ma]..[y]|an
  gramm: Prs,2,Pl,f
  gloss: 2|FP
 -flex: <0>n|[ma].[ə].//<0>n|[ma]..[i]//<0>n|[ma]..
  gramm: Prs,1,Sg,m
  gloss: 1
 -flex: <0>n|[ma].[ə].[y]|a//<0>n|[ma]..[y]|a
  gramm: Prs,1,Sg,f
  gloss: 1|F
 -flex: <0>n|[ma].[ə].[y]|in//<0>n|[ma]..[y]|in
  gramm: Prs,1,Pl,m
  gloss: 1|MP
 -flex: <0>n|[ma].[ə].[y]|an//<0>n|[ma]..[y]|an
  gramm: Prs,1,Pl,f
  gloss: 1|FP

 -flex: <1>n|[a].[e].
  gramm: Perf,1,Sg,m
  gloss: 1
 -flex: <1>č|[a].[e].
  gramm: Perf,2,Sg,m
  gloss: 2
 -flex: <1>[a].[e].
  gramm: Perf,3,Sg,m
 -flex: <1>n|[a].[ī].|a
  gramm: Perf,1,Sg,f
  gloss: 1|F
 -flex: <1>č|[a].[ī].|a
  gramm: Perf,2,Sg,f
  gloss: 2|F
 -flex: <1>[a].[ī].|a
  gramm: Perf,3,Sg,f
  gloss: F
 -flex: <1>n|[a].[ī].|in
  gramm: Perf,1,Pl,m
  gloss: 1|MP
 -flex: <1>n|[a].[ī].|an
  gramm: Perf,1,Pl,f
  gloss: 1|FP
 -flex: <1>č|[a].[ī].|in
  gramm: Perf,2,Pl,m
  gloss: 2|MP
 -flex: <1>č|[a].[ī].|an
  gramm: Perf,2,Pl,f
  gloss: 2|FP
 -flex: <1>[a].[ī].|in
  gramm: Perf,3,Pl,m
  gloss: MP
 -flex: <1>[a].[ī].|an
  gramm: Perf,3,Pl,f
  gloss: FP



-paradigm: VERB_II_app
 -flex: .//.[i]
  gramm: Praet,3,Sg,m
 -flex: .//.[i]
  gramm: Praet,3,Pl,c
 -flex: .|aṯ
  gramm: Praet,3,Sg,f 
  gloss: 3fs
 -flex: .|ič
  gramm: Praet,2,Sg,m
  gloss: 2ms
 -flex: .|iš
  gramm: Praet,2,Sg,f
  gloss: 2fs
 -flex: .|ičxun
  gramm: Praet,2,Pl,m
  gloss: 2mp
 -flex: .|ičxen
  gramm: Praet,2,Pl,f
  gloss: 2fp
 -flex: .|iṯ
  gramm: Praet,1,Sg,c
  gloss: 1S
 -flex: .|innaḥ
  gramm: Praet,1,Pl,c
  gloss: 1P

 -flex: y|.//y|.[i]
  gramm: Subj,3,Sg,m
  gloss: 3M
 -flex: č|.//č|.[i]
  gramm: Subj,3,Sg,f
  gloss: 3F
 -flex: y|.|un
  gramm: Subj,3,Pl,m
  gloss: 3|MP
 -flex: y|.|an
  gramm: Subj,3,Pl,f
  gloss: 3|FP
 -flex: č|.//č|.[i]
  gramm: Subj,2,Sg,m
  gloss: 2
 -flex: č|.//č|.[i]
  gramm: Subj,2,Sg,f
  gloss: 2
 -flex: č|.|un
  gramm: Subj,2,Pl,m
  gloss: 2|MP
 -flex: č|.|an
  gramm: Subj,2,Pl,f
  gloss: 2|FP
 -flex: n|.//č|.[i]
  gramm: Subj,1,Sg,c
  gloss: 1
 -flex: n|.//č|.[i]
  gramm: Subj,1,Pl,c
  gloss: 1

 -flex: .|ā
  gramm: Imp,Sg,m
  gloss: MS
 -flex: .|āy
  gramm: Imp,Sg,f
  gloss: FS
 -flex: .|ōn
  gramm: Imp,Pl,m
  gloss: MP
 -flex: .|ēn
  gramm: Imp,Sg,m
  gloss: FP

 -flex: [m].//[m].[i]
  gramm: Prs,3,Sg,m
 -flex: [m].y|a
  gramm: Prs,3,Sg,f
  gloss: F
 -flex: [m].y|in
  gramm: Prs,3,Pl,m
  gloss: MP
 -flex: [m].y|an
  gramm: Prs,3,Pl,f
  gloss: FP
 -flex: č[m].//č[m].[i]
  gramm: Prs,2,Sg,m
  gloss: 2
 -flex: č[m].y|a
  gramm: Prs,2,Sg,f
  gloss: 2|F
 -flex: č[m].y|in
  gramm: Prs,2,Pl,m
  gloss: 2|MP
 -flex: č[m].y|an
  gramm: Prs,2,Pl,f
  gloss: 2|FP
 -flex: n[m].//n[m].[i]
  gramm: Prs,1,Sg,m
  gloss: 1
 -flex: n[m].y|a
  gramm: Prs,1,Sg,f
  gloss: 1|F
 -flex: n[m].y|in
  gramm: Prs,1,Pl,m
  gloss: 1|MP
 -flex: n[m].y|an
  gramm: Prs,1,Pl,f
  gloss: 1|FP

 -flex: n|.//n|.[i]
  gramm: Perf,1,Sg,m
  gloss: 1
 -flex: č|.//č|.[i]
  gramm: Perf,2,Sg,m
  gloss: 2
 -flex: .//.[i]
  gramm: Perf,3,Sg,m
 -flex: n|.[īy]|a
  gramm: Perf,1,Sg,f
  gloss: 1|F
 -flex: č|.[īy]|a
  gramm: Perf,2,Sg,f
  gloss: 2|F
 -flex: .[īy]|a
  gramm: Perf,3,Sg,f
  gloss: F
 -flex: n|.[īy]|in
  gramm: Perf,1,Pl,m
  gloss: 1|MP
 -flex: n|.[īy]|an
  gramm: Perf,1,Pl,f
  gloss: 1|FP
 -flex: č|.[īy]|in
  gramm: Perf,2,Pl,m
  gloss: 2|MP
 -flex: č|.[īy]|an
  gramm: Perf,2,Pl,f
  gloss: 2|FP
 -flex: .[īy]|in
  gramm: Perf,3,Pl,m
  gloss: MP
 -flex: .[īy]|an
  gramm: Perf,3,Pl,f
  gloss: FP



-paradigm: VERB_I_isw
 -flex: <0>[i].[ə].//<0>[i]..[i]//<0>[i]..
  gramm: Praet,3,Sg,m
 -flex: <0>[i].[ə].//<0>[i]..[i]//<0>[i]..
  gramm: Praet,3,Pl,c
 -flex: <0>[i]..|aṯ
  gramm: Praet,3,Sg,f 
  gloss: 3|fs
 -flex: <0>[i]..|ič
  gramm: Praet,2,Sg,m
  gloss: 2ms
 -flex: <0>[i]..|iš
  gramm: Praet,2,Sg,f
  gloss: 2fs
 -flex: <0>..|ičxun
  gramm: Praet,2,Pl,m
  gloss: 2mp
 -flex: <0>..|ičxen
  gramm: Praet,2,Pl,f
  gloss: 2fp
 -flex: <0>[i]..|iṯ
  gramm: Praet,1,Sg,c
  gloss: 1S
 -flex: <0>..|innaḥ
  gramm: Praet,1,Pl,c
  gloss: 1P
 -flex: <0>..<.>//<2>.[ū]<.>//<2>.[u]<.>
  gramm: Praet
  paradigm: VERB_O1

 -flex: <0>y|[i].[ə].//<0>y|[i]..[i]//<0>y|[i]..
  gramm: Subj,3,Sg,m
  gloss: 3M
 -flex: <0>č|[i].[ə].//<0>č|[i]..[i]//<0>č|[i]..
  gramm: Subj,3,Sg,f
  gloss: 3F
 -flex: <0>y[i]|..|un
  gramm: Subj,3,Pl,m
  gloss: 3|MP
 -flex: <0>y[i]|..|an
  gramm: Subj,3,Pl,f
  gloss: 3|FP
 -flex: <0>č|[i].[ə].//<0>č|[i]..[i]//<0>č|[i]..
  gramm: Subj,2,Sg,m
  gloss: 2
 -flex: <0>č|[i].[ə].//<0>č|[i]..[i]//<0>č|[i]..
  gramm: Subj,2,Sg,f
  gloss: 2
 -flex: <0>č[i]|..|un
  gramm: Subj,2,Pl,m
  gloss: 2|MP
 -flex: <0>č[i]|..|an
  gramm: Subj,2,Pl,f
  gloss: 2|FP
 -flex: <0>n|[i].[ə].//<0>n|[i]..[i]//<0>n|[i]..
  gramm: Subj,1,Sg,c
  gloss: 1
 -flex: <0>n|[i].[ə].//<0>n|[i]..[i]//<0>n|[i]..
  gramm: Subj,1,Pl,c
  gloss: 1

 -flex: <0>..|ā//<0>[i]..|a
  gramm: Imp,Sg,m
  gloss: IPV.m
 -flex: <0>..|āy//<0>[i]..|ay
  gramm: Imp,Sg,f
  gloss: IPV.f
 -flex: <0>..|ōn//<0>[i]..|un
  gramm: Imp,Pl,m
  gloss: IPV.mp
 -flex: <0>..|ēn//<0>[i]..|en
  gramm: Imp,Pl,f
  gloss: IPV.fp

 -flex: <0>[mi]..//<0>[mi].[ə].//<0>[mi]..[i]
  gramm: Prs,3,Sg,m
 -flex: <0>[mi]..|a
  gramm: Prs,3,Sg,f
  gloss: F
 -flex: <0>[mi]..|in
  gramm: Prs,3,Pl,m
  gloss: MP
 -flex: <0>[mi]..|an
  gramm: Prs,3,Pl,f
  gloss: FP
 -flex: <0>č|[mi]..//<0>č|[mi].[ə].//<0>č|[mi]..[i]
  gramm: Prs,2,Sg,m
  gloss: 2
 -flex: <0>č|[mi]..|a
  gramm: Prs,2,Sg,f
  gloss: 2|F
 -flex: <0>č|[mi]..|in
  gramm: Prs,2,Pl,m
  gloss: 2|MP
 -flex: <0>č|[mi]..|an
  gramm: Prs,2,Pl,f
  gloss: 2|FP
 -flex: <0>n|[mi]..//<0>n|[mi].[ə].//<0>n|[mi]..[i]
  gramm: Prs,1,Sg,m
  gloss: 1
 -flex: <0>n|[mi]..|a
  gramm: Prs,1,Sg,f
  gloss: 1|F
 -flex: <0>n|[mi]..|in
  gramm: Prs,1,Pl,m
  gloss: 1|MP
 -flex: <0>n|[mi]..|an
  gramm: Prs,1,Pl,f
  gloss: 1|FP
 -flex: <0>[mi]..<.>//<0>[mi]..<.>
  gramm: Prs,3
  paradigm: VERB_PERF
 -flex: <0>č|[mi]..<.>//<0>č|[mi]..<.>
  gramm: Prs,2
  gloss: 2
  paradigm: VERB_PERF
 -flex: <0>n|[mi]..<.>//<0>n|[mi]..<.>
  gramm: Prs,1
  gloss: 1
  paradigm: VERB_PERF
 -flex: <0>[mi]..<.>
  gramm: Prs,3
  paradigm: VERB_DoppPRS
 -flex: <0>č|[mi]..<.>
  gramm: Prs,2
  gloss: 2
  paradigm: VERB_DoppPRS
 -flex: <0>n|[mi]..<.>
  gramm: Prs,1
  gloss: 1
  paradigm: VERB_DoppPRS

 -flex: <1>n|.[a].[i]//<1>n|.[a].
  gramm: Perf,1,Sg,m
  gloss: 1
 -flex: <1>č|.[a].[i]//<1>č|.[a].
  gramm: Perf,2,Sg,m
  gloss: 2
 -flex: <1>.[a].[i]//<1>.[a].
  gramm: Perf,3,Sg,m
 -flex: <1>n|.[a].[īy]|a
  gramm: Perf,1,Sg,f
  gloss: 1|F
 -flex: <1>č|.[a].[īy]|a
  gramm: Perf,2,Sg,f
  gloss: 2|F
 -flex: <1>.[a].[īy]|a
  gramm: Perf,3,Sg,f
  gloss: F
 -flex: <1>n|.[a].[īy]|in
  gramm: Perf,1,Pl,m
  gloss: 1|MP
 -flex: <1>n|.[a].[īy]|an
  gramm: Perf,1,Pl,f
  gloss: 1|FP
 -flex: <1>č|.[a].[īy]|in
  gramm: Perf,2,Pl,m
  gloss: 2|MP
 -flex: <1>č|.[a].[īy]|an
  gramm: Perf,2,Pl,f
  gloss: 2|FP
 -flex: <1>.[a].[īy]|in
  gramm: Perf,3,Pl,m
  gloss: MP
 -flex: <1>.[a].[īy]|an
  gramm: Perf,3,Pl,f
  gloss: FP



-paradigm: VERB_Cayn
 -flex: .//.[i]
  gramm: Praet,3,Sg,m
 -flex: .//.[i]
  gramm: Praet,3,Pl,c
 -flex: .|aṯ
  gramm: Praet,3,Sg,f 
  gloss: 3fs
 -flex: .|ič
  gramm: Praet,2,Sg,m
  gloss: 2ms
 -flex: .|iš
  gramm: Praet,2,Sg,f
  gloss: 2fs
 -flex: .|ičxun
  gramm: Praet,2,Pl,m
  gloss: 2mp
 -flex: .|ičxen
  gramm: Praet,2,Pl,f
  gloss: 2fp
 -flex: .|iṯ
  gramm: Praet,1,Sg,c
  gloss: 1S
 -flex: .|innaḥ
  gramm: Praet,1,Pl,c
  gloss: 1P

 -flex: y|.//y|.[i]
  gramm: Subj,3,Sg,m
  gloss: 3M
 -flex: č|.//č|.[i]
  gramm: Subj,3,Sg,f
  gloss: 3F
 -flex: y|.|un
  gramm: Subj,3,Pl,m
  gloss: 3|MP
 -flex: y|.|an
  gramm: Subj,3,Pl,f
  gloss: 3|FP
 -flex: č|.//č|.[i]
  gramm: Subj,2,Sg,m
  gloss: 2
 -flex: č|.//č|.[i]
  gramm: Subj,2,Sg,f
  gloss: 2
 -flex: č|.|un
  gramm: Subj,2,Pl,m
  gloss: 2|MP
 -flex: č|.|an
  gramm: Subj,2,Pl,f
  gloss: 2|FP
 -flex: n|.//n|.[i]
  gramm: Subj,1,Sg,c
  gloss: 1
 -flex: n|.//n|.[i]
  gramm: Subj,1,Pl,c
  gloss: 1

 -flex: .|ā//.|a
  gramm: Imp,Sg,m
  gloss: MS
 -flex: .|āy//.|ay
  gramm: Imp,Sg,f
  gloss: FS
 -flex: .|ōn//.|un
  gramm: Imp,Pl,m
  gloss: MP
 -flex: .|ēn//.|en
  gramm: Imp,Sg,m
  gloss: FP

 -flex: [m].//[m].[i]
  gramm: Prs,3,Sg,m
 -flex: [m].y|a
  gramm: Prs,3,Sg,f
  gloss: F
 -flex: [m].y|in
  gramm: Prs,3,Pl,m
  gloss: MP
 -flex: [m].y|an
  gramm: Prs,3,Pl,f
  gloss: FP
 -flex: č[m].//č[m].[i]
  gramm: Prs,2,Sg,m
  gloss: 2
 -flex: č[m].y|a
  gramm: Prs,2,Sg,f
  gloss: 2|F
 -flex: č[m].y|in
  gramm: Prs,2,Pl,m
  gloss: 2|MP
 -flex: č[m].y|an
  gramm: Prs,2,Pl,f
  gloss: 2|FP
 -flex: n[m].//n[m].[i]
  gramm: Prs,1,Sg,m
  gloss: 1
 -flex: n[m].y|a
  gramm: Prs,1,Sg,f
  gloss: 1|F
 -flex: n[m].y|in
  gramm: Prs,1,Pl,m
  gloss: 1|MP
 -flex: n[m].y|an
  gramm: Prs,1,Pl,f
  gloss: 1|FP

 -flex: n|.//n|.[i]
  gramm: Perf,1,Sg,m
  gloss: 1
 -flex: č|.//č|.[i]
  gramm: Perf,2,Sg,m
  gloss: 2
 -flex: .//.[i]
  gramm: Perf,3,Sg,m
 -flex: n|.[īy]|a
  gramm: Perf,1,Sg,f
  gloss: 1|F
 -flex: č|.[īy]|a
  gramm: Perf,2,Sg,f
  gloss: 2|F
 -flex: .[īy]|a
  gramm: Perf,3,Sg,f
  gloss: F
 -flex: n|.[īy]|in
  gramm: Perf,1,Pl,m
  gloss: 1|MP
 -flex: n|.[īy]|an
  gramm: Perf,1,Pl,f
  gloss: 1|FP
 -flex: č|.[īy]|in
  gramm: Perf,2,Pl,m
  gloss: 2|MP
 -flex: č|.[īy]|an
  gramm: Perf,2,Pl,f
  gloss: 2|FP
 -flex: .[īy]|in
  gramm: Perf,3,Pl,m
  gloss: MP
 -flex: .[īy]|an
  gramm: Perf,3,Pl,f
  gloss: FP



-paradigm: VERB_tole
 -flex: .[ō]|le
  gramm: Praet,3,Sg,m
  gloss: 3ms
 -flex: .[ō]|lun
  gramm: Praet,3,Pl,m
  gloss: 3mp
 -flex: .[ō]|len
  gramm: Praet,3,Pl,f
  gloss: 3fp
 -flex: .[a]|lla
  gramm: Praet,3,Sg,f 
  gloss: 3fs
 -flex: .|īč|l|ax
  gramm: Praet,2,Sg,m
  gloss: 2ms|Dat|2ms
 -flex: .|īš|l|iš
  gramm: Praet,2,Sg,f
  gloss: 2fs|Dat|2fs
 -flex: .|ičxun
  gramm: Praet,2,Pl,m
  gloss: 2mp
 -flex: .|ičxen
  gramm: Praet,2,Pl,f
  gloss: 2fp
 -flex: .|ill//.|illi
  gramm: Praet,1,Sg,c
  gloss: 1S
 -flex: .|innaḥ
  gramm: Praet,1,Pl,c
  gloss: 1P

 -flex: y|.[ē]|le
  gramm: Subj,3,Sg,m
  gloss: 3|M
 -flex: č|.[ē]|la
  gramm: Subj,3,Sg,f
  gloss: 3|F
 -flex: yi|.[y]|ullun//yi|.[y]|illun
  gramm: Subj,3,Pl,m
  gloss: 3|MP
 -flex: yi|.[y]|allen
  gramm: Subj,3,Pl,f
  gloss: 3|FP
 -flex: č|.[ē]|x
  gramm: Subj,2,Sg,m
  gloss: 2|M
 -flex: č|.[ī]|š
  gramm: Subj,2,Sg,f
  gloss: 2|F
 -flex: či|.[y]|ullxun//či|.[y]|illxun
  gramm: Subj,2,Pl,m
  gloss: 2|MP
 -flex: či|.[y]|allxen
  gramm: Subj,2,Pl,f
  gloss: 2|FP
 -flex: n|.[ī]|l
  gramm: Subj,1,Sg,c
  gloss: 1|S
 -flex: n|.[ē]|ḥ
  gramm: Subj,1,Pl,c
  gloss: 1|P

 -flex: .[ā]|x
  gramm: Imp,Sg,m
  gloss: MS
 -flex: .[ā]|y//.[ā]|š
  gramm: Imp,Sg,f
  gloss: FS
 -flex: .|ōn//.|allxun//.|allxōn
  gramm: Imp,Pl,m
  gloss: MP
 -flex: .|ēn//.|allxen//.|allxēn
  gramm: Imp,Sg,m
  gloss: FP

 -flex: [ō].//[ō].[i]
  gramm: Prs,3,Sg,m
  gloss: 3
 -flex: .[ē]|le
  gramm: Prs,3,Sg,m
  gloss: 3MS
 -flex: [ō].|ya//.[yō]|la
  gramm: Prs,3,Sg,f
  gloss: 3F
 -flex: [ō].[y]|in//.[yi]|llun
  gramm: Prs,3,Pl,m
  gloss: 3|MP
 -flex: [ō].[y]|an//.[ya]|llen
  gramm: Prs,3,Pl,f
  gloss: 3|FP
 -flex: č|[ō].//č|[ō].[i]
  gramm: Prs,2,Sg,m
  gloss: 2
 -flex: č|.[ē]|x
  gramm: Prs,2,Sg,m
  gloss: 2|M
 -flex: č|[ō].y|a//či|.[y]|ōš
  gramm: Prs,2,Sg,f
  gloss: 2|F
 -flex: č|[ō].y|in//či|.[yi]|llxun
  gramm: Prs,2,Pl,m
  gloss: 2|MP
 -flex: č|[ō].y|an//či|.[ya]|llxen
  gramm: Prs,2,Pl,f
  gloss: 2|FP
 -flex: n|[ō].//n|[ō].[i]
  gramm: Prs,1,Sg,m
  gloss: 1
 -flex: n|.[ī]|l//n|.[ī]|li
  gramm: Prs,1,Sg,m
  gloss: 1|S
 -flex: n|[ō].|ya//ni|.[yō]|l//ni|.[yō]|li
  gramm: Prs,1,Sg,f
  gloss: 1|F
 -flex: n|[ō].y|in//ni|.[y]|illaḥ
  gramm: Prs,1,Pl,m
  gloss: 1|MP
 -flex: n|[ō].y|an//ni|.[y]|allaḥ
  gramm: Prs,1,Pl,f
  gloss: 1|FP



-paradigm: VERB_zalle
 -flex: .[al]|le
  gramm: Praet,3,Sg,m
 -flex: .[al]|lun
  gramm: Praet,3,Pl,m
  gloss: 3mp
 -flex: .[al]|len
  gramm: Praet,3,Pl,f
  gloss: 3fp
 -flex: .[lal]|la
  gramm: Praet,3,Sg,f 
  gloss: 3fs
 -flex: .[l]īč|l|ax
  gramm: Praet,2,Sg,m
  gloss: 2ms|Dat|2ms
 -flex: .[l]īš|l|iš
  gramm: Praet,2,Sg,f
  gloss: 2fs|Dat|2fs
 -flex: .[l]ičxun
  gramm: Praet,2,Pl,m
  gloss: 2mp
 -flex: .[l]ičxen
  gramm: Praet,2,Pl,f
  gloss: 2fp
 -flex: .[l]ill//.[l]illi
  gramm: Praet,1,Sg,c
  gloss: 1S
 -flex: .[l]innaḥ
  gramm: Praet,1,Pl,c
  gloss: 1P

 -flex: y|.[el]|le
  gramm: Subj,3,Sg,m
  gloss: 3|M
 -flex: č|.[el]|la
  gramm: Subj,3,Sg,f
  gloss: 3|F
 -flex: yi|.[l]|ullun
  gramm: Subj,3,Pl,m
  gloss: 3|MP
 -flex: yi|.[l]|allen
  gramm: Subj,3,Pl,f
  gloss: 3|FP
 -flex: č|.[ell]|ax
  gramm: Subj,2,Sg,m
  gloss: 2|M
 -flex: č|.[ill]|iš
  gramm: Subj,2,Sg,f
  gloss: 2|F
 -flex: či|.[l]|ullxun
  gramm: Subj,2,Pl,m
  gloss: 2|MP
 -flex: či|.[l]|allxen
  gramm: Subj,2,Pl,f
  gloss: 2|FP
 -flex: n|.[il]|l//n|.[il]|li
  gramm: Subj,1,Sg,c
  gloss: 1|S
 -flex: n|.[ē]|ḥ//n|.[el]|laḥ
  gramm: Subj,1,Pl,c
  gloss: 1|P

 -flex: .|ēx//.ellax
  gramm: Imp,Sg,m
  gloss: MS
 -flex: .|īš//.illiš
  gramm: Imp,Sg,f
  gloss: FS
 -flex: .|lōn//.|lallxun
  gramm: Imp,Pl,m
  gloss: MP
 -flex: .|lēn//.|lallxen
  gramm: Imp,Sg,m
  gloss: FP

 -flex: [ō].//[ō].[i]
  gramm: Prs,3,Sg,m
  gloss: 3
 -flex: .[el]|le
  gramm: Prs,3,Sg,m
  gloss: 3
 -flex: [ō].|a//.[lō]|la
  gramm: Prs,3,Sg,f
  gloss: 3F
 -flex: [ō].|in//.[li]|llun
  gramm: Prs,3,Pl,m
  gloss: 3|MP
 -flex: [ō].|an//.[la]|llen
  gramm: Prs,3,Pl,f
  gloss: 3|FP
 -flex: č|[ō].//č|[ō].[i]
  gramm: Prs,2,Sg,m
  gloss: 2
 -flex: č|.[el]|lax
  gramm: Prs,2,Sg,m
  gloss: 2|M
 -flex: č|[ō].|a//či|.[l]|ōš
  gramm: Prs,2,Sg,f
  gloss: 2|F
 -flex: č|[ō].|in//či|.[l]|illxun
  gramm: Prs,2,Pl,m
  gloss: 2|MP
 -flex: č|[ō].|an//či|.[l]|allxen
  gramm: Prs,2,Pl,f
  gloss: 2|FP
 -flex: n|[ō].//n|[ō].[i]
  gramm: Prs,1,Sg,m
  gloss: 1
 -flex: n|.[i]|ll//n|.[i]|lli
  gramm: Prs,1,Sg,m
  gloss: 1|S
 -flex: n|[ō].|a//ni|.[lō]|l//ni|.[lō]|li
  gramm: Prs,1,Sg,f
  gloss: 1|F
 -flex: n|[ō].|in//ni|.[l]|illaḥ
  gramm: Prs,1,Pl,m
  gloss: 1|MP
 -flex: n|[ō].|an//ni|.[l]|allaḥ
  gramm: Prs,1,Pl,f
  gloss: 1|FP

 -flex: n|[i].[el]
  gramm: Perf,1,Sg,m
  gloss: 1
 -flex: č|[i].[el]
  gramm: Perf,2,Sg,m
  gloss: 2
 -flex: [i].[el]
  gramm: Perf,3,Sg,m
 -flex: n|.[īl]|a
  gramm: Perf,1,Sg,f
  gloss: 1|F
 -flex: č|.[īl]|a
  gramm: Perf,2,Sg,f
  gloss: 2|F
 -flex: .[īl]|a
  gramm: Perf,3,Sg,f
  gloss: F
 -flex: n|.[īl]|in
  gramm: Perf,1,Pl,m
  gloss: 1|MP
 -flex: n|.[īl]|an
  gramm: Perf,1,Pl,f
  gloss: 1|FP
 -flex: č|.[īl]|in
  gramm: Perf,2,Pl,m
  gloss: 2|MP
 -flex: č|.[īl]|an
  gramm: Perf,2,Pl,f
  gloss: 2|FP
 -flex: .[īl]|in
  gramm: Perf,3,Pl,m
  gloss: MP
 -flex: .[īl]|an
  gramm: Perf,3,Pl,f
  gloss: FP


-paradigm: VERB_kCole
 -flex: ..[ō]|le
  gramm: Praet,3,Sg,m
  gloss: PAST
 -flex: ..[ō]|lun
  gramm: Praet,3,Pl,m
  gloss: 3mp
 -flex: ..[ō]|len
  gramm: Praet,3,Pl,f
  gloss: 3fp
 -flex: ..[a]|lla
  gramm: Praet,3,Sg,f 
  gloss: 3fs
 -flex: ..|īč|l|ax
  gramm: Praet,2,Sg,m
  gloss: 2ms
 -flex: ..|īš|l|iš
  gramm: Praet,2,Sg,f
  gloss: 2fs
 -flex: ..|ičxun
  gramm: Praet,2,Pl,m
  gloss: 2mp
 -flex: ..|ičxen
  gramm: Praet,2,Pl,f
  gloss: 2fp
 -flex: ..|ill//..|illi
  gramm: Praet,1,Sg,c
  gloss: 1S
 -flex: ..|innaḥ
  gramm: Praet,1,Pl,c
  gloss: 1P

 -flex: yi|..[ē]|le
  gramm: Subj,3,Sg,m
  gloss: 3|M
 -flex: či|..[ē]|la
  gramm: Subj,3,Sg,f
  gloss: 3F
 -flex: yi|..|ullun
  gramm: Subj,3,Pl,m
  gloss: 3|MP
 -flex: yi|..|allen
  gramm: Subj,3,Pl,f
  gloss: 3|FP
 -flex: či|..[ē]|x
  gramm: Subj,2,Sg,m
  gloss: 2|M
 -flex: či|..[ī]|š
  gramm: Subj,2,Sg,f
  gloss: 2|F
 -flex: či|..|ullxun
  gramm: Subj,2,Pl,m
  gloss: 2|MP
 -flex: či|..|allxen
  gramm: Subj,2,Pl,f
  gloss: 2|FP
 -flex: ni|..[ī]|l//ni|..[ī]|li
  gramm: Subj,1,Sg,c
  gloss: 1|S
 -flex: ni|..[ē]|ḥ
  gramm: Subj,1,Pl,c
  gloss: 1|P

 -flex: ..[ā]|x
  gramm: Imp,Sg,m
  gloss: MS
 -flex: ..[ī]|š//..[ā]|š
  gramm: Imp,Sg,f
  gloss: FS
 -flex: ..|ōn//..|allxun//..|allxōn
  gramm: Imp,Pl,m
  gloss: MP
 -flex: ..|ēn//..|allxen//..|allxēn
  gramm: Imp,Sg,m
  gloss: FP

 -flex: .[a].[ē]|le
  gramm: Prs,3,Sg,m
  gloss: 3
 -flex: .[a].[yō]|la
  gramm: Prs,3,Sg,f
  gloss: 3F
 -flex: .[a].[yi]|llun
  gramm: Prs,3,Pl,m
  gloss: 3|MP
 -flex: .[a].[ya]|llen
  gramm: Prs,3,Pl,f
  gloss: 3|FP
 -flex: č|.[a].[ē]|x
  gramm: Prs,2,Sg,m
  gloss: 2|M
 -flex: č|.[a].[y]|ōš
  gramm: Prs,2,Sg,f
  gloss: 2|F
 -flex: č|.[a].[y]|illxun
  gramm: Prs,2,Pl,m
  gloss: 2|MP
 -flex: č|.[a].[y]|allxen
  gramm: Prs,2,Pl,f
  gloss: 2|FP
 -flex: n|.[a].[ī]|l//n|.[a].[ī]|li
  gramm: Prs,1,Sg,m
  gloss: 1|S
 -flex: n|.[a].[yō]|l//n|.[a].[yō]|li
  gramm: Prs,1,Sg,f
  gloss: 1|F
 -flex: n|.[a].[y]|illaḥ
  gramm: Prs,1,Pl,m
  gloss: 1|MP
 -flex: n|.[a].[y]|allaḥ
  gramm: Prs,1,Pl,f
  gloss: 1|FP

 -flex: n|[i].[ə].//n|[i]..[i]
  gramm: Perf,1,Sg,m
  gloss: 1
 -flex: č|[i].[ə].//č|[i]..[i]
  gramm: Perf,2,Sg,m
  gloss: 2
 -flex: [i].[ə].//[i]..[i]
  gramm: Perf,3,Sg,m
 -flex: n|.[a].[y]|a
  gramm: Perf,1,Sg,f
  gloss: 1|F
 -flex: č|.[a].[y]|a
  gramm: Perf,2,Sg,f
  gloss: 2|F
 -flex: .[a].[y]|a
  gramm: Perf,3,Sg,f
  gloss: F
 -flex: n|.[a].[y]|in
  gramm: Perf,1,Pl,m
  gloss: 1|MP
 -flex: n|.[a].[y]|an
  gramm: Perf,1,Pl,f
  gloss: 1|FP
 -flex: č|.[a].[y]|in
  gramm: Perf,2,Pl,m
  gloss: 2|MP
 -flex: č|.[a].[y]|an
  gramm: Perf,2,Pl,f
  gloss: 2|FP
 -flex: .[a].[y]|in
  gramm: Perf,3,Pl,m
  gloss: MP
 -flex: .[a].[y]|an
  gramm: Perf,3,Pl,f
  gloss: FP









-paradigm: AUX_il
 -flex: <0>.e
  gramm: 3,Sg,m
  gloss: =3ms 
 -flex: <0>.a
  gramm: 3,Sg,f
  gloss: =3fs
 -flex: <0>.un
  gramm: 3,Pl,m
  gloss: =3mp 
 -flex: <0>.en
  gramm: 3,Pl,f
  gloss: =3fp
 -flex: <1>.x
  gramm: 2,Sg,m
  gloss: =2ms  
 -flex: <1>.š
  gramm: 2,Sg,f
  gloss: =2fs 
 -flex: <0>.xun
  gramm: 2,Pl,m
  gloss: =2mp  
 -flex: <0>.xen
  gramm: 2,Pl,f
  gloss: =2fp
 -flex: <0>.//<0>.i
  gramm: 1,Sg,c
  gloss: =1S 
 -flex: <1>.ḥ
  gramm: 1,Pl,c
  gloss: =1P


-paradigm: AUX_ob
 -flex: <0>.//<0>.[i]
  gramm: 3,Sg,m
 -flex: <1>.a
  gramm: 3,Sg,f
  gloss: FS
 -flex: <1>.in
  gramm: 3,Pl,m
  gloss: MP 
 -flex: <1>.an
  gramm: 3,Pl,f
  gloss: FP
 -flex: <0>č.//<0>č.[i]
  gramm: 2,Sg,m
  gloss: 2 
 -flex: <2>č.a
  gramm: 2,Sg,f
  gloss: 2|F
 -flex: <2>č.in
  gramm: 2,Pl,m
  gloss: 2|MP  
 -flex: <2>č.an
  gramm: 2,Pl,f
  gloss: 2|FP
 -flex: <0>n.//<0>n.[i]
  gramm: 1,Sg,m
  gloss: 1 
 -flex: <2>n|.|a
  gramm: 1,Sg,f
  gloss: 1|FS
 -flex: <2>n|.|in
  gramm: 1,Pl,m
  gloss: 1|MP 
 -flex: <2>n|.|an
  gramm: 1,Pl,f
  gloss: 1|FP


-paradigm: AUX_cub
 -flex: <0>.//<0>.[i]
  gramm: 3,Sg,m
 -flex: <0>.a
  gramm: 3,Sg,f
  gloss: F
 -flex: <0>.in
  gramm: 3,Pl,m
  gloss: MP
 -flex: <0>.an
  gramm: 3,Pl,f
  gloss: FP
 -flex: <1>.
  gramm: 2,Sg,m


-paradigm: AUX_yib
 -flex: y.
  gramm: 3,Sg,m
  gloss: 3M
 -flex: č.
  gramm: 3,Sg,f
  gloss: 3F
 -flex: y.un
  gramm: 3,Pl,m
  gloss: 3|MP 
 -flex: y.an
  gramm: 3,Pl,f
  gloss: 3|FP
 -flex: č.
  gramm: 2,Sg,m
  gloss: 2  
 -flex: č.
  gramm: 2,Sg,f
  gloss: 2 
 -flex: č.un
  gramm: 2,Pl,m
  gloss: 2|MP  
 -flex: č.an
  gramm: 2,Pl,f
  gloss: 2|FP
 -flex: n.
  gramm: 1,Sg,c
  gloss: 1 
 -flex: n.
  gramm: 1,Pl,c
  gloss: 1

-paradigm: AUX_wob
 -flex: <0>w.//<0>w.[i]
  gramm: 3,Sg,m
  gloss: 3ms 
 -flex: <1>w.a
  gramm: 3,Sg,f
  gloss: PST|F
 -flex: <1>w.in
  gramm: 3,Pl,m
  gloss: PST|MP
 -flex: <1>w.an
  gramm: 3,Pl,f
  gloss: PST|FP
 -flex: <0>wč.//<0>wč.[i]
  gramm: 2,Sg,m
  gloss: PST
 -flex: <2>wč.a
  gramm: 2,Sg,f
  gloss: PST.2|F
 -flex: <2>wč.in
  gramm: 2,Pl,m
  gloss: PST.2|MP  
 -flex: <2>wč.an
  gramm: 2,Pl,f
  gloss: PST.2|FP
 -flex: <0>wn.//<0>wn.[i]
  gramm: 1,Sg,m
  gloss: PST.1 
 -flex: <2>wn|.|a
  gramm: 1,Sg,f
  gloss: PST.1|F
 -flex: <2>wn|.|in
  gramm: 1,Pl,m
  gloss: PST.1|MP 
 -flex: <2>wn|.|an
  gramm: 1,Pl,f
  gloss: PST.1|FP


-paradigm: AUX_batte
 -flex: <0>.//<0>.i//<1>.ann//<2>.ann
  gramm: 1,Sg,c
  gloss: =1S
 -flex: <0>.aḥ//<0>.[ay]naḥ//<1>.aḥ
  gramm: 1,Pl,c
  gloss: =1P
 -flex: <0>.ax//<1>.ax
  gramm: 2,Sg,m
  gloss: =2ms
 -flex: <0>.iš//<1>.iš//<1>.aš
  gramm: 2,Sg,f
  gloss: =2fs
 -flex: <0>.xun//<0>.[ay]xun
  gramm: 2,Pl,m
  gloss: =2mp
 -flex: <0>.xen//<0>.[ay]xen
  gramm: 2,Pl,f
  gloss: =2fp
 -flex: <0>.e
  gramm: 3,Sg,m
  gloss: =3ms
 -flex: <0>.a
  gramm: 3,Sg,f
  gloss: =3fs
 -flex: <0>.un//<0>.[ay]hun//<0>.[ay]n//<0>.[ay]y
  gramm: 3,Pl,m
  gloss: =3mp
 -flex: <0>.en//<0>.[ay]hen//<0>.[ay]n//<0>.[ay]y
  gramm: 3,Pl,f
  gloss: =3fp

-paradigm: AUX_hayla
 -flex: <0>.//<0>.i
  gramm: 1,Sg,c
 -flex: <0>.innaḥ//<0>.[ay]naḥ
  gramm: 1,Pl,c
  gloss: =1P
 -flex: <0>.ax//<1>.x
  gramm: 2,Sg,m
  gloss: =2ms
 -flex: <0>.iš//<1>.š
  gramm: 2,Sg,f
  gloss: =2fs
 -flex: <0>.[ay]xun
  gramm: 2,Pl,m
  gloss: =2mp
 -flex: <0>.[ay]xen
  gramm: 2,Pl,f
  gloss: =2fp
 -flex: <0>.e
  gramm: 3,Sg,m
  gloss: =3ms
 -flex: <0>.a
  gramm: 3,Sg,f
  gloss: =3fs
 -flex: <0>.[ay]hun//<0>.[ay]n//<0>.[ay]y
  gramm: 3,Pl,m
  gloss: =3mp
 -flex: <0>.[ay]hen//<0>.[ay]n//<0>.[ay]y
  gramm: 3,Pl,f
  gloss: =3fp
 -flex: <2>.
  gramm: Free


-paradigm: AUX_caCnex
 -flex: .ēx
  gramm: Imp,Sg,m
 -flex: .īš
  gramm: Imp,Sg,f
 -flex: .ēlxun
  gramm: Imp,Pl,m
 -flex: .ēlxen
  gramm: Imp,Pl,f


-paradigm: AUX_sob
 -flex: .
  gramm: 3,Sg,m
 -flex: .aṯ
  gramm: 3,Sg,f


-paradigm: PREP_l
 -flex: <0>.//<1>.
  gramm: Free
 -flex: <0>.[ē]le
  gramm: POSS.3ms
  gloss: =3ms
 -flex: <0>.[ē]la
  gramm: POSS.3fs
  gloss: =3fs
 -flex: <0>.[ē]lun
  gramm: POSS.3mp
  gloss: =3mp 
 -flex: <0>.[ē]len
  gramm: POSS.3fp
  gloss: =3fp 
 -flex: <0>.[ē]x
  gramm: POSS.2ms
  gloss: =2ms 
 -flex: <0>.[ī]š
  gramm: POSS.2fs
  gloss: =2fs 
 -flex: <0>.[ē]lxun
  gramm: POSS.2mp
  gloss: =2mp 
 -flex: <0>.[ē]lxen
  gramm: POSS.2fp
  gloss: =2fp
 -flex: <0>.[ī]l//<0>.[ī]li
  gramm: POSS.1cs
  gloss: =1S 
 -flex: <0>.[ē]ḥ
  gramm: POSS.1cp
  gloss: =1P

-paradigm: PREP_b
 -flex: <0>.//<1>.
  gramm: Free
 -flex: <0>.ē
  gramm: POSS.3ms
  gloss: =3ms
 -flex: <0>.ā
  gramm: POSS.3fs
  gloss: =3fs
 -flex: <0>.ōn
  gramm: POSS.3mp
  gloss: =3mp 
 -flex: <0>.ēn
  gramm: POSS.3fp
  gloss: =3fp 
 -flex: <0>.āx
  gramm: POSS.2ms
  gloss: =2ms 
 -flex: <0>.īš
  gramm: POSS.2fs
  gloss: =2fs 
 -flex: <0>.ōnxun
  gramm: POSS.2mp
  gloss: =2mp 
 -flex: <0>.ōnxen
  gramm: POSS.2fp
  gloss: =2fp
 -flex: <0>.ī
  gramm: POSS.1cs
  gloss: =1S 
 -flex: <0>.āḥ
  gramm: POSS.1cp
  gloss: =1P

-paradigm: PREP_Ca
 -flex: <0>.//<1>.
  gramm: Free
 -flex: <2>.e
  gramm: POSS.3ms
  gloss: =3ms
 -flex: <2>.a
  gramm: POSS.3fs
  gloss: =3fs
 -flex: <3>.[ay]|hun
  gramm: POSS.3mp
  gloss: =3mp 
 -flex: <3>.[ay]|hen
  gramm: POSS.3fp
  gloss: =3fp 
 -flex: <3>.[ay]n//<3>.[ay]y
  gramm: POSS.3cp
  gloss: =3P 
 -flex: <2>.ax
  gramm: POSS.2ms
  gloss: =2ms 
 -flex: <2>.iš
  gramm: POSS.2fs
  gloss: =2fs 
 -flex: <3>.[ay]|xun
  gramm: POSS.2mp
  gloss: =2mp 
 -flex: <3>.[ay]|xen
  gramm: POSS.2fp
  gloss: =2fp
 -flex: <2>.//<2>.i
  gramm: POSS.1cs
  gloss: =1S 
 -flex: <3>.[ay]|naḥ
  gramm: POSS.1cp
  gloss: =1P

-paradigm: PREP_Cemm
 -flex: <0>.l//<0>.il//<0>.əl//<0>.lə//<0>.id//<0>.iḏ//<0>.ir//<0>.is//<0>.iš//<0>.iṣ//<0>.it//<0>.iṭ//<0>.iṯ//<0>.iz//<0>.iž//<0>.iš//<0>.əš//<0>.əz//<0>.ən//<0>.ət//<0>.əḏ//<0>.əṯ//<0>.əḏ̣//<0>.əṭ//<0>.əṣ//<0>.iḥ//<0>.in//<0>.əž//<0>.ib
  gramm: Free
 -flex: <0>.e
  gramm: POSS.3ms
  gloss: =3ms
 -flex: <0>.a
  gramm: POSS.3fs
  gloss: =3fs
 -flex: <1>.[ay]|hun
  gramm: POSS.3mp
  gloss: =3mp 
 -flex: <1>.[ay]|hen
  gramm: POSS.3fp
  gloss: =3fp 
 -flex: <1>.[ay]n//<1>.[ay]y
  gramm: POSS.3cp
  gloss: =3P 
 -flex: <0>.ax
  gramm: POSS.2ms
  gloss: =2ms 
 -flex: <0>.iš
  gramm: POSS.2fs
  gloss: =2fs 
 -flex: <1>.[ay]|xun
  gramm: POSS.2mp
  gloss: =2mp 
 -flex: <1>.[ay]|xen
  gramm: POSS.2fp
  gloss: =2fp
 -flex: <0>.//<0>.i//<1>.
  gramm: POSS.1cs
  gloss: =1S 
 -flex: <1>.[ay]|naḥ
  gramm: POSS.1cp
  gloss: =1P

-paradigm: PREP_gapp
 -flex: .l//.il//.əl//.lə//.id//.iḏ//.ir//.is//.iš//.iṣ//.it//.iṭ//.iṯ//.iz//.iž//.iš//.əš//.əz//.ən//.ət//.əḏ//.əṯ//.əḏ̣//.əṭ//.əṣ//.iḥ//.in//.əž//.ib
  std: .l
  gramm: Free
 -flex: .e
  gramm: POSS.3ms
  gloss: =3ms
 -flex: .a
  gramm: POSS.3fs
  gloss: =3fs
 -flex: .[ay]|hun
  gramm: POSS.3mp
  gloss: =3mp 
 -flex: .[ay]|hen
  gramm: POSS.3fp
  gloss: =3fp 
 -flex: .[ay]n//.[ay]y
  gramm: POSS.3cp
  gloss: =3P 
 -flex: .ax
  gramm: POSS.2ms
  gloss: =2ms 
 -flex: .iš
  gramm: POSS.2fs
  gloss: =2fs 
 -flex: .[ay]|xun
  gramm: POSS.2mp
  gloss: =2mp 
 -flex: .[ay]|xen
  gramm: POSS.2fp
  gloss: =2fp
 -flex: .//.i
  gramm: POSS.1cs
  gloss: =1S 
 -flex: .[ay]|naḥ
  gramm: POSS.1cp
  gloss: =1P

-paradigm: PREP_ext
 -flex: <1>.[il]//<1>.[əl]//<1>.[l]//<1>.[lə]
  gramm: Free
 -flex: <1>.e
  gramm: POSS.3ms
  gloss: =3ms
 -flex: <1>.a
  gramm: POSS.3fs
  gloss: =3fs
 -flex: <2>.inn//<2>.innun
  gramm: POSS.3mp
  gloss: =3mp 
 -flex: <2>.inn//<2>.innen
  gramm: POSS.3fp
  gloss: =3fp 
 -flex: <1>.ax
  gramm: POSS.2ms
  gloss: =2ms 
 -flex: <1>.iš
  gramm: POSS.2fs
  gloss: =2fs 
 -flex: <2>.inxun
  gramm: POSS.2mp
  gloss: =2mp 
 -flex: <2>.inxen
  gramm: POSS.2fp
  gloss: =2fp
 -flex: <1>.//<1>.i
  gramm: POSS.1cs
  gloss: =1S 
 -flex: <2>.innaḥ
  gramm: POSS.1cp
  gloss: =1P

-paradigm: PREP_lukbalc 
 -flex: .l//.il//.əl//.lə//.id//.iḏ//.ir//.is//.iš//.iṣ//.it//.iṭ//.iṯ//.iz//.iž//.iš//.əš//.əz//.ən//.ət//.əḏ//.əṯ//.əḏ̣//.əṭ//.əṣ//.iḥ//.in//.əž//.ib
  std: .l
  gramm: Free
 -flex: .e
  gramm: POSS.3ms
  gloss: =3ms
 -flex: .a
  gramm: POSS.3fs
  gloss: =3fs
 -flex: .inn//.innun
  gramm: POSS.3mp
  gloss: =3mp 
 -flex: .inn//.innen
  gramm: POSS.3fp
  gloss: =3fp 
 -flex: .ax
  gramm: POSS.2ms
  gloss: =2ms 
 -flex: .iš
  gramm: POSS.2fs
  gloss: =2fs 
 -flex: .inxun
  gramm: POSS.2mp
  gloss: =2mp 
 -flex: .inxen
  gramm: POSS.2fp
  gloss: =2fp
 -flex: .//.i
  gramm: POSS.1cs
  gloss: =1S 
 -flex: .innaḥ
  gramm: POSS.1cp
  gloss: =1P

-paradigm: PREP_bayntil 
 -flex: .l//.il//.əl//.lə//.id//.iḏ//.ir//.is//.iš//.iṣ//.it//.iṭ//.iṯ//.iz//.iž//.iš//.əš//.əz//.ən//.ət//.əḏ//.əṯ//.əḏ̣//.əṭ//.əṣ//.iḥ//.in//.əž//.ib
  std: .l
  gramm: Free
 -flex: .e
  gramm: POSS.3ms
  gloss: =3ms
 -flex: .a
  gramm: POSS.3fs
  gloss: =3fs
 -flex: .inn//.innun//.ōṯun
  gramm: POSS.3mp
  gloss: =3mp 
 -flex: .inn//.innen//.ōṯen
  gramm: POSS.3fp
  gloss: =3fp 
 -flex: .ax
  gramm: POSS.2ms
  gloss: =2ms 
 -flex: .iš
  gramm: POSS.2fs
  gloss: =2fs 
 -flex: .inxun//.ōṯxun
  gramm: POSS.2mp
  gloss: =2mp 
 -flex: .inxen//.ōṯxen
  gramm: POSS.2fp
  gloss: =2fp
 -flex: .//.i
  gramm: POSS.1cs
  gloss: =1S 
 -flex: .innaḥ//.ōṯāḥ
  gramm: POSS.1cp
  gloss: =1P

-paradigm: PREP_komm
 -flex: <0>.l//<0>.il//<0>.əl//<0>.lə//<0>.id//<0>.iḏ//<0>.ir//<0>.is//<0>.iš//<0>.iṣ//<0>.it//<0>.iṭ//<0>.iṯ//<0>.iz//<0>.iž//<0>.iš//<0>.əš//<0>.əz//<0>.ən//<0>.ət//<0>.əḏ//<0>.əṯ//<0>.əḏ̣//<0>.əṭ//<0>.əṣ//<0>.iḥ//<0>.in//<0>.əž//<0>.ib
  gramm: Free
 -flex: <0>.e
  gramm: POSS.3ms
  gloss: =3ms
 -flex: <1>.a
  gramm: POSS.3fs
  gloss: =3fs
 -flex: <1>.[ay]|hun
  gramm: POSS.3mp
  gloss: =3mp 
 -flex: <1>.[ay]|hen
  gramm: POSS.3fp
  gloss: =3fp 
 -flex: <1>.[ay]n//<1>.[ay]y
  gramm: POSS.3cp
  gloss: =3P 
 -flex: <0>.ax
  gramm: POSS.2ms
  gloss: =2ms 
 -flex: <0>.iš
  gramm: POSS.2fs
  gloss: =2fs 
 -flex: <1>.[ay]|xun
  gramm: POSS.2mp
  gloss: =2mp 
 -flex: <1>.[ay]|xen
  gramm: POSS.2fp
  gloss: =2fp
 -flex: <1>.//<1>.i
  gramm: POSS.1cs
  gloss: =1S 
 -flex: <1>.[ay]|naḥ
  gramm: POSS.1cp
  gloss: =1P

-paradigm: PREP_mistid
 -flex: <0>.
  gramm: Free
 -flex: <1>.e
  gramm: POSS.3ms
  gloss: =3ms
 -flex: <1>.a
  gramm: POSS.3fs
  gloss: =3fs
 -flex: <1>.un
  gramm: POSS.3mp
  gloss: =3mp 
 -flex: <1>.en
  gramm: POSS.3fp
  gloss: =3fp 
 -flex: <1>.ax
  gramm: POSS.2ms
  gloss: =2ms 
 -flex: <1>.iš
  gramm: POSS.2fs
  gloss: =2fs 
 -flex: <1>.xun
  gramm: POSS.2mp
  gloss: =2mp 
 -flex: <1>.xen
  gramm: POSS.2fp
  gloss: =2fp
 -flex: <1>.//<1>.i
  gramm: POSS.1cs
  gloss: =1S 
 -flex: <1>.āḥ
  gramm: POSS.1cp
  gloss: =1P

-paradigm: PREP_barroyt
 -flex: .
  gramm: Free
 -flex: .l//.il//.əl//.lə//.id//.iḏ//.ir//.is//.iš//.iṣ//.it//.iṭ//.iṯ//.iz//.iž//.iš//.əš//.əz//.ən//.ət//.əḏ//.əṯ//.əḏ̣//.əṭ//.əṣ//.iḥ//.in//.əž//.ib
  std: .l
  gramm: Free
 -flex: .e
  gramm: POSS.3ms
  gloss: =3ms
 -flex: .a
  gramm: POSS.3fs
  gloss: =3fs
 -flex: .un
  gramm: POSS.3mp
  gloss: =3mp 
 -flex: .en
  gramm: POSS.3fp
  gloss: =3fp 
 -flex: .ax
  gramm: POSS.2ms
  gloss: =2ms 
 -flex: .iš
  gramm: POSS.2fs
  gloss: =2fs 
 -flex: .xun
  gramm: POSS.2mp
  gloss: =2mp 
 -flex: .xen
  gramm: POSS.2fp
  gloss: =2fp
 -flex: .//.i
  gramm: POSS.1cs
  gloss: =1S 
 -flex: .āḥ
  gramm: POSS.1cp
  gloss: =1P


-paradigm: ADJ_iKKvK_1
 -flex: [i]..[e].
  gramm: Indef,Sg,m,3
 -flex: .[a]..a
  gramm: Indef,Sg,f,3
  gloss: FS.INDF
 -flex: .[a]..in
  gramm: Indef,Pl,m,3
  gloss: MP.INDF
 -flex: .[a]..an
  gramm: Indef,Pl,f,3
  gloss: FP.INDF
 -flex: č[i]..[e].
  gramm: Indef,Sg,m,2
  gloss: 2
 -flex: č.[a]..a
  gramm: Indef,Sg,f,2
  gloss: 2|FS.INDF
 -flex: č.[a]..in
  gramm: Indef,Pl,m,2
  gloss: 2|MP.INDF
 -flex: č.[a]..an
  gramm: Indef,Pl,f,2
  gloss: 2|FP.INDF
 -flex: n[i]..[e].
  gramm: Indef,Sg,m,1
  gloss: 1
 -flex: n.[a]..a
  gramm: Indef,Sg,f,1
  gloss: 1|FS.INDF
 -flex: n.[a]..in
  gramm: Indef,Pl,m,1
  gloss: 1|MP.INDF
 -flex: n.[a]..an
  gramm: Indef,Pl,f,1
  gloss: 1|FP.INDF
 -flex: [a]..[a].
  gramm: Elat

-paradigm: ADJ_iKKvK_2
 -flex: [i]..[e].
  gramm: Indef,Sg,m,3
 -flex: .[e]..a
  gramm: Indef,Sg,f,3
  gloss: FS.INDF
 -flex: .[i]..in
  gramm: Indef,Pl,m,3
  gloss: MP.INDF
 -flex: .[i]..an
  gramm: Indef,Pl,f,3
  gloss: FP.INDF
 -flex: č[i]..[e].
  gramm: Indef,Sg,m,2
  gloss: 2
 -flex: č.[e]..a
  gramm: Indef,Sg,f,2
  gloss: 2|FS.INDF
 -flex: č.[i]..in
  gramm: Indef,Pl,m,2
  gloss: 2|MP.INDF
 -flex: č.[i]..an
  gramm: Indef,Pl,f,2
  gloss: 2|FP.INDF
 -flex: n[i]..[e].
  gramm: Indef,Sg,m,1
  gloss: 1
 -flex: n.[e]..a
  gramm: Indef,Sg,f,1
  gloss: 1|FS.INDF
 -flex: n.[i]..in
  gramm: Indef,Pl,m,1
  gloss: 1|MP.INDF
 -flex: n.[i]..an
  gramm: Indef,Pl,f,1
  gloss: 1|FP.INDF
 -flex: [a]..[a].
  gramm: Elat

-paradigm: ADJ_iKKvK_3
 -flex: [i]..[e].
  gramm: Indef,Sg,m,3
 -flex: ..[ī].a
  gramm: Indef,Sg,f,3
  gloss: FS.INDF
 -flex: ..[ī].in
  gramm: Indef,Pl,m,3
  gloss: MP.INDF
 -flex: ..[ī].an
  gramm: Indef,Pl,f,3
  gloss: FP.INDF
 -flex: č[i]..[e].
  gramm: Indef,Sg,m,2
  gloss: 2
 -flex: či..[ī].a
  gramm: Indef,Sg,f,2
  gloss: 2|FS.INDF
 -flex: či..[ī].in
  gramm: Indef,Pl,m,2
  gloss: 2|MP.INDF
 -flex: či..[ī].an
  gramm: Indef,Pl,f,2
  gloss: 2|FP.INDF
 -flex: n[i]..[e].
  gramm: Indef,Sg,m,1
  gloss: 1
 -flex: n[i]..[ī].a
  gramm: Indef,Sg,f,1
  gloss: 1|FS.INDF
 -flex: n[i]..[ī].in
  gramm: Indef,Pl,m,1
  gloss: 1|MP.INDF
 -flex: n[i]..[ī].an
  gramm: Indef,Pl,f,1
  gloss: 1|FP.INDF

 -flex: ..[ī].a
  gramm: Def,Sg,m,3
  gloss: MS.DEF
 -flex: ..[ī].ča
  gramm: Def,Sg,f,3
  gloss: FS.DEF
 -flex: ..[i].ō
  gramm: Def,Pl,m,3
  gloss: MP.DEF
 -flex: ..[i].ōṯa//..[i].yōṯa
  gramm: Def,Pl,f,3
  gloss: FP.DEF
 -flex: č[i]..[ī].a
  gramm: Def,Sg,m,2
  gloss: 2|MS.DEF
 -flex: č[i]..[ī].ča
  gramm: Def,Sg,f,2
  gloss: 2|FS.DEF
 -flex: č[i]..[i].ō
  gramm: Def,Pl,m,2
  gloss: 2|MP.DEF
 -flex: č[i]..[i].ōṯa//č[i]..[i].yōṯa
  gramm: Def,Pl,f,2
  gloss: 2|FP.DEF
 -flex: n[i]..[ī].a
  gramm: Def,Sg,m,1
  gloss: 1|MS.DEF
 -flex: n[i]..[ī].ča
  gramm: Def,Sg,f,1
  gloss: 1|FS.DEF
 -flex: n[i]..[i].ō
  gramm: Def,Pl,m,1
  gloss: 1|MP.DEF
 -flex: n[i]..[i].ōṯa//n[i]..[i].yōṯa
  gramm: Def,Pl,f,1
  gloss: 1|FP.DEF

 -flex: [a]..[a].
  gramm: Elat

-paradigm: ADJ_iKKvK_4
 -flex: [i]..[u].
  gramm: Indef,Sg,m,3
 -flex: ..[ō].//..[ō].i
  gramm: Indef,Sg,f,3
  gloss: FS.INDF
 -flex: ..[ū].in
  gramm: Indef,Pl,m,3
  gloss: MP.INDF
 -flex: ..[ō].an
  gramm: Indef,Pl,f,3
  gloss: FP.INDF
 -flex: č[i]..[u].
  gramm: Indef,Sg,m,2
  gloss: 2
 -flex: č..[ō].//č..[ō].i
  gramm: Indef,Sg,f,2
  gloss: 2|FS.INDF
 -flex: č..[ū].in
  gramm: Indef,Pl,m,2
  gloss: 2|MP.INDF
 -flex: č..[ō].an
  gramm: Indef,Pl,f,2
  gloss: 2|FP.INDF
 -flex: n[i]..[u].
  gramm: Indef,Sg,m,1
  gloss: 1
 -flex: n..[ō].//n..[ō].i
  gramm: Indef,Sg,f,1
  gloss: 1|FS.INDF
 -flex: n..[ū].in
  gramm: Indef,Pl,m,1
  gloss: 1|MP.INDF
 -flex: n..[ō].an
  gramm: Indef,Pl,f,1
  gloss: 1|FP.INDF

 -flex: ..[ō].a
  gramm: Def,Sg,m,3
  gloss: MS.DEF
 -flex: ..[ō].ča
  gramm: Def,Sg,f,3
  gloss: FS.DEF
 -flex: ..[u].ō
  gramm: Def,Pl,m,3
  gloss: MP.DEF
 -flex: ..[u].ōṯa//..[u].yōṯa
  gramm: Def,Pl,f,3
  gloss: FP.DEF
 -flex: č[i]..[ō].a
  gramm: Def,Sg,m,2
  gloss: 2|MS.DEF
 -flex: č[i]..[ō].ča
  gramm: Def,Sg,f,2
  gloss: 2|FS.DEF
 -flex: č[i]..[u].ō
  gramm: Def,Pl,m,2
  gloss: 2|MP.DEF
 -flex: č[i]..[u].ōṯa//č[i]..[u].yōṯa
  gramm: Def,Pl,f,2
  gloss: 2|FP.DEF
 -flex: n[i]..[ō].a
  gramm: Def,Sg,m,1
  gloss: 1|MS.DEF
 -flex: n[i]..[ō].ča
  gramm: Def,Sg,f,1
  gloss: 1|FS.DEF
 -flex: n[i]..[u].ō
  gramm: Def,Pl,m,1
  gloss: 1|MP.DEF
 -flex: n[i]..[u].ōṯa//n[i]..[u].yōṯa
  gramm: Def,Pl,f,1
  gloss: 1|FP.DEF

 -flex: [a]..[a].
  gramm: Elat

-paradigm: ADJ_iKKvK_5
 -flex: [i]..[u].
  gramm: Indef,Sg,m,3
 -flex: ..[ō].//..[ō].i
  gramm: Indef,Sg,f,3
  gloss: FS.INDF
 -flex: ..[ū].in
  gramm: Indef,Pl,m,3
  gloss: MP.INDF
 -flex: ..[ō].an
  gramm: Indef,Pl,f,3
  gloss: FP.INDF
 -flex: č[i]..[u].
  gramm: Indef,Sg,m,2
  gloss: 2
 -flex: č..[ō].//č..[ō].i
  gramm: Indef,Sg,f,2
  gloss: 2|FS.INDF
 -flex: č..[ū].in
  gramm: Indef,Pl,m,2
  gloss: 2|MP.INDF
 -flex: č..[ō].an
  gramm: Indef,Pl,f,2
  gloss: 2|FP.INDF
 -flex: n[i]..[u].
  gramm: Indef,Sg,m,1
  gloss: 1
 -flex: n[i]..[ō].//n[i]..[ō].i
  gramm: Indef,Sg,f,1
  gloss: 1|FS.INDF
 -flex: n[i]..[ū].in
  gramm: Indef,Pl,m,1
  gloss: 1|MP.INDF
 -flex: n[i]..[ō].an
  gramm: Indef,Pl,f,1
  gloss: 1|FP.INDF

 -flex: ..[ō].a
  gramm: Def,Sg,m,3
  gloss: MS.DEF
 -flex: ..[ō].ča
  gramm: Def,Sg,f,3
  gloss: FS.DEF
 -flex: .[u]..ō
  gramm: Def,Pl,m,3
  gloss: MP.DEF
 -flex: .[u]..ōṯa//.[u]..yōṯa
  gramm: Def,Pl,f,3
  gloss: FP.DEF
 -flex: či..[ō].a
  gramm: Def,Sg,m,2
  gloss: 2|MS.DEF
 -flex: či..[ō].ča
  gramm: Def,Sg,f,2
  gloss: 2|FS.DEF
 -flex: č.[u]..ō
  gramm: Def,Pl,m,2
  gloss: 2|MP.DEF
 -flex: č.[u]..ōṯa//č.[u]..yōṯa
  gramm: Def,Pl,f,2
  gloss: 2|FP.DEF
 -flex: n[i]..[ō].a
  gramm: Def,Sg,m,1
  gloss: 1|MS.DEF
 -flex: n[i]..[ō].ča
  gramm: Def,Sg,f,1
  gloss: 1|FS.DEF
 -flex: n.[u]..ō
  gramm: Def,Pl,m,1
  gloss: 1|MP.DEF
 -flex: n.[u]..ōṯa//n.[u]..yōṯa
  gramm: Def,Pl,f,1
  gloss: 1|FP.DEF

 -flex: [a]..[a].
  gramm: Elat

-paradigm: ADJ_KuKKaK
 -flex: .[u].[a].
  gramm: Indef,Sg,m,3
 -flex: .[u].[ō].
  gramm: Indef,Sg,f,3
 -flex: .[u].[ū].in
  gramm: Indef,Pl,m,3
  gloss: MP.INDF
 -flex: .[u].[ō].an
  gramm: Indef,Pl,f,3
  gloss: FP.INDF
 -flex: č.[u].[a].
  gramm: Indef,Sg,m,2
  gloss: 2
 -flex: č.[u].[ō].
  gramm: Indef,Sg,f,2
  gloss: 2
 -flex: č.[u].[ū].in
  gramm: Indef,Pl,m,2
  gloss: 2|MP.INDF
 -flex: č.[u].[ō].an
  gramm: Indef,Pl,f,2
  gloss: 2|FP.INDF
 -flex: n.[u].[a].
  gramm: Indef,Sg,m,1
  gloss: 1
 -flex: n.[u].[ō].
  gramm: Indef,Sg,f,1
  gloss: 1
 -flex: n.[u].[ū].in
  gramm: Indef,Pl,m,1
  gloss: 1|MP.INDF
 -flex: n.[u].[ō].an
  gramm: Indef,Pl,f,1
  gloss: 1|FP.INDF

 -flex: .[u].[ō].a
  gramm: Def,Sg,m,3
  gloss: MS.DEF
 -flex: .[u].[ō].ča
  gramm: Def,Sg,f,3
  gloss: FS.DEF
 -flex: .[u].[a].ō
  gramm: Def,Pl,m,3
  gloss: MP.DEF
 -flex: .[u].[a].ōṯa//.[u].[a].yōṯa
  gramm: Def,Pl,f,3
  gloss: FP.DEF
 -flex: č.[u].[ō].a
  gramm: Def,Sg,m,2
  gloss: 2|MS.DEF
 -flex: č.[u].[ō].ča
  gramm: Def,Sg,f,2
  gloss: 2|FS.DEF
 -flex: č.[u].[a].ō
  gramm: Def,Pl,m,2
  gloss: 2|MP.DEF
 -flex: č.[u].[a].ōṯa//č.[u].[a].yōṯa
  gramm: Def,Pl,f,2
  gloss: 2|FP.DEF
 -flex: n.[u].[ō].a
  gramm: Def,Sg,m,1
  gloss: 1|MS.DEF
 -flex: n.[u].[ō].ča
  gramm: Def,Sg,f,1
  gloss: 1|FS.DEF
 -flex: n.[u].[a].ō
  gramm: Def,Pl,m,1
  gloss: 1|MP.DEF
 -flex: n.[u].[a].ōṯa//n.[u].[a].yōṯa
  gramm: Def,Pl,f,1
  gloss: 1|FP.DEF


-paradigm: ADJ_KuKKuK
 -flex: .[u].[u].
  gramm: Indef,Sg,m,3
 -flex: .[u].[ō].
  gramm: Indef,Sg,f,3
 -flex: .[u].[ū].in
  gramm: Indef,Pl,m,3
  gloss: MP.INDF
 -flex: .[u].[ō].an
  gramm: Indef,Pl,f,3
  gloss: FP.INDF
 -flex: č.[u].[u].
  gramm: Indef,Sg,m,2
  gloss: 2
 -flex: č.[u].[ō].
  gramm: Indef,Sg,f,2
  gloss: 2
 -flex: č.[u].[ū].in
  gramm: Indef,Pl,m,2
  gloss: 2|MP.INDF
 -flex: č.[u].[ō].an
  gramm: Indef,Pl,f,2
  gloss: 2|FP.INDF
 -flex: n.[u].[u].
  gramm: Indef,Sg,m,1
  gloss: 1
 -flex: n.[u].[ō].
  gramm: Indef,Sg,f,1
  gloss: 1
 -flex: n.[u].[ū].in
  gramm: Indef,Pl,m,1
  gloss: 1|MP.INDF
 -flex: n.[u].[ō].an
  gramm: Indef,Pl,f,1
  gloss: 1|FP.INDF

 -flex: .[u].[ō].a
  gramm: Def,Sg,m,3
  gloss: MS.DEF
 -flex: .[u].[ō].ča
  gramm: Def,Sg,f,3
  gloss: FS.DEF
 -flex: .[u].[u].ō
  gramm: Def,Pl,m,3
  gloss: MP.DEF
 -flex: .[u].[u].ōṯa//.[u].[u].yōṯa
  gramm: Def,Pl,f,3
  gloss: FP.DEF
 -flex: č.[u].[ō].a
  gramm: Def,Sg,m,2
  gloss: 2|MS.DEF
 -flex: č.[u].[ō].ča
  gramm: Def,Sg,f,2
  gloss: 2|FS.DEF
 -flex: č.[u].[u].ō
  gramm: Def,Pl,m,2
  gloss: 2|MP.DEF
 -flex: č.[u].[u].ōṯa//č.[u].[u].yōṯa
  gramm: Def,Pl,f,2
  gloss: 2|FP.DEF
 -flex: n.[u].[ō].a
  gramm: Def,Sg,m,1
  gloss: 1|MS.DEF
 -flex: n.[u].[ō].ča
  gramm: Def,Sg,f,1
  gloss: 1|FS.DEF
 -flex: n.[u].[u].ō
  gramm: Def,Pl,m,1
  gloss: 1|MP.DEF
 -flex: n.[u].[u].ōṯa//n.[u].[u].yōṯa
  gramm: Def,Pl,f,1
  gloss: 1|FP.DEF


-paradigm: ADJ_KaKKeK
 -flex: .[a].[e].
  gramm: Indef,Sg,m,3
 -flex: .[a].[ī].a
  gramm: Indef,Sg,f,3
  gloss: FS.INDF
 -flex: .[a].[ī].in
  gramm: Indef,Pl,m,3
  gloss: MP.INDF
 -flex: .[a].[ī].an
  gramm: Indef,Pl,f,3
  gloss: FP.INDF
 -flex: č.[a].[e].
  gramm: Indef,Sg,m,2
  gloss: 2
 -flex: č.[a].[ī].
  gramm: Indef,Sg,f,2
  gloss: 2
 -flex: č.[a].[ī].in
  gramm: Indef,Pl,m,2
  gloss: 2|MP.INDF
 -flex: č.[a].[ī].an
  gramm: Indef,Pl,f,2
  gloss: 2|FP.INDF
 -flex: n.[a].[e].
  gramm: Indef,Sg,m,1
  gloss: 1
 -flex: n.[a].[ī].
  gramm: Indef,Sg,f,1
  gloss: 1
 -flex: n.[a].[ī].in
  gramm: Indef,Pl,m,1
  gloss: 1|MP.INDF
 -flex: n.[a].[ī].an
  gramm: Indef,Pl,f,1
  gloss: 1|FP.INDF

 -flex: .[a].[ī].a
  gramm: Def,Sg,m,3
  gloss: MS.DEF
 -flex: .[a].[ī].ča
  gramm: Def,Sg,f,3
  gloss: FS.DEF
 -flex: .[a].[i].ō
  gramm: Def,Pl,m,3
  gloss: MP.DEF
 -flex: .[a].[i].ōṯa//.[a].[i].yōṯa
  gramm: Def,Pl,f,3
  gloss: FP.DEF
 -flex: č.[a].[ī].a
  gramm: Def,Sg,m,2
  gloss: 2|MS.DEF
 -flex: č.[a].[ī].ča
  gramm: Def,Sg,f,2
  gloss: 2|FS.DEF
 -flex: č.[a].[i].ō
  gramm: Def,Pl,m,2
  gloss: 2|MP.DEF
 -flex: č.[a].[i].ōṯa//č.[a].[i].yōṯa
  gramm: Def,Pl,f,2
  gloss: 2|FP.DEF
 -flex: n.[a].[ī].a
  gramm: Def,Sg,m,1
  gloss: 1|MS.DEF
 -flex: n.[a].[ī].ča
  gramm: Def,Sg,f,1
  gloss: 1|FS.DEF
 -flex: n.[a].[i].ō
  gramm: Def,Pl,m,1
  gloss: 1|MP.DEF
 -flex: n.[a].[i].ōṯa//n.[a].[i].yōṯa
  gramm: Def,Pl,f,1
  gloss: 1|FP.DEF


-paradigm: NOUN_karriboye
 -flex: .[a].[ī].a
  gramm: Sg,m
  gloss: FREE
 -flex: .[a].[ī].č|a
  gramm: Sg,f
  gloss: F|FREE
 -flex: .[a].[i].ō
  gramm: Pl,m
  gloss: P
 -flex: .[a].[i].ō|ṯ|a//.[a].[i].yō|ṯ|a
  gramm: Pl,f
  gloss: P|F|FREE
 -flex: .[a].[ī].<.>
  gramm: Sg,m
  paradigm: POSS71
 -flex: .[a].[ī].č<.>
  gramm: Sg,f
  gloss: F
  paradigm: POSS71
 -flex: .[a].[i].<.>
  gramm: m
  paradigm: POSS72
 -flex: .[a].[i].ō|ṯ<.>//.[a].[i].yō|ṯ<.>
  gramm: Pl,f
  gloss: P|F
  paradigm: POSS71


-paradigm: ADJ_KooKaK
 -flex: .[ō].[a].
  gramm: Indef,Sg,m,3
 -flex: .[ō]..a
  gramm: Indef,Sg,f,3
  gloss: FS.INDF
 -flex: .[ō]..in
  gramm: Indef,Pl,m,3
  gloss: MP.INDF
 -flex: .[ō]..an
  gramm: Indef,Pl,f,3
  gloss: FP.INDF
 -flex: č.[ō].[a].
  gramm: Indef,Sg,m,2
  gloss: 2
 -flex: č.[ō]..a
  gramm: Indef,Sg,f,2
  gloss: 2|FS.INDF
 -flex: č.[ō]..in
  gramm: Indef,Pl,m,2
  gloss: 2|MP.INDF
 -flex: č.[ō]..an
  gramm: Indef,Pl,f,2
  gloss: 2|FP.INDF
 -flex: n.[ō].[a].
  gramm: Indef,Sg,m,1
  gloss: 1
 -flex: n.[ō]..a
  gramm: Indef,Sg,f,1
  gloss: 1|FS.INDF
 -flex: n.[ō]..in
  gramm: Indef,Pl,m,1
  gloss: 1|MP.INDF
 -flex: n.[ō]..an
  gramm: Indef,Pl,f,1
  gloss: 1|FP.INDF

 -flex: .[ō]..a
  gramm: Def,Sg,m,3
  gloss: MS.DEF
 -flex: .[ō].[ə].ṯa//.[ō]..ṯa
  gramm: Def,Sg,f,3
  gloss: FS.DEF
 -flex: .[a]..ō
  gramm: Def,Pl,m,3
  gloss: MP.DEF
 -flex: .[a]..ōṯa
  gramm: Def,Pl,f,3
  gloss: FP.DEF
 -flex: č.[ō]..a
  gramm: Def,Sg,m,2
  gloss: 2|MS.DEF
 -flex: č.[ō].[ə].ṯa//č.[ō]..ṯa
  gramm: Def,Sg,f,2
  gloss: 2|FS.DEF
 -flex: č.[a]..ō
  gramm: Def,Pl,m,2
  gloss: 2|MP.DEF
 -flex: č.[a]..ōṯa
  gramm: Def,Pl,f,2
  gloss: 2|FP.DEF
 -flex: n.[ō]..a
  gramm: Def,Sg,m,1
  gloss: 1|MS.DEF
 -flex: n.[ō].[ə].ṯa//n.[ō]..ṯa
  gramm: Def,Sg,f,1
  gloss: 1|FS.DEF
 -flex: n.[a]..ō
  gramm: Def,Pl,m,1
  gloss: 1|MP.DEF
 -flex: n.[a]..ōṯa
  gramm: Def,Pl,f,1
  gloss: 1|FP.DEF

 -flex: [a]..[a].
  gramm: Elat


-paradigm: ADJ_maKKuK
 -flex: .[a].[u].
  gramm: Indef,Sg,m,3
 -flex: .[a].[ū].//.[a].[ū].i
  gramm: Indef,Sg,f,3
  gloss: FS.INDF
 -flex: .[a].[ū].in
  gramm: Indef,Pl,m,3
  gloss: MP.INDF
 -flex: .[a].[ū].an
  gramm: Indef,Pl,f,3
  gloss: FP.INDF
 -flex: č.[a].[u].
  gramm: Indef,Sg,m,2
  gloss: 2
 -flex: č.[a].[ū].//č.[a].[ū].i
  gramm: Indef,Sg,f,2
  gloss: 2
 -flex: č.[a].[ū].in
  gramm: Indef,Pl,m,2
  gloss: 2|MP.INDF
 -flex: č.[a].[ū].an
  gramm: Indef,Pl,f,2
  gloss: 2|FP.INDF
 -flex: n.[a].[u].
  gramm: Indef,Sg,m,1
  gloss: 1
 -flex: n.[a].[ū].//n.[a].[ū].i
  gramm: Indef,Sg,f,1
  gloss: 1
 -flex: n.[a].[ū].in
  gramm: Indef,Pl,m,1
  gloss: 1|MP.INDF
 -flex: n.[a].[ū].an
  gramm: Indef,Pl,f,1
  gloss: 1|FP.INDF

 -flex: .[a].[ū].a
  gramm: Def,Sg,m,3
  gloss: MS.DEF
 -flex: .[a].[ū].ča
  gramm: Def,Sg,f,3
  gloss: FS.DEF
 -flex: .[a].[u].ō
  gramm: Def,Pl,m,3
  gloss: MP.DEF
 -flex: .[a].[u].yōṯa
  gramm: Def,Pl,f,3
  gloss: FP.DEF
 -flex: č.[a].[ū].a
  gramm: Def,Sg,m,2
  gloss: 2|MS.DEF
 -flex: č.[a].[ū].ča
  gramm: Def,Sg,f,2
  gloss: 2|FS.DEF
 -flex: č.[a].[u].ō
  gramm: Def,Pl,m,2
  gloss: 2|MP.DEF
 -flex: č.[a].[u].yōṯa
  gramm: Def,Pl,f,2
  gloss: 2|FP.DEF
 -flex: n.[a].[ū].a
  gramm: Def,Sg,m,1
  gloss: 1|MS.DEF
 -flex: n.[a].[ū].ča
  gramm: Def,Sg,f,1
  gloss: 1|FS.DEF
 -flex: n.[a].[u].ō
  gramm: Def,Pl,m,1
  gloss: 1|MP.DEF
 -flex: n.[a].[u].yōṯa
  gramm: Def,Pl,f,1
  gloss: 1|FP.DEF


-paradigm: ADJ_mKaKKaK
 -flex: .[a].[a].
  gramm: Indef,Sg,m,3
 -flex: .[a]..a
  gramm: Indef,Sg,f,3
  gloss: FS.INDF
 -flex: .[a]..in
  gramm: Indef,Pl,m,3
  gloss: MP.INDF
 -flex: .[a]..an
  gramm: Indef,Pl,f,3
  gloss: FP.INDF
 -flex: č.[a].[a].
  gramm: Indef,Sg,m,2
  gloss: 2
 -flex: č.[a]..a
  gramm: Indef,Sg,f,2
  gloss: 2|FS.INDF
 -flex: č.[a]..in
  gramm: Indef,Pl,m,2
  gloss: 2|MP.INDF
 -flex: č.[a]..an
  gramm: Indef,Pl,f,2
  gloss: 2|FP.INDF
 -flex: n.[a].[a].
  gramm: Indef,Sg,m,1
  gloss: 1
 -flex: n.[a]..a
  gramm: Indef,Sg,f,1
  gloss: 1|FS.INDF
 -flex: n.[a]..in
  gramm: Indef,Pl,m,1
  gloss: 1|MP.INDF
 -flex: n.[a]..an
  gramm: Indef,Pl,f,1
  gloss: 1|FP.INDF

-paradigm: ADJ_KaKKan
 -flex: .[a].[a].
  gramm: Indef,Sg,m,3
 -flex: .[a].[ō].//.[a].[ō].i
  gramm: Indef,Sg,f,3
  gloss: FS.INDF
 -flex: .[a].[ō].in
  gramm: Indef,Pl,m,3
  gloss: MP.INDF
 -flex: .[a].[ō].an
  gramm: Indef,Pl,f,3
  gloss: FP.INDF
 -flex: č.[a].[a].
  gramm: Indef,Sg,m,2
  gloss: 2
 -flex: č.[a].[ō].//č.[a].[ō].i
  gramm: Indef,Sg,f,2
  gloss: 2
 -flex: č.[a].[ō].in
  gramm: Indef,Pl,m,2
  gloss: 2|MP.INDF
 -flex: č.[a].[ō].an
  gramm: Indef,Pl,f,2
  gloss: 2|FP.INDF
 -flex: n.[a].[a].
  gramm: Indef,Sg,m,1
  gloss: 1
 -flex: n.[a].[ō].//n.[a].[ō].i
  gramm: Indef,Sg,f,1
  gloss: 1
 -flex: n.[a].[ō].in
  gramm: Indef,Pl,m,1
  gloss: 1|MP.INDF
 -flex: n.[a].[ō].an
  gramm: Indef,Pl,f,1
  gloss: 1|FP.INDF

 -flex: .[a].[ō].a
  gramm: Def,Sg,m,3
  gloss: MS.DEF
 -flex: .[a].[ō].ča
  gramm: Def,Sg,f,3
  gloss: FS.DEF
 -flex: .[a].[a].ō
  gramm: Def,Pl,m,3
  gloss: MP.DEF
 -flex: .[a].[a].yōṯa
  gramm: Def,Pl,f,3
  gloss: FP.DEF
 -flex: č.[a].[ō].
  gramm: Def,Sg,m,2
  gloss: 2|MS.DEF
 -flex: č.[a].[ō].ča
  gramm: Def,Sg,f,2
  gloss: 2|FS.DEF
 -flex: č.[a].[a].ō
  gramm: Def,Pl,m,2
  gloss: 2|MP.DEF
 -flex: č.[a].[a].yōṯa
  gramm: Def,Pl,f,2
  gloss: 2|FP.DEF
 -flex: n.[a].[ō].
  gramm: Def,Sg,m,1
  gloss: 1|MS.DEF
 -flex: n.[a].[ō].ča
  gramm: Def,Sg,f,1
  gloss: 1|FS.DEF
 -flex: n.[a].[a].ō
  gramm: Def,Pl,m,1
  gloss: 1|MP.DEF
 -flex: n.[a].[a].yōṯa
  gramm: Def,Pl,f,1
  gloss: 1|FP.DEF

-paradigm: ADJ_KuKKen
 -flex: .[u].[e].
  gramm: Indef,Sg,m,3
 -flex: .[u].[ī].a
  gramm: Indef,Sg,f,3
  gloss: FS.INDF
 -flex: .[u].[ī].in
  gramm: Indef,Pl,m,3
  gloss: MP.INDF
 -flex: .[u].[ī].an
  gramm: Indef,Pl,f,3
  gloss: FP.INDF
 -flex: č.[u].[e].
  gramm: Indef,Sg,m,2
  gloss: 2
 -flex: č.[u].[ī].a
  gramm: Indef,Sg,f,2
  gloss: 2||FS.INDF
 -flex: č.[u].[ī].in
  gramm: Indef,Pl,m,2
  gloss: 2|MP.INDF
 -flex: č.[u].[ī].an
  gramm: Indef,Pl,f,2
  gloss: 2|FP.INDF
 -flex: n.[u].[e].
  gramm: Indef,Sg,m,1
  gloss: 1
 -flex: n.[u].[ī].a
  gramm: Indef,Sg,f,1
  gloss: 1||FS.INDF
 -flex: n.[u].[ī].in
  gramm: Indef,Pl,m,1
  gloss: 1|MP.INDF
 -flex: n.[u].[ī].an
  gramm: Indef,Pl,f,1
  gloss: 1|FP.INDF

 -flex: .[u].[ī].a
  gramm: Def,Sg,m,3
  gloss: MS.DEF
 -flex: .[u].[ī].ča
  gramm: Def,Sg,f,3
  gloss: FS.DEF
 -flex: .[u].[i].ō
  gramm: Def,Pl,m,3
  gloss: MP.DEF
 -flex: .[u].[i].yōṯa
  gramm: Def,Pl,f,3
  gloss: FP.DEF
 -flex: č.[u].[ī].a
  gramm: Def,Sg,m,2
  gloss: 2|MS.DEF
 -flex: č.[u].[ī].ča
  gramm: Def,Sg,f,2
  gloss: 2|FS.DEF
 -flex: č.[u].[i].ō
  gramm: Def,Pl,m,2
  gloss: 2|MP.DEF
 -flex: č.[u].[i].yōṯa
  gramm: Def,Pl,f,2
  gloss: 2|FP.DEF
 -flex: n.[u].[ī].a
  gramm: Def,Sg,m,1
  gloss: 1|MS.DEF
 -flex: n.[u].[ī].ča
  gramm: Def,Sg,f,1
  gloss: 1|FS.DEF
 -flex: n.[u].[i].ō
  gramm: Def,Pl,m,1
  gloss: 1|MP.DEF
 -flex: n.[u].[i].yōṯa
  gramm: Def,Pl,f,1
  gloss: 1|FP.DEF

-paradigm: ADJ_KiKKen
 -flex: .[i].[e].
  gramm: Indef,Sg,m,3
 -flex: .[i].[ī].a
  gramm: Indef,Sg,f,3
  gloss: FS.INDF
 -flex: .[i].[ī].in
  gramm: Indef,Pl,m,3
  gloss: MP.INDF
 -flex: .[i].[ī].an
  gramm: Indef,Pl,f,3
  gloss: FP.INDF
 -flex: č.[i].[e].
  gramm: Indef,Sg,m,2
  gloss: 2
 -flex: č.[i].[ī].a
  gramm: Indef,Sg,f,2
  gloss: 2|FS.INDF
 -flex: č.[i].[ī].in
  gramm: Indef,Pl,m,2
  gloss: 2|MP.INDF
 -flex: č.[i].[ī].an
  gramm: Indef,Pl,f,2
  gloss: 2|FP.INDF
 -flex: n.[i].[e].
  gramm: Indef,Sg,m,1
  gloss: 1
 -flex: n.[i].[ī].a
  gramm: Indef,Sg,f,1
  gloss: 1|FS.INDF
 -flex: n.[i].[ī].in
  gramm: Indef,Pl,m,1
  gloss: 1|MP.INDF
 -flex: n.[i].[ī].an
  gramm: Indef,Pl,f,1
  gloss: 1|FP.INDF

 -flex: .[i].[ī].a
  gramm: Def,Sg,m,3
  gloss: MS.DEF
 -flex: .[i].[ī].ča
  gramm: Def,Sg,f,3
  gloss: FS.DEF
 -flex: .[i].[i].ō
  gramm: Def,Pl,m,3
  gloss: MP.DEF
 -flex: .[i].[i].yōṯa
  gramm: Def,Pl,f,3
  gloss: FP.DEF
 -flex: č.[i].[ī].a
  gramm: Def,Sg,m,2
  gloss: 2|MS.DEF
 -flex: č.[i].[ī].ča
  gramm: Def,Sg,f,2
  gloss: 2|FS.DEF
 -flex: č.[i].[i].ō
  gramm: Def,Pl,m,2
  gloss: 2|MP.DEF
 -flex: č.[i].[i].yōṯa
  gramm: Def,Pl,f,2
  gloss: 2|FP.DEF
 -flex: n.[i].[ī].a
  gramm: Def,Sg,m,1
  gloss: 1|MS.DEF
 -flex: n.[i].[ī].ča
  gramm: Def,Sg,f,1
  gloss: 1|FS.DEF
 -flex: n.[i].[i].ō
  gramm: Def,Pl,m,1
  gloss: 1|MP.DEF
 -flex: n.[i].[i].yōṯa
  gramm: Def,Pl,f,1
  gloss: 1|FP.DEF

-paradigm: ADJ_ay_nay
 -flex: .ay
  gramm: Indef,Sg,m,3
  gloss: MS.INDF
 -flex: .ōy
  gramm: Indef,Sg,f,3
  gloss: FS.INDF
 -flex: .ōyin
  gramm: Indef,Pl,m,3
  gloss: MP.INDF
 -flex: .ōyan
  gramm: Indef,Pl,f,3
  gloss: FP.INDF
 -flex: č.ay
  gramm: Indef,Sg,m,2
  gloss: 2|MS.INDF
 -flex: č.ōy
  gramm: Indef,Sg,f,2
  gloss: 2|FS.INDF
 -flex: č.ōyin
  gramm: Indef,Pl,m,2
  gloss: 2|MP.INDF
 -flex: č.ōyan
  gramm: Indef,Pl,f,2
  gloss: 2|FP.INDF
 -flex: n.ay
  gramm: Indef,Sg,m,1
  gloss: 1|MS.INDF
 -flex: n.ōy
  gramm: Indef,Sg,f,1
  gloss: 1|FS.INDF
 -flex: n.ōyin
  gramm: Indef,Pl,m,1
  gloss: 1|MP.INDF
 -flex: n.ōyan
  gramm: Indef,Pl,f,1
  gloss: 1|FP.INDF

 -flex: .ō
  gramm: Def,Sg,m,3
  gloss: MS.DEF
 -flex: .ōyṯa
  gramm: Def,Sg,f,3
  gloss: FS.DEF
 -flex: .ōy
  gramm: Def,Pl,m,3
  gloss: MP.DEF
 -flex: .yōṯa
  gramm: Def,Pl,f,3
  gloss: FP.DEF
 -flex: č.ō
  gramm: Def,Sg,m,2
  gloss: 2|MS.DEF
 -flex: č.ōyṯa
  gramm: Def,Sg,f,2
  gloss: 2|FS.DEF
 -flex: č.ōy
  gramm: Def,Pl,m,2
  gloss: 2|MP.DEF
 -flex: č.yōṯa
  gramm: Def,Pl,f,2
  gloss: 2|FP.DEF
 -flex: n.ō
  gramm: Def,Sg,m,1
  gloss: 1|MS.DEF
 -flex: n.ōyṯa
  gramm: Def,Sg,f,1
  gloss: 1|FS.DEF
 -flex: n.ōy
  gramm: Def,Pl,m,1
  gloss: 1|MP.DEF
 -flex: n.yōṯa
  gramm: Def,Pl,f,1
  gloss: 1|FP.DEF


-paradigm: ADJ_oonay
 -flex: <0>.ay
  gramm: Indef,Sg,m,3
  gloss: MS.INDF
 -flex: <1>.ōy
  gramm: Indef,Sg,f,3
  gloss: FS.INDF
 -flex: <1>.ōyin
  gramm: Indef,Pl,m,3
  gloss: MP.INDF
 -flex: <1>.ōyan
  gramm: Indef,Pl,f,3
  gloss: FP.INDF
 -flex: <0>č.ay
  gramm: Indef,Sg,m,2
  gloss: 2|MS.INDF
 -flex: <1>č.ōy
  gramm: Indef,Sg,f,2
  gloss: 2|FS.INDF
 -flex: <1>č.ōyin
  gramm: Indef,Pl,m,2
  gloss: 2|MP.INDF
 -flex: <1>č.ōyan
  gramm: Indef,Pl,f,2
  gloss: 2|FP.INDF
 -flex: <0>n.ay
  gramm: Indef,Sg,m,1
  gloss: 1|MS.INDF
 -flex: <1>n.ōy
  gramm: Indef,Sg,f,1
  gloss: 1|FS.INDF
 -flex: <1>n.ōyin
  gramm: Indef,Pl,m,1
  gloss: 1|MP.INDF
 -flex: <1>n.ōyan
  gramm: Indef,Pl,f,1
  gloss: 1|FP.INDF

 -flex: <1>.ō
  gramm: Def,Sg,m,3
  gloss: MS.DEF
 -flex: <1>.ōyṯa
  gramm: Def,Sg,f,3
  gloss: FS.DEF
 -flex: <1>.ōy
  gramm: Def,Pl,m,3
  gloss: MP.DEF
 -flex: <1>.yōṯa
  gramm: Def,Pl,f,3
  gloss: FP.DEF
 -flex: <1>č.ō
  gramm: Def,Sg,m,2
  gloss: 2|MS.DEF
 -flex: <1>č.ōyṯa
  gramm: Def,Sg,f,2
  gloss: 2|FS.DEF
 -flex: <1>č.ōy
  gramm: Def,Pl,m,2
  gloss: 2|MP.DEF
 -flex: <1>č.yōṯa
  gramm: Def,Pl,f,2
  gloss: 2|FP.DEF
 -flex: <1>n.ō
  gramm: Def,Sg,m,1
  gloss: 1|MS.DEF
 -flex: <1>n.ōyṯa
  gramm: Def,Sg,f,1
  gloss: 1|FS.DEF
 -flex: <1>n.ōy
  gramm: Def,Pl,m,1
  gloss: 1|MP.DEF
 -flex: <1>n.yōṯa
  gramm: Def,Pl,f,1
  gloss: 1|FP.DEF

-paradigm: ADJ_imet
 -flex: [i].[e].
  gramm: Indef,Sg,m,3
 -flex: .[ī].a
  gramm: Indef,Sg,f,3
  gloss: FS.INDF
 -flex: .[ī].in
  gramm: Indef,Pl,m,3
  gloss: MP.INDF
 -flex: .[ī].an
  gramm: Indef,Pl,f,3
  gloss: FP.INDF
 -flex: č[i].[e].
  gramm: Indef,Sg,m,2
  gloss: 2
 -flex: č.[ī].a
  gramm: Indef,Sg,f,2
  gloss: 2|FS.INDF
 -flex: č.[ī].in
  gramm: Indef,Pl,m,2
  gloss: 2|MP.INDF
 -flex: č.[ī].an
  gramm: Indef,Pl,f,2
  gloss: 2|FP.INDF
 -flex: n[i].[e].
  gramm: Indef,Sg,m,1
  gloss: 1
 -flex: n.[ī].a
  gramm: Indef,Sg,f,1
  gloss: 1|FS.INDF
 -flex: n.[ī].in
  gramm: Indef,Pl,m,1
  gloss: 1|MP.INDF
 -flex: n.[ī].an
  gramm: Indef,Pl,f,1
  gloss: 1|FP.INDF

 -flex: .[ī].a
  gramm: Def,Sg,m,3
  gloss: MS.DEF
 -flex: .[ī].ṯa
  gramm: Def,Sg,f,3
  gloss: FS.DEF
 -flex: .[i].ō
  gramm: Def,Pl,m,3
  gloss: MP.DEF
 -flex: .[i].yōṯa//.[i].ōṯa
  gramm: Def,Pl,f,3
  gloss: FP.DEF
 -flex: č.[ī].a
  gramm: Def,Sg,m,2
  gloss: 2|MS.DEF
 -flex: č.[ī].ṯa
  gramm: Def,Sg,f,2
  gloss: 2|FS.DEF
 -flex: č.[i].ō
  gramm: Def,Pl,m,2
  gloss: 2|MP.DEF
 -flex: č.[i].yōṯa//č.[i].ōṯa
  gramm: Def,Pl,f,2
  gloss: 2|FP.DEF
 -flex: n.[ī].a
  gramm: Def,Sg,m,1
  gloss: 1|MS.DEF
 -flex: n.[ī].ṯa
  gramm: Def,Sg,f,1
  gloss: 1|FS.DEF
 -flex: n.[i].ō
  gramm: Def,Pl,m,1
  gloss: 1|MP.DEF
 -flex: n.[i].yōṯa//n.[i].ōṯa
  gramm: Def,Pl,f,1
  gloss: 1|FP.DEF


-paradigm: ADJ_tabb
 -flex: <0>.
  gramm: Indef,Sg,m,3
 -flex: <1>.[ō].a
  gramm: Indef,Sg,f,3
  gloss: FS.INDF
 -flex: <1>.[ō].in
  gramm: Indef,Pl,m,3
  gloss: MP.INDF
 -flex: <1>.[ō].an
  gramm: Indef,Pl,f,3
  gloss: FP.INDF
 -flex: <0>č.
  gramm: Indef,Sg,m,2
  gloss: 2
 -flex: <1>č.[ō].a
  gramm: Indef,Sg,f,2
  gloss: 2
 -flex: <1>č.[ō].in
  gramm: Indef,Pl,m,2
  gloss: 2|MP.INDF
 -flex: <1>č.[ō].an
  gramm: Indef,Pl,f,2
  gloss: 2|FP.INDF
 -flex: <0>n.
  gramm: Indef,Sg,m,1
  gloss: 1
 -flex: <1>n.[ō].a
  gramm: Indef,Sg,f,1
  gloss: 1
 -flex: <1>n.[ō].in
  gramm: Indef,Pl,m,1
  gloss: 1|MP.INDF
 -flex: <1>n.[ō].an
  gramm: Indef,Pl,f,1
  gloss: 1|FP.INDF

 -flex: <1>.[ō].a
  gramm: Def,Sg,m,3
  gloss: MS.DEF
 -flex: <1>.[ō].ṯa
  gramm: Def,Sg,f,3
  gloss: FS.DEF
 -flex: <1>.[a].ō
  gramm: Def,Pl,m,3
  gloss: MP.DEF
 -flex: <1>.[a].ōṯa
  gramm: Def,Pl,f,3
  gloss: FP.DEF
 -flex: <1>č.[ō].a
  gramm: Def,Sg,m,2
  gloss: 2|MS.DEF
 -flex: <1>č.[ō].ṯa
  gramm: Def,Sg,f,2
  gloss: 2|FS.DEF
 -flex: <1>č.[a].ō
  gramm: Def,Pl,m,2
  gloss: 2|MP.DEF
 -flex: <1>č.[a].ōṯa
  gramm: Def,Pl,f,2
  gloss: 2|FP.DEF
 -flex: <1>n.[ō].a
  gramm: Def,Sg,m,1
  gloss: 1|MS.DEF
 -flex: <1>n.[ō].ṯa
  gramm: Def,Sg,f,1
  gloss: 1|FS.DEF
 -flex: <1>n.[a].ō
  gramm: Def,Pl,m,1
  gloss: 1|MP.DEF
 -flex: <1>n.[a].ōṯa
  gramm: Def,Pl,f,1
  gloss: 1|FP.DEF


-paradigm: ADJ_rabb
 -flex: <0>.//<0>.i
  gramm: Indef,Sg,m,3
 -flex: <1>.a
  gramm: Indef,Sg,f,3
  gloss: FS.INDF
 -flex: <1>.in
  gramm: Indef,Pl,m,3
  gloss: MP.INDF
 -flex: <1>.an
  gramm: Indef,Pl,f,3
  gloss: FP.INDF
 -flex: <0>č.
  gramm: Indef,Sg,m,2
  gloss: 2|MS.INDF
 -flex: <1>č.a
  gramm: Indef,Sg,f,2
  gloss: 2|FS.INDF
 -flex: <1>č.in
  gramm: Indef,Pl,m,2
  gloss: 2|MP.INDF
 -flex: <1>č.an
  gramm: Indef,Pl,f,2
  gloss: 2|FP.INDF
 -flex: <0>n.
  gramm: Indef,Sg,m,1
  gloss: 1
 -flex: <1>n.a
  gramm: Indef,Sg,f,1
  gloss: 1|FS.INDF
 -flex: <1>n.in
  gramm: Indef,Pl,m,1
  gloss: 1|MP.INDF
 -flex: <1>n.an
  gramm: Indef,Pl,f,1
  gloss: 1|FP.INDF

 -flex: <1>.a
  gramm: Def,Sg,m,3
  gloss: MS.DEF
 -flex: <1>.ṯa
  gramm: Def,Sg,f,3
  gloss: FS.DEF
 -flex: <1>.ō
  gramm: Def,Pl,m,3
  gloss: MP.DEF
 -flex: <1>.ōṯa
  gramm: Def,Pl,f,3
  gloss: FP.DEF
 -flex: <1>č.a
  gramm: Def,Sg,m,2
  gloss: 2|MS.DEF
 -flex: <1>č.ṯa
  gramm: Def,Sg,f,2
  gloss: 2|FS.DEF
 -flex: <1>č.ō
  gramm: Def,Pl,m,2
  gloss: 2|MP.DEF
 -flex: <1>č.ōṯa
  gramm: Def,Pl,f,2
  gloss: 2|FP.DEF
 -flex: <1>n.a
  gramm: Def,Sg,m,1
  gloss: 1|MS.DEF
 -flex: <1>n.ṯa
  gramm: Def,Sg,f,1
  gloss: 1|FS.DEF
 -flex: <1>n.ō
  gramm: Def,Pl,m,1
  gloss: 1|MP.DEF
 -flex: <1>n.ōṯa
  gramm: Def,Pl,f,1
  gloss: 1|FP.DEF

-paradigm: ADJ_iC
 -flex: <0>.//<0>.[i]
  gramm: Indef,Sg,m,3
 -flex: <1>.a
  gramm: Indef,Sg,f,3
  gloss: FS.INDF
 -flex: <1>.in
  gramm: Indef,Pl,m,3
  gloss: MP.INDF
 -flex: <1>.an
  gramm: Indef,Pl,f,3
  gloss: FP.INDF
 -flex: <0>č.//<0>č.[i]
  gramm: Indef,Sg,m,2
  gloss: 2|MS.INDF
 -flex: <1>č.a
  gramm: Indef,Sg,f,2
  gloss: 2|FS.INDF
 -flex: <1>č.in
  gramm: Indef,Pl,m,2
  gloss: 2|MP.INDF
 -flex: <1>č.an
  gramm: Indef,Pl,f,2
  gloss: 2|FP.INDF
 -flex: <0>n.//<0>n.[i]
  gramm: Indef,Sg,m,1
  gloss: 1|MS.INDF
 -flex: <1>n.a
  gramm: Indef,Sg,f,1
  gloss: 1|FS.INDF
 -flex: <1>n.in
  gramm: Indef,Pl,m,1
  gloss: 1|MP.INDF
 -flex: <1>n.an
  gramm: Indef,Pl,f,1
  gloss: 1|FP.INDF

 -flex: <2>.ō
  gramm: Def,Sg,m
  gloss: MS.DEF
 -flex: <2>.ōyṯa
  gramm: Def,Sg,f
  gloss: FS.DEF
 -flex: <2>.[a]yō
  gramm: Def,Pl,m
  gloss: MP.DEF
 -flex: <2>.[a]yōṯa
  gramm: Def,Pl,f
  gloss: FP.DEF
 -flex: <2>č.ō
  gramm: Def,Sg,m,2
  gloss: 2|MS.DEF
 -flex: <2>č.ōyṯa
  gramm: Def,Sg,f,2
  gloss: 2|FS.DEF
 -flex: <2>č.[a]yō
  gramm: Def,Pl,m,2
  gloss: 2|MP.DEF
 -flex: <2>č.[a]yōṯa
  gramm: Def,Pl,f,2
  gloss: 2|FP.DEF
 -flex: <2>n.ō
  gramm: Def,Sg,m,1
  gloss: 1|MS.DEF
 -flex: <2>n.ōyṯa
  gramm: Def,Sg,f,1
  gloss: 1|FS.DEF
 -flex: <2>n.[a]yō
  gramm: Def,Pl,m,1
  gloss: 1|MP.DEF
 -flex: <2>n.[a]yōṯa
  gramm: Def,Pl,f,1
  gloss: 1|FP.DEF

-paradigm: ADJ_ikw
 -flex: [i]..//[i].[ə].
  gramm: Indef,Sg,m,3
 -flex: .[a].[y]a
  gramm: Indef,Sg,f,3
  gloss: FS.INDF
 -flex: .[a].[y]in
  gramm: Indef,Pl,m,3
  gloss: MP.INDF
 -flex: .[a].[y]an
  gramm: Indef,Pl,f,3
  gloss: FP.INDF
 -flex: č[i]..//č[i].[ə].
  gramm: Indef,Sg,m,2
  gloss: 2
 -flex: č.[a].[y]a
  gramm: Indef,Sg,f,2
  gloss: 2|FS.INDF
 -flex: č.[a].[y]in
  gramm: Indef,Pl,m,2
  gloss: 2|MP.INDF
 -flex: č.[a].[y]an
  gramm: Indef,Pl,f,2
  gloss: 2|FP.INDF
 -flex: n[i]..//n[i].[ə].
  gramm: Indef,Sg,m,1
  gloss: 1
 -flex: n.[a].[y]a
  gramm: Indef,Sg,f,1
  gloss: 1|FS.INDF
 -flex: n.[a].[y]in
  gramm: Indef,Pl,m,1
  gloss: 1|MP.INDF
 -flex: n.[a].[y]an
  gramm: Indef,Pl,f,1
  gloss: 1|FP.INDF

 -flex: .[a].[y]a
  gramm: Def,Sg,m,3
  gloss: MS.DEF
 -flex: .[a].[y]ṯa//.[a].[əy]ṯa
  gramm: Def,Sg,f,3
  gloss: FS.DEF
 -flex: .[a].yō
  gramm: Def,Pl,m,3
  gloss: MP.DEF
 -flex: .[a].ōṯa//.[i].yōṯa
  gramm: Def,Pl,f,3
  gloss: FP.DEF
 -flex: č.[a].[y]a
  gramm: Def,Sg,m,2
  gloss: 2|MS.DEF
 -flex: č.[a].[y]ṯa//č.[a].[əy]ṯa
  gramm: Def,Sg,f,2
  gloss: 2|FS.DEF
 -flex: č.[a].yō
  gramm: Def,Pl,m,2
  gloss: 2|MP.DEF
 -flex: č.[a].ōṯa//č.[a].yōṯa
  gramm: Def,Pl,f,2
  gloss: 2|FP.DEF
 -flex: n.[a].[y]a
  gramm: Def,Sg,m,1
  gloss: 1|MS.DEF
 -flex: n.[a].[y]ṯa//n.[a].[əy]ṯa
  gramm: Def,Sg,f,1
  gloss: 1|FS.DEF
 -flex: n.[a].yō
  gramm: Def,Pl,m,1
  gloss: 1|MP.DEF
 -flex: n.[a].ōṯa//n.[a].yōṯa
  gramm: Def,Pl,f,1
  gloss: 1|FP.DEF

 -flex: [a]..[a]
  gramm: Elat

-paradigm: ADJ_gool
 -flex: .[ō].
  gramm: Indef,Sg,m,3
 -flex: .[ō].[y]a
  gramm: Indef,Sg,f,3
  gloss: FS.INDF
 -flex: .[ō].[y]in
  gramm: Indef,Pl,m,3
  gloss: MP.INDF
 -flex: .[ō].[y]an
  gramm: Indef,Pl,f,3
  gloss: FP.INDF
 -flex: č.[ō].
  gramm: Indef,Sg,m,2
  gloss: 2
 -flex: č.[ō].[y]a
  gramm: Indef,Sg,f,2
  gloss: 2|FS.INDF
 -flex: č.[ō].[y]in
  gramm: Indef,Pl,m,2
  gloss: 2|MP.INDF
 -flex: č.[ō].[y]an
  gramm: Indef,Pl,f,2
  gloss: 2|FP.INDF
 -flex: n.[ō].
  gramm: Indef,Sg,m,1
  gloss: 1
 -flex: n.[ō].[y]a
  gramm: Indef,Sg,f,1
  gloss: 1|FS.INDF
 -flex: n.[ō].[y]in
  gramm: Indef,Pl,m,1
  gloss: 1|MP.INDF
 -flex: n.[ō].[y]an
  gramm: Indef,Pl,f,1
  gloss: 1|FP.INDF

 -flex: .[ō].[y]a
  gramm: Def,Sg,m,3
  gloss: MS.DEF
 -flex: .[ō].[y]ṯa//.[ō].[əy]ṯa
  gramm: Def,Sg,f,3
  gloss: FS.DEF
 -flex: .[a].yō
  gramm: Def,Pl,m,3
  gloss: MP.DEF
 -flex: .[a].ōṯa//.[a].yōṯa
  gramm: Def,Pl,f,3
  gloss: FP.DEF
 -flex: č.[ō].[y]a
  gramm: Def,Sg,m,2
  gloss: 2|MS.DEF
 -flex: č.[ō].[y]ṯa//č.[ō].[əy]ṯa
  gramm: Def,Sg,f,2
  gloss: 2|FS.DEF
 -flex: č.[a].yō
  gramm: Def,Pl,m,2
  gloss: 2|MP.DEF
 -flex: č.[a].ōṯa//č.[a].yōṯa
  gramm: Def,Pl,f,2
  gloss: 2|FP.DEF
 -flex: n.[ō].[y]a
  gramm: Def,Sg,m,1
  gloss: 1|MS.DEF
 -flex: n.[ō].[y]ṯa//n.[ō].[əy]ṯa
  gramm: Def,Sg,f,1
  gloss: 1|FS.DEF
 -flex: n.[a].yō
  gramm: Def,Pl,m,1
  gloss: 1|MP.DEF
 -flex: n.[a].ōṯa//n.[a].yōṯa
  gramm: Def,Pl,f,1
  gloss: 1|FP.DEF

 -flex: [a]..[a]
  gramm: Elat
